# This dictionary is based on the Hungarian wordlist and affixes created
# by László Németh, June 2002 V0.86, and is covered by their original 
# Gnu GPL license as published by the FSF, published at 
# http://www.szofi.hu/gnu/magyarispell (Magyar Ispell homepage).
# 
# All modification to the affix file and wordlist to make compatible
# with MySpell are copyright 2002 László Németh, nemethl@gyorsposta.hu and
# covered by the same Gnu GPL license as the original work.
# 
# Thanks to 
# Tamás Szántó <tszanto@mol.hu>,
# Árpád Bíró <biro_arpad@yahoo.com>,
# Marcel Hilzinger <hili@suselinux.hu>,
# Egmont Koblinger <egmont@cs.bme.hu>,
# Ferenc Godó <godo@trillian.hu>,
# Viktor Trón <tron@coli.uni-sb.de>,
# and others for their assistance in making Hungarian 
# wordlist and affix table.
# 
# Mailing list: <magyarispell@yahoogroups.com>
# Subscribe: <magyarispell-subscribe@yahoogroups.com>
# ----------------
# 
# Ez a szótár azon a szólistán és ragozási szabálygyûjteményen alapul,
# amelyet Németh László készített, és 2002 júniusában
# Magyar Ispell 0.86 néven a Gnu GPL licenc mellett a 
# http://www.szofi.hu/gnu/magyarispell oldalon (Magyar Ispell honlap)
# közzétett.
# 
# Az eredeti szabálygyûjtmény és szólista minden változtatása, amit a
# MySpell-lel való kompatibilitás tett szükségessé, Németh László 
# <nemethl@gyorsposta.hu> jogtulajdona, és ugyanazon Gnu GPL licenc
# vonatkozik rá, mint az eredeti munkára.
# 
# Köszönet illeti a következõket:
# 
# Szántó Tamás <tszanto@mol.hu>,
# Bíró Árpád <biro_arpad@yahoo.com>,
# Hilzinger Marcel <hili@suselinux.hu>,
# Koblinger Egmont <egmont@cs.bme.hu>,
# Godó Ferenc <godo@trillian.hu>,
# Trón Viktor <tron@coli.uni-sb.de>
# és még sokakat a magyar szólista bõvítéséért, javításáért, 
# és a ragozási szabálygyûjtemény hibáinak és
# hiányosságainak feltárásáért!
# 
# Levelezési lista: <magyarispell@yahoogroups.com>
# Feliratkozás: <magyarispell-subscribe@yahoogroups.com>
# ----------------

SET ISO8859-2
TRY íóúÍÓÚtaeslzánorhgkiédmyõpvöbucfjüûxwqTAESLZÁNORHGKIÉDMYÕPVÖBUCFJÜÛXWQ
COMPOUNDMIN 2
COMPOUNDFLAG Y
COMPOUNDWORD 2 y
COMPOUNDSYLLABLE 6 aáeéiíoóöõuúüû
SYLLABLENUM klmc

ACCENT áéíóöõúüû aeiooouuu

REP 45
REP í i
REP i í
REP ó o
REP o ó
REP ú u
REP u ú
REP û ü
REP ü û
REP j ly
REP ly j
REP jj lly
REP jj llj
REP lly jj
REP ggy gyj
REP gyj ggy
REP ggy dj
REP gy dj
REP nny nyj
REP nny nj
REP tty tyj
REP tty tj
REP cc tsz
REP cc dsz
REP cc gysz
REP cs ts
REP cs ds
REP ccs ts
REP ccs ds
REP ccs gys
REP g kd
REP öss õs
REP öll õl
REP ütt ût
REP ijj íj
REP x ksz
REP ksz x
REP xx xsz
REP xx kssz
REP x xsz
REP x kssz
REP xsz kssz
REP sz c
REP szt cet
REP ssz cc
REP jl lj

SFX p Y 209
SFX p   ztik szük         sztik
SFX p   ztik szük         sztik
SFX p   ztik szétek       sztik
SFX p   ztik szétek       sztik
SFX p   ztik szék         sztik
SFX p   ztik szék         sztik
SFX p   zt   szük         szt
SFX p   zt   szétek       szt
SFX p   zt   szék         szt
SFX p   zt   szem         szt
SFX p   zt   szelek       szt
SFX p   zt   szed         szt
SFX p   zt   sze          szt
SFX p   zik  szük         szik
SFX p   zik  szük         szik
SFX p   zik  szétek       szik
SFX p   zik  szék         szik
SFX p   zik  szék         szik
SFX p   zik  szelek       szik
SFX p   zik  szed         szik
SFX p   zik  sze          szik
SFX p   zik  dzük         dzik
SFX p   zik  dzük         dzik
SFX p   zik  dzétek       dzik
SFX p   zik  dzék         dzik
SFX p   zik  dzék         dzik
SFX p   zik  dzlek        dzik
SFX p   zik  dze          dzik
SFX p   zik  dzd          dzik
SFX p   z    szük         sz
SFX p   z    szék         sz
SFX p   z    szem         sz
SFX p   z    szelek       sz
SFX p   z    szed         sz
SFX p   z    sze          sz
SFX p   z    dzük         dz
SFX p   z    dzék         dz
SFX p   z    dzem         dz
SFX p   z    dzelek       dz
SFX p   z    dzed         dz
SFX p   z    dze          dz
SFX p   tik  ssük         [aeiosuöü]tik
SFX p   tik  ssétek       [aeiosuöü]tik
SFX p   tik  ssék         [aeiosuöü]tik
SFX p   t    ssük         [aeiosuöü]t
SFX p   t    ssétek       [aeiosuöü]t
SFX p   t    ssék         [aeiosuöü]t
SFX p   t    ssem         [aeiosuöü]t
SFX p   t    sselek       [aeiosuöü]t
SFX p   t    ssed         [aeiosuöü]t
SFX p   t    sse          [aeiosuöü]t
SFX p   t    sd           [aeiosuöü]t
SFX p   t    d            szt
SFX p   ik   öd           ik
SFX p   ik   zük          [^ds]zik
SFX p   ik   zük          [^ds]zik
SFX p   ik   zétek        [^ds]zik
SFX p   ik   zétek        [^ds]zik
SFX p   ik   zék          [^ds]zik
SFX p   ik   zék          [^ds]zik
SFX p   ik   zelek        [^s]zik
SFX p   ik   zelek        [^ds]zik
SFX p   ik   zed          [^s]zik
SFX p   ik   zed          [^ds]zik
SFX p   ik   ze           [^ds]zik
SFX p   ik   tük          ik
SFX p   ik   tétek        ik
SFX p   ik   ték          ik
SFX p   ik   telek        ik
SFX p   ik   ted          ik
SFX p   ik   te           ik
SFX p   ik   sük          sik
SFX p   ik   sük          sik
SFX p   ik   sük          [^aeiosuzöü]tik
SFX p   ik   sétek        sik
SFX p   ik   sétek        sik
SFX p   ik   sétek        [^aeiosuzöü]tik
SFX p   ik   sék          sik
SFX p   ik   sék          sik
SFX p   ik   sék          [^aeiosuzöü]tik
SFX p   ik   selek        sik
SFX p   ik   sed          sik
SFX p   ik   se           sik
SFX p   ik   ném          .ik
SFX p   ik   nélek        .ik
SFX p   ik   nék          .ik
SFX p   ik   néd          .ik
SFX p   ik   né           .ik
SFX p   ik   lek          szik
SFX p   ik   lek          [^dlrz]ik
SFX p   ik   lek          [^bdgjkmrstyz][dlrz]ik
SFX p   ik   jük          [^stz]ik
SFX p   ik   jük          [^stz]ik
SFX p   ik   jétek        [^stz]ik
SFX p   ik   jétek        [^stz]ik
SFX p   ik   jék          [^stz]ik
SFX p   ik   jék          [^stz]ik
SFX p   ik   jelek        [^stz]ik
SFX p   ik   jed          [^stz]ik
SFX p   ik   je           [^stz]ik
SFX p   ik   i            ik
SFX p   ik   elek         s[dl]ik
SFX p   ik   elek         [bdgj-nrtyz][dglrz]ik
SFX p   ik   d            szik
SFX p   ik   d            [^t]ik
SFX p   0    öttük        [lnrz]d
SFX p   0    öttük        [ln]l
SFX p   0    öttük        [ijlnrsuzáéíóöûü]t
SFX p   0    öttük        [gn]g
SFX p   0    öttétek      [lnrz]d
SFX p   0    öttétek      [ln]l
SFX p   0    öttétek      [ijlnrsuzáéíóöûü]t
SFX p   0    öttétek      [gn]g
SFX p   0    ötték        [lnrz]d
SFX p   0    ötték        [ln]l
SFX p   0    ötték        [ijlnrsuzáéíóöûü]t
SFX p   0    ötték        [gn]g
SFX p   0    ötted        [lnrz]d
SFX p   0    ötted        [ln]l
SFX p   0    ötted        [ijlnrsuzáéíóöûü]t
SFX p   0    ötte         [lnrz]d
SFX p   0    ötte         [ln]l
SFX p   0    ötte         [ijlnrsuzáéíóöûü]t
SFX p   0    öm           [^k]
SFX p   0    öd           [^k]
SFX p   0    zük          z
SFX p   0    zük          [^ds]z
SFX p   0    zétek        [^ds]z
SFX p   0    zék          [^ds]z
SFX p   0    zem          [^ds]z
SFX p   0    zelek        [^ds]z
SFX p   0    zed          [^s]z
SFX p   0    ze           [^ds]z
SFX p   0    tük          [^tóõúû]
SFX p   0    tük          [^ijlnrsuzáéíóöûü]t
SFX p   0    tétek        [^kt]
SFX p   0    tétek        [^ijlnrsuzáéíóöûü]t
SFX p   0    ték          [^kt]
SFX p   0    ték          [^ijlnrsuzáéíóöûü]t
SFX p   0    telek        [^tóõúû]
SFX p   0    telek        [^ijlnrsuzáéíóöûü]t
SFX p   0    ted          [^kt]
SFX p   0    ted          [^ijlnrsuzáéíóöûü]t
SFX p   0    te           [^kt]
SFX p   0    te           [^ijlnrsuzáéíóöûü]t
SFX p   0    sük          s
SFX p   0    sük          s
SFX p   0    sük          [^aeiosuzöü]t
SFX p   0    sétek        s
SFX p   0    sétek        [^aeiosuzöü]t
SFX p   0    sék          s
SFX p   0    sék          [^aeiosuzöü]t
SFX p   0    sem          s
SFX p   0    sem          [^aeiosuzöü]t
SFX p   0    selek        s
SFX p   0    selek        [^aeiosuzöü]t
SFX p   0    sed          s
SFX p   0    sed          [^aeiosuzöü]t
SFX p   0    se           s
SFX p   0    se           [^aeiosuzöü]t
SFX p   0    sd           [^aeiosuzöü]t
SFX p   0    ném          [aeiouöü]t
SFX p   0    ném          [^kt]
SFX p   0    nélek        [aeiouöü]t
SFX p   0    nélek        [^kt]
SFX p   0    nék          [aeiouöü]t
SFX p   0    nék          [^kt]
SFX p   0    néd          [aeiouöü]t
SFX p   0    néd          [^kt]
SFX p   0    né           [aeiouöü]t
SFX p   0    né           [^kt]
SFX p   0    lek          [^l]l
SFX p   0    lek          [^kl]
SFX p   0    jük          [^ksz]
SFX p   0    jük          [^kstz]
SFX p   0    jétek        [^kstz]
SFX p   0    jék          [^kstz]
SFX p   0    jem          [^kstz]
SFX p   0    jelek        [^kstz]
SFX p   0    jed          [^kstz]
SFX p   0    je           [^kstz]
SFX p   0    itek         [^k]
SFX p   0    ik           [^k]
SFX p   0    i            [^k]
SFX p   0    eném         [lnrz]d
SFX p   0    eném         [ln]l
SFX p   0    eném         [jlnrszáéíû]t
SFX p   0    eném         [gn]g
SFX p   0    enélek       [lnrz]d
SFX p   0    enélek       [ln]l
SFX p   0    enélek       [jlnrszáéíû]t
SFX p   0    enélek       [gn]g
SFX p   0    enék         [lnrz]d
SFX p   0    enék         [ln]l
SFX p   0    enék         [jlnrszáéíû]t
SFX p   0    enék         [gn]g
SFX p   0    enéd         [lnrz]d
SFX p   0    enéd         [ln]l
SFX p   0    enéd         [jlnrszáéíû]t
SFX p   0    enéd         [gn]g
SFX p   0    ené          [lnrz]d
SFX p   0    ené          [ln]l
SFX p   0    ené          [jlnrszáéíû]t
SFX p   0    ené          [gn]g
SFX p   0    elek         [lnrz]d
SFX p   0    elek         [jlnrszáéíû]t
SFX p   0    elek         [gn]g
SFX p   0    d            [dz]
SFX p   0    d            [^t]

SFX o Y 309
SFX o   ztik szátok       sztik
SFX o   ztik szátok       sztik
SFX o   ztik szák         sztik
SFX o   ztik szák         sztik
SFX o   ztik szuk         sztik
SFX o   ztik szuk         sztik
SFX o   ztik sza          sztik
SFX o   zt   szátok       szt
SFX o   zt   szák         szt
SFX o   zt   szuk         szt
SFX o   zt   szam         szt
SFX o   zt   szalak       szt
SFX o   zt   szad         szt
SFX o   zt   sza          szt
SFX o   zik  szátok       szik
SFX o   zik  szák         szik
SFX o   zik  szák         szik
SFX o   zik  szuk         szik
SFX o   zik  szuk         szik
SFX o   zik  szalak       szik
SFX o   zik  szad         szik
SFX o   zik  sza          szik
SFX o   zik  sza          szik
SFX o   zik  dzátok       dzik
SFX o   zik  dzák         dzik
SFX o   zik  dzák         dzik
SFX o   zik  dzuk         dzik
SFX o   zik  dzuk         dzik
SFX o   zik  dza          dzik
SFX o   zik  dza          dzik
SFX o   z    szák         sz
SFX o   z    szuk         sz
SFX o   z    szam         sz
SFX o   z    szalak       sz
SFX o   z    szad         sz
SFX o   z    sza          sz
SFX o   z    dzák         dz
SFX o   z    dzuk         dz
SFX o   z    dza          dz
SFX o   tik  ssátok       [aeiosuöü]tik
SFX o   tik  ssák         [aeiosuöü]tik
SFX o   tik  ssuk         [aeiosuöü]tik
SFX o   tik  ssa          [aeiosuöü]tik
SFX o   t    ssátok       [aeiosuöü]t
SFX o   t    ssák         [aeiosuöü]t
SFX o   t    ssuk         [aeiosuöü]t
SFX o   t    ssam         [aeiosuöü]t
SFX o   t    ssalak       [aeiosuöü]t
SFX o   t    ssad         [aeiosuöü]t
SFX o   t    ssa          [aeiosuöü]t
SFX o   t    sd           [aeiosuöü]t
SFX o   t    d            szt
SFX o   ik   zátok        [^ds]zik
SFX o   ik   zátok        [^ds]zik
SFX o   ik   zák          [^ds]zik
SFX o   ik   zák          [^ds]zik
SFX o   ik   zuk          [^ds]zik
SFX o   ik   zuk          [^ds]zik
SFX o   ik   zalak        [^s]zik
SFX o   ik   zalak        [^ds]zik
SFX o   ik   zad          [^s]zik
SFX o   ik   zad          [^ds]zik
SFX o   ik   za           [^ds]zik
SFX o   ik   za           [^ds]zik
SFX o   ik   tátok        szik
SFX o   ik   tátok        [^dlrz]ik
SFX o   ik   tátok        [^bdgjkmrstyz][dlrz]ik
SFX o   ik   ták          szik
SFX o   ik   ták          [^dlrz]ik
SFX o   ik   ták          [^bdgjkmrstyz][dlrz]ik
SFX o   ik   tuk          szik
SFX o   ik   tuk          [^dlrz]ik
SFX o   ik   tuk          [^bdgjkmrstyz][dlrz]ik
SFX o   ik   talak        szik
SFX o   ik   talak        [^dlrz]ik
SFX o   ik   talak        [^bdgjkmrstyz][dlrz]ik
SFX o   ik   tad          szik
SFX o   ik   tad          [^dlrz]ik
SFX o   ik   tad          [^bdgjkmrstyz][dlrz]ik
SFX o   ik   ta           szik
SFX o   ik   ta           [^dlrz]ik
SFX o   ik   ta           [^bdgjkmrstyz][dlrz]ik
SFX o   ik   sátok        sik
SFX o   ik   sátok        sik
SFX o   ik   sátok        [^aeiosuzöü]tik
SFX o   ik   sák          sik
SFX o   ik   sák          sik
SFX o   ik   sák          [^aeiosuzöü]tik
SFX o   ik   suk          sik
SFX o   ik   suk          sik
SFX o   ik   suk          [^aeiosuzöü]tik
SFX o   ik   salak        sik
SFX o   ik   sad          sik
SFX o   ik   sa           sik
SFX o   ik   sa           sik
SFX o   ik   sa           [^aeiosuzöü]tik
SFX o   ik   ottátok      s[dl]ik
SFX o   ik   ottátok      [bdgj-nrtyz][dglrz]ik
SFX o   ik   ották        s[dl]ik
SFX o   ik   ották        [bdgj-nrtyz][dglrz]ik
SFX o   ik   ottuk        s[dl]ik
SFX o   ik   ottuk        [bdgj-nrtyz][dglrz]ik
SFX o   ik   ottalak      s[dl]ik
SFX o   ik   ottalak      [bdgj-nrtyz][dglrz]ik
SFX o   ik   ottad        s[dl]ik
SFX o   ik   ottad        [bdgj-nrtyz][dglrz]ik
SFX o   ik   otta         s[dl]ik
SFX o   ik   otta         [bdgj-nrtyz][dglrz]ik
SFX o   ik   od           ik
SFX o   ik   nátok        szik
SFX o   ik   nátok        [^dlrz]ik
SFX o   ik   nátok        [^bdgjkmrstyz][dlrz]ik
SFX o   ik   nánk         szik
SFX o   ik   nánk         [^dlrz]ik
SFX o   ik   nánk         [^bdgjkmrstyz][dlrz]ik
SFX o   ik   nám          szik
SFX o   ik   nám          [^dlrz]ik
SFX o   ik   nám          [^bdgjkmrstyz][dlrz]ik
SFX o   ik   nálak        szik
SFX o   ik   nálak        [^dlrz]ik
SFX o   ik   nálak        [^bdgjkmrstyz][dlrz]ik
SFX o   ik   nák          szik
SFX o   ik   nák          [^dlrz]ik
SFX o   ik   nák          [^bdgjkmrstyz][dlrz]ik
SFX o   ik   nád          szik
SFX o   ik   nád          [^dlrz]ik
SFX o   ik   nád          [^bdgjkmrstyz][dlrz]ik
SFX o   ik   ná           szik
SFX o   ik   ná           [^dlrz]ik
SFX o   ik   ná           [^bdgjkmrstyz][dlrz]ik
SFX o   ik   lak          szik
SFX o   ik   lak          [^dlrz]ik
SFX o   ik   lak          [^bdgjkmrstyz][dlrz]ik
SFX o   ik   játok        [^dglrstz]ik
SFX o   ik   játok        [^dglrstz]ik
SFX o   ik   játok        [^bdgjkmrstyz][dlr]ik
SFX o   ik   játok        [^bdgjkmrstyz][dlr]ik
SFX o   ik   ják          [^dglrstz]ik
SFX o   ik   ják          [^dglrstz]ik
SFX o   ik   ják          [^bdgjkmrstyz][dlr]ik
SFX o   ik   ják          [^bdgjkmrstyz][dlr]ik
SFX o   ik   juk          [^dglrstz]ik
SFX o   ik   juk          [^dglrstz]ik
SFX o   ik   juk          [^bdgjkmrstyz][dlr]ik
SFX o   ik   juk          [^bdgjkmrstyz][dlr]ik
SFX o   ik   jalak        [^dglrstz]ik
SFX o   ik   jalak        [^bdgjkmrstyz][dlr]ik
SFX o   ik   jad          [^dglrstz]ik
SFX o   ik   jad          [^bdgjkmrstyz][dlr]ik
SFX o   ik   ja           [^dglrstz]ik
SFX o   ik   ja           [^dglrstz]ik
SFX o   ik   ja           [^bdgjkmrstyz][dlr]ik
SFX o   ik   ja           [^bdgjkmrstyz][dlr]ik
SFX o   ik   d            szik
SFX o   ik   d            [^dglrstz]ik
SFX o   ik   d            [^bdgjkmrstyz][dlrz]ik
SFX o   ik   anátok       s[dl]ik
SFX o   ik   anátok       [bdgj-nrtyz][dglrz]ik
SFX o   ik   anánk        s[dl]ik
SFX o   ik   anánk        [bdgj-nrtyz][dglrz]ik
SFX o   ik   anám         s[dl]ik
SFX o   ik   anám         [bdgj-nrtyz][dglrz]ik
SFX o   ik   análak       s[dl]ik
SFX o   ik   análak       [bdgj-nrtyz][dglrz]ik
SFX o   ik   anák         s[dl]ik
SFX o   ik   anák         [bdgj-nrtyz][dglrz]ik
SFX o   ik   anád         s[dl]ik
SFX o   ik   anád         [bdgj-nrtyz][dglrz]ik
SFX o   ik   aná          s[dl]ik
SFX o   ik   aná          [bdgj-nrtyz][dglrz]ik
SFX o   ik   alak         s[dl]ik
SFX o   ik   alak         [bdgj-nrtyz][dglrz]ik
SFX o   0    zátok        z
SFX o   0    zátok        [^ds]z
SFX o   0    zák          z
SFX o   0    zák          [^ds]z
SFX o   0    zuk          z
SFX o   0    zuk          [^ds]z
SFX o   0    zam          [^ds]z
SFX o   0    zalak        [^ds]z
SFX o   0    zad          [^s]z
SFX o   0    za           z
SFX o   0    za           [^ds]z
SFX o   0    tátok        [^tóõúû]
SFX o   0    tátok        [^ijlnrsuzáéíóöûü]t
SFX o   0    ták          [^tóõúû]
SFX o   0    ták          [^ijlnrsuzáéíóöûü]t
SFX o   0    tuk          [^tóõúû]
SFX o   0    tuk          [^ijlnrsuzáéíóöûü]t
SFX o   0    talak        [^tóõúû]
SFX o   0    talak        [^ijlnrsuzáéíóöûü]t
SFX o   0    tad          rr
SFX o   0    tad          [^tóõúû]
SFX o   0    tad          [^ijlnrsuzáéíóöûü]t
SFX o   0    ta           [^tóõúû]
SFX o   0    ta           [^ijlnrsuzáéíóöûü]t
SFX o   0    sátok        s
SFX o   0    sátok        s
SFX o   0    sátok        [^aeiosuzöü]t
SFX o   0    sák          s
SFX o   0    sák          s
SFX o   0    sák          [^aeiosuzöü]t
SFX o   0    suk          s
SFX o   0    suk          s
SFX o   0    suk          [^aeiosuzöü]t
SFX o   0    sd           [^aeiosuzöü]t
SFX o   0    sam          s
SFX o   0    sam          [^aeiosuzöü]t
SFX o   0    salak        s
SFX o   0    salak        [^aeiosuzöü]t
SFX o   0    sad          s
SFX o   0    sad          [^aeiosuzöü]t
SFX o   0    sa           s
SFX o   0    sa           s
SFX o   0    sa           [^aeiosuzöü]t
SFX o   0    ottátok      rr
SFX o   0    ottátok      [lnrz]d
SFX o   0    ottátok      [ln]l
SFX o   0    ottátok      [ijlnrsuzáéíóöûü]t
SFX o   0    ottátok      [gn]g
SFX o   0    ottátok      [djmn]z
SFX o   0    ották        rr
SFX o   0    ották        [lnrz]d
SFX o   0    ották        [ln]l
SFX o   0    ották        [ijlnrsuzáéíóöûü]t
SFX o   0    ották        [gn]g
SFX o   0    ották        [djmn]z
SFX o   0    ottuk        rr
SFX o   0    ottuk        [lnrz]d
SFX o   0    ottuk        [ln]l
SFX o   0    ottuk        [ijlnrsuzáéíóöûü]t
SFX o   0    ottuk        [gn]g
SFX o   0    ottuk        [djmn]z
SFX o   0    ottalak      [ijlnrsuzáéíóöûü]t
SFX o   0    ottalak      [djmn]z
SFX o   0    ottad        [lnrz]d
SFX o   0    ottad        [ln]l
SFX o   0    ottad        [ijlnrsuzáéíóöûü]t
SFX o   0    ottad        [gn]g
SFX o   0    ottad        [djmn]z
SFX o   0    otta         rr
SFX o   0    otta         [lnrz]d
SFX o   0    otta         [ln]l
SFX o   0    otta         [ijlnrsuzáéíóöûü]t
SFX o   0    otta         [gn]g
SFX o   0    otta         [djmn]z
SFX o   0    om           [^k]
SFX o   0    od           [^k]
SFX o   0    nám          [aeiouöü]t
SFX o   0    nám          [^kt]
SFX o   0    nálak        [aeiouöü]t
SFX o   0    nálak        [^kt]
SFX o   0    nák          [aeiouöü]t
SFX o   0    nák          [^kt]
SFX o   0    nád          [aeiouöü]t
SFX o   0    nád          [^kt]
SFX o   0    ná           [aeiouöü]t
SFX o   0    ná           [^kt]
SFX o   0    lak          [^l]l
SFX o   0    lak          [^kl]
SFX o   0    játok        [^ksz]
SFX o   0    játok        [^kstz]
SFX o   0    ják          [^ksz]
SFX o   0    ják          [^kstz]
SFX o   0    juk          [^ksz]
SFX o   0    juk          [^kstz]
SFX o   0    jam          [^kstz]
SFX o   0    jalak        [^kstz]
SFX o   0    jad          [^kstz]
SFX o   0    ja           [^ksz]
SFX o   0    ja           [^kstz]
SFX o   0    d            [dz]
SFX o   0    d            [^kt]
SFX o   0    anám         rr
SFX o   0    anám         [lnrz]d
SFX o   0    anám         [ln]l
SFX o   0    anám         [jlnrszáéíû]t
SFX o   0    anám         [gn]g
SFX o   0    anám         [djmn]z
SFX o   0    análak       rr
SFX o   0    análak       [lnrz]d
SFX o   0    análak       [ln]l
SFX o   0    análak       [jlnrszáéíû]t
SFX o   0    análak       [gn]g
SFX o   0    análak       [djmn]z
SFX o   0    anák         rr
SFX o   0    anák         [lnrz]d
SFX o   0    anák         [ln]l
SFX o   0    anák         [jlnrszáéíû]t
SFX o   0    anák         [gn]g
SFX o   0    anák         [djmn]z
SFX o   0    anád         rr
SFX o   0    anád         [lnrz]d
SFX o   0    anád         [ln]l
SFX o   0    anád         [jlnrszáéíû]t
SFX o   0    anád         [gn]g
SFX o   0    anád         [djmn]z
SFX o   0    aná          rr
SFX o   0    aná          [lnrz]d
SFX o   0    aná          [ln]l
SFX o   0    aná          [jlnrszáéíû]t
SFX o   0    aná          [gn]g
SFX o   0    aná          [djmn]z
SFX o   0    alak         rr
SFX o   0    alak         [lnrz]d
SFX o   0    alak         [jlnrszáéíû]t
SFX o   0    alak         [gn]g
SFX o   0    alak         [djmn]z
SFX o   0    ak           ll

SFX m Y 307
SFX m   ö    õnyit        ö
SFX m   ö    õnyi         ö
SFX m   y    nyiül        [^n]ny
SFX m   y    nyiért       [^n]ny
SFX m   y    nyitõl       [^n]ny
SFX m   y    nyit         [^n]ny
SFX m   y    nyirõl       [^n]ny
SFX m   y    nyire        [^n]ny
SFX m   y    nyinél       [^n]ny
SFX m   y    nyinek       [^n]ny
SFX m   y    nyiig        [^n]ny
SFX m   y    nyihez       [^n]ny
SFX m   y    nyibõl       [^n]ny
SFX m   y    nyiben       [^n]ny
SFX m   y    nyibe        [^n]ny
SFX m   y    nyi          [^n]ny
SFX m   o    õnyiül       ö
SFX m   o    õnyiért      ö
SFX m   o    õnyitõl      ö
SFX m   o    õnyirõl      ö
SFX m   o    õnyire       ö
SFX m   o    õnyinél      ö
SFX m   o    õnyinek      ö
SFX m   o    õnyiig       ö
SFX m   o    õnyihez      ö
SFX m   o    õnyibõl      ö
SFX m   o    õnyiben      ö
SFX m   o    õnyibe       ö
SFX m   0    ûül          [^aeiouáéíóõöúûü]
SFX m   0    ûért         [^aeiouáéíóõöúûü]
SFX m   0    ûvé          [^aeiouáéíóõöúûü]
SFX m   0    ûvel         [^aeiouáéíóõöúûü]
SFX m   0    ûtõl         [^aeiouáéíóõöúûü]
SFX m   0    ût           [^aeiouáéíóõöúûü]
SFX m   0    ûrõl         [^aeiouáéíóõöúûü]
SFX m   0    ûre          [^aeiouáéíóõöúûü]
SFX m   0    ûnél         [^aeiouáéíóõöúûü]
SFX m   0    ûnek         [^aeiouáéíóõöúûü]
SFX m   0    ûként        [^aeiouáéíóõöúûü]
SFX m   0    ûig          [^aeiouáéíóõöúûü]
SFX m   0    ûhöz         [^aeiouáéíóõöúûü]
SFX m   0    ûekül        [^aeiouáéíóõöúûü]
SFX m   0    ûekért       [^aeiouáéíóõöúûü]
SFX m   0    ûektõl       [^aeiouáéíóõöúûü]
SFX m   0    ûekrõl       [^aeiouáéíóõöúûü]
SFX m   0    ûekre        [^aeiouáéíóõöúûü]
SFX m   0    ûeknél       [^aeiouáéíóõöúûü]
SFX m   0    ûeknek       [^aeiouáéíóõöúûü]
SFX m   0    ûekké        [^aeiouáéíóõöúûü]
SFX m   0    ûekkel       [^aeiouáéíóõöúûü]
SFX m   0    ûekig        [^aeiouáéíóõöúûü]
SFX m   0    ûekhöz       [^aeiouáéíóõöúûü]
SFX m   0    ûeket        [^aeiouáéíóõöúûü]
SFX m   0    ûekbõl       [^aeiouáéíóõöúûü]
SFX m   0    ûekben       [^aeiouáéíóõöúûü]
SFX m   0    ûekbe        [^aeiouáéíóõöúûü]
SFX m   0    ûek          [^aeiouáéíóõöúûü]
SFX m   0    ûbõl         [^aeiouáéíóõöúûü]
SFX m   0    ûben         [^aeiouáéíóõöúûü]
SFX m   0    ûbe          [^aeiouáéíóõöúûü]
SFX m   0    û            [^aeiouáéíóõöúûü]
SFX m   0    ösül         [^aeiouáéíóõöúûü]
SFX m   0    ösért        [^aeiouáéíóõöúûü]
SFX m   0    östõl        [^aeiouáéíóõöúûü]
SFX m   0    össé         [^aeiouáéíóõöúûü]
SFX m   0    össel        [^aeiouáéíóõöúûü]
SFX m   0    ösrõl        [^aeiouáéíóõöúûü]
SFX m   0    ösre         [^aeiouáéíóõöúûü]
SFX m   0    ösnél        [^aeiouáéíóõöúûü]
SFX m   0    ösnek        [^aeiouáéíóõöúûü]
SFX m   0    ösként       [^aeiouáéíóõöúûü]
SFX m   0    ösig         [^aeiouáéíóõöúûü]
SFX m   0    öshöz        [^aeiouáéíóõöúûü]
SFX m   0    öset         [^aeiouáéíóõöúûü]
SFX m   0    ösen         [^aeiouáéíóõöúûü]
SFX m   0    ösekül       [^aeiouáéíóõöúûü]
SFX m   0    ösekért      [^aeiouáéíóõöúûü]
SFX m   0    ösektõl      [^aeiouáéíóõöúûü]
SFX m   0    ösekrõl      [^aeiouáéíóõöúûü]
SFX m   0    ösekre       [^aeiouáéíóõöúûü]
SFX m   0    öseknél      [^aeiouáéíóõöúûü]
SFX m   0    öseknek      [^aeiouáéíóõöúûü]
SFX m   0    ösekké       [^aeiouáéíóõöúûü]
SFX m   0    ösekkel      [^aeiouáéíóõöúûü]
SFX m   0    ösekig       [^aeiouáéíóõöúûü]
SFX m   0    ösekhöz      [^aeiouáéíóõöúûü]
SFX m   0    öseket       [^aeiouáéíóõöúûü]
SFX m   0    ösekbõl      [^aeiouáéíóõöúûü]
SFX m   0    ösekben      [^aeiouáéíóõöúûü]
SFX m   0    ösekbe       [^aeiouáéíóõöúûü]
SFX m   0    ösek         [^aeiouáéíóõöúûü]
SFX m   0    ösebbön      [^aeiouáéíóõöúûü]
SFX m   0    ösebbõl      [^aeiouáéíóõöúûü]
SFX m   0    ösebbért     [^aeiouáéíóõöúûü]
SFX m   0    ösebbé       [^aeiouáéíóõöúûü]
SFX m   0    ösebbtõl     [^aeiouáéíóõöúûü]
SFX m   0    ösebbrõl     [^aeiouáéíóõöúûü]
SFX m   0    ösebbre      [^aeiouáéíóõöúûü]
SFX m   0    ösebbnél     [^aeiouáéíóõöúûü]
SFX m   0    ösebbnek     [^aeiouáéíóõöúûü]
SFX m   0    ösebbként    [^aeiouáéíóõöúûü]
SFX m   0    ösebbig      [^aeiouáéíóõöúûü]
SFX m   0    ösebbhöz     [^aeiouáéíóõöúûü]
SFX m   0    ösebbet      [^aeiouáéíóõöúûü]
SFX m   0    ösebben      [^aeiouáéíóõöúûü]
SFX m   0    ösebbel      [^aeiouáéíóõöúûü]
SFX m   0    ösebbekül    [^aeiouáéíóõöúûü]
SFX m   0    ösebbekért   [^aeiouáéíóõöúûü]
SFX m   0    ösebbektõl   [^aeiouáéíóõöúûü]
SFX m   0    ösebbekrõl   [^aeiouáéíóõöúûü]
SFX m   0    ösebbekre    [^aeiouáéíóõöúûü]
SFX m   0    ösebbeknél   [^aeiouáéíóõöúûü]
SFX m   0    ösebbeknek   [^aeiouáéíóõöúûü]
SFX m   0    ösebbekig    [^aeiouáéíóõöúûü]
SFX m   0    ösebbekhöz   [^aeiouáéíóõöúûü]
SFX m   0    ösebbeket    [^aeiouáéíóõöúûü]
SFX m   0    ösebbekbõl   [^aeiouáéíóõöúûü]
SFX m   0    ösebbekben   [^aeiouáéíóõöúûü]
SFX m   0    ösebbekbe    [^aeiouáéíóõöúûü]
SFX m   0    ösebbek      [^aeiouáéíóõöúûü]
SFX m   0    ösebbe       [^aeiouáéíóõöúûü]
SFX m   0    ösebb        [^aeiouáéíóõöúûü]
SFX m   0    ösbõl        [^aeiouáéíóõöúûü]
SFX m   0    ösben        [^aeiouáéíóõöúûü]
SFX m   0    ösbe         [^aeiouáéíóõöúûü]
SFX m   0    ös           [^aeiouáéíóõöúûü]
SFX m   0    tlen         [iuáéíóõúûü]
SFX m   0    telen        [iuáéíóõúûü]
SFX m   0    telen        [^tö]
SFX m   0    telen        [^t]t
SFX m   0    sül          [iouáéíóõöúûü]
SFX m   0    sön          [iouáéíóõöúûü]
SFX m   0    sért         [iouáéíóõöúûü]
SFX m   0    stõl         [iouáéíóõöúûü]
SFX m   0    ssé          [iouáéíóõöúûü]
SFX m   0    ssel         [iouáéíóõöúûü]
SFX m   0    srõl         [iouáéíóõöúûü]
SFX m   0    sre          [iouáéíóõöúûü]
SFX m   0    snél         [iouáéíóõöúûü]
SFX m   0    snek         [iouáéíóõöúûü]
SFX m   0    sként        [iouáéíóõöúûü]
SFX m   0    sig          [iouáéíóõöúûü]
SFX m   0    shöz         [iouáéíóõöúûü]
SFX m   0    set          [iouáéíóõöúûü]
SFX m   0    sen          [iouáéíóõöúûü]
SFX m   0    sekül        [iouáéíóõöúûü]
SFX m   0    sekön        [iouáéíóõöúûü]
SFX m   0    sekért       [iouáéíóõöúûü]
SFX m   0    sektõl       [iouáéíóõöúûü]
SFX m   0    sekrõl       [iouáéíóõöúûü]
SFX m   0    sekre        [iouáéíóõöúûü]
SFX m   0    seknél       [iouáéíóõöúûü]
SFX m   0    seknek       [iouáéíóõöúûü]
SFX m   0    sekké        [iouáéíóõöúûü]
SFX m   0    sekkel       [iouáéíóõöúûü]
SFX m   0    sekig        [iouáéíóõöúûü]
SFX m   0    sekhöz       [iouáéíóõöúûü]
SFX m   0    seket        [iouáéíóõöúûü]
SFX m   0    sekbõl       [iouáéíóõöúûü]
SFX m   0    sekben       [iouáéíóõöúûü]
SFX m   0    sekbe        [iouáéíóõöúûü]
SFX m   0    sek          [iouáéíóõöúûü]
SFX m   0    sebbön       [iouáéíóõöúûü]
SFX m   0    sebbõl       [iouáéíóõöúûü]
SFX m   0    sebbért      [iouáéíóõöúûü]
SFX m   0    sebbé        [iouáéíóõöúûü]
SFX m   0    sebbtõl      [iouáéíóõöúûü]
SFX m   0    sebbrõl      [iouáéíóõöúûü]
SFX m   0    sebbre       [iouáéíóõöúûü]
SFX m   0    sebbnél      [iouáéíóõöúûü]
SFX m   0    sebbnek      [iouáéíóõöúûü]
SFX m   0    sebbként     [iouáéíóõöúûü]
SFX m   0    sebbig       [iouáéíóõöúûü]
SFX m   0    sebbhöz      [iouáéíóõöúûü]
SFX m   0    sebbet       [iouáéíóõöúûü]
SFX m   0    sebben       [iouáéíóõöúûü]
SFX m   0    sebbel       [iouáéíóõöúûü]
SFX m   0    sebbekül     [iouáéíóõöúûü]
SFX m   0    sebbekön     [iouáéíóõöúûü]
SFX m   0    sebbekért    [iouáéíóõöúûü]
SFX m   0    sebbektõl    [iouáéíóõöúûü]
SFX m   0    sebbekrõl    [iouáéíóõöúûü]
SFX m   0    sebbekre     [iouáéíóõöúûü]
SFX m   0    sebbeknél    [iouáéíóõöúûü]
SFX m   0    sebbeknek    [iouáéíóõöúûü]
SFX m   0    sebbekké     [iouáéíóõöúûü]
SFX m   0    sebbekkel    [iouáéíóõöúûü]
SFX m   0    sebbekig     [iouáéíóõöúûü]
SFX m   0    sebbekhöz    [iouáéíóõöúûü]
SFX m   0    sebbeket     [iouáéíóõöúûü]
SFX m   0    sebbekbõl    [iouáéíóõöúûü]
SFX m   0    sebbekben    [iouáéíóõöúûü]
SFX m   0    sebbekbe     [iouáéíóõöúûü]
SFX m   0    sebbek       [iouáéíóõöúûü]
SFX m   0    sebbe        [iouáéíóõöúûü]
SFX m   0    sebb         [iouáéíóõöúûü]
SFX m   0    sbõl         [iouáéíóõöúûü]
SFX m   0    sben         [iouáéíóõöúûü]
SFX m   0    sbe          [iouáéíóõöúûü]
SFX m   0    s            [iouáéíóõöúûü]
SFX m   0    nyiül        [^yö]
SFX m   0    nyiül        [^n]y
SFX m   0    nyiért       [^yö]
SFX m   0    nyiért       [^n]y
SFX m   0    nyitõl       [^yö]
SFX m   0    nyitõl       [^n]y
SFX m   0    nyit         [^ö]
SFX m   0    nyit         [^yö]
SFX m   0    nyit         [^n]y
SFX m   0    nyirõl       [^yö]
SFX m   0    nyirõl       [^n]y
SFX m   0    nyire        [^yö]
SFX m   0    nyire        [^n]y
SFX m   0    nyinél       [^yö]
SFX m   0    nyinél       [^n]y
SFX m   0    nyinek       [^yö]
SFX m   0    nyinek       [^n]y
SFX m   0    nyiig        [^yö]
SFX m   0    nyiig        [^n]y
SFX m   0    nyihez       [^yö]
SFX m   0    nyihez       [^n]y
SFX m   0    nyibõl       [^yö]
SFX m   0    nyibõl       [^n]y
SFX m   0    nyiben       [^yö]
SFX m   0    nyiben       [^n]y
SFX m   0    nyibe        [^yö]
SFX m   0    nyibe        [^n]y
SFX m   0    nyi          [^ö]
SFX m   0    nyi          [^yö]
SFX m   0    nyi          [^n]y
SFX m   0    leg          i
SFX m   0    jûül         [iouáéíóõöúûü]
SFX m   0    jûön         [iouáéíóõöúûü]
SFX m   0    jûért        [iouáéíóõöúûü]
SFX m   0    jûvé         [iouáéíóõöúûü]
SFX m   0    jûvé         [iouáéíóõöúûü]
SFX m   0    jûvel        [iouáéíóõöúûü]
SFX m   0    jûvel        [iouáéíóõöúûü]
SFX m   0    jûtõl        [iouáéíóõöúûü]
SFX m   0    jûrõl        [iouáéíóõöúûü]
SFX m   0    jûre         [iouáéíóõöúûü]
SFX m   0    jûnél        [iouáéíóõöúûü]
SFX m   0    jûnek        [iouáéíóõöúûü]
SFX m   0    jûként       [iouáéíóõöúûü]
SFX m   0    jûig         [iouáéíóõöúûü]
SFX m   0    jûhöz        [iouáéíóõöúûü]
SFX m   0    jûet         [iouáéíóõöúûü]
SFX m   0    jûekül       [iouáéíóõöúûü]
SFX m   0    jûekön       [iouáéíóõöúûü]
SFX m   0    jûekért      [iouáéíóõöúûü]
SFX m   0    jûektõl      [iouáéíóõöúûü]
SFX m   0    jûekrõl      [iouáéíóõöúûü]
SFX m   0    jûekre       [iouáéíóõöúûü]
SFX m   0    jûeknél      [iouáéíóõöúûü]
SFX m   0    jûeknek      [iouáéíóõöúûü]
SFX m   0    jûekké       [iouáéíóõöúûü]
SFX m   0    jûekkel      [iouáéíóõöúûü]
SFX m   0    jûekig       [iouáéíóõöúûü]
SFX m   0    jûekhöz      [iouáéíóõöúûü]
SFX m   0    jûeket       [iouáéíóõöúûü]
SFX m   0    jûekbõl      [iouáéíóõöúûü]
SFX m   0    jûekben      [iouáéíóõöúûü]
SFX m   0    jûekbe       [iouáéíóõöúûü]
SFX m   0    jûek         [iouáéíóõöúûü]
SFX m   0    jûbõl        [iouáéíóõöúûü]
SFX m   0    jûben        [iouáéíóõöúûü]
SFX m   0    jûbe         [iouáéíóõöúûü]
SFX m   0    jû           [iouáéíóõöúûü]
SFX m   0    iül          [^eiouáéíóõöúûü]
SFX m   0    iéül         [^eiouáéíóõöúûü]
SFX m   0    iéért        [^eiouáéíóõöúûü]
SFX m   0    iévé         [^eiouáéíóõöúûü]
SFX m   0    iével        [^eiouáéíóõöúûü]
SFX m   0    iétõl        [^eiouáéíóõöúûü]
SFX m   0    iét          [^eiouáéíóõöúûü]
SFX m   0    iérõl        [^eiouáéíóõöúûü]
SFX m   0    iért         [^eiouáéíóõöúûü]
SFX m   0    iére         [^eiouáéíóõöúûü]
SFX m   0    iénél        [^eiouáéíóõöúûü]
SFX m   0    iének        [^eiouáéíóõöúûü]
SFX m   0    ién          [^eiouáéíóõöúûü]
SFX m   0    iéig         [^eiouáéíóõöúûü]
SFX m   0    iéhöz        [^eiouáéíóõöúûü]
SFX m   0    iébõl        [^eiouáéíóõöúûü]
SFX m   0    iében        [^eiouáéíóõöúûü]
SFX m   0    iébe         [^eiouáéíóõöúûü]
SFX m   0    ié           [^eiouáéíóõöúûü]
SFX m   0    ivé          [^eiouáéíóõöúûü]
SFX m   0    ivel         [^eiouáéíóõöúûü]
SFX m   0    itõl         [^eiouáéíóõöúûü]
SFX m   0    it           [^eiouáéíóõöúûü]
SFX m   0    irõl         [^eiouáéíóõöúûü]
SFX m   0    ire          [^eiouáéíóõöúûü]
SFX m   0    inél         [^eiouáéíóõöúûü]
SFX m   0    inek         [^eiouáéíóõöúûü]
SFX m   0    in           [^eiouáéíóõöúûü]
SFX m   0    ileg         [^i]
SFX m   0    iként        [^eiouáéíóõöúûü]
SFX m   0    ikor         [^eiouáéíóõöúûü]
SFX m   0    iig          [^eiouáéíóõöúûü]
SFX m   0    ihöz         [^eiouáéíóõöúûü]
SFX m   0    ibõl         [^eiouáéíóõöúûü]
SFX m   0    iben         [^eiouáéíóõöúûü]
SFX m   0    ibe          [^eiouáéíóõöúûü]
SFX m   0    i            [^i]
SFX m   0    i            [^eiouáéíóõöúûü]
SFX m   0    elen         tt

SFX l Y 414
SFX l   y    nyiül        [^n]ny
SFX l   y    nyiért       [^n]ny
SFX l   y    nyitõl       [^n]ny
SFX l   y    nyit         [^n]ny
SFX l   y    nyirõl       [^n]ny
SFX l   y    nyire        [^n]ny
SFX l   y    nyinél       [^n]ny
SFX l   y    nyinek       [^n]ny
SFX l   y    nyiig        [^n]ny
SFX l   y    nyihez       [^n]ny
SFX l   y    nyibõl       [^n]ny
SFX l   y    nyiben       [^n]ny
SFX l   y    nyibe        [^n]ny
SFX l   y    nyi          [^n]ny
SFX l   e    étlen        e
SFX l   e    ételen       e
SFX l   e    ésül         e
SFX l   e    ésért        e
SFX l   e    éstõl        e
SFX l   e    éssé         e
SFX l   e    éssel        e
SFX l   e    ésrõl        e
SFX l   e    ésre         e
SFX l   e    ésnél        e
SFX l   e    ésnek        e
SFX l   e    ésként       e
SFX l   e    ésig         e
SFX l   e    éshez        e
SFX l   e    éset         e
SFX l   e    ésen         e
SFX l   e    ésen         e
SFX l   e    ésekül       e
SFX l   e    ésekért      e
SFX l   e    ésektõl      e
SFX l   e    ésekrõl      e
SFX l   e    ésekre       e
SFX l   e    éseknél      e
SFX l   e    éseknek      e
SFX l   e    ésekké       e
SFX l   e    ésekkel      e
SFX l   e    ésekig       e
SFX l   e    ésekhez      e
SFX l   e    éseket       e
SFX l   e    éseken       e
SFX l   e    ésekbõl      e
SFX l   e    ésekben      e
SFX l   e    ésekbe       e
SFX l   e    ések         e
SFX l   e    ésebbõl      e
SFX l   e    ésebbért     e
SFX l   e    ésebbé       e
SFX l   e    ésebbtõl     e
SFX l   e    ésebbrõl     e
SFX l   e    ésebbre      e
SFX l   e    ésebbnél     e
SFX l   e    ésebbnek     e
SFX l   e    ésebbként    e
SFX l   e    ésebbig      e
SFX l   e    ésebbhez     e
SFX l   e    ésebbet      e
SFX l   e    ésebben      e
SFX l   e    ésebben      e
SFX l   e    ésebbel      e
SFX l   e    ésebbekül    e
SFX l   e    ésebbekért   e
SFX l   e    ésebbektõl   e
SFX l   e    ésebbekrõl   e
SFX l   e    ésebbekre    e
SFX l   e    ésebbeknél   e
SFX l   e    ésebbeknek   e
SFX l   e    ésebbekké    e
SFX l   e    ésebbekkel   e
SFX l   e    ésebbekig    e
SFX l   e    ésebbekhez   e
SFX l   e    ésebbeket    e
SFX l   e    ésebbeken    e
SFX l   e    ésebbekbõl   e
SFX l   e    ésebbekben   e
SFX l   e    ésebbekbe    e
SFX l   e    ésebbek      e
SFX l   e    ésebbe       e
SFX l   e    ésebb        e
SFX l   e    ésbõl        e
SFX l   e    ésben        e
SFX l   e    ésbe         e
SFX l   e    és           e
SFX l   e    ényiül       e
SFX l   e    ényiért      e
SFX l   e    ényitõl      e
SFX l   e    ényit        e
SFX l   e    ényirõl      e
SFX l   e    ényire       e
SFX l   e    ényinél      e
SFX l   e    ényinek      e
SFX l   e    ényiig       e
SFX l   e    ényihez      e
SFX l   e    ényibõl      e
SFX l   e    ényiben      e
SFX l   e    ényibe       e
SFX l   e    ényi         e
SFX l   e    éjûül        e
SFX l   e    éjûért       e
SFX l   e    éjûvé        e
SFX l   e    éjûvé        e
SFX l   e    éjûvel       e
SFX l   e    éjûvel       e
SFX l   e    éjûtõl       e
SFX l   e    éjûrõl       e
SFX l   e    éjûre        e
SFX l   e    éjûnél       e
SFX l   e    éjûnek       e
SFX l   e    éjûként      e
SFX l   e    éjûig        e
SFX l   e    éjûhez       e
SFX l   e    éjûet        e
SFX l   e    éjûen        e
SFX l   e    éjûekül      e
SFX l   e    éjûekért     e
SFX l   e    éjûektõl     e
SFX l   e    éjûekrõl     e
SFX l   e    éjûekre      e
SFX l   e    éjûeknél     e
SFX l   e    éjûeknek     e
SFX l   e    éjûekké      e
SFX l   e    éjûekkel     e
SFX l   e    éjûekig      e
SFX l   e    éjûekhez     e
SFX l   e    éjûeket      e
SFX l   e    éjûeken      e
SFX l   e    éjûekbõl     e
SFX l   e    éjûekben     e
SFX l   e    éjûekbe      e
SFX l   e    éjûek        e
SFX l   e    éjûbõl       e
SFX l   e    éjûben       e
SFX l   e    éjûbe        e
SFX l   e    éjû          e
SFX l   0    ûül          [^aeiouáéíóõöúûü]
SFX l   0    ûért         [^aeiouáéíóõöúûü]
SFX l   0    ûvé          [^aeiouáéíóõöúûü]
SFX l   0    ûvel         [^aeiouáéíóõöúûü]
SFX l   0    ûtõl         [^aeiouáéíóõöúûü]
SFX l   0    ût           [^aeiouáéíóõöúûü]
SFX l   0    ûrõl         [^aeiouáéíóõöúûü]
SFX l   0    ûre          [^aeiouáéíóõöúûü]
SFX l   0    ûnél         [^aeiouáéíóõöúûü]
SFX l   0    ûnek         [^aeiouáéíóõöúûü]
SFX l   0    ûként        [^aeiouáéíóõöúûü]
SFX l   0    ûig          [^aeiouáéíóõöúûü]
SFX l   0    ûhöz         [^aeiouáéíóõöúûü]
SFX l   0    ûekül        [^aeiouáéíóõöúûü]
SFX l   0    ûekért       [^aeiouáéíóõöúûü]
SFX l   0    ûektõl       [^aeiouáéíóõöúûü]
SFX l   0    ûekrõl       [^aeiouáéíóõöúûü]
SFX l   0    ûekre        [^aeiouáéíóõöúûü]
SFX l   0    ûeknél       [^aeiouáéíóõöúûü]
SFX l   0    ûeknek       [^aeiouáéíóõöúûü]
SFX l   0    ûekké        [^aeiouáéíóõöúûü]
SFX l   0    ûekkel       [^aeiouáéíóõöúûü]
SFX l   0    ûekig        [^aeiouáéíóõöúûü]
SFX l   0    ûekhöz       [^aeiouáéíóõöúûü]
SFX l   0    ûeket        [^aeiouáéíóõöúûü]
SFX l   0    ûekbõl       [^aeiouáéíóõöúûü]
SFX l   0    ûekben       [^aeiouáéíóõöúûü]
SFX l   0    ûekbe        [^aeiouáéíóõöúûü]
SFX l   0    ûek          [^aeiouáéíóõöúûü]
SFX l   0    ûbõl         [^aeiouáéíóõöúûü]
SFX l   0    ûben         [^aeiouáéíóõöúûü]
SFX l   0    ûbe          [^aeiouáéíóõöúûü]
SFX l   0    û            [^aeiouáéíóõöúûü]
SFX l   0    tlen         [iuáéíóõöúûü]
SFX l   0    telen        [iuáéíóõöúûü]
SFX l   0    telen        [^t]t
SFX l   0    telen        [^et]
SFX l   0    sül          [iuáéíóõúûü]
SFX l   0    sért         [iuáéíóõúûü]
SFX l   0    stõl         [iuáéíóõúûü]
SFX l   0    ssé          [iuáéíóõúûü]
SFX l   0    ssel         [iuáéíóõúûü]
SFX l   0    srõl         [iuáéíóõúûü]
SFX l   0    sre          [iuáéíóõúûü]
SFX l   0    snél         [iuáéíóõúûü]
SFX l   0    snek         [iuáéíóõúûü]
SFX l   0    sként        [iuáéíóõúûü]
SFX l   0    sig          [iuáéíóõúûü]
SFX l   0    shez         [iuáéíóõúûü]
SFX l   0    set          [iuáéíóõúûü]
SFX l   0    sen          [iuáéíóõúûü]
SFX l   0    sen          [iuáéíóõúûü]
SFX l   0    sekül        [iuáéíóõúûü]
SFX l   0    sekért       [iuáéíóõúûü]
SFX l   0    sektõl       [iuáéíóõúûü]
SFX l   0    sekrõl       [iuáéíóõúûü]
SFX l   0    sekre        [iuáéíóõúûü]
SFX l   0    seknél       [iuáéíóõúûü]
SFX l   0    seknek       [iuáéíóõúûü]
SFX l   0    sekké        [iuáéíóõúûü]
SFX l   0    sekkel       [iuáéíóõúûü]
SFX l   0    sekig        [iuáéíóõúûü]
SFX l   0    sekhez       [iuáéíóõúûü]
SFX l   0    seket        [iuáéíóõúûü]
SFX l   0    seken        [iuáéíóõúûü]
SFX l   0    sekbõl       [iuáéíóõúûü]
SFX l   0    sekben       [iuáéíóõúûü]
SFX l   0    sekbe        [iuáéíóõúûü]
SFX l   0    sek          [iuáéíóõúûü]
SFX l   0    sebbõl       [iuáéíóõúûü]
SFX l   0    sebbért      [iuáéíóõúûü]
SFX l   0    sebbé        [iuáéíóõúûü]
SFX l   0    sebbtõl      [iuáéíóõúûü]
SFX l   0    sebbrõl      [iuáéíóõúûü]
SFX l   0    sebbre       [iuáéíóõúûü]
SFX l   0    sebbnél      [iuáéíóõúûü]
SFX l   0    sebbnek      [iuáéíóõúûü]
SFX l   0    sebbként     [iuáéíóõúûü]
SFX l   0    sebbig       [iuáéíóõúûü]
SFX l   0    sebbhez      [iuáéíóõúûü]
SFX l   0    sebbet       [iuáéíóõúûü]
SFX l   0    sebben       [iuáéíóõúûü]
SFX l   0    sebben       [iuáéíóõúûü]
SFX l   0    sebbel       [iuáéíóõúûü]
SFX l   0    sebbekül     [iuáéíóõúûü]
SFX l   0    sebbekért    [iuáéíóõúûü]
SFX l   0    sebbektõl    [iuáéíóõúûü]
SFX l   0    sebbekrõl    [iuáéíóõúûü]
SFX l   0    sebbekre     [iuáéíóõúûü]
SFX l   0    sebbeknél    [iuáéíóõúûü]
SFX l   0    sebbeknek    [iuáéíóõúûü]
SFX l   0    sebbekké     [iuáéíóõúûü]
SFX l   0    sebbekkel    [iuáéíóõúûü]
SFX l   0    sebbekig     [iuáéíóõúûü]
SFX l   0    sebbekhez    [iuáéíóõúûü]
SFX l   0    sebbeket     [iuáéíóõúûü]
SFX l   0    sebbeken     [iuáéíóõúûü]
SFX l   0    sebbekbõl    [iuáéíóõúûü]
SFX l   0    sebbekben    [iuáéíóõúûü]
SFX l   0    sebbekbe     [iuáéíóõúûü]
SFX l   0    sebbek       [iuáéíóõúûü]
SFX l   0    sebbe        [iuáéíóõúûü]
SFX l   0    sebb         [iuáéíóõúûü]
SFX l   0    sbõl         [iuáéíóõúûü]
SFX l   0    sben         [iuáéíóõúûü]
SFX l   0    sbe          [iuáéíóõúûü]
SFX l   0    s            [iuáéíóõúûü]
SFX l   0    nyiül        [^n]y
SFX l   0    nyiül        [^ey]
SFX l   0    nyiért       [^n]y
SFX l   0    nyiért       [^ey]
SFX l   0    nyitõl       [^n]y
SFX l   0    nyitõl       [^ey]
SFX l   0    nyit         [^n]y
SFX l   0    nyit         [^ey]
SFX l   0    nyirõl       [^n]y
SFX l   0    nyirõl       [^ey]
SFX l   0    nyire        [^n]y
SFX l   0    nyire        [^ey]
SFX l   0    nyinél       [^n]y
SFX l   0    nyinél       [^ey]
SFX l   0    nyinek       [^n]y
SFX l   0    nyinek       [^ey]
SFX l   0    nyiig        [^n]y
SFX l   0    nyiig        [^ey]
SFX l   0    nyihez       [^n]y
SFX l   0    nyihez       [^ey]
SFX l   0    nyibõl       [^n]y
SFX l   0    nyibõl       [^ey]
SFX l   0    nyiben       [^n]y
SFX l   0    nyiben       [^ey]
SFX l   0    nyibe        [^n]y
SFX l   0    nyibe        [^ey]
SFX l   0    nyi          [^n]y
SFX l   0    nyi          [^ey]
SFX l   0    leg          i
SFX l   0    jûül         [iuáéíóõúûü]
SFX l   0    jûért        [iuáéíóõúûü]
SFX l   0    jûvé         [iuáéíóõúûü]
SFX l   0    jûvé         [iuáéíóõúûü]
SFX l   0    jûvel        [iuáéíóõúûü]
SFX l   0    jûvel        [iuáéíóõúûü]
SFX l   0    jûtõl        [iuáéíóõúûü]
SFX l   0    jûrõl        [iuáéíóõúûü]
SFX l   0    jûre         [iuáéíóõúûü]
SFX l   0    jûnél        [iuáéíóõúûü]
SFX l   0    jûnek        [iuáéíóõúûü]
SFX l   0    jûként       [iuáéíóõúûü]
SFX l   0    jûig         [iuáéíóõúûü]
SFX l   0    jûhez        [iuáéíóõúûü]
SFX l   0    jûet         [iuáéíóõúûü]
SFX l   0    jûen         [iuáéíóõúûü]
SFX l   0    jûekül       [iuáéíóõúûü]
SFX l   0    jûekért      [iuáéíóõúûü]
SFX l   0    jûektõl      [iuáéíóõúûü]
SFX l   0    jûekrõl      [iuáéíóõúûü]
SFX l   0    jûekre       [iuáéíóõúûü]
SFX l   0    jûeknél      [iuáéíóõúûü]
SFX l   0    jûeknek      [iuáéíóõúûü]
SFX l   0    jûekké       [iuáéíóõúûü]
SFX l   0    jûekkel      [iuáéíóõúûü]
SFX l   0    jûekig       [iuáéíóõúûü]
SFX l   0    jûekhez      [iuáéíóõúûü]
SFX l   0    jûeket       [iuáéíóõúûü]
SFX l   0    jûeken       [iuáéíóõúûü]
SFX l   0    jûekbõl      [iuáéíóõúûü]
SFX l   0    jûekben      [iuáéíóõúûü]
SFX l   0    jûekbe       [iuáéíóõúûü]
SFX l   0    jûek         [iuáéíóõúûü]
SFX l   0    jûbõl        [iuáéíóõúûü]
SFX l   0    jûben        [iuáéíóõúûü]
SFX l   0    jûbe         [iuáéíóõúûü]
SFX l   0    jû           [iuáéíóõúûü]
SFX l   0    iöl          [^eiouáéíóõöúûü]
SFX l   0    iéöl         [^eiouáéíóõöúûü]
SFX l   0    iéért        [^eiouáéíóõöúûü]
SFX l   0    iévü         [^eiouáéíóõöúûü]
SFX l   0    iével        [^eiouáéíóõöúûü]
SFX l   0    iétel        [^eiouáéíóõöúûü]
SFX l   0    iét          [^eiouáéíóõöúûü]
SFX l   0    iért         [^eiouáéíóõöúûü]
SFX l   0    iérel        [^eiouáéíóõöúûü]
SFX l   0    iére         [^eiouáéíóõöúûü]
SFX l   0    iénül        [^eiouáéíóõöúûü]
SFX l   0    iének        [^eiouáéíóõöúûü]
SFX l   0    ién          [^eiouáéíóõöúûü]
SFX l   0    iéig         [^eiouáéíóõöúûü]
SFX l   0    iéhéz        [^eiouáéíóõöúûü]
SFX l   0    iében        [^eiouáéíóõöúûü]
SFX l   0    iébel        [^eiouáéíóõöúûü]
SFX l   0    iébe         [^eiouáéíóõöúûü]
SFX l   0    ié           [^eiouáéíóõöúûü]
SFX l   0    ivü          [^eiouáéíóõöúûü]
SFX l   0    ivel         [^eiouáéíóõöúûü]
SFX l   0    itel         [^eiouáéíóõöúûü]
SFX l   0    it           [^eiouáéíóõöúûü]
SFX l   0    irel         [^eiouáéíóõöúûü]
SFX l   0    ire          [^eiouáéíóõöúûü]
SFX l   0    inül         [^eiouáéíóõöúûü]
SFX l   0    inek         [^eiouáéíóõöúûü]
SFX l   0    in           [^eiouáéíóõöúûü]
SFX l   0    ileg         [^i]
SFX l   0    iként        [^eiouáéíóõöúûü]
SFX l   0    ikor         [^eiouáéíóõöúûü]
SFX l   0    iig          [^eiouáéíóõöúûü]
SFX l   0    ihéz         [^eiouáéíóõöúûü]
SFX l   0    iben         [^eiouáéíóõöúûü]
SFX l   0    ibel         [^eiouáéíóõöúûü]
SFX l   0    ibe          [^eiouáéíóõöúûü]
SFX l   0    i            [^i]
SFX l   0    i            [^eiouáéíóõöúûü]
SFX l   0    esül         [^aeiouáéíóõöúûü]
SFX l   0    esért        [^aeiouáéíóõöúûü]
SFX l   0    estõl        [^aeiouáéíóõöúûü]
SFX l   0    essé         [^aeiouáéíóõöúûü]
SFX l   0    essel        [^aeiouáéíóõöúûü]
SFX l   0    esrõl        [^aeiouáéíóõöúûü]
SFX l   0    esre         [^aeiouáéíóõöúûü]
SFX l   0    esnél        [^aeiouáéíóõöúûü]
SFX l   0    esnek        [^aeiouáéíóõöúûü]
SFX l   0    esként       [^aeiouáéíóõöúûü]
SFX l   0    esig         [^aeiouáéíóõöúûü]
SFX l   0    eshez        [^aeiouáéíóõöúûü]
SFX l   0    eset         [^aeiouáéíóõöúûü]
SFX l   0    esen         [^aeiouáéíóõöúûü]
SFX l   0    esekül       [^aeiouáéíóõöúûü]
SFX l   0    esekért      [^aeiouáéíóõöúûü]
SFX l   0    esektõl      [^aeiouáéíóõöúûü]
SFX l   0    esekrõl      [^aeiouáéíóõöúûü]
SFX l   0    esekre       [^aeiouáéíóõöúûü]
SFX l   0    eseknél      [^aeiouáéíóõöúûü]
SFX l   0    eseknek      [^aeiouáéíóõöúûü]
SFX l   0    esekké       [^aeiouáéíóõöúûü]
SFX l   0    esekkel      [^aeiouáéíóõöúûü]
SFX l   0    esekig       [^aeiouáéíóõöúûü]
SFX l   0    esekhez      [^aeiouáéíóõöúûü]
SFX l   0    eseket       [^aeiouáéíóõöúûü]
SFX l   0    esekbõl      [^aeiouáéíóõöúûü]
SFX l   0    esekben      [^aeiouáéíóõöúûü]
SFX l   0    esekbe       [^aeiouáéíóõöúûü]
SFX l   0    esek         [^aeiouáéíóõöúûü]
SFX l   0    esebbõl      [^aeiouáéíóõöúûü]
SFX l   0    esebbért     [^aeiouáéíóõöúûü]
SFX l   0    esebbé       [^aeiouáéíóõöúûü]
SFX l   0    esebbtõl     [^aeiouáéíóõöúûü]
SFX l   0    esebbrõl     [^aeiouáéíóõöúûü]
SFX l   0    esebbre      [^aeiouáéíóõöúûü]
SFX l   0    esebbnél     [^aeiouáéíóõöúûü]
SFX l   0    esebbnek     [^aeiouáéíóõöúûü]
SFX l   0    esebbként    [^aeiouáéíóõöúûü]
SFX l   0    esebbig      [^aeiouáéíóõöúûü]
SFX l   0    esebbhez     [^aeiouáéíóõöúûü]
SFX l   0    esebbet      [^aeiouáéíóõöúûü]
SFX l   0    esebben      [^aeiouáéíóõöúûü]
SFX l   0    esebben      [^aeiouáéíóõöúûü]
SFX l   0    esebbel      [^aeiouáéíóõöúûü]
SFX l   0    esebbekül    [^aeiouáéíóõöúûü]
SFX l   0    esebbekért   [^aeiouáéíóõöúûü]
SFX l   0    esebbektõl   [^aeiouáéíóõöúûü]
SFX l   0    esebbekrõl   [^aeiouáéíóõöúûü]
SFX l   0    esebbekre    [^aeiouáéíóõöúûü]
SFX l   0    esebbeknél   [^aeiouáéíóõöúûü]
SFX l   0    esebbeknek   [^aeiouáéíóõöúûü]
SFX l   0    esebbekig    [^aeiouáéíóõöúûü]
SFX l   0    esebbekhez   [^aeiouáéíóõöúûü]
SFX l   0    esebbeket    [^aeiouáéíóõöúûü]
SFX l   0    esebbekbõl   [^aeiouáéíóõöúûü]
SFX l   0    esebbekben   [^aeiouáéíóõöúûü]
SFX l   0    esebbekbe    [^aeiouáéíóõöúûü]
SFX l   0    esebbek      [^aeiouáéíóõöúûü]
SFX l   0    esebbe       [^aeiouáéíóõöúûü]
SFX l   0    esebb        [^aeiouáéíóõöúûü]
SFX l   0    esbõl        [^aeiouáéíóõöúûü]
SFX l   0    esben        [^aeiouáéíóõöúûü]
SFX l   0    esbe         [^aeiouáéíóõöúûü]
SFX l   0    es           [^aeiouáéíóõöúûü]
SFX l   0    elen         tt

SFX k Y 537
SFX k   y    nyiért       [^n]ny
SFX k   y    nyiul        [^n]ny
SFX k   y    nyitól       [^n]ny
SFX k   y    nyit         [^n]ny
SFX k   y    nyiról       [^n]ny
SFX k   y    nyira        [^n]ny
SFX k   y    nyinál       [^n]ny
SFX k   y    nyinak       [^n]ny
SFX k   y    nyiig        [^n]ny
SFX k   y    nyihoz       [^n]ny
SFX k   y    nyiból       [^n]ny
SFX k   y    nyiban       [^n]ny
SFX k   y    nyiba        [^n]ny
SFX k   y    nyi          [^n]ny
SFX k   o    ósért        o
SFX k   o    ósul         o
SFX k   o    óstól        o
SFX k   o    óssá         o
SFX k   o    óssal        o
SFX k   o    ósról        o
SFX k   o    ósra         o
SFX k   o    óson         o
SFX k   o    ósnál        o
SFX k   o    ósnak        o
SFX k   o    ósként       o
SFX k   o    ósig         o
SFX k   o    óshoz        o
SFX k   o    ósból        o
SFX k   o    ósban        o
SFX k   o    ósba         o
SFX k   o    ósat         o
SFX k   o    ósan         o
SFX k   o    ósakért      o
SFX k   o    ósakul       o
SFX k   o    ósaktól      o
SFX k   o    ósakról      o
SFX k   o    ósakra       o
SFX k   o    ósakon       o
SFX k   o    ósaknál      o
SFX k   o    ósaknak      o
SFX k   o    ósakká       o
SFX k   o    ósakkal      o
SFX k   o    ósakig       o
SFX k   o    ósakhoz      o
SFX k   o    ósakból      o
SFX k   o    ósakban      o
SFX k   o    ósakba       o
SFX k   o    ósakat       o
SFX k   o    ósak         o
SFX k   o    ósabból      o
SFX k   o    ósabbért     o
SFX k   o    ósabbá       o
SFX k   o    ósabbtól     o
SFX k   o    ósabbról     o
SFX k   o    ósabbra      o
SFX k   o    ósabbon      o
SFX k   o    ósabbnál     o
SFX k   o    ósabbnak     o
SFX k   o    ósabbként    o
SFX k   o    ósabbig      o
SFX k   o    ósabbhoz     o
SFX k   o    ósabbat      o
SFX k   o    ósabban      o
SFX k   o    ósabbal      o
SFX k   o    ósabbakért   o
SFX k   o    ósabbakul    o
SFX k   o    ósabbaktól   o
SFX k   o    ósabbakról   o
SFX k   o    ósabbakra    o
SFX k   o    ósabbakon    o
SFX k   o    ósabbaknál   o
SFX k   o    ósabbaknak   o
SFX k   o    ósabbakká    o
SFX k   o    ósabbakkal   o
SFX k   o    ósabbakig    o
SFX k   o    ósabbakhoz   o
SFX k   o    ósabbakból   o
SFX k   o    ósabbakban   o
SFX k   o    ósabbakba    o
SFX k   o    ósabbakat    o
SFX k   o    ósabbak      o
SFX k   o    ósabba       o
SFX k   o    ósabb        o
SFX k   o    ós           o
SFX k   o    ónyiért      o
SFX k   o    ónyiul       o
SFX k   o    ónyitól      o
SFX k   o    ónyit        o
SFX k   o    ónyiról      o
SFX k   o    ónyira       o
SFX k   o    ónyinál      o
SFX k   o    ónyinak      o
SFX k   o    ónyiig       o
SFX k   o    ónyihoz      o
SFX k   o    ónyiból      o
SFX k   o    ónyiban      o
SFX k   o    ónyiba       o
SFX k   o    ónyi         o
SFX k   o    ójúért       o
SFX k   o    ójúvá        o
SFX k   o    ójúvá        o
SFX k   o    ójúval       o
SFX k   o    ójúval       o
SFX k   o    ójúul        o
SFX k   o    ójútól       o
SFX k   o    ójúról       o
SFX k   o    ójúra        o
SFX k   o    ójúon        o
SFX k   o    ójúnál       o
SFX k   o    ójúnak       o
SFX k   o    ójúként      o
SFX k   o    ójúig        o
SFX k   o    ójúhoz       o
SFX k   o    ójúból       o
SFX k   o    ójúban       o
SFX k   o    ójúba        o
SFX k   o    ójúat        o
SFX k   o    ójúakért     o
SFX k   o    ójúakul      o
SFX k   o    ójúaktól     o
SFX k   o    ójúakról     o
SFX k   o    ójúakra      o
SFX k   o    ójúakon      o
SFX k   o    ójúaknál     o
SFX k   o    ójúaknak     o
SFX k   o    ójúakká      o
SFX k   o    ójúakkal     o
SFX k   o    ójúakig      o
SFX k   o    ójúakhoz     o
SFX k   o    ójúakból     o
SFX k   o    ójúakban     o
SFX k   o    ójúakba      o
SFX k   o    ójúakat      o
SFX k   o    ójúak        o
SFX k   o    ójú          o
SFX k   a    átlan        a
SFX k   a    átalan       a
SFX k   a    ásért        a
SFX k   a    ásul         a
SFX k   a    ástól        a
SFX k   a    ássá         a
SFX k   a    ással        a
SFX k   a    ásról        a
SFX k   a    ásra         a
SFX k   a    áson         a
SFX k   a    ásnál        a
SFX k   a    ásnak        a
SFX k   a    ásként       a
SFX k   a    ásig         a
SFX k   a    áshoz        a
SFX k   a    ásból        a
SFX k   a    ásban        a
SFX k   a    ásba         a
SFX k   a    ásat         a
SFX k   a    ásan         a
SFX k   a    ásakért      a
SFX k   a    ásakul       a
SFX k   a    ásaktól      a
SFX k   a    ásakról      a
SFX k   a    ásakra       a
SFX k   a    ásakon       a
SFX k   a    ásaknál      a
SFX k   a    ásaknak      a
SFX k   a    ásakká       a
SFX k   a    ásakkal      a
SFX k   a    ásakig       a
SFX k   a    ásakhoz      a
SFX k   a    ásakból      a
SFX k   a    ásakban      a
SFX k   a    ásakba       a
SFX k   a    ásakat       a
SFX k   a    ásak         a
SFX k   a    ásabból      a
SFX k   a    ásabbért     a
SFX k   a    ásabbá       a
SFX k   a    ásabbtól     a
SFX k   a    ásabbról     a
SFX k   a    ásabbra      a
SFX k   a    ásabbon      a
SFX k   a    ásabbnál     a
SFX k   a    ásabbnak     a
SFX k   a    ásabbként    a
SFX k   a    ásabbig      a
SFX k   a    ásabbhoz     a
SFX k   a    ásabbat      a
SFX k   a    ásabban      a
SFX k   a    ásabbal      a
SFX k   a    ásabbakért   a
SFX k   a    ásabbakul    a
SFX k   a    ásabbaktól   a
SFX k   a    ásabbakról   a
SFX k   a    ásabbakra    a
SFX k   a    ásabbakon    a
SFX k   a    ásabbaknál   a
SFX k   a    ásabbaknak   a
SFX k   a    ásabbakká    a
SFX k   a    ásabbakkal   a
SFX k   a    ásabbakig    a
SFX k   a    ásabbakhoz   a
SFX k   a    ásabbakból   a
SFX k   a    ásabbakban   a
SFX k   a    ásabbakba    a
SFX k   a    ásabbakat    a
SFX k   a    ásabbak      a
SFX k   a    ásabba       a
SFX k   a    ásabb        a
SFX k   a    ás           a
SFX k   a    ányiért      a
SFX k   a    ányiul       a
SFX k   a    ányitól      a
SFX k   a    ányit        a
SFX k   a    ányiról      a
SFX k   a    ányira       a
SFX k   a    ányinál      a
SFX k   a    ányinak      a
SFX k   a    ányiig       a
SFX k   a    ányihoz      a
SFX k   a    ányiból      a
SFX k   a    ányiban      a
SFX k   a    ányiba       a
SFX k   a    ányi         a
SFX k   a    ájúért       a
SFX k   a    ájúvá        a
SFX k   a    ájúvá        a
SFX k   a    ájúval       a
SFX k   a    ájúval       a
SFX k   a    ájúul        a
SFX k   a    ájútól       a
SFX k   a    ájúról       a
SFX k   a    ájúra        a
SFX k   a    ájúon        a
SFX k   a    ájúnál       a
SFX k   a    ájúnak       a
SFX k   a    ájúként      a
SFX k   a    ájúig        a
SFX k   a    ájúhoz       a
SFX k   a    ájúból       a
SFX k   a    ájúban       a
SFX k   a    ájúba        a
SFX k   a    ájúat        a
SFX k   a    ájúakért     a
SFX k   a    ájúakul      a
SFX k   a    ájúaktól     a
SFX k   a    ájúakról     a
SFX k   a    ájúakra      a
SFX k   a    ájúakon      a
SFX k   a    ájúaknál     a
SFX k   a    ájúaknak     a
SFX k   a    ájúakká      a
SFX k   a    ájúakkal     a
SFX k   a    ájúakig      a
SFX k   a    ájúakhoz     a
SFX k   a    ájúakból     a
SFX k   a    ájúakban     a
SFX k   a    ájúakba      a
SFX k   a    ájúakat      a
SFX k   a    ájúak        a
SFX k   a    ájú          a
SFX k   0    úért         [^aeiouáéíóõöúûü]
SFX k   0    úvá          [^aeiouáéíóõöúûü]
SFX k   0    úval         [^aeiouáéíóõöúûü]
SFX k   0    úul          [^aeiouáéíóõöúûü]
SFX k   0    útól         [^aeiouáéíóõöúûü]
SFX k   0    út           [^aeiouáéíóõöúûü]
SFX k   0    úról         [^aeiouáéíóõöúûü]
SFX k   0    úra          [^aeiouáéíóõöúûü]
SFX k   0    únál         [^aeiouáéíóõöúûü]
SFX k   0    únak         [^aeiouáéíóõöúûü]
SFX k   0    úként        [^aeiouáéíóõöúûü]
SFX k   0    úig          [^aeiouáéíóõöúûü]
SFX k   0    úhoz         [^aeiouáéíóõöúûü]
SFX k   0    úból         [^aeiouáéíóõöúûü]
SFX k   0    úban         [^aeiouáéíóõöúûü]
SFX k   0    úba          [^aeiouáéíóõöúûü]
SFX k   0    úakért       [^aeiouáéíóõöúûü]
SFX k   0    úakul        [^aeiouáéíóõöúûü]
SFX k   0    úaktól       [^aeiouáéíóõöúûü]
SFX k   0    úakról       [^aeiouáéíóõöúûü]
SFX k   0    úakra        [^aeiouáéíóõöúûü]
SFX k   0    úaknál       [^aeiouáéíóõöúûü]
SFX k   0    úaknak       [^aeiouáéíóõöúûü]
SFX k   0    úakká        [^aeiouáéíóõöúûü]
SFX k   0    úakkal       [^aeiouáéíóõöúûü]
SFX k   0    úakig        [^aeiouáéíóõöúûü]
SFX k   0    úakhoz       [^aeiouáéíóõöúûü]
SFX k   0    úakból       [^aeiouáéíóõöúûü]
SFX k   0    úakban       [^aeiouáéíóõöúûü]
SFX k   0    úakba        [^aeiouáéíóõöúûü]
SFX k   0    úakat        [^aeiouáéíóõöúûü]
SFX k   0    úak          [^aeiouáéíóõöúûü]
SFX k   0    ú            [^aeiouáéíóõöúûü]
SFX k   0    tlan         [iuáéíóõöúûü]
SFX k   0    talan        [iuáéíóõöúûü]
SFX k   0    talan        [^t]t
SFX k   0    talan        [^aot]
SFX k   0    sért         [iuáéíóõúûü]
SFX k   0    sul          [iuáéíóõúûü]
SFX k   0    stól         [iuáéíóõúûü]
SFX k   0    ssá          [iuáéíóõúûü]
SFX k   0    ssal         [iuáéíóõúûü]
SFX k   0    sról         [iuáéíóõúûü]
SFX k   0    sra          [iuáéíóõúûü]
SFX k   0    son          [iuáéíóõúûü]
SFX k   0    snál         [iuáéíóõúûü]
SFX k   0    snak         [iuáéíóõúûü]
SFX k   0    sként        [iuáéíóõúûü]
SFX k   0    sig          [iuáéíóõúûü]
SFX k   0    shoz         [iuáéíóõúûü]
SFX k   0    sból         [iuáéíóõúûü]
SFX k   0    sban         [iuáéíóõúûü]
SFX k   0    sba          [iuáéíóõúûü]
SFX k   0    sat          [iuáéíóõúûü]
SFX k   0    san          [iuáéíóõúûü]
SFX k   0    sakért       [iuáéíóõúûü]
SFX k   0    sakul        [iuáéíóõúûü]
SFX k   0    saktól       [iuáéíóõúûü]
SFX k   0    sakról       [iuáéíóõúûü]
SFX k   0    sakra        [iuáéíóõúûü]
SFX k   0    sakon        [iuáéíóõúûü]
SFX k   0    saknál       [iuáéíóõúûü]
SFX k   0    saknak       [iuáéíóõúûü]
SFX k   0    sakká        [iuáéíóõúûü]
SFX k   0    sakkal       [iuáéíóõúûü]
SFX k   0    sakig        [iuáéíóõúûü]
SFX k   0    sakhoz       [iuáéíóõúûü]
SFX k   0    sakból       [iuáéíóõúûü]
SFX k   0    sakban       [iuáéíóõúûü]
SFX k   0    sakba        [iuáéíóõúûü]
SFX k   0    sakat        [iuáéíóõúûü]
SFX k   0    sak          [iuáéíóõúûü]
SFX k   0    sabból       [iuáéíóõúûü]
SFX k   0    sabbért      [iuáéíóõúûü]
SFX k   0    sabbá        [iuáéíóõúûü]
SFX k   0    sabbtól      [iuáéíóõúûü]
SFX k   0    sabbról      [iuáéíóõúûü]
SFX k   0    sabbra       [iuáéíóõúûü]
SFX k   0    sabbon       [iuáéíóõúûü]
SFX k   0    sabbnál      [iuáéíóõúûü]
SFX k   0    sabbnak      [iuáéíóõúûü]
SFX k   0    sabbként     [iuáéíóõúûü]
SFX k   0    sabbig       [iuáéíóõúûü]
SFX k   0    sabbhoz      [iuáéíóõúûü]
SFX k   0    sabbat       [iuáéíóõúûü]
SFX k   0    sabban       [iuáéíóõúûü]
SFX k   0    sabbal       [iuáéíóõúûü]
SFX k   0    sabbakért    [iuáéíóõúûü]
SFX k   0    sabbakul     [iuáéíóõúûü]
SFX k   0    sabbaktól    [iuáéíóõúûü]
SFX k   0    sabbakról    [iuáéíóõúûü]
SFX k   0    sabbakra     [iuáéíóõúûü]
SFX k   0    sabbakon     [iuáéíóõúûü]
SFX k   0    sabbaknál    [iuáéíóõúûü]
SFX k   0    sabbaknak    [iuáéíóõúûü]
SFX k   0    sabbakká     [iuáéíóõúûü]
SFX k   0    sabbakkal    [iuáéíóõúûü]
SFX k   0    sabbakig     [iuáéíóõúûü]
SFX k   0    sabbakhoz    [iuáéíóõúûü]
SFX k   0    sabbakból    [iuáéíóõúûü]
SFX k   0    sabbakban    [iuáéíóõúûü]
SFX k   0    sabbakba     [iuáéíóõúûü]
SFX k   0    sabbakat     [iuáéíóõúûü]
SFX k   0    sabbak       [iuáéíóõúûü]
SFX k   0    sabba        [iuáéíóõúûü]
SFX k   0    sabb         [iuáéíóõúûü]
SFX k   0    s            [iuáéíóõúûü]
SFX k   0    osért        [^aeiouáéíóõöúûü]
SFX k   0    osul         [^aeiouáéíóõöúûü]
SFX k   0    ostól        [^aeiouáéíóõöúûü]
SFX k   0    ossá         [^aeiouáéíóõöúûü]
SFX k   0    ossal        [^aeiouáéíóõöúûü]
SFX k   0    osról        [^aeiouáéíóõöúûü]
SFX k   0    osra         [^aeiouáéíóõöúûü]
SFX k   0    osnál        [^aeiouáéíóõöúûü]
SFX k   0    osnak        [^aeiouáéíóõöúûü]
SFX k   0    osként       [^aeiouáéíóõöúûü]
SFX k   0    osig         [^aeiouáéíóõöúûü]
SFX k   0    oshoz        [^aeiouáéíóõöúûü]
SFX k   0    osból        [^aeiouáéíóõöúûü]
SFX k   0    osban        [^aeiouáéíóõöúûü]
SFX k   0    osba         [^aeiouáéíóõöúûü]
SFX k   0    osat         [^aeiouáéíóõöúûü]
SFX k   0    osan         [^aeiouáéíóõöúûü]
SFX k   0    osakért      [^aeiouáéíóõöúûü]
SFX k   0    osakul       [^aeiouáéíóõöúûü]
SFX k   0    osaktól      [^aeiouáéíóõöúûü]
SFX k   0    osakról      [^aeiouáéíóõöúûü]
SFX k   0    osakra       [^aeiouáéíóõöúûü]
SFX k   0    osaknál      [^aeiouáéíóõöúûü]
SFX k   0    osaknak      [^aeiouáéíóõöúûü]
SFX k   0    osakká       [^aeiouáéíóõöúûü]
SFX k   0    osakkal      [^aeiouáéíóõöúûü]
SFX k   0    osakig       [^aeiouáéíóõöúûü]
SFX k   0    osakhoz      [^aeiouáéíóõöúûü]
SFX k   0    osakból      [^aeiouáéíóõöúûü]
SFX k   0    osakban      [^aeiouáéíóõöúûü]
SFX k   0    osakba       [^aeiouáéíóõöúûü]
SFX k   0    osakat       [^aeiouáéíóõöúûü]
SFX k   0    osak         [^aeiouáéíóõöúûü]
SFX k   0    osabból      [^aeiouáéíóõöúûü]
SFX k   0    osabbért     [^aeiouáéíóõöúûü]
SFX k   0    osabbá       [^aeiouáéíóõöúûü]
SFX k   0    osabbtól     [^aeiouáéíóõöúûü]
SFX k   0    osabbról     [^aeiouáéíóõöúûü]
SFX k   0    osabbra      [^aeiouáéíóõöúûü]
SFX k   0    osabbon      [^aeiouáéíóõöúûü]
SFX k   0    osabbnál     [^aeiouáéíóõöúûü]
SFX k   0    osabbnak     [^aeiouáéíóõöúûü]
SFX k   0    osabbként    [^aeiouáéíóõöúûü]
SFX k   0    osabbig      [^aeiouáéíóõöúûü]
SFX k   0    osabbhoz     [^aeiouáéíóõöúûü]
SFX k   0    osabbat      [^aeiouáéíóõöúûü]
SFX k   0    osabban      [^aeiouáéíóõöúûü]
SFX k   0    osabbal      [^aeiouáéíóõöúûü]
SFX k   0    osabbakért   [^aeiouáéíóõöúûü]
SFX k   0    osabbakul    [^aeiouáéíóõöúûü]
SFX k   0    osabbaktól   [^aeiouáéíóõöúûü]
SFX k   0    osabbakról   [^aeiouáéíóõöúûü]
SFX k   0    osabbakra    [^aeiouáéíóõöúûü]
SFX k   0    osabbaknál   [^aeiouáéíóõöúûü]
SFX k   0    osabbaknak   [^aeiouáéíóõöúûü]
SFX k   0    osabbakig    [^aeiouáéíóõöúûü]
SFX k   0    osabbakhoz   [^aeiouáéíóõöúûü]
SFX k   0    osabbakból   [^aeiouáéíóõöúûü]
SFX k   0    osabbakban   [^aeiouáéíóõöúûü]
SFX k   0    osabbakba    [^aeiouáéíóõöúûü]
SFX k   0    osabbakat    [^aeiouáéíóõöúûü]
SFX k   0    osabbak      [^aeiouáéíóõöúûü]
SFX k   0    osabba       [^aeiouáéíóõöúûü]
SFX k   0    osabb        [^aeiouáéíóõöúûü]
SFX k   0    os           [^aeiouáéíóõöúûü]
SFX k   0    nyiért       [^n]y
SFX k   0    nyiért       [^aoy]
SFX k   0    nyiul        [^n]y
SFX k   0    nyiul        [^aoy]
SFX k   0    nyitól       [^n]y
SFX k   0    nyitól       [^aoy]
SFX k   0    nyit         [^n]y
SFX k   0    nyit         [^aoy]
SFX k   0    nyit         [^ao]
SFX k   0    nyiról       [^n]y
SFX k   0    nyiról       [^aoy]
SFX k   0    nyira        [^n]y
SFX k   0    nyira        [^aoy]
SFX k   0    nyinál       [^n]y
SFX k   0    nyinál       [^aoy]
SFX k   0    nyinak       [^n]y
SFX k   0    nyinak       [^aoy]
SFX k   0    nyiig        [^n]y
SFX k   0    nyiig        [^aoy]
SFX k   0    nyihoz       [^n]y
SFX k   0    nyihoz       [^aoy]
SFX k   0    nyiból       [^n]y
SFX k   0    nyiból       [^aoy]
SFX k   0    nyiban       [^n]y
SFX k   0    nyiban       [^aoy]
SFX k   0    nyiba        [^n]y
SFX k   0    nyiba        [^aoy]
SFX k   0    nyi          [^n]y
SFX k   0    nyi          [^aoy]
SFX k   0    nyi          [^ao]
SFX k   0    lag          i
SFX k   0    júért        [iuáéíóõúûü]
SFX k   0    júvá         [iuáéíóõúûü]
SFX k   0    júvá         [iuáéíóõúûü]
SFX k   0    júval        [iuáéíóõúûü]
SFX k   0    júval        [iuáéíóõúûü]
SFX k   0    júul         [iuáéíóõúûü]
SFX k   0    jútól        [iuáéíóõúûü]
SFX k   0    júról        [iuáéíóõúûü]
SFX k   0    júra         [iuáéíóõúûü]
SFX k   0    júon         [iuáéíóõúûü]
SFX k   0    júnál        [iuáéíóõúûü]
SFX k   0    júnak        [iuáéíóõúûü]
SFX k   0    júként       [iuáéíóõúûü]
SFX k   0    júig         [iuáéíóõúûü]
SFX k   0    júhoz        [iuáéíóõúûü]
SFX k   0    júból        [iuáéíóõúûü]
SFX k   0    júban        [iuáéíóõúûü]
SFX k   0    júba         [iuáéíóõúûü]
SFX k   0    júat         [iuáéíóõúûü]
SFX k   0    júakért      [iuáéíóõúûü]
SFX k   0    júakul       [iuáéíóõúûü]
SFX k   0    júaktól      [iuáéíóõúûü]
SFX k   0    júakról      [iuáéíóõúûü]
SFX k   0    júakra       [iuáéíóõúûü]
SFX k   0    júakon       [iuáéíóõúûü]
SFX k   0    júaknál      [iuáéíóõúûü]
SFX k   0    júaknak      [iuáéíóõúûü]
SFX k   0    júakká       [iuáéíóõúûü]
SFX k   0    júakkal      [iuáéíóõúûü]
SFX k   0    júakig       [iuáéíóõúûü]
SFX k   0    júakhoz      [iuáéíóõúûü]
SFX k   0    júakból      [iuáéíóõúûü]
SFX k   0    júakban      [iuáéíóõúûü]
SFX k   0    júakba       [iuáéíóõúûü]
SFX k   0    júakat       [iuáéíóõúûü]
SFX k   0    júak         [iuáéíóõúûü]
SFX k   0    jú           [iuáéíóõúûü]
SFX k   0    iéért        [^aiouáéíóõöúûü]
SFX k   0    iévá         [^aiouáéíóõöúûü]
SFX k   0    iéval        [^aiouáéíóõöúûü]
SFX k   0    iéul         [^aiouáéíóõöúûü]
SFX k   0    iétól        [^aiouáéíóõöúûü]
SFX k   0    iét          [^aiouáéíóõöúûü]
SFX k   0    iéról        [^aiouáéíóõöúûü]
SFX k   0    iért         [^aiouáéíóõöúûü]
SFX k   0    iéra         [^aiouáéíóõöúûü]
SFX k   0    iénál        [^aiouáéíóõöúûü]
SFX k   0    iénak        [^aiouáéíóõöúûü]
SFX k   0    ién          [^aiouáéíóõöúûü]
SFX k   0    iéig         [^aiouáéíóõöúûü]
SFX k   0    iéhoz        [^aiouáéíóõöúûü]
SFX k   0    iéból        [^aiouáéíóõöúûü]
SFX k   0    iéban        [^aiouáéíóõöúûü]
SFX k   0    iéba         [^aiouáéíóõöúûü]
SFX k   0    ié           [^aiouáéíóõöúûü]
SFX k   0    ivá          [^aiouáéíóõöúûü]
SFX k   0    ival         [^aiouáéíóõöúûü]
SFX k   0    iul          [^aiouáéíóõöúûü]
SFX k   0    itól         [^aiouáéíóõöúûü]
SFX k   0    it           [^aiouáéíóõöúûü]
SFX k   0    iról         [^aiouáéíóõöúûü]
SFX k   0    ira          [^aiouáéíóõöúûü]
SFX k   0    inál         [^aiouáéíóõöúûü]
SFX k   0    inak         [^aiouáéíóõöúûü]
SFX k   0    in           [^aiouáéíóõöúûü]
SFX k   0    ilag         [^i]
SFX k   0    iként        [^aiouáéíóõöúûü]
SFX k   0    ikor         [^aiouáéíóõöúûü]
SFX k   0    iig          [^aiouáéíóõöúûü]
SFX k   0    ihoz         [^aiouáéíóõöúûü]
SFX k   0    iból         [^aiouáéíóõöúûü]
SFX k   0    iban         [^aiouáéíóõöúûü]
SFX k   0    iba          [^aiouáéíóõöúûü]
SFX k   0    i            [^i]
SFX k   0    i            [^aiouáéíóõöúûü]
SFX k   0    alan         tt

SFX e Y 243
SFX e   ztik szük         sztik
SFX e   ztik szük         sztik
SFX e   ztik szétek       sztik
SFX e   ztik szétek       sztik
SFX e   ztik szék         sztik
SFX e   ztik szék         sztik
SFX e   zt   szük         szt
SFX e   zt   szétek       szt
SFX e   zt   szék         szt
SFX e   zt   szem         szt
SFX e   zt   szelek       szt
SFX e   zt   szed         szt
SFX e   zt   sze          szt
SFX e   zik  szük         szik
SFX e   zik  szük         szik
SFX e   zik  szétek       szik
SFX e   zik  szék         szik
SFX e   zik  szék         szik
SFX e   zik  szelek       szik
SFX e   zik  szed         szik
SFX e   zik  sze          szik
SFX e   zik  dzük         dzik
SFX e   zik  dzük         dzik
SFX e   zik  dzétek       dzik
SFX e   zik  dzék         dzik
SFX e   zik  dzék         dzik
SFX e   zik  dzlek        dzik
SFX e   zik  dze          dzik
SFX e   zik  dzd          dzik
SFX e   z    szék         sz
SFX e   z    dzék         dz
SFX e   tik  ssük         [aeiosuöü]tik
SFX e   tik  ssétek       [aeiosuöü]tik
SFX e   tik  ssék         [aeiosuöü]tik
SFX e   t    ssük         [aeiosuöü]t
SFX e   t    ssétek       [aeiosuöü]t
SFX e   t    ssék         [aeiosuöü]t
SFX e   t    ssem         [aeiosuöü]t
SFX e   t    sselek       [aeiosuöü]t
SFX e   t    ssed         [aeiosuöü]t
SFX e   t    sse          [aeiosuöü]t
SFX e   t    sd           [aeiosuöü]t
SFX e   t    d            szt
SFX e   ik   zük          [^ds]zik
SFX e   ik   zük          [^ds]zik
SFX e   ik   zétek        [^ds]zik
SFX e   ik   zétek        [^ds]zik
SFX e   ik   zék          [^ds]zik
SFX e   ik   zék          [^ds]zik
SFX e   ik   zelek        [^s]zik
SFX e   ik   zelek        [^ds]zik
SFX e   ik   zed          [^s]zik
SFX e   ik   zed          [^ds]zik
SFX e   ik   ze           [^ds]zik
SFX e   ik   tük          szik
SFX e   ik   tük          [^dlrz]ik
SFX e   ik   tük          [^bdgjkmrstyz][dlrz]ik
SFX e   ik   tétek        szik
SFX e   ik   tétek        [^dlrz]ik
SFX e   ik   tétek        [^bdgjkmrstyz][dlrz]ik
SFX e   ik   ték          szik
SFX e   ik   ték          [^dlrz]ik
SFX e   ik   ték          [^bdgjkmrstyz][dlrz]ik
SFX e   ik   telek        szik
SFX e   ik   telek        [^dlrz]ik
SFX e   ik   telek        [^bdgjkmrstyz][dlrz]ik
SFX e   ik   ted          szik
SFX e   ik   ted          [^dlrz]ik
SFX e   ik   ted          [^bdgjkmrstyz][dlrz]ik
SFX e   ik   te           szik
SFX e   ik   te           [^dlrz]ik
SFX e   ik   te           [^bdgjkmrstyz][dlrz]ik
SFX e   ik   sük          sik
SFX e   ik   sük          sik
SFX e   ik   sük          [^aeiosuzöü]tik
SFX e   ik   sétek        sik
SFX e   ik   sétek        sik
SFX e   ik   sétek        [^aeiosuzöü]tik
SFX e   ik   sék          sik
SFX e   ik   sék          sik
SFX e   ik   sék          [^aeiosuzöü]tik
SFX e   ik   selek        sik
SFX e   ik   sed          sik
SFX e   ik   se           sik
SFX e   ik   ném          szik
SFX e   ik   ném          [^dlrz]ik
SFX e   ik   ném          [^bdgjkmrstyz][dlrz]ik
SFX e   ik   nélek        szik
SFX e   ik   nélek        [^dlrz]ik
SFX e   ik   nélek        [^bdgjkmrstyz][dlrz]ik
SFX e   ik   néd          szik
SFX e   ik   néd          [^dlrz]ik
SFX e   ik   néd          [^bdgjkmrstyz][dlrz]ik
SFX e   ik   né           szik
SFX e   ik   né           [^dlrz]ik
SFX e   ik   né           [^bdgjkmrstyz][dlrz]ik
SFX e   ik   lek          szik
SFX e   ik   lek          [^dlrz]ik
SFX e   ik   lek          [^bdgjkmrstyz][dlrz]ik
SFX e   ik   jük          [^dglrstz]ik
SFX e   ik   jük          [^dglrstz]ik
SFX e   ik   jük          [^bdgjkmrstyz][dlr]ik
SFX e   ik   jük          [^bdgjkmrstyz][dlr]ik
SFX e   ik   jétek        [^dglrstz]ik
SFX e   ik   jétek        [^dglrstz]ik
SFX e   ik   jétek        [^bdgjkmrstyz][dlr]ik
SFX e   ik   jétek        [^bdgjkmrstyz][dlr]ik
SFX e   ik   jék          [^dglrstz]ik
SFX e   ik   jék          [^dglrstz]ik
SFX e   ik   jék          [^bdgjkmrstyz][dlr]ik
SFX e   ik   jék          [^bdgjkmrstyz][dlr]ik
SFX e   ik   jelek        [^dglrstz]ik
SFX e   ik   jelek        [^bdgjkmrstyz][dlr]ik
SFX e   ik   jed          [^dglrstz]ik
SFX e   ik   jed          [^bdgjkmrstyz][dlr]ik
SFX e   ik   je           [^dglrstz]ik
SFX e   ik   je           [^bdgjkmrstyz][dlr]ik
SFX e   ik   i            ik
SFX e   ik   ettük        s[dl]ik
SFX e   ik   ettük        [bdgj-nrtyz][dglrz]ik
SFX e   ik   ettétek      s[dl]ik
SFX e   ik   ettétek      [bdgj-nrtyz][dglrz]ik
SFX e   ik   ették        s[dl]ik
SFX e   ik   ették        [bdgj-nrtyz][dglrz]ik
SFX e   ik   ettelek      s[dl]ik
SFX e   ik   ettelek      [bdgj-nrtyz][dglrz]ik
SFX e   ik   etted        s[dl]ik
SFX e   ik   etted        [bdgj-nrtyz][dglrz]ik
SFX e   ik   ette         s[dl]ik
SFX e   ik   ette         [bdgj-nrtyz][dglrz]ik
SFX e   ik   eném         s[dl]ik
SFX e   ik   eném         [bdgj-nrtyz][dglrz]ik
SFX e   ik   enélek       s[dl]ik
SFX e   ik   enélek       [bdgj-nrtyz][dglrz]ik
SFX e   ik   enéd         s[dl]ik
SFX e   ik   enéd         [bdgj-nrtyz][dglrz]ik
SFX e   ik   ené          s[dl]ik
SFX e   ik   ené          [bdgj-nrtyz][dglrz]ik
SFX e   ik   elek         s[dl]ik
SFX e   ik   elek         [bdgj-nrtyz][dglrz]ik
SFX e   ik   ed           ik
SFX e   ik   d            szik
SFX e   ik   d            [^dglrstz]ik
SFX e   ik   d            [^bdgjkmrstyz][dlrz]ik
SFX e   0    zük          z
SFX e   0    zük          z
SFX e   0    zétek        [^ds]z
SFX e   0    zék          [^ds]z
SFX e   0    zem          z
SFX e   0    zelek        z
SFX e   0    zed          z
SFX e   0    ze           z
SFX e   0    tük          [^tóõúû]
SFX e   0    tük          [^ijlnrsuzáéíóöûü]t
SFX e   0    tétek        [^kt]
SFX e   0    tétek        [^ijlnrsuzáéíóöûü]t
SFX e   0    ték          [^kt]
SFX e   0    ték          [^ijlnrsuzáéíóöûü]t
SFX e   0    telek        [^tóõúû]
SFX e   0    telek        [^ijlnrsuzáéíóöûü]t
SFX e   0    ted          [^kt]
SFX e   0    ted          [^ijlnrsuzáéíóöûü]t
SFX e   0    te           [^kt]
SFX e   0    te           [^ijlnrsuzáéíóöûü]t
SFX e   0    sük          s
SFX e   0    sük          s
SFX e   0    sük          [^aeiosuzöü]t
SFX e   0    sétek        s
SFX e   0    sétek        [^aeiosuzöü]t
SFX e   0    sék          s
SFX e   0    sék          [^aeiosuzöü]t
SFX e   0    sem          s
SFX e   0    sem          [^aeiosuzöü]t
SFX e   0    selek        s
SFX e   0    selek        [^aeiosuzöü]t
SFX e   0    sed          s
SFX e   0    sed          [^aeiosuzöü]t
SFX e   0    se           s
SFX e   0    se           [^aeiosuzöü]t
SFX e   0    sd           [^aeiosuzöü]t
SFX e   0    ném          [aeiouöü]t
SFX e   0    ném          [^kt]
SFX e   0    nélek        [aeiouöü]t
SFX e   0    nélek        [^kt]
SFX e   0    nék          [aeiouöü]t
SFX e   0    nék          [^kt]
SFX e   0    néd          [aeiouöü]t
SFX e   0    néd          [^kt]
SFX e   0    né           [aeiouöü]t
SFX e   0    né           [^kt]
SFX e   0    lek          [^l]l
SFX e   0    lek          [^kl]
SFX e   0    jük          [^ksz]
SFX e   0    jük          [^kstz]
SFX e   0    jétek        [^kstz]
SFX e   0    jék          [^kstz]
SFX e   0    jem          [^kstz]
SFX e   0    jelek        [^kstz]
SFX e   0    jed          [^kstz]
SFX e   0    je           [^kstz]
SFX e   0    itek         [^k]
SFX e   0    ik           [^k]
SFX e   0    i            [^k]
SFX e   0    ettük        [lnrz]d
SFX e   0    ettük        [ln]l
SFX e   0    ettük        [ijlnrsuzáéíóöûü]t
SFX e   0    ettétek      rr
SFX e   0    ettétek      [lnrz]d
SFX e   0    ettétek      [ln]l
SFX e   0    ettétek      [ijlnrsuzáéíóöûü]t
SFX e   0    ettétek      [gn]g
SFX e   0    ették        [lnrz]d
SFX e   0    ették        [ln]l
SFX e   0    ették        [ijlnrsuzáéíóöûü]t
SFX e   0    etted        [lnrz]d
SFX e   0    etted        [ln]l
SFX e   0    etted        [ijlnrsuzáéíóöûü]t
SFX e   0    ette         [lnrz]d
SFX e   0    ette         [ln]l
SFX e   0    ette         [ijlnrsuzáéíóöûü]t
SFX e   0    eném         [lnrz]d
SFX e   0    eném         [ln]l
SFX e   0    eném         [jlnrszáéíû]t
SFX e   0    enélek       [lnrz]d
SFX e   0    enélek       [ln]l
SFX e   0    enélek       [jlnrszáéíû]t
SFX e   0    enék         [lnrz]d
SFX e   0    enék         [ln]l
SFX e   0    enék         [jlnrszáéíû]t
SFX e   0    enéd         [lnrz]d
SFX e   0    enéd         [ln]l
SFX e   0    enéd         [jlnrszáéíû]t
SFX e   0    ené          [lnrz]d
SFX e   0    ené          [ln]l
SFX e   0    ené          [jlnrszáéíû]t
SFX e   0    em           [^k]
SFX e   0    elek         rr
SFX e   0    elek         [lnrz]d
SFX e   0    elek         [jlnrszáéíû]t
SFX e   0    elek         [gn]g
SFX e   0    ed           [^k]
SFX e   0    d            [^dkt]
SFX e   0    d            [^d]d

SFX d Y 97
SFX d   ör   rünk         ör
SFX d   ör   röm          ör
SFX d   ör   rök          ör
SFX d   ör   röd          ör
SFX d   ör   ritek        ör
SFX d   ör   rik          ör
SFX d   ör   ri           ör
SFX d   ör   resz         ör
SFX d   öl   lünk         öl
SFX d   öl   löm          öl
SFX d   öl   lök          öl
SFX d   öl   löd          öl
SFX d   öl   litek        öl
SFX d   öl   lik          öl
SFX d   öl   li           öl
SFX d   öl   lesz         öl
SFX d   ög   günk         ög
SFX d   ög   gött         ög
SFX d   ög   göm          ög
SFX d   ög   göl          ög
SFX d   ög   gök          ög
SFX d   ög   göd          ög
SFX d   ög   gitek        ög
SFX d   ög   gik          ög
SFX d   ög   gesz         ög
SFX d   oz   zunk         oz
SFX d   oz   zott         oz
SFX d   oz   zom          oz
SFX d   oz   zol          oz
SFX d   oz   zok          oz
SFX d   oz   zok          oz
SFX d   oz   zod          oz
SFX d   or   runk         or
SFX d   or   rom          or
SFX d   or   rok          or
SFX d   or   rod          or
SFX d   or   rasz         or
SFX d   ol   lunk         ol
SFX d   ol   lom          ol
SFX d   ol   lok          ol
SFX d   ol   lod          ol
SFX d   ol   lasz         ol
SFX d   og   gunk         og
SFX d   og   gott         og
SFX d   og   gom          og
SFX d   og   gol          og
SFX d   og   gok          og
SFX d   og   god          og
SFX d   iz   zünk         iz
SFX d   iz   zött         iz
SFX d   iz   zöm          iz
SFX d   iz   zöl          iz
SFX d   iz   zök          iz
SFX d   iz   zöd          iz
SFX d   iz   zitek        iz
SFX d   iz   zik          iz
SFX d   iz   zi           iz
SFX d   ez   zünk         ez
SFX d   ez   zitek        ez
SFX d   ez   zik          ez
SFX d   ez   zi           ez
SFX d   ez   zett         ez
SFX d   ez   zem          ez
SFX d   ez   zel          ez
SFX d   ez   zek          ez
SFX d   ez   zed          ez
SFX d   er   rünk         er
SFX d   er   ritek        er
SFX d   er   rik          er
SFX d   er   ri           er
SFX d   er   rem          er
SFX d   er   rek          er
SFX d   er   red          er
SFX d   em   münk         em
SFX d   em   mitek        em
SFX d   em   mik          em
SFX d   em   mi           em
SFX d   em   mett         em
SFX d   em   mem          em
SFX d   em   mel          em
SFX d   em   mek          em
SFX d   em   med          em
SFX d   el   lünk         el
SFX d   el   litek        el
SFX d   el   lik          el
SFX d   el   li           el
SFX d   el   lem          el
SFX d   el   lek          el
SFX d   el   led          el
SFX d   eg   günk         eg
SFX d   eg   gitek        eg
SFX d   eg   gik          eg
SFX d   eg   gi           eg
SFX d   eg   gett         eg
SFX d   eg   gem          eg
SFX d   eg   gek          eg
SFX d   eg   ged          eg

SFX c Y 105
SFX c   z    szerûül      [^s]sz
SFX c   z    szerûért     [^s]sz
SFX c   z    szerûtõl     [^s]sz
SFX c   z    szerût       [^s]sz
SFX c   z    szerûrõl     [^s]sz
SFX c   z    szerûre      [^s]sz
SFX c   z    szerûnél     [^s]sz
SFX c   z    szerûnek     [^s]sz
SFX c   z    szerûig      [^s]sz
SFX c   z    szerûhöz     [^s]sz
SFX c   z    szerûen      [^s]sz
SFX c   z    szerûekül    [^s]sz
SFX c   z    szerûekért   [^s]sz
SFX c   z    szerûektõl   [^s]sz
SFX c   z    szerûekrõl   [^s]sz
SFX c   z    szerûekre    [^s]sz
SFX c   z    szerûeknél   [^s]sz
SFX c   z    szerûeknek   [^s]sz
SFX c   z    szerûekké    [^s]sz
SFX c   z    szerûekkel   [^s]sz
SFX c   z    szerûekig    [^s]sz
SFX c   z    szerûekhez   [^s]sz
SFX c   z    szerûeket    [^s]sz
SFX c   z    szerûeken    [^s]sz
SFX c   z    szerûekbõl   [^s]sz
SFX c   z    szerûekben   [^s]sz
SFX c   z    szerûekbe    [^s]sz
SFX c   z    szerûek      [^s]sz
SFX c   z    szerûbõl     [^s]sz
SFX c   z    szerûben     [^s]sz
SFX c   z    szerûbe      [^s]sz
SFX c   z    szerûbbet    [^s]sz
SFX c   z    szerûbbek    [^s]sz
SFX c   z    szerûbb      [^s]sz
SFX c   z    szerû        [^s]sz
SFX c   0    szerûül      [^z]
SFX c   0    szerûül      [^s]z
SFX c   0    szerûért     [^z]
SFX c   0    szerûért     [^s]z
SFX c   0    szerûtõl     [^z]
SFX c   0    szerûtõl     [^s]z
SFX c   0    szerût       [^z]
SFX c   0    szerût       [^s]z
SFX c   0    szerûrõl     [^z]
SFX c   0    szerûrõl     [^s]z
SFX c   0    szerûre      [^z]
SFX c   0    szerûre      [^s]z
SFX c   0    szerûnél     [^z]
SFX c   0    szerûnél     [^s]z
SFX c   0    szerûnek     [^z]
SFX c   0    szerûnek     [^s]z
SFX c   0    szerûig      [^z]
SFX c   0    szerûig      [^s]z
SFX c   0    szerûhöz     [^z]
SFX c   0    szerûhöz     [^s]z
SFX c   0    szerûen      [^z]
SFX c   0    szerûen      [^s]z
SFX c   0    szerûekül    [^z]
SFX c   0    szerûekül    [^s]z
SFX c   0    szerûekért   [^z]
SFX c   0    szerûekért   [^s]z
SFX c   0    szerûektõl   [^z]
SFX c   0    szerûektõl   [^s]z
SFX c   0    szerûekrõl   [^z]
SFX c   0    szerûekrõl   [^s]z
SFX c   0    szerûekre    [^z]
SFX c   0    szerûekre    [^s]z
SFX c   0    szerûeknél   [^z]
SFX c   0    szerûeknél   [^s]z
SFX c   0    szerûeknek   [^z]
SFX c   0    szerûeknek   [^s]z
SFX c   0    szerûekké    [^z]
SFX c   0    szerûekké    [^s]z
SFX c   0    szerûekkel   [^z]
SFX c   0    szerûekkel   [^s]z
SFX c   0    szerûekig    [^z]
SFX c   0    szerûekig    [^s]z
SFX c   0    szerûekhez   [^z]
SFX c   0    szerûekhez   [^s]z
SFX c   0    szerûeket    [^z]
SFX c   0    szerûeket    [^s]z
SFX c   0    szerûeken    [^z]
SFX c   0    szerûeken    [^s]z
SFX c   0    szerûekbõl   [^z]
SFX c   0    szerûekbõl   [^s]z
SFX c   0    szerûekben   [^z]
SFX c   0    szerûekben   [^s]z
SFX c   0    szerûekbe    [^z]
SFX c   0    szerûekbe    [^s]z
SFX c   0    szerûek      [^z]
SFX c   0    szerûek      [^s]z
SFX c   0    szerûbõl     [^z]
SFX c   0    szerûbõl     [^s]z
SFX c   0    szerûben     [^z]
SFX c   0    szerûben     [^s]z
SFX c   0    szerûbe      [^z]
SFX c   0    szerûbe      [^s]z
SFX c   0    szerûbbet    [^z]
SFX c   0    szerûbbet    [^s]z
SFX c   0    szerûbbek    [^z]
SFX c   0    szerûbbek    [^s]z
SFX c   0    szerûbb      [^z]
SFX c   0    szerûbb      [^s]z
SFX c   0    szerû        [^z]
SFX c   0    szerû        [^s]z

SFX W Y 208
SFX W   ö    õül          ö
SFX W   ö    õéül         ö
SFX W   ö    õéért        ö
SFX W   ö    õévé         ö
SFX W   ö    õével        ö
SFX W   ö    õétõl        ö
SFX W   ö    õét          ö
SFX W   ö    õérõl        ö
SFX W   ö    õért         ö
SFX W   ö    õére         ö
SFX W   ö    õénél        ö
SFX W   ö    õének        ö
SFX W   ö    õén          ö
SFX W   ö    õéig         ö
SFX W   ö    õéhez        ö
SFX W   ö    õébõl        ö
SFX W   ö    õében        ö
SFX W   ö    õébe         ö
SFX W   ö    õé           ö
SFX W   ö    õvé          ö
SFX W   ö    õvel         ö
SFX W   ö    õtõl         ö
SFX W   ö    õször        ö
SFX W   ö    õrõl         ö
SFX W   ö    õre          ö
SFX W   ö    õnél         ö
SFX W   ö    õnek         ö
SFX W   ö    õn           ö
SFX W   ö    õképpen      ö
SFX W   ö    õképp        ö
SFX W   ö    õként        ö
SFX W   ö    õkor         ö
SFX W   ö    õig          ö
SFX W   ö    õhöz         ö
SFX W   ö    õbõl         ö
SFX W   ö    õben         ö
SFX W   ö    õbe          ö
SFX W   zs   dzsé         dzs
SFX W   zs   dzsel        dzs
SFX W   z    ször         [^s]sz
SFX W   z    szé          [^s]sz
SFX W   z    szel         [^s]sz
SFX W   y    tyé          [^t]ty
SFX W   y    tyel         [^t]ty
SFX W   y    nyé          [^n]ny
SFX W   y    nyel         [^n]ny
SFX W   y    lyé          [^l]ly
SFX W   y    lyel         [^l]ly
SFX W   y    gyé          [^g]gy
SFX W   y    gyel         [^g]gy
SFX W   s    zsé          [^d]zs
SFX W   s    zsel         [^d]zs
SFX W   s    csé          [^c]cs
SFX W   s    csel         [^c]cs
SFX W   k    képpen       kk
SFX W   k    képp         kk
SFX W   k    ként         kk
SFX W   k    kor          kk
SFX W   e    évé          e
SFX W   e    ével         e
SFX W   0    ön           [^aeiuáéíóõúûü]
SFX W   0    õl           tt
SFX W   0    õl           rr
SFX W   0    õl           bb
SFX W   0    éül          [^ö]
SFX W   0    éért         [^ö]
SFX W   0    évé          [^ö]
SFX W   0    ével         [^ö]
SFX W   0    étõl         [^ö]
SFX W   0    ét           [^ö]
SFX W   0    érõl         [^ö]
SFX W   0    ért          [^ö]
SFX W   0    ére          [^ö]
SFX W   0    énél         [^ö]
SFX W   0    ének         [^ö]
SFX W   0    én           [^ö]
SFX W   0    él           nn
SFX W   0    éig          [^ö]
SFX W   0    éhez         [^ö]
SFX W   0    ébõl         [^ö]
SFX W   0    ében         [^ö]
SFX W   0    ébe          [^ö]
SFX W   0    é            tty
SFX W   0    é            tt
SFX W   0    é            ssz
SFX W   0    é            ss
SFX W   0    é            rr
SFX W   0    é            pp
SFX W   0    é            nny
SFX W   0    é            nn
SFX W   0    é            mm
SFX W   0    é            lly
SFX W   0    é            ll
SFX W   0    é            kk
SFX W   0    é            jj
SFX W   0    é            ggy
SFX W   0    é            gg
SFX W   0    é            ff
SFX W   0    é            dd
SFX W   0    é            ccs
SFX W   0    é            cc
SFX W   0    é            bb
SFX W   0    é            [^ö]
SFX W   0    zé           [^cst]z
SFX W   0    zel          [^cst]z
SFX W   0    vé           [iuváéíóõúûü]
SFX W   0    vé           [euéü]h
SFX W   0    vé           [^glnt]y
SFX W   0    vel          [iuváéíóõúûü]
SFX W   0    vel          [euéü]h
SFX W   0    vel          [^glnt]y
SFX W   0    tõl          [^t]t
SFX W   0    tõl          [^aeotö]
SFX W   0    té           th
SFX W   0    té           [^t]t
SFX W   0    tel          th
SFX W   0    tel          [^t]t
SFX W   0    t            [ln]y
SFX W   0    t            [jlnréóõû]
SFX W   0    sé           [^cstz]s
SFX W   0    ször         [^zö]
SFX W   0    ször         [^s]z
SFX W   0    szé          x
SFX W   0    szel         x
SFX W   0    sel          [^cstz]s
SFX W   0    rõl          [^r]r
SFX W   0    rõl          [^aeorö]
SFX W   0    ré           [^r]r
SFX W   0    rel          [^r]r
SFX W   0    re           [^r]r
SFX W   0    re           [^aeorö]
SFX W   0    pé           [^p]p
SFX W   0    pel          [^p]p
SFX W   0    nél          [^n]n
SFX W   0    nél          [^aenoö]
SFX W   0    né           [^n]n
SFX W   0    nel          [^n]n
SFX W   0    nek          [^n]n
SFX W   0    nek          [^aenoö]
SFX W   0    n            [iuáéíóõúûü]
SFX W   0    mé           [^m]m
SFX W   0    mel          [^m]m
SFX W   0    lé           [^l]l
SFX W   0    lel          [^l]l
SFX W   0    képpen       [^kö]
SFX W   0    képpen       [^k]k
SFX W   0    képp         [^kö]
SFX W   0    képp         [^k]k
SFX W   0    ként         [^kö]
SFX W   0    ként         [^k]k
SFX W   0    ké           [^k]k
SFX W   0    kor          [^kö]
SFX W   0    kor          [^k]k
SFX W   0    kel          [^k]k
SFX W   0    jé           [^j]j
SFX W   0    jel          [^j]j
SFX W   0    ig           [^ö]
SFX W   0    höz          [^ö]
SFX W   0    hé           [^egtuéü]h
SFX W   0    hel          [^egtuéü]h
SFX W   0    gé           gh
SFX W   0    gé           [^g]g
SFX W   0    gel          gh
SFX W   0    gel          [^g]g
SFX W   0    fé           [^f]f
SFX W   0    fel          [^f]f
SFX W   0    en           bb
SFX W   0    el           tty
SFX W   0    el           tt
SFX W   0    el           ssz
SFX W   0    el           ss
SFX W   0    el           rr
SFX W   0    el           pp
SFX W   0    el           nny
SFX W   0    el           nn
SFX W   0    el           mm
SFX W   0    el           lly
SFX W   0    el           ll
SFX W   0    el           kk
SFX W   0    el           jj
SFX W   0    el           ggy
SFX W   0    el           gg
SFX W   0    el           ff
SFX W   0    el           dd
SFX W   0    el           ccs
SFX W   0    el           cc
SFX W   0    el           bb
SFX W   0    ek           nn
SFX W   0    e            rr
SFX W   0    e            bb
SFX W   0    dé           [^d]d
SFX W   0    del          [^d]d
SFX W   0    cé           [ct]z
SFX W   0    cé           [^c]c
SFX W   0    csé          ts
SFX W   0    csé          ch
SFX W   0    csel         ts
SFX W   0    csel         ch
SFX W   0    cel          [ct]z
SFX W   0    cel          [^c]c
SFX W   0    bõl          [^b]b
SFX W   0    bõl          [^abeoö]
SFX W   0    bé           [^b]b
SFX W   0    ben          [^b]b
SFX W   0    ben          [^abeoö]
SFX W   0    bel          [^b]b
SFX W   0    be           [^b]b
SFX W   0    be           [^abeoö]

SFX V Y 202
SFX V   zs   dzsé         dzs
SFX V   zs   dzsel        dzs
SFX V   z    szé          [^s]sz
SFX V   z    szer         [^s]sz
SFX V   z    szel         [^s]sz
SFX V   y    tyé          [^t]ty
SFX V   y    tyel         [^t]ty
SFX V   y    nyé          [^n]ny
SFX V   y    nyel         [^n]ny
SFX V   y    lyé          [^l]ly
SFX V   y    lyel         [^l]ly
SFX V   y    gyé          [^g]gy
SFX V   y    gyel         [^g]gy
SFX V   s    zsé          [^d]zs
SFX V   s    zsel         [^d]zs
SFX V   s    csé          [^c]cs
SFX V   s    csel         [^c]cs
SFX V   k    képpen       kk
SFX V   k    képp         kk
SFX V   k    ként         kk
SFX V   k    kor          kk
SFX V   e    éül          e
SFX V   e    ééül         e
SFX V   e    ééért        e
SFX V   e    éévé         e
SFX V   e    éével        e
SFX V   e    éétõl        e
SFX V   e    éét          e
SFX V   e    éérõl        e
SFX V   e    éért         e
SFX V   e    éére         e
SFX V   e    éénél        e
SFX V   e    éének        e
SFX V   e    één          e
SFX V   e    ééig         e
SFX V   e    ééhez        e
SFX V   e    éébõl        e
SFX V   e    éében        e
SFX V   e    éébe         e
SFX V   e    éé           e
SFX V   e    évé          e
SFX V   e    ével         e
SFX V   e    étõl         e
SFX V   e    észer        e
SFX V   e    érõl         e
SFX V   e    ére          e
SFX V   e    énél         e
SFX V   e    ének         e
SFX V   e    én           e
SFX V   e    éig          e
SFX V   e    éhez         e
SFX V   e    ébõl         e
SFX V   e    ében         e
SFX V   e    ébe          e
SFX V   0    õl           tt
SFX V   0    õl           rr
SFX V   0    õl           bb
SFX V   0    éül          [^e]
SFX V   0    éért         [^e]
SFX V   0    évé          [^e]
SFX V   0    ével         [^e]
SFX V   0    étõl         [^e]
SFX V   0    ét           [^e]
SFX V   0    érõl         [^e]
SFX V   0    ért          [^e]
SFX V   0    ére          [^e]
SFX V   0    énél         [^e]
SFX V   0    ének         [^e]
SFX V   0    én           [^e]
SFX V   0    él           nn
SFX V   0    éig          [^e]
SFX V   0    éhez         [^e]
SFX V   0    ébõl         [^e]
SFX V   0    ében         [^e]
SFX V   0    ébe          [^e]
SFX V   0    é            tty
SFX V   0    é            tt
SFX V   0    é            ssz
SFX V   0    é            ss
SFX V   0    é            rr
SFX V   0    é            pp
SFX V   0    é            nny
SFX V   0    é            nn
SFX V   0    é            mm
SFX V   0    é            lly
SFX V   0    é            ll
SFX V   0    é            kk
SFX V   0    é            jj
SFX V   0    é            ggy
SFX V   0    é            gg
SFX V   0    é            ff
SFX V   0    é            dd
SFX V   0    é            ccs
SFX V   0    é            cc
SFX V   0    é            bb
SFX V   0    é            [^e]
SFX V   0    zé           [^cst]z
SFX V   0    zel          [^cst]z
SFX V   0    vé           [iuváéíóõúûü]
SFX V   0    vé           [euéü]h
SFX V   0    vé           [^glnt]y
SFX V   0    vel          [iuváéíóõúûü]
SFX V   0    vel          [euéü]h
SFX V   0    vel          [^glnt]y
SFX V   0    tõl          [^t]t
SFX V   0    tõl          [^aeotö]
SFX V   0    té           th
SFX V   0    té           [^t]t
SFX V   0    tel          th
SFX V   0    tel          [^t]t
SFX V   0    t            [ln]y
SFX V   0    t            [jlnréóõû]
SFX V   0    sé           [^cstz]s
SFX V   0    szé          x
SFX V   0    szer         [^z]
SFX V   0    szer         [^s]z
SFX V   0    szel         x
SFX V   0    sel          [^cstz]s
SFX V   0    rõl          [^r]r
SFX V   0    rõl          [^aeorö]
SFX V   0    ré           [^r]r
SFX V   0    rel          [^r]r
SFX V   0    re           [^r]r
SFX V   0    re           [^aeorö]
SFX V   0    pé           [^p]p
SFX V   0    pel          [^p]p
SFX V   0    nél          [^n]n
SFX V   0    nél          [^aenoö]
SFX V   0    né           [^n]n
SFX V   0    nel          [^n]n
SFX V   0    nek          [^n]n
SFX V   0    nek          [^aenoö]
SFX V   0    n            [iuáéíóõúûü]
SFX V   0    mé           [^m]m
SFX V   0    mel          [^m]m
SFX V   0    lé           [^l]l
SFX V   0    lel          [^l]l
SFX V   0    képpen       [^k]k
SFX V   0    képpen       [^k]
SFX V   0    képp         [^k]k
SFX V   0    képp         [^k]
SFX V   0    ként         [^k]k
SFX V   0    ként         [^k]
SFX V   0    ké           [^k]k
SFX V   0    kor          [^k]k
SFX V   0    kor          [^k]
SFX V   0    kel          [^k]k
SFX V   0    jé           [^j]j
SFX V   0    jel          [^j]j
SFX V   0    ig           [^e]
SFX V   0    hé           [^egtuéü]h
SFX V   0    hez          [^e]
SFX V   0    hel          [^egtuéü]h
SFX V   0    gé           gh
SFX V   0    gé           [^g]g
SFX V   0    gel          gh
SFX V   0    gel          [^g]g
SFX V   0    fé           [^f]f
SFX V   0    fel          [^f]f
SFX V   0    en           bb
SFX V   0    en           [^aeiuáéíóõúûü]
SFX V   0    el           tty
SFX V   0    el           tt
SFX V   0    el           ssz
SFX V   0    el           ss
SFX V   0    el           rr
SFX V   0    el           pp
SFX V   0    el           nny
SFX V   0    el           nn
SFX V   0    el           mm
SFX V   0    el           lly
SFX V   0    el           ll
SFX V   0    el           kk
SFX V   0    el           jj
SFX V   0    el           ggy
SFX V   0    el           gg
SFX V   0    el           ff
SFX V   0    el           dd
SFX V   0    el           ccs
SFX V   0    el           cc
SFX V   0    el           bb
SFX V   0    ek           nn
SFX V   0    e            rr
SFX V   0    e            bb
SFX V   0    dé           [^d]d
SFX V   0    del          [^d]d
SFX V   0    cé           [ct]z
SFX V   0    cé           [^c]c
SFX V   0    csé          ts
SFX V   0    csé          ch
SFX V   0    csel         ts
SFX V   0    csel         ch
SFX V   0    cel          [ct]z
SFX V   0    cel          [^c]c
SFX V   0    bõl          [^b]b
SFX V   0    bõl          [^abeoö]
SFX V   0    bé           [^b]b
SFX V   0    ben          [^b]b
SFX V   0    ben          [^abeoö]
SFX V   0    bel          [^b]b
SFX V   0    be           [^b]b
SFX V   0    be           [^abeoö]

SFX U Y 238
SFX U   zs   dzsá         dzs
SFX U   zs   dzsal        dzs
SFX U   z    szá          [^s]sz
SFX U   z    szor         [^s]sz
SFX U   z    szal         [^s]sz
SFX U   y    tyá          [^t]ty
SFX U   y    tyal         [^t]ty
SFX U   y    nyá          [^n]ny
SFX U   y    nyal         [^n]ny
SFX U   y    lyá          [^l]ly
SFX U   y    lyal         [^l]ly
SFX U   y    gyá          [^g]gy
SFX U   y    gyal         [^g]gy
SFX U   s    zsá          [^d]zs
SFX U   s    zsal         [^d]zs
SFX U   s    csá          [^c]cs
SFX U   s    csal         [^c]cs
SFX U   o    óéért        o
SFX U   o    óévá         o
SFX U   o    óéval        o
SFX U   o    óéul         o
SFX U   o    óétól        o
SFX U   o    óét          o
SFX U   o    óéról        o
SFX U   o    óért         o
SFX U   o    óéra         o
SFX U   o    óénál        o
SFX U   o    óénak        o
SFX U   o    óén          o
SFX U   o    óéig         o
SFX U   o    óéhoz        o
SFX U   o    óéból        o
SFX U   o    óéban        o
SFX U   o    óéba         o
SFX U   o    óé           o
SFX U   o    óvá          o
SFX U   o    óval         o
SFX U   o    óul          o
SFX U   o    ótól         o
SFX U   o    óról         o
SFX U   o    óra          o
SFX U   o    ónál         o
SFX U   o    ónak         o
SFX U   o    ón           o
SFX U   o    óképpen      o
SFX U   o    óképp        o
SFX U   o    óként        o
SFX U   o    ókor         o
SFX U   o    óig          o
SFX U   o    óhoz         o
SFX U   o    óból         o
SFX U   o    óban         o
SFX U   o    óba          o
SFX U   k    képpen       kk
SFX U   k    képp         kk
SFX U   k    ként         kk
SFX U   k    kor          kk
SFX U   a    áéért        a
SFX U   a    áévá         a
SFX U   a    áéval        a
SFX U   a    áéul         a
SFX U   a    áétól        a
SFX U   a    áét          a
SFX U   a    áéról        a
SFX U   a    áért         a
SFX U   a    áéra         a
SFX U   a    áénál        a
SFX U   a    áénak        a
SFX U   a    áén          a
SFX U   a    áéig         a
SFX U   a    áéhoz        a
SFX U   a    áéból        a
SFX U   a    áéban        a
SFX U   a    áéba         a
SFX U   a    áé           a
SFX U   a    ává          a
SFX U   a    ával         a
SFX U   a    ául          a
SFX U   a    ától         a
SFX U   a    ászor        a
SFX U   a    áról         a
SFX U   a    ára          a
SFX U   a    ánál         a
SFX U   a    ának         a
SFX U   a    án           a
SFX U   a    áig          a
SFX U   a    ához         a
SFX U   a    ából         a
SFX U   a    ában         a
SFX U   a    ába          a
SFX U   0    ól           tt
SFX U   0    ól           rr
SFX U   0    ól           bb
SFX U   0    éért         [^ao]
SFX U   0    évá          [^ao]
SFX U   0    éval         [^ao]
SFX U   0    éul          [^ao]
SFX U   0    étól         [^ao]
SFX U   0    ét           [^ao]
SFX U   0    éról         [^ao]
SFX U   0    ért          [^ao]
SFX U   0    éra          [^ao]
SFX U   0    énál         [^ao]
SFX U   0    énak         [^ao]
SFX U   0    én           [^ao]
SFX U   0    éig          [^ao]
SFX U   0    éhoz         [^ao]
SFX U   0    éból         [^ao]
SFX U   0    éban         [^ao]
SFX U   0    éba          [^ao]
SFX U   0    é            [^ao]
SFX U   0    ál           nn
SFX U   0    á            tty
SFX U   0    á            tt
SFX U   0    á            ssz
SFX U   0    á            ss
SFX U   0    á            rr
SFX U   0    á            pp
SFX U   0    á            nny
SFX U   0    á            nn
SFX U   0    á            mm
SFX U   0    á            lly
SFX U   0    á            ll
SFX U   0    á            kk
SFX U   0    á            jj
SFX U   0    á            ggy
SFX U   0    á            gg
SFX U   0    á            ff
SFX U   0    á            dd
SFX U   0    á            ccs
SFX U   0    á            cc
SFX U   0    á            bb
SFX U   0    zá           [^cst]z
SFX U   0    zal          [^cst]z
SFX U   0    vá           [iuváéíóõúûü]
SFX U   0    vá           [euéü]h
SFX U   0    vá           [^glnt]y
SFX U   0    val          [iuváéíóõúûü]
SFX U   0    val          [euéü]h
SFX U   0    val          [^glnt]y
SFX U   0    tól          [^t]t
SFX U   0    tól          [^aeotö]
SFX U   0    tá           th
SFX U   0    tá           [^t]t
SFX U   0    tal          th
SFX U   0    tal          [^t]t
SFX U   0    t            [ln]y
SFX U   0    t            [jlnréóõû]
SFX U   0    sá           [^cstz]s
SFX U   0    szá          x
SFX U   0    szor         [^z]
SFX U   0    szor         [^s]z
SFX U   0    szal         x
SFX U   0    sal          [^cstz]s
SFX U   0    ról          [^r]r
SFX U   0    ról          [^aeorö]
SFX U   0    rá           [^r]r
SFX U   0    ral          [^r]r
SFX U   0    ra           [^r]r
SFX U   0    ra           [^aeorö]
SFX U   0    pá           [^p]p
SFX U   0    pal          [^p]p
SFX U   0    on           [^aeiouáéíóõúûü]
SFX U   0    nál          [^n]n
SFX U   0    nál          [^aenoö]
SFX U   0    ná           [^n]n
SFX U   0    nal          [^n]n
SFX U   0    nak          [^n]n
SFX U   0    nak          [^aenoö]
SFX U   0    n            [iuáéíóõúûü]
SFX U   0    má           [^m]m
SFX U   0    mal          [^m]m
SFX U   0    lá           [^l]l
SFX U   0    lal          [^l]l
SFX U   0    képpen       [^ko]
SFX U   0    képpen       [^k]k
SFX U   0    képp         [^ko]
SFX U   0    képp         [^k]k
SFX U   0    ként         [^ko]
SFX U   0    ként         [^k]k
SFX U   0    ká           [^k]k
SFX U   0    kor          [^ko]
SFX U   0    kor          [^k]k
SFX U   0    kal          [^k]k
SFX U   0    já           [^j]j
SFX U   0    jal          [^j]j
SFX U   0    ig           [^ao]
SFX U   0    há           [^egtuéü]h
SFX U   0    hoz          [^ao]
SFX U   0    hal          [^egtuéü]h
SFX U   0    gá           gh
SFX U   0    gá           [^g]g
SFX U   0    gal          gh
SFX U   0    gal          [^g]g
SFX U   0    fá           [^f]f
SFX U   0    fal          [^f]f
SFX U   0    dá           [^d]d
SFX U   0    dal          [^d]d
SFX U   0    cá           [ct]z
SFX U   0    cá           [^c]c
SFX U   0    csá          ts
SFX U   0    csá          ch
SFX U   0    csal         ts
SFX U   0    csal         ch
SFX U   0    cal          [ct]z
SFX U   0    cal          [^c]c
SFX U   0    ból          [^b]b
SFX U   0    ból          [^abeoö]
SFX U   0    bá           [^b]b
SFX U   0    ban          [^b]b
SFX U   0    ban          [^abeoö]
SFX U   0    bal          [^b]b
SFX U   0    ba           [^b]b
SFX U   0    ba           [^abeoö]
SFX U   0    an           bb
SFX U   0    al           tty
SFX U   0    al           tt
SFX U   0    al           ssz
SFX U   0    al           ss
SFX U   0    al           rr
SFX U   0    al           pp
SFX U   0    al           nny
SFX U   0    al           nn
SFX U   0    al           mm
SFX U   0    al           lly
SFX U   0    al           ll
SFX U   0    al           kk
SFX U   0    al           jj
SFX U   0    al           ggy
SFX U   0    al           gg
SFX U   0    al           ff
SFX U   0    al           dd
SFX U   0    al           ccs
SFX U   0    al           cc
SFX U   0    al           bb
SFX U   0    ak           nn
SFX U   0    a            rr
SFX U   0    a            bb

SFX T Y 288
SFX T   0    ükül         .
SFX T   0    ükön         .
SFX T   0    ükéül        .
SFX T   0    ükéért       .
SFX T   0    ükévé        .
SFX T   0    ükével       .
SFX T   0    ükétõl       .
SFX T   0    ükét         .
SFX T   0    ükérõl       .
SFX T   0    ükért        .
SFX T   0    ükére        .
SFX T   0    ükénél       .
SFX T   0    ükének       .
SFX T   0    ükén         .
SFX T   0    ükéig        .
SFX T   0    ükéhöz       .
SFX T   0    ükébõl       .
SFX T   0    ükében       .
SFX T   0    ükébe        .
SFX T   0    üké          .
SFX T   0    üktõl        .
SFX T   0    ükrõl        .
SFX T   0    ükre         .
SFX T   0    üknél        .
SFX T   0    üknek        .
SFX T   0    ükként       .
SFX T   0    ükké         .
SFX T   0    ükkor        .
SFX T   0    ükkel        .
SFX T   0    ükig         .
SFX T   0    ükhöz        .
SFX T   0    üket         .
SFX T   0    ükbõl        .
SFX T   0    ükben        .
SFX T   0    ükbe         .
SFX T   0    ük           .
SFX T   0    éül          .
SFX T   0    ééül         .
SFX T   0    ééért        .
SFX T   0    éévé         .
SFX T   0    éével        .
SFX T   0    éétõl        .
SFX T   0    éét          .
SFX T   0    éérõl        .
SFX T   0    éért         .
SFX T   0    éére         .
SFX T   0    éénél        .
SFX T   0    éének        .
SFX T   0    één          .
SFX T   0    ééig         .
SFX T   0    ééhez        .
SFX T   0    éébõl        .
SFX T   0    éében        .
SFX T   0    éébe         .
SFX T   0    éé           .
SFX T   0    évé          .
SFX T   0    ével         .
SFX T   0    étõl         .
SFX T   0    ét           .
SFX T   0    érõl         .
SFX T   0    ére          .
SFX T   0    énél         .
SFX T   0    ének         .
SFX T   0    én           .
SFX T   0    éig          .
SFX T   0    éhez         .
SFX T   0    ébõl         .
SFX T   0    ében         .
SFX T   0    ébe          .
SFX T   0    eként        .
SFX T   0    ekor         .
SFX T   0    eiül         .
SFX T   0    eiéül        .
SFX T   0    eiéért       .
SFX T   0    eiévé        .
SFX T   0    eiével       .
SFX T   0    eiétõl       .
SFX T   0    eiét         .
SFX T   0    eiérõl       .
SFX T   0    eiért        .
SFX T   0    eiére        .
SFX T   0    eiénél       .
SFX T   0    eiének       .
SFX T   0    eién         .
SFX T   0    eiéig        .
SFX T   0    eiéhez       .
SFX T   0    eiébõl       .
SFX T   0    eiében       .
SFX T   0    eiébe        .
SFX T   0    eié          .
SFX T   0    eivé         .
SFX T   0    eivel        .
SFX T   0    eitõl        .
SFX T   0    eitekül      .
SFX T   0    eitekéül     .
SFX T   0    eitekéért    .
SFX T   0    eitekévé     .
SFX T   0    eitekével    .
SFX T   0    eitekétõl    .
SFX T   0    eitekét      .
SFX T   0    eitekérõl    .
SFX T   0    eitekért     .
SFX T   0    eitekére     .
SFX T   0    eitekénél    .
SFX T   0    eitekének    .
SFX T   0    eitekén      .
SFX T   0    eitekéig     .
SFX T   0    eitekéhez    .
SFX T   0    eitekébõl    .
SFX T   0    eitekében    .
SFX T   0    eitekébe     .
SFX T   0    eiteké       .
SFX T   0    eitektõl     .
SFX T   0    eitekrõl     .
SFX T   0    eitekre      .
SFX T   0    eiteknél     .
SFX T   0    eiteknek     .
SFX T   0    eitekként    .
SFX T   0    eitekké      .
SFX T   0    eitekkor     .
SFX T   0    eitekkel     .
SFX T   0    eitekig      .
SFX T   0    eitekhez     .
SFX T   0    eiteket      .
SFX T   0    eiteken      .
SFX T   0    eitekbõl     .
SFX T   0    eitekben     .
SFX T   0    eitekbe      .
SFX T   0    eitek        .
SFX T   0    eit          .
SFX T   0    eirõl        .
SFX T   0    eire         .
SFX T   0    einél        .
SFX T   0    einkül       .
SFX T   0    einkéül      .
SFX T   0    einkéért     .
SFX T   0    einkévé      .
SFX T   0    einkével     .
SFX T   0    einkétõl     .
SFX T   0    einkét       .
SFX T   0    einkérõl     .
SFX T   0    einkért      .
SFX T   0    einkére      .
SFX T   0    einkénél     .
SFX T   0    einkének     .
SFX T   0    einkén       .
SFX T   0    einkéig      .
SFX T   0    einkéhez     .
SFX T   0    einkébõl     .
SFX T   0    einkében     .
SFX T   0    einkébe      .
SFX T   0    einké        .
SFX T   0    einktõl      .
SFX T   0    einkrõl      .
SFX T   0    einkre       .
SFX T   0    einknél      .
SFX T   0    einknek      .
SFX T   0    einkként     .
SFX T   0    einkké       .
SFX T   0    einkkor      .
SFX T   0    einkkel      .
SFX T   0    einkig       .
SFX T   0    einkhez      .
SFX T   0    einket       .
SFX T   0    einken       .
SFX T   0    einkbõl      .
SFX T   0    einkben      .
SFX T   0    einkbe       .
SFX T   0    eink         .
SFX T   0    einek        .
SFX T   0    ein          .
SFX T   0    eimül        .
SFX T   0    eiméül       .
SFX T   0    eiméért      .
SFX T   0    eimévé       .
SFX T   0    eimével      .
SFX T   0    eimétõl      .
SFX T   0    eimét        .
SFX T   0    eimérõl      .
SFX T   0    eimért       .
SFX T   0    eimére       .
SFX T   0    eiménél      .
SFX T   0    eimének      .
SFX T   0    eimén        .
SFX T   0    eiméig       .
SFX T   0    eiméhez      .
SFX T   0    eimébõl      .
SFX T   0    eimében      .
SFX T   0    eimébe       .
SFX T   0    eimé         .
SFX T   0    eimtõl       .
SFX T   0    eimrõl       .
SFX T   0    eimre        .
SFX T   0    eimnél       .
SFX T   0    eimnek       .
SFX T   0    eimmé        .
SFX T   0    eimmel       .
SFX T   0    eimként      .
SFX T   0    eimkor       .
SFX T   0    eimig        .
SFX T   0    eimhez       .
SFX T   0    eimet        .
SFX T   0    eimen        .
SFX T   0    eimbõl       .
SFX T   0    eimben       .
SFX T   0    eimbe        .
SFX T   0    eim          .
SFX T   0    eikül        .
SFX T   0    eikéül       .
SFX T   0    eikéért      .
SFX T   0    eikévé       .
SFX T   0    eikével      .
SFX T   0    eikétõl      .
SFX T   0    eikét        .
SFX T   0    eikérõl      .
SFX T   0    eikért       .
SFX T   0    eikére       .
SFX T   0    eikénél      .
SFX T   0    eiként       .
SFX T   0    eikének      .
SFX T   0    eikén        .
SFX T   0    eikéig       .
SFX T   0    eikéhez      .
SFX T   0    eikébõl      .
SFX T   0    eikében      .
SFX T   0    eikébe       .
SFX T   0    eiké         .
SFX T   0    eiktõl       .
SFX T   0    eikrõl       .
SFX T   0    eikre        .
SFX T   0    eikor        .
SFX T   0    eiknél       .
SFX T   0    eiknek       .
SFX T   0    eikként      .
SFX T   0    eikké        .
SFX T   0    eikkor       .
SFX T   0    eikkel       .
SFX T   0    eikig        .
SFX T   0    eikhez       .
SFX T   0    eiket        .
SFX T   0    eiken        .
SFX T   0    eikbõl       .
SFX T   0    eikben       .
SFX T   0    eikbe        .
SFX T   0    eik          .
SFX T   0    eiig         .
SFX T   0    eihez        .
SFX T   0    eidül        .
SFX T   0    eidéül       .
SFX T   0    eidéért      .
SFX T   0    eidévé       .
SFX T   0    eidével      .
SFX T   0    eidétõl      .
SFX T   0    eidét        .
SFX T   0    eidérõl      .
SFX T   0    eidért       .
SFX T   0    eidére       .
SFX T   0    eidénél      .
SFX T   0    eidének      .
SFX T   0    eidén        .
SFX T   0    eidéig       .
SFX T   0    eidéhez      .
SFX T   0    eidébõl      .
SFX T   0    eidében      .
SFX T   0    eidébe       .
SFX T   0    eidé         .
SFX T   0    eidtõl       .
SFX T   0    eidrõl       .
SFX T   0    eidre        .
SFX T   0    eidnél       .
SFX T   0    eidnek       .
SFX T   0    eidként      .
SFX T   0    eidkor       .
SFX T   0    eidig        .
SFX T   0    eidhez       .
SFX T   0    eidet        .
SFX T   0    eiden        .
SFX T   0    eiddé        .
SFX T   0    eiddel       .
SFX T   0    eidbõl       .
SFX T   0    eidben       .
SFX T   0    eidbe        .
SFX T   0    eid          .
SFX T   0    eibõl        .
SFX T   0    eiben        .
SFX T   0    eibe         .
SFX T   0    ei           .
SFX T   0    e            .

SFX S Y 288
SFX S   0    áéért        .
SFX S   0    áévá         .
SFX S   0    áéval        .
SFX S   0    áéul         .
SFX S   0    áétól        .
SFX S   0    áét          .
SFX S   0    áéról        .
SFX S   0    áért         .
SFX S   0    áéra         .
SFX S   0    áénál        .
SFX S   0    áénak        .
SFX S   0    áén          .
SFX S   0    áéig         .
SFX S   0    áéhoz        .
SFX S   0    áéból        .
SFX S   0    áéban        .
SFX S   0    áéba         .
SFX S   0    áé           .
SFX S   0    ává          .
SFX S   0    ával         .
SFX S   0    ául          .
SFX S   0    ától         .
SFX S   0    át           .
SFX S   0    áról         .
SFX S   0    ára          .
SFX S   0    ánál         .
SFX S   0    ának         .
SFX S   0    án           .
SFX S   0    áig          .
SFX S   0    ához         .
SFX S   0    ából         .
SFX S   0    ában         .
SFX S   0    ába          .
SFX S   0    ukéért       .
SFX S   0    ukévá        .
SFX S   0    ukéval       .
SFX S   0    ukéul        .
SFX S   0    ukétól       .
SFX S   0    ukét         .
SFX S   0    ukéról       .
SFX S   0    ukért        .
SFX S   0    ukéra        .
SFX S   0    ukénál       .
SFX S   0    ukénak       .
SFX S   0    ukén         .
SFX S   0    ukéig        .
SFX S   0    ukéhoz       .
SFX S   0    ukéból       .
SFX S   0    ukéban       .
SFX S   0    ukéba        .
SFX S   0    uké          .
SFX S   0    ukul         .
SFX S   0    uktól        .
SFX S   0    ukról        .
SFX S   0    ukra         .
SFX S   0    ukon         .
SFX S   0    uknál        .
SFX S   0    uknak        .
SFX S   0    ukként       .
SFX S   0    ukká         .
SFX S   0    ukkor        .
SFX S   0    ukkal        .
SFX S   0    ukig         .
SFX S   0    ukhoz        .
SFX S   0    ukból        .
SFX S   0    ukban        .
SFX S   0    ukba         .
SFX S   0    ukat         .
SFX S   0    uk           .
SFX S   0    aként        .
SFX S   0    akor         .
SFX S   0    aiéért       .
SFX S   0    aiévá        .
SFX S   0    aiéval       .
SFX S   0    aiéul        .
SFX S   0    aiétól       .
SFX S   0    aiét         .
SFX S   0    aiéról       .
SFX S   0    aiért        .
SFX S   0    aiéra        .
SFX S   0    aiénál       .
SFX S   0    aiénak       .
SFX S   0    aién         .
SFX S   0    aiéig        .
SFX S   0    aiéhoz       .
SFX S   0    aiéból       .
SFX S   0    aiéban       .
SFX S   0    aiéba        .
SFX S   0    aié          .
SFX S   0    aivá         .
SFX S   0    aival        .
SFX S   0    aiul         .
SFX S   0    aitól        .
SFX S   0    aitokéért    .
SFX S   0    aitokévá     .
SFX S   0    aitokéval    .
SFX S   0    aitokéul     .
SFX S   0    aitokétól    .
SFX S   0    aitokét      .
SFX S   0    aitokéról    .
SFX S   0    aitokért     .
SFX S   0    aitokéra     .
SFX S   0    aitokénál    .
SFX S   0    aitokénak    .
SFX S   0    aitokén      .
SFX S   0    aitokéig     .
SFX S   0    aitokéhoz    .
SFX S   0    aitokéból    .
SFX S   0    aitokéban    .
SFX S   0    aitokéba     .
SFX S   0    aitoké       .
SFX S   0    aitokul      .
SFX S   0    aitoktól     .
SFX S   0    aitokról     .
SFX S   0    aitokra      .
SFX S   0    aitokon      .
SFX S   0    aitoknál     .
SFX S   0    aitoknak     .
SFX S   0    aitokként    .
SFX S   0    aitokká      .
SFX S   0    aitokkor     .
SFX S   0    aitokkal     .
SFX S   0    aitokig      .
SFX S   0    aitokhoz     .
SFX S   0    aitokból     .
SFX S   0    aitokban     .
SFX S   0    aitokba      .
SFX S   0    aitokat      .
SFX S   0    aitok        .
SFX S   0    ait          .
SFX S   0    airól        .
SFX S   0    aira         .
SFX S   0    ainál        .
SFX S   0    ainkéért     .
SFX S   0    ainkévá      .
SFX S   0    ainkéval     .
SFX S   0    ainkéul      .
SFX S   0    ainkétól     .
SFX S   0    ainkét       .
SFX S   0    ainkéról     .
SFX S   0    ainkért      .
SFX S   0    ainkéra      .
SFX S   0    ainkénál     .
SFX S   0    ainkénak     .
SFX S   0    ainkén       .
SFX S   0    ainkéig      .
SFX S   0    ainkéhoz     .
SFX S   0    ainkéból     .
SFX S   0    ainkéban     .
SFX S   0    ainkéba      .
SFX S   0    ainké        .
SFX S   0    ainkul       .
SFX S   0    ainktól      .
SFX S   0    ainkról      .
SFX S   0    ainkra       .
SFX S   0    ainkon       .
SFX S   0    ainknál      .
SFX S   0    ainknak      .
SFX S   0    ainkként     .
SFX S   0    ainkká       .
SFX S   0    ainkkor      .
SFX S   0    ainkkal      .
SFX S   0    ainkig       .
SFX S   0    ainkhoz      .
SFX S   0    ainkból      .
SFX S   0    ainkban      .
SFX S   0    ainkba       .
SFX S   0    ainkat       .
SFX S   0    aink         .
SFX S   0    ainak        .
SFX S   0    ain          .
SFX S   0    aiméért      .
SFX S   0    aimévá       .
SFX S   0    aiméval      .
SFX S   0    aiméul       .
SFX S   0    aimétól      .
SFX S   0    aimét        .
SFX S   0    aiméról      .
SFX S   0    aimért       .
SFX S   0    aiméra       .
SFX S   0    aiménál      .
SFX S   0    aiménak      .
SFX S   0    aimén        .
SFX S   0    aiméig       .
SFX S   0    aiméhoz      .
SFX S   0    aiméból      .
SFX S   0    aiméban      .
SFX S   0    aiméba       .
SFX S   0    aimé         .
SFX S   0    aimul        .
SFX S   0    aimtól       .
SFX S   0    aimról       .
SFX S   0    aimra        .
SFX S   0    aimon        .
SFX S   0    aimnál       .
SFX S   0    aimnak       .
SFX S   0    aimmá        .
SFX S   0    aimmal       .
SFX S   0    aimként      .
SFX S   0    aimkor       .
SFX S   0    aimig        .
SFX S   0    aimhoz       .
SFX S   0    aimból       .
SFX S   0    aimban       .
SFX S   0    aimba        .
SFX S   0    aimat        .
SFX S   0    aim          .
SFX S   0    aikéért      .
SFX S   0    aikévá       .
SFX S   0    aikéval      .
SFX S   0    aikéul       .
SFX S   0    aikétól      .
SFX S   0    aikét        .
SFX S   0    aikéról      .
SFX S   0    aikért       .
SFX S   0    aikéra       .
SFX S   0    aikénál      .
SFX S   0    aiként       .
SFX S   0    aikénak      .
SFX S   0    aikén        .
SFX S   0    aikéig       .
SFX S   0    aikéhoz      .
SFX S   0    aikéból      .
SFX S   0    aikéban      .
SFX S   0    aikéba       .
SFX S   0    aiké         .
SFX S   0    aikul        .
SFX S   0    aiktól       .
SFX S   0    aikról       .
SFX S   0    aikra        .
SFX S   0    aikor        .
SFX S   0    aikon        .
SFX S   0    aiknál       .
SFX S   0    aiknak       .
SFX S   0    aikként      .
SFX S   0    aikká        .
SFX S   0    aikkor       .
SFX S   0    aikkal       .
SFX S   0    aikig        .
SFX S   0    aikhoz       .
SFX S   0    aikból       .
SFX S   0    aikban       .
SFX S   0    aikba        .
SFX S   0    aikat        .
SFX S   0    aik          .
SFX S   0    aiig         .
SFX S   0    aihoz        .
SFX S   0    aidéért      .
SFX S   0    aidévá       .
SFX S   0    aidéval      .
SFX S   0    aidéul       .
SFX S   0    aidétól      .
SFX S   0    aidét        .
SFX S   0    aidéról      .
SFX S   0    aidért       .
SFX S   0    aidéra       .
SFX S   0    aidénál      .
SFX S   0    aidénak      .
SFX S   0    aidén        .
SFX S   0    aidéig       .
SFX S   0    aidéhoz      .
SFX S   0    aidéból      .
SFX S   0    aidéban      .
SFX S   0    aidéba       .
SFX S   0    aidé         .
SFX S   0    aidul        .
SFX S   0    aidtól       .
SFX S   0    aidról       .
SFX S   0    aidra        .
SFX S   0    aidon        .
SFX S   0    aidnál       .
SFX S   0    aidnak       .
SFX S   0    aidként      .
SFX S   0    aidkor       .
SFX S   0    aidig        .
SFX S   0    aidhoz       .
SFX S   0    aiddá        .
SFX S   0    aiddal       .
SFX S   0    aidból       .
SFX S   0    aidban       .
SFX S   0    aidba        .
SFX S   0    aidat        .
SFX S   0    aid          .
SFX S   0    aiból        .
SFX S   0    aiban        .
SFX S   0    aiba         .
SFX S   0    ai           .
SFX S   0    a            .

SFX R Y 504
SFX R   ö    õjükül       ö
SFX R   ö    õjükön       ö
SFX R   ö    õjükéül      ö
SFX R   ö    õjükéért     ö
SFX R   ö    õjükévé      ö
SFX R   ö    õjükével     ö
SFX R   ö    õjükétõl     ö
SFX R   ö    õjükét       ö
SFX R   ö    õjükérõl     ö
SFX R   ö    õjükért      ö
SFX R   ö    õjükére      ö
SFX R   ö    õjükénél     ö
SFX R   ö    õjükének     ö
SFX R   ö    õjükén       ö
SFX R   ö    õjükéig      ö
SFX R   ö    õjükéhöz     ö
SFX R   ö    õjükébõl     ö
SFX R   ö    õjükében     ö
SFX R   ö    õjükébe      ö
SFX R   ö    õjüké        ö
SFX R   ö    õjüktõl      ö
SFX R   ö    õjükrõl      ö
SFX R   ö    õjükre       ö
SFX R   ö    õjüknél      ö
SFX R   ö    õjüknek      ö
SFX R   ö    õjükként     ö
SFX R   ö    õjükké       ö
SFX R   ö    õjükkor      ö
SFX R   ö    õjükkel      ö
SFX R   ö    õjükig       ö
SFX R   ö    õjükhöz      ö
SFX R   ö    õjüket       ö
SFX R   ö    õjükbõl      ö
SFX R   ö    õjükben      ö
SFX R   ö    õjükbe       ö
SFX R   ö    õjük         ö
SFX R   ö    õjéül        ö
SFX R   ö    õjééül       ö
SFX R   ö    õjééért      ö
SFX R   ö    õjéévé       ö
SFX R   ö    õjéével      ö
SFX R   ö    õjéétõl      ö
SFX R   ö    õjéét        ö
SFX R   ö    õjéérõl      ö
SFX R   ö    õjéért       ö
SFX R   ö    õjéére       ö
SFX R   ö    õjéénél      ö
SFX R   ö    õjéének      ö
SFX R   ö    õjéén        ö
SFX R   ö    õjééig       ö
SFX R   ö    õjééhez      ö
SFX R   ö    õjéébõl      ö
SFX R   ö    õjéében      ö
SFX R   ö    õjéébe       ö
SFX R   ö    õjéé         ö
SFX R   ö    õjévé        ö
SFX R   ö    õjével       ö
SFX R   ö    õjétõl       ö
SFX R   ö    õjét         ö
SFX R   ö    õjérõl       ö
SFX R   ö    õjére        ö
SFX R   ö    õjénél       ö
SFX R   ö    õjének       ö
SFX R   ö    õjén         ö
SFX R   ö    õjéig        ö
SFX R   ö    õjéhez       ö
SFX R   ö    õjébõl       ö
SFX R   ö    õjében       ö
SFX R   ö    õjébe        ö
SFX R   ö    õjeként      ö
SFX R   ö    õjekor       ö
SFX R   ö    õje          ö
SFX R   e    éjükül       e
SFX R   e    éjükön       e
SFX R   e    éjükéül      e
SFX R   e    éjükéért     e
SFX R   e    éjükévé      e
SFX R   e    éjükével     e
SFX R   e    éjükétõl     e
SFX R   e    éjükét       e
SFX R   e    éjükérõl     e
SFX R   e    éjükért      e
SFX R   e    éjükére      e
SFX R   e    éjükénél     e
SFX R   e    éjükének     e
SFX R   e    éjükén       e
SFX R   e    éjükéig      e
SFX R   e    éjükéhöz     e
SFX R   e    éjükébõl     e
SFX R   e    éjükében     e
SFX R   e    éjükébe      e
SFX R   e    éjüké        e
SFX R   e    éjüktõl      e
SFX R   e    éjükrõl      e
SFX R   e    éjükre       e
SFX R   e    éjüknél      e
SFX R   e    éjüknek      e
SFX R   e    éjükként     e
SFX R   e    éjükké       e
SFX R   e    éjükkor      e
SFX R   e    éjükkel      e
SFX R   e    éjükig       e
SFX R   e    éjükhöz      e
SFX R   e    éjüket       e
SFX R   e    éjükbõl      e
SFX R   e    éjükben      e
SFX R   e    éjükbe       e
SFX R   e    éjük         e
SFX R   e    éjéül        e
SFX R   e    éjééül       e
SFX R   e    éjééért      e
SFX R   e    éjéévé       e
SFX R   e    éjéével      e
SFX R   e    éjéétõl      e
SFX R   e    éjéét        e
SFX R   e    éjéérõl      e
SFX R   e    éjéért       e
SFX R   e    éjéére       e
SFX R   e    éjéénél      e
SFX R   e    éjéének      e
SFX R   e    éjéén        e
SFX R   e    éjééig       e
SFX R   e    éjééhez      e
SFX R   e    éjéébõl      e
SFX R   e    éjéében      e
SFX R   e    éjéébe       e
SFX R   e    éjéé         e
SFX R   e    éjévé        e
SFX R   e    éjével       e
SFX R   e    éjétõl       e
SFX R   e    éjét         e
SFX R   e    éjérõl       e
SFX R   e    éjére        e
SFX R   e    éjénél       e
SFX R   e    éjének       e
SFX R   e    éjén         e
SFX R   e    éjéig        e
SFX R   e    éjéhez       e
SFX R   e    éjébõl       e
SFX R   e    éjében       e
SFX R   e    éjébe        e
SFX R   e    éjeként      e
SFX R   e    éjekor       e
SFX R   e    éje          e
SFX R   0    jükül        [iuáéíóõúûü]
SFX R   0    jükül        [^euáéóõöúûü]
SFX R   0    jükön        [iuáéíóõúûü]
SFX R   0    jükön        [^euáéóõöúûü]
SFX R   0    jükéül       [iuáéíóõúûü]
SFX R   0    jükéül       [^euáéóõöúûü]
SFX R   0    jükéért      [iuáéíóõúûü]
SFX R   0    jükéért      [^euáéóõöúûü]
SFX R   0    jükévé       [iuáéíóõúûü]
SFX R   0    jükévé       [^euáéóõöúûü]
SFX R   0    jükével      [iuáéíóõúûü]
SFX R   0    jükével      [^euáéóõöúûü]
SFX R   0    jükétõl      [iuáéíóõúûü]
SFX R   0    jükétõl      [^euáéóõöúûü]
SFX R   0    jükét        [iuáéíóõúûü]
SFX R   0    jükét        [^euáéóõöúûü]
SFX R   0    jükérõl      [iuáéíóõúûü]
SFX R   0    jükérõl      [^euáéóõöúûü]
SFX R   0    jükért       [iuáéíóõúûü]
SFX R   0    jükért       [^euáéóõöúûü]
SFX R   0    jükére       [iuáéíóõúûü]
SFX R   0    jükére       [^euáéóõöúûü]
SFX R   0    jükénél      [iuáéíóõúûü]
SFX R   0    jükénél      [^euáéóõöúûü]
SFX R   0    jükének      [iuáéíóõúûü]
SFX R   0    jükének      [^euáéóõöúûü]
SFX R   0    jükén        [iuáéíóõúûü]
SFX R   0    jükén        [^euáéóõöúûü]
SFX R   0    jükéig       [iuáéíóõúûü]
SFX R   0    jükéig       [^euáéóõöúûü]
SFX R   0    jükéhöz      [iuáéíóõúûü]
SFX R   0    jükéhöz      [^euáéóõöúûü]
SFX R   0    jükébõl      [iuáéíóõúûü]
SFX R   0    jükébõl      [^euáéóõöúûü]
SFX R   0    jükében      [iuáéíóõúûü]
SFX R   0    jükében      [^euáéóõöúûü]
SFX R   0    jükébe       [iuáéíóõúûü]
SFX R   0    jükébe       [^euáéóõöúûü]
SFX R   0    jüké         [iuáéíóõúûü]
SFX R   0    jüké         [^euáéóõöúûü]
SFX R   0    jüktõl       [iuáéíóõúûü]
SFX R   0    jüktõl       [^euáéóõöúûü]
SFX R   0    jükrõl       [iuáéíóõúûü]
SFX R   0    jükrõl       [^euáéóõöúûü]
SFX R   0    jükre        [iuáéíóõúûü]
SFX R   0    jükre        [^euáéóõöúûü]
SFX R   0    jüknél       [iuáéíóõúûü]
SFX R   0    jüknél       [^euáéóõöúûü]
SFX R   0    jüknek       [iuáéíóõúûü]
SFX R   0    jüknek       [^euáéóõöúûü]
SFX R   0    jükként      [iuáéíóõúûü]
SFX R   0    jükként      [^euáéóõöúûü]
SFX R   0    jükké        [iuáéíóõúûü]
SFX R   0    jükké        [^euáéóõöúûü]
SFX R   0    jükkor       [iuáéíóõúûü]
SFX R   0    jükkor       [^euáéóõöúûü]
SFX R   0    jükkel       [iuáéíóõúûü]
SFX R   0    jükkel       [^euáéóõöúûü]
SFX R   0    jükig        [iuáéíóõúûü]
SFX R   0    jükig        [^euáéóõöúûü]
SFX R   0    jükhöz       [iuáéíóõúûü]
SFX R   0    jükhöz       [^euáéóõöúûü]
SFX R   0    jüket        [iuáéíóõúûü]
SFX R   0    jüket        [^euáéóõöúûü]
SFX R   0    jükbõl       [iuáéíóõúûü]
SFX R   0    jükbõl       [^euáéóõöúûü]
SFX R   0    jükben       [iuáéíóõúûü]
SFX R   0    jükben       [^euáéóõöúûü]
SFX R   0    jükbe        [iuáéíóõúûü]
SFX R   0    jükbe        [^euáéóõöúûü]
SFX R   0    jük          [iuáéíóõúûü]
SFX R   0    jük          [^euáéóõöúûü]
SFX R   0    jéül         [iuáéíóõúûü]
SFX R   0    jéül         [^euáéóõöúûü]
SFX R   0    jééül        [iuáéíóõúûü]
SFX R   0    jééül        [^euáéóõöúûü]
SFX R   0    jééért       [iuáéíóõúûü]
SFX R   0    jééért       [^euáéóõöúûü]
SFX R   0    jéévé        [iuáéíóõúûü]
SFX R   0    jéévé        [^euáéóõöúûü]
SFX R   0    jéével       [iuáéíóõúûü]
SFX R   0    jéével       [^euáéóõöúûü]
SFX R   0    jéétõl       [iuáéíóõúûü]
SFX R   0    jéétõl       [^euáéóõöúûü]
SFX R   0    jéét         [iuáéíóõúûü]
SFX R   0    jéét         [^euáéóõöúûü]
SFX R   0    jéérõl       [iuáéíóõúûü]
SFX R   0    jéérõl       [^euáéóõöúûü]
SFX R   0    jéért        [iuáéíóõúûü]
SFX R   0    jéért        [^euáéóõöúûü]
SFX R   0    jéére        [iuáéíóõúûü]
SFX R   0    jéére        [^euáéóõöúûü]
SFX R   0    jéénél       [iuáéíóõúûü]
SFX R   0    jéénél       [^euáéóõöúûü]
SFX R   0    jéének       [iuáéíóõúûü]
SFX R   0    jéének       [^euáéóõöúûü]
SFX R   0    jéén         [iuáéíóõúûü]
SFX R   0    jéén         [^euáéóõöúûü]
SFX R   0    jééig        [iuáéíóõúûü]
SFX R   0    jééig        [^euáéóõöúûü]
SFX R   0    jééhez       [iuáéíóõúûü]
SFX R   0    jééhez       [^euáéóõöúûü]
SFX R   0    jéébõl       [iuáéíóõúûü]
SFX R   0    jéébõl       [^euáéóõöúûü]
SFX R   0    jéében       [iuáéíóõúûü]
SFX R   0    jéében       [^euáéóõöúûü]
SFX R   0    jéébe        [iuáéíóõúûü]
SFX R   0    jéébe        [^euáéóõöúûü]
SFX R   0    jéé          [iuáéíóõúûü]
SFX R   0    jéé          [^euáéóõöúûü]
SFX R   0    jévé         [iuáéíóõúûü]
SFX R   0    jévé         [^euáéóõöúûü]
SFX R   0    jével        [iuáéíóõúûü]
SFX R   0    jével        [^euáéóõöúûü]
SFX R   0    jétõl        [iuáéíóõúûü]
SFX R   0    jétõl        [^euáéóõöúûü]
SFX R   0    jét          [iuáéíóõúûü]
SFX R   0    jét          [^euáéóõöúûü]
SFX R   0    jérõl        [iuáéíóõúûü]
SFX R   0    jérõl        [^euáéóõöúûü]
SFX R   0    jére         [iuáéíóõúûü]
SFX R   0    jére         [^euáéóõöúûü]
SFX R   0    jénél        [iuáéíóõúûü]
SFX R   0    jénél        [^euáéóõöúûü]
SFX R   0    jének        [iuáéíóõúûü]
SFX R   0    jének        [^euáéóõöúûü]
SFX R   0    jén          [iuáéíóõúûü]
SFX R   0    jén          [^euáéóõöúûü]
SFX R   0    jéig         [iuáéíóõúûü]
SFX R   0    jéig         [^euáéóõöúûü]
SFX R   0    jéhez        [iuáéíóõúûü]
SFX R   0    jéhez        [^euáéóõöúûü]
SFX R   0    jébõl        [iuáéíóõúûü]
SFX R   0    jébõl        [^euáéóõöúûü]
SFX R   0    jében        [iuáéíóõúûü]
SFX R   0    jében        [^euáéóõöúûü]
SFX R   0    jébe         [iuáéíóõúûü]
SFX R   0    jébe         [^euáéóõöúûü]
SFX R   0    jeként       [iuáéíóõúûü]
SFX R   0    jeként       [^euáéóõöúûü]
SFX R   0    jekor        [iuáéíóõúûü]
SFX R   0    jekor        [^euáéóõöúûü]
SFX R   0    jeiül        [^euáéóõöúûü]
SFX R   0    jeiéül       [^euáéóõöúûü]
SFX R   0    jeiéért      [^euáéóõöúûü]
SFX R   0    jeiévé       [^euáéóõöúûü]
SFX R   0    jeiével      [^euáéóõöúûü]
SFX R   0    jeiétõl      [^euáéóõöúûü]
SFX R   0    jeiét        [^euáéóõöúûü]
SFX R   0    jeiérõl      [^euáéóõöúûü]
SFX R   0    jeiért       [^euáéóõöúûü]
SFX R   0    jeiére       [^euáéóõöúûü]
SFX R   0    jeiénél      [^euáéóõöúûü]
SFX R   0    jeiének      [^euáéóõöúûü]
SFX R   0    jeién        [^euáéóõöúûü]
SFX R   0    jeiéig       [^euáéóõöúûü]
SFX R   0    jeiéhez      [^euáéóõöúûü]
SFX R   0    jeiébõl      [^euáéóõöúûü]
SFX R   0    jeiében      [^euáéóõöúûü]
SFX R   0    jeiébe       [^euáéóõöúûü]
SFX R   0    jeié         [^euáéóõöúûü]
SFX R   0    jeivé        [^euáéóõöúûü]
SFX R   0    jeivel       [^euáéóõöúûü]
SFX R   0    jeitõl       [^euáéóõöúûü]
SFX R   0    jeitekül     [^euáéóõöúûü]
SFX R   0    jeitekéül    [^euáéóõöúûü]
SFX R   0    jeitekéért   [^euáéóõöúûü]
SFX R   0    jeitekévé    [^euáéóõöúûü]
SFX R   0    jeitekével   [^euáéóõöúûü]
SFX R   0    jeitekétõl   [^euáéóõöúûü]
SFX R   0    jeitekét     [^euáéóõöúûü]
SFX R   0    jeitekérõl   [^euáéóõöúûü]
SFX R   0    jeitekért    [^euáéóõöúûü]
SFX R   0    jeitekére    [^euáéóõöúûü]
SFX R   0    jeitekénél   [^euáéóõöúûü]
SFX R   0    jeitekének   [^euáéóõöúûü]
SFX R   0    jeitekén     [^euáéóõöúûü]
SFX R   0    jeitekéig    [^euáéóõöúûü]
SFX R   0    jeitekéhez   [^euáéóõöúûü]
SFX R   0    jeitekébõl   [^euáéóõöúûü]
SFX R   0    jeitekében   [^euáéóõöúûü]
SFX R   0    jeitekébe    [^euáéóõöúûü]
SFX R   0    jeiteké      [^euáéóõöúûü]
SFX R   0    jeitektõl    [^euáéóõöúûü]
SFX R   0    jeitekrõl    [^euáéóõöúûü]
SFX R   0    jeitekre     [^euáéóõöúûü]
SFX R   0    jeiteknél    [^euáéóõöúûü]
SFX R   0    jeiteknek    [^euáéóõöúûü]
SFX R   0    jeitekként   [^euáéóõöúûü]
SFX R   0    jeitekké     [^euáéóõöúûü]
SFX R   0    jeitekkor    [^euáéóõöúûü]
SFX R   0    jeitekkel    [^euáéóõöúûü]
SFX R   0    jeitekig     [^euáéóõöúûü]
SFX R   0    jeitekhez    [^euáéóõöúûü]
SFX R   0    jeiteket     [^euáéóõöúûü]
SFX R   0    jeiteken     [^euáéóõöúûü]
SFX R   0    jeitekbõl    [^euáéóõöúûü]
SFX R   0    jeitekben    [^euáéóõöúûü]
SFX R   0    jeitekbe     [^euáéóõöúûü]
SFX R   0    jeitek       [^euáéóõöúûü]
SFX R   0    jeit         [^euáéóõöúûü]
SFX R   0    jeirõl       [^euáéóõöúûü]
SFX R   0    jeire        [^euáéóõöúûü]
SFX R   0    jeinél       [^euáéóõöúûü]
SFX R   0    jeinkül      [^euáéóõöúûü]
SFX R   0    jeinkéül     [^euáéóõöúûü]
SFX R   0    jeinkéért    [^euáéóõöúûü]
SFX R   0    jeinkévé     [^euáéóõöúûü]
SFX R   0    jeinkével    [^euáéóõöúûü]
SFX R   0    jeinkétõl    [^euáéóõöúûü]
SFX R   0    jeinkét      [^euáéóõöúûü]
SFX R   0    jeinkérõl    [^euáéóõöúûü]
SFX R   0    jeinkért     [^euáéóõöúûü]
SFX R   0    jeinkére     [^euáéóõöúûü]
SFX R   0    jeinkénél    [^euáéóõöúûü]
SFX R   0    jeinkének    [^euáéóõöúûü]
SFX R   0    jeinkén      [^euáéóõöúûü]
SFX R   0    jeinkéig     [^euáéóõöúûü]
SFX R   0    jeinkéhez    [^euáéóõöúûü]
SFX R   0    jeinkébõl    [^euáéóõöúûü]
SFX R   0    jeinkében    [^euáéóõöúûü]
SFX R   0    jeinkébe     [^euáéóõöúûü]
SFX R   0    jeinké       [^euáéóõöúûü]
SFX R   0    jeinktõl     [^euáéóõöúûü]
SFX R   0    jeinkrõl     [^euáéóõöúûü]
SFX R   0    jeinkre      [^euáéóõöúûü]
SFX R   0    jeinknél     [^euáéóõöúûü]
SFX R   0    jeinknek     [^euáéóõöúûü]
SFX R   0    jeinkként    [^euáéóõöúûü]
SFX R   0    jeinkké      [^euáéóõöúûü]
SFX R   0    jeinkkor     [^euáéóõöúûü]
SFX R   0    jeinkkel     [^euáéóõöúûü]
SFX R   0    jeinkig      [^euáéóõöúûü]
SFX R   0    jeinkhez     [^euáéóõöúûü]
SFX R   0    jeinket      [^euáéóõöúûü]
SFX R   0    jeinken      [^euáéóõöúûü]
SFX R   0    jeinkbõl     [^euáéóõöúûü]
SFX R   0    jeinkben     [^euáéóõöúûü]
SFX R   0    jeinkbe      [^euáéóõöúûü]
SFX R   0    jeink        [^euáéóõöúûü]
SFX R   0    jeinek       [^euáéóõöúûü]
SFX R   0    jein         [^euáéóõöúûü]
SFX R   0    jeimül       [^euáéóõöúûü]
SFX R   0    jeiméül      [^euáéóõöúûü]
SFX R   0    jeiméért     [^euáéóõöúûü]
SFX R   0    jeimévé      [^euáéóõöúûü]
SFX R   0    jeimével     [^euáéóõöúûü]
SFX R   0    jeimétõl     [^euáéóõöúûü]
SFX R   0    jeimét       [^euáéóõöúûü]
SFX R   0    jeimérõl     [^euáéóõöúûü]
SFX R   0    jeimért      [^euáéóõöúûü]
SFX R   0    jeimére      [^euáéóõöúûü]
SFX R   0    jeiménél     [^euáéóõöúûü]
SFX R   0    jeimének     [^euáéóõöúûü]
SFX R   0    jeimén       [^euáéóõöúûü]
SFX R   0    jeiméig      [^euáéóõöúûü]
SFX R   0    jeiméhez     [^euáéóõöúûü]
SFX R   0    jeimébõl     [^euáéóõöúûü]
SFX R   0    jeimében     [^euáéóõöúûü]
SFX R   0    jeimébe      [^euáéóõöúûü]
SFX R   0    jeimé        [^euáéóõöúûü]
SFX R   0    jeimtõl      [^euáéóõöúûü]
SFX R   0    jeimrõl      [^euáéóõöúûü]
SFX R   0    jeimre       [^euáéóõöúûü]
SFX R   0    jeimnél      [^euáéóõöúûü]
SFX R   0    jeimnek      [^euáéóõöúûü]
SFX R   0    jeimmé       [^euáéóõöúûü]
SFX R   0    jeimmel      [^euáéóõöúûü]
SFX R   0    jeimként     [^euáéóõöúûü]
SFX R   0    jeimkor      [^euáéóõöúûü]
SFX R   0    jeimig       [^euáéóõöúûü]
SFX R   0    jeimhez      [^euáéóõöúûü]
SFX R   0    jeimet       [^euáéóõöúûü]
SFX R   0    jeimen       [^euáéóõöúûü]
SFX R   0    jeimbõl      [^euáéóõöúûü]
SFX R   0    jeimben      [^euáéóõöúûü]
SFX R   0    jeimbe       [^euáéóõöúûü]
SFX R   0    jeim         [^euáéóõöúûü]
SFX R   0    jeikül       [^euáéóõöúûü]
SFX R   0    jeikéül      [^euáéóõöúûü]
SFX R   0    jeikéért     [^euáéóõöúûü]
SFX R   0    jeikévé      [^euáéóõöúûü]
SFX R   0    jeikével     [^euáéóõöúûü]
SFX R   0    jeikétõl     [^euáéóõöúûü]
SFX R   0    jeikét       [^euáéóõöúûü]
SFX R   0    jeikérõl     [^euáéóõöúûü]
SFX R   0    jeikért      [^euáéóõöúûü]
SFX R   0    jeikére      [^euáéóõöúûü]
SFX R   0    jeikénél     [^euáéóõöúûü]
SFX R   0    jeiként      [^euáéóõöúûü]
SFX R   0    jeikének     [^euáéóõöúûü]
SFX R   0    jeikén       [^euáéóõöúûü]
SFX R   0    jeikéig      [^euáéóõöúûü]
SFX R   0    jeikéhez     [^euáéóõöúûü]
SFX R   0    jeikébõl     [^euáéóõöúûü]
SFX R   0    jeikében     [^euáéóõöúûü]
SFX R   0    jeikébe      [^euáéóõöúûü]
SFX R   0    jeiké        [^euáéóõöúûü]
SFX R   0    jeiktõl      [^euáéóõöúûü]
SFX R   0    jeikrõl      [^euáéóõöúûü]
SFX R   0    jeikre       [^euáéóõöúûü]
SFX R   0    jeikor       [^euáéóõöúûü]
SFX R   0    jeiknél      [^euáéóõöúûü]
SFX R   0    jeiknek      [^euáéóõöúûü]
SFX R   0    jeikként     [^euáéóõöúûü]
SFX R   0    jeikké       [^euáéóõöúûü]
SFX R   0    jeikkor      [^euáéóõöúûü]
SFX R   0    jeikkel      [^euáéóõöúûü]
SFX R   0    jeikig       [^euáéóõöúûü]
SFX R   0    jeikhez      [^euáéóõöúûü]
SFX R   0    jeiket       [^euáéóõöúûü]
SFX R   0    jeiken       [^euáéóõöúûü]
SFX R   0    jeikbõl      [^euáéóõöúûü]
SFX R   0    jeikben      [^euáéóõöúûü]
SFX R   0    jeikbe       [^euáéóõöúûü]
SFX R   0    jeik         [^euáéóõöúûü]
SFX R   0    jeiig        [^euáéóõöúûü]
SFX R   0    jeihez       [^euáéóõöúûü]
SFX R   0    jeidül       [^euáéóõöúûü]
SFX R   0    jeidéül      [^euáéóõöúûü]
SFX R   0    jeidéért     [^euáéóõöúûü]
SFX R   0    jeidévé      [^euáéóõöúûü]
SFX R   0    jeidével     [^euáéóõöúûü]
SFX R   0    jeidétõl     [^euáéóõöúûü]
SFX R   0    jeidét       [^euáéóõöúûü]
SFX R   0    jeidérõl     [^euáéóõöúûü]
SFX R   0    jeidért      [^euáéóõöúûü]
SFX R   0    jeidére      [^euáéóõöúûü]
SFX R   0    jeidénél     [^euáéóõöúûü]
SFX R   0    jeidének     [^euáéóõöúûü]
SFX R   0    jeidén       [^euáéóõöúûü]
SFX R   0    jeidéig      [^euáéóõöúûü]
SFX R   0    jeidéhez     [^euáéóõöúûü]
SFX R   0    jeidébõl     [^euáéóõöúûü]
SFX R   0    jeidében     [^euáéóõöúûü]
SFX R   0    jeidébe      [^euáéóõöúûü]
SFX R   0    jeidé        [^euáéóõöúûü]
SFX R   0    jeidtõl      [^euáéóõöúûü]
SFX R   0    jeidrõl      [^euáéóõöúûü]
SFX R   0    jeidre       [^euáéóõöúûü]
SFX R   0    jeidnél      [^euáéóõöúûü]
SFX R   0    jeidnek      [^euáéóõöúûü]
SFX R   0    jeidként     [^euáéóõöúûü]
SFX R   0    jeidkor      [^euáéóõöúûü]
SFX R   0    jeidig       [^euáéóõöúûü]
SFX R   0    jeidhez      [^euáéóõöúûü]
SFX R   0    jeidet       [^euáéóõöúûü]
SFX R   0    jeiden       [^euáéóõöúûü]
SFX R   0    jeiddé       [^euáéóõöúûü]
SFX R   0    jeiddel      [^euáéóõöúûü]
SFX R   0    jeidbõl      [^euáéóõöúûü]
SFX R   0    jeidben      [^euáéóõöúûü]
SFX R   0    jeidbe       [^euáéóõöúûü]
SFX R   0    jeid         [^euáéóõöúûü]
SFX R   0    jeibõl       [^euáéóõöúûü]
SFX R   0    jeiben       [^euáéóõöúûü]
SFX R   0    jeibe        [^euáéóõöúûü]
SFX R   0    jei          [^euáéóõöúûü]
SFX R   0    je           [iuáéíóõúûü]
SFX R   0    je           [^euáéóõöúûü]

SFX Q Y 504
SFX Q   o    ójáéért      o
SFX Q   o    ójáévá       o
SFX Q   o    ójáéval      o
SFX Q   o    ójáéul       o
SFX Q   o    ójáétól      o
SFX Q   o    ójáét        o
SFX Q   o    ójáéról      o
SFX Q   o    ójáért       o
SFX Q   o    ójáéra       o
SFX Q   o    ójáénál      o
SFX Q   o    ójáénak      o
SFX Q   o    ójáén        o
SFX Q   o    ójáéig       o
SFX Q   o    ójáéhoz      o
SFX Q   o    ójáéból      o
SFX Q   o    ójáéban      o
SFX Q   o    ójáéba       o
SFX Q   o    ójáé         o
SFX Q   o    ójává        o
SFX Q   o    ójával       o
SFX Q   o    ójául        o
SFX Q   o    ójától       o
SFX Q   o    óját         o
SFX Q   o    ójáról       o
SFX Q   o    ójára        o
SFX Q   o    ójánál       o
SFX Q   o    ójának       o
SFX Q   o    óján         o
SFX Q   o    ójáig        o
SFX Q   o    ójához       o
SFX Q   o    ójából       o
SFX Q   o    ójában       o
SFX Q   o    ójába        o
SFX Q   o    ójukéért     o
SFX Q   o    ójukévá      o
SFX Q   o    ójukéval     o
SFX Q   o    ójukéul      o
SFX Q   o    ójukétól     o
SFX Q   o    ójukét       o
SFX Q   o    ójukéról     o
SFX Q   o    ójukért      o
SFX Q   o    ójukéra      o
SFX Q   o    ójukénál     o
SFX Q   o    ójukénak     o
SFX Q   o    ójukén       o
SFX Q   o    ójukéig      o
SFX Q   o    ójukéhoz     o
SFX Q   o    ójukéból     o
SFX Q   o    ójukéban     o
SFX Q   o    ójukéba      o
SFX Q   o    ójuké        o
SFX Q   o    ójukul       o
SFX Q   o    ójuktól      o
SFX Q   o    ójukról      o
SFX Q   o    ójukra       o
SFX Q   o    ójukon       o
SFX Q   o    ójuknál      o
SFX Q   o    ójuknak      o
SFX Q   o    ójukként     o
SFX Q   o    ójukká       o
SFX Q   o    ójukkor      o
SFX Q   o    ójukkal      o
SFX Q   o    ójukig       o
SFX Q   o    ójukhoz      o
SFX Q   o    ójukból      o
SFX Q   o    ójukban      o
SFX Q   o    ójukba       o
SFX Q   o    ójukat       o
SFX Q   o    ójuk         o
SFX Q   o    ójaként      o
SFX Q   o    ójakor       o
SFX Q   o    ója          o
SFX Q   a    ájáéért      a
SFX Q   a    ájáévá       a
SFX Q   a    ájáéval      a
SFX Q   a    ájáéul       a
SFX Q   a    ájáétól      a
SFX Q   a    ájáét        a
SFX Q   a    ájáéról      a
SFX Q   a    ájáért       a
SFX Q   a    ájáéra       a
SFX Q   a    ájáénál      a
SFX Q   a    ájáénak      a
SFX Q   a    ájáén        a
SFX Q   a    ájáéig       a
SFX Q   a    ájáéhoz      a
SFX Q   a    ájáéból      a
SFX Q   a    ájáéban      a
SFX Q   a    ájáéba       a
SFX Q   a    ájáé         a
SFX Q   a    ájává        a
SFX Q   a    ájával       a
SFX Q   a    ájául        a
SFX Q   a    ájától       a
SFX Q   a    áját         a
SFX Q   a    ájáról       a
SFX Q   a    ájára        a
SFX Q   a    ájánál       a
SFX Q   a    ájának       a
SFX Q   a    áján         a
SFX Q   a    ájáig        a
SFX Q   a    ájához       a
SFX Q   a    ájából       a
SFX Q   a    ájában       a
SFX Q   a    ájába        a
SFX Q   a    ájukéért     a
SFX Q   a    ájukévá      a
SFX Q   a    ájukéval     a
SFX Q   a    ájukéul      a
SFX Q   a    ájukétól     a
SFX Q   a    ájukét       a
SFX Q   a    ájukéról     a
SFX Q   a    ájukért      a
SFX Q   a    ájukéra      a
SFX Q   a    ájukénál     a
SFX Q   a    ájukénak     a
SFX Q   a    ájukén       a
SFX Q   a    ájukéig      a
SFX Q   a    ájukéhoz     a
SFX Q   a    ájukéból     a
SFX Q   a    ájukéban     a
SFX Q   a    ájukéba      a
SFX Q   a    ájuké        a
SFX Q   a    ájukul       a
SFX Q   a    ájuktól      a
SFX Q   a    ájukról      a
SFX Q   a    ájukra       a
SFX Q   a    ájukon       a
SFX Q   a    ájuknál      a
SFX Q   a    ájuknak      a
SFX Q   a    ájukként     a
SFX Q   a    ájukká       a
SFX Q   a    ájukkor      a
SFX Q   a    ájukkal      a
SFX Q   a    ájukig       a
SFX Q   a    ájukhoz      a
SFX Q   a    ájukból      a
SFX Q   a    ájukban      a
SFX Q   a    ájukba       a
SFX Q   a    ájukat       a
SFX Q   a    ájuk         a
SFX Q   a    ájaként      a
SFX Q   a    ájakor       a
SFX Q   a    ája          a
SFX Q   0    jáéért       [iuáéóõúûü]
SFX Q   0    jáéért       [^auáéóõúûü]
SFX Q   0    jáévá        [iuáéóõúûü]
SFX Q   0    jáévá        [^auáéóõúûü]
SFX Q   0    jáéval       [iuáéóõúûü]
SFX Q   0    jáéval       [^auáéóõúûü]
SFX Q   0    jáéul        [iuáéóõúûü]
SFX Q   0    jáéul        [^auáéóõúûü]
SFX Q   0    jáétól       [iuáéóõúûü]
SFX Q   0    jáétól       [^auáéóõúûü]
SFX Q   0    jáét         [iuáéóõúûü]
SFX Q   0    jáét         [^auáéóõúûü]
SFX Q   0    jáéról       [iuáéóõúûü]
SFX Q   0    jáéról       [^auáéóõúûü]
SFX Q   0    jáért        [iuáéóõúûü]
SFX Q   0    jáért        [^auáéóõúûü]
SFX Q   0    jáéra        [iuáéóõúûü]
SFX Q   0    jáéra        [^auáéóõúûü]
SFX Q   0    jáénál       [iuáéóõúûü]
SFX Q   0    jáénál       [^auáéóõúûü]
SFX Q   0    jáénak       [iuáéóõúûü]
SFX Q   0    jáénak       [^auáéóõúûü]
SFX Q   0    jáén         [iuáéóõúûü]
SFX Q   0    jáén         [^auáéóõúûü]
SFX Q   0    jáéig        [iuáéóõúûü]
SFX Q   0    jáéig        [^auáéóõúûü]
SFX Q   0    jáéhoz       [iuáéóõúûü]
SFX Q   0    jáéhoz       [^auáéóõúûü]
SFX Q   0    jáéból       [iuáéóõúûü]
SFX Q   0    jáéból       [^auáéóõúûü]
SFX Q   0    jáéban       [iuáéóõúûü]
SFX Q   0    jáéban       [^auáéóõúûü]
SFX Q   0    jáéba        [iuáéóõúûü]
SFX Q   0    jáéba        [^auáéóõúûü]
SFX Q   0    jáé          [iuáéóõúûü]
SFX Q   0    jáé          [^auáéóõúûü]
SFX Q   0    jává         [iuáéóõúûü]
SFX Q   0    jává         [^auáéóõúûü]
SFX Q   0    jával        [iuáéóõúûü]
SFX Q   0    jával        [^auáéóõúûü]
SFX Q   0    jául         [iuáéóõúûü]
SFX Q   0    jául         [^auáéóõúûü]
SFX Q   0    jától        [iuáéóõúûü]
SFX Q   0    jától        [^auáéóõúûü]
SFX Q   0    ját          [iuáéóõúûü]
SFX Q   0    ját          [^auáéóõúûü]
SFX Q   0    járól        [iuáéóõúûü]
SFX Q   0    járól        [^auáéóõúûü]
SFX Q   0    jára         [iuáéóõúûü]
SFX Q   0    jára         [^auáéóõúûü]
SFX Q   0    jánál        [iuáéóõúûü]
SFX Q   0    jánál        [^auáéóõúûü]
SFX Q   0    jának        [iuáéóõúûü]
SFX Q   0    jának        [^auáéóõúûü]
SFX Q   0    ján          [iuáéóõúûü]
SFX Q   0    ján          [^auáéóõúûü]
SFX Q   0    jáig         [iuáéóõúûü]
SFX Q   0    jáig         [^auáéóõúûü]
SFX Q   0    jához        [iuáéóõúûü]
SFX Q   0    jához        [^auáéóõúûü]
SFX Q   0    jából        [iuáéóõúûü]
SFX Q   0    jából        [^auáéóõúûü]
SFX Q   0    jában        [iuáéóõúûü]
SFX Q   0    jában        [^auáéóõúûü]
SFX Q   0    jába         [iuáéóõúûü]
SFX Q   0    jába         [^auáéóõúûü]
SFX Q   0    jukéért      [iuáéóõúûü]
SFX Q   0    jukéért      [^auáéóõúûü]
SFX Q   0    jukévá       [iuáéóõúûü]
SFX Q   0    jukévá       [^auáéóõúûü]
SFX Q   0    jukéval      [iuáéóõúûü]
SFX Q   0    jukéval      [^auáéóõúûü]
SFX Q   0    jukéul       [iuáéóõúûü]
SFX Q   0    jukéul       [^auáéóõúûü]
SFX Q   0    jukétól      [iuáéóõúûü]
SFX Q   0    jukétól      [^auáéóõúûü]
SFX Q   0    jukét        [iuáéóõúûü]
SFX Q   0    jukét        [^auáéóõúûü]
SFX Q   0    jukéról      [iuáéóõúûü]
SFX Q   0    jukéról      [^auáéóõúûü]
SFX Q   0    jukért       [iuáéóõúûü]
SFX Q   0    jukért       [^auáéóõúûü]
SFX Q   0    jukéra       [iuáéóõúûü]
SFX Q   0    jukéra       [^auáéóõúûü]
SFX Q   0    jukénál      [iuáéóõúûü]
SFX Q   0    jukénál      [^auáéóõúûü]
SFX Q   0    jukénak      [iuáéóõúûü]
SFX Q   0    jukénak      [^auáéóõúûü]
SFX Q   0    jukén        [iuáéóõúûü]
SFX Q   0    jukén        [^auáéóõúûü]
SFX Q   0    jukéig       [iuáéóõúûü]
SFX Q   0    jukéig       [^auáéóõúûü]
SFX Q   0    jukéhoz      [iuáéóõúûü]
SFX Q   0    jukéhoz      [^auáéóõúûü]
SFX Q   0    jukéból      [iuáéóõúûü]
SFX Q   0    jukéból      [^auáéóõúûü]
SFX Q   0    jukéban      [iuáéóõúûü]
SFX Q   0    jukéban      [^auáéóõúûü]
SFX Q   0    jukéba       [iuáéóõúûü]
SFX Q   0    jukéba       [^auáéóõúûü]
SFX Q   0    juké         [iuáéóõúûü]
SFX Q   0    juké         [^auáéóõúûü]
SFX Q   0    jukul        [iuáéóõúûü]
SFX Q   0    jukul        [^auáéóõúûü]
SFX Q   0    juktól       [iuáéóõúûü]
SFX Q   0    juktól       [^auáéóõúûü]
SFX Q   0    jukról       [iuáéóõúûü]
SFX Q   0    jukról       [^auáéóõúûü]
SFX Q   0    jukra        [iuáéóõúûü]
SFX Q   0    jukra        [^auáéóõúûü]
SFX Q   0    jukon        [iuáéóõúûü]
SFX Q   0    jukon        [^auáéóõúûü]
SFX Q   0    juknál       [iuáéóõúûü]
SFX Q   0    juknál       [^auáéóõúûü]
SFX Q   0    juknak       [iuáéóõúûü]
SFX Q   0    juknak       [^auáéóõúûü]
SFX Q   0    jukként      [iuáéóõúûü]
SFX Q   0    jukként      [^auáéóõúûü]
SFX Q   0    jukká        [iuáéóõúûü]
SFX Q   0    jukká        [^auáéóõúûü]
SFX Q   0    jukkor       [iuáéóõúûü]
SFX Q   0    jukkor       [^auáéóõúûü]
SFX Q   0    jukkal       [iuáéóõúûü]
SFX Q   0    jukkal       [^auáéóõúûü]
SFX Q   0    jukig        [iuáéóõúûü]
SFX Q   0    jukig        [^auáéóõúûü]
SFX Q   0    jukhoz       [iuáéóõúûü]
SFX Q   0    jukhoz       [^auáéóõúûü]
SFX Q   0    jukból       [iuáéóõúûü]
SFX Q   0    jukból       [^auáéóõúûü]
SFX Q   0    jukban       [iuáéóõúûü]
SFX Q   0    jukban       [^auáéóõúûü]
SFX Q   0    jukba        [iuáéóõúûü]
SFX Q   0    jukba        [^auáéóõúûü]
SFX Q   0    jukat        [iuáéóõúûü]
SFX Q   0    jukat        [^auáéóõúûü]
SFX Q   0    juk          [iuáéóõúûü]
SFX Q   0    juk          [^auáéóõúûü]
SFX Q   0    jaként       [iuáéóõúûü]
SFX Q   0    jaként       [^auáéóõúûü]
SFX Q   0    jakor        [iuáéóõúûü]
SFX Q   0    jakor        [^auáéóõúûü]
SFX Q   0    jaiéért      [^auáéóõúûü]
SFX Q   0    jaiévá       [^auáéóõúûü]
SFX Q   0    jaiéval      [^auáéóõúûü]
SFX Q   0    jaiéul       [^auáéóõúûü]
SFX Q   0    jaiétól      [^auáéóõúûü]
SFX Q   0    jaiét        [^auáéóõúûü]
SFX Q   0    jaiéról      [^auáéóõúûü]
SFX Q   0    jaiért       [^auáéóõúûü]
SFX Q   0    jaiéra       [^auáéóõúûü]
SFX Q   0    jaiénál      [^auáéóõúûü]
SFX Q   0    jaiénak      [^auáéóõúûü]
SFX Q   0    jaién        [^auáéóõúûü]
SFX Q   0    jaiéig       [^auáéóõúûü]
SFX Q   0    jaiéhoz      [^auáéóõúûü]
SFX Q   0    jaiéból      [^auáéóõúûü]
SFX Q   0    jaiéban      [^auáéóõúûü]
SFX Q   0    jaiéba       [^auáéóõúûü]
SFX Q   0    jaié         [^auáéóõúûü]
SFX Q   0    jaivá        [^auáéóõúûü]
SFX Q   0    jaival       [^auáéóõúûü]
SFX Q   0    jaiul        [^auáéóõúûü]
SFX Q   0    jaitól       [^auáéóõúûü]
SFX Q   0    jaitokéért   [^auáéóõúûü]
SFX Q   0    jaitokévá    [^auáéóõúûü]
SFX Q   0    jaitokéval   [^auáéóõúûü]
SFX Q   0    jaitokéul    [^auáéóõúûü]
SFX Q   0    jaitokétól   [^auáéóõúûü]
SFX Q   0    jaitokét     [^auáéóõúûü]
SFX Q   0    jaitokéról   [^auáéóõúûü]
SFX Q   0    jaitokért    [^auáéóõúûü]
SFX Q   0    jaitokéra    [^auáéóõúûü]
SFX Q   0    jaitokénál   [^auáéóõúûü]
SFX Q   0    jaitokénak   [^auáéóõúûü]
SFX Q   0    jaitokén     [^auáéóõúûü]
SFX Q   0    jaitokéig    [^auáéóõúûü]
SFX Q   0    jaitokéhoz   [^auáéóõúûü]
SFX Q   0    jaitokéból   [^auáéóõúûü]
SFX Q   0    jaitokéban   [^auáéóõúûü]
SFX Q   0    jaitokéba    [^auáéóõúûü]
SFX Q   0    jaitoké      [^auáéóõúûü]
SFX Q   0    jaitokul     [^auáéóõúûü]
SFX Q   0    jaitoktól    [^auáéóõúûü]
SFX Q   0    jaitokról    [^auáéóõúûü]
SFX Q   0    jaitokra     [^auáéóõúûü]
SFX Q   0    jaitokon     [^auáéóõúûü]
SFX Q   0    jaitoknál    [^auáéóõúûü]
SFX Q   0    jaitoknak    [^auáéóõúûü]
SFX Q   0    jaitokként   [^auáéóõúûü]
SFX Q   0    jaitokká     [^auáéóõúûü]
SFX Q   0    jaitokkor    [^auáéóõúûü]
SFX Q   0    jaitokkal    [^auáéóõúûü]
SFX Q   0    jaitokig     [^auáéóõúûü]
SFX Q   0    jaitokhoz    [^auáéóõúûü]
SFX Q   0    jaitokból    [^auáéóõúûü]
SFX Q   0    jaitokban    [^auáéóõúûü]
SFX Q   0    jaitokba     [^auáéóõúûü]
SFX Q   0    jaitokat     [^auáéóõúûü]
SFX Q   0    jaitok       [^auáéóõúûü]
SFX Q   0    jait         [^auáéóõúûü]
SFX Q   0    jairól       [^auáéóõúûü]
SFX Q   0    jaira        [^auáéóõúûü]
SFX Q   0    jainál       [^auáéóõúûü]
SFX Q   0    jainkéért    [^auáéóõúûü]
SFX Q   0    jainkévá     [^auáéóõúûü]
SFX Q   0    jainkéval    [^auáéóõúûü]
SFX Q   0    jainkéul     [^auáéóõúûü]
SFX Q   0    jainkétól    [^auáéóõúûü]
SFX Q   0    jainkét      [^auáéóõúûü]
SFX Q   0    jainkéról    [^auáéóõúûü]
SFX Q   0    jainkért     [^auáéóõúûü]
SFX Q   0    jainkéra     [^auáéóõúûü]
SFX Q   0    jainkénál    [^auáéóõúûü]
SFX Q   0    jainkénak    [^auáéóõúûü]
SFX Q   0    jainkén      [^auáéóõúûü]
SFX Q   0    jainkéig     [^auáéóõúûü]
SFX Q   0    jainkéhoz    [^auáéóõúûü]
SFX Q   0    jainkéból    [^auáéóõúûü]
SFX Q   0    jainkéban    [^auáéóõúûü]
SFX Q   0    jainkéba     [^auáéóõúûü]
SFX Q   0    jainké       [^auáéóõúûü]
SFX Q   0    jainkul      [^auáéóõúûü]
SFX Q   0    jainktól     [^auáéóõúûü]
SFX Q   0    jainkról     [^auáéóõúûü]
SFX Q   0    jainkra      [^auáéóõúûü]
SFX Q   0    jainkon      [^auáéóõúûü]
SFX Q   0    jainknál     [^auáéóõúûü]
SFX Q   0    jainknak     [^auáéóõúûü]
SFX Q   0    jainkként    [^auáéóõúûü]
SFX Q   0    jainkká      [^auáéóõúûü]
SFX Q   0    jainkkor     [^auáéóõúûü]
SFX Q   0    jainkkal     [^auáéóõúûü]
SFX Q   0    jainkig      [^auáéóõúûü]
SFX Q   0    jainkhoz     [^auáéóõúûü]
SFX Q   0    jainkból     [^auáéóõúûü]
SFX Q   0    jainkban     [^auáéóõúûü]
SFX Q   0    jainkba      [^auáéóõúûü]
SFX Q   0    jainkat      [^auáéóõúûü]
SFX Q   0    jaink        [^auáéóõúûü]
SFX Q   0    jainak       [^auáéóõúûü]
SFX Q   0    jain         [^auáéóõúûü]
SFX Q   0    jaiméért     [^auáéóõúûü]
SFX Q   0    jaimévá      [^auáéóõúûü]
SFX Q   0    jaiméval     [^auáéóõúûü]
SFX Q   0    jaiméul      [^auáéóõúûü]
SFX Q   0    jaimétól     [^auáéóõúûü]
SFX Q   0    jaimét       [^auáéóõúûü]
SFX Q   0    jaiméról     [^auáéóõúûü]
SFX Q   0    jaimért      [^auáéóõúûü]
SFX Q   0    jaiméra      [^auáéóõúûü]
SFX Q   0    jaiménál     [^auáéóõúûü]
SFX Q   0    jaiménak     [^auáéóõúûü]
SFX Q   0    jaimén       [^auáéóõúûü]
SFX Q   0    jaiméig      [^auáéóõúûü]
SFX Q   0    jaiméhoz     [^auáéóõúûü]
SFX Q   0    jaiméból     [^auáéóõúûü]
SFX Q   0    jaiméban     [^auáéóõúûü]
SFX Q   0    jaiméba      [^auáéóõúûü]
SFX Q   0    jaimé        [^auáéóõúûü]
SFX Q   0    jaimul       [^auáéóõúûü]
SFX Q   0    jaimtól      [^auáéóõúûü]
SFX Q   0    jaimról      [^auáéóõúûü]
SFX Q   0    jaimra       [^auáéóõúûü]
SFX Q   0    jaimon       [^auáéóõúûü]
SFX Q   0    jaimnál      [^auáéóõúûü]
SFX Q   0    jaimnak      [^auáéóõúûü]
SFX Q   0    jaimmá       [^auáéóõúûü]
SFX Q   0    jaimmal      [^auáéóõúûü]
SFX Q   0    jaimként     [^auáéóõúûü]
SFX Q   0    jaimkor      [^auáéóõúûü]
SFX Q   0    jaimig       [^auáéóõúûü]
SFX Q   0    jaimhoz      [^auáéóõúûü]
SFX Q   0    jaimból      [^auáéóõúûü]
SFX Q   0    jaimban      [^auáéóõúûü]
SFX Q   0    jaimba       [^auáéóõúûü]
SFX Q   0    jaimat       [^auáéóõúûü]
SFX Q   0    jaim         [^auáéóõúûü]
SFX Q   0    jaikéért     [^auáéóõúûü]
SFX Q   0    jaikévá      [^auáéóõúûü]
SFX Q   0    jaikéval     [^auáéóõúûü]
SFX Q   0    jaikéul      [^auáéóõúûü]
SFX Q   0    jaikétól     [^auáéóõúûü]
SFX Q   0    jaikét       [^auáéóõúûü]
SFX Q   0    jaikéról     [^auáéóõúûü]
SFX Q   0    jaikért      [^auáéóõúûü]
SFX Q   0    jaikéra      [^auáéóõúûü]
SFX Q   0    jaikénál     [^auáéóõúûü]
SFX Q   0    jaiként      [^auáéóõúûü]
SFX Q   0    jaikénak     [^auáéóõúûü]
SFX Q   0    jaikén       [^auáéóõúûü]
SFX Q   0    jaikéig      [^auáéóõúûü]
SFX Q   0    jaikéhoz     [^auáéóõúûü]
SFX Q   0    jaikéból     [^auáéóõúûü]
SFX Q   0    jaikéban     [^auáéóõúûü]
SFX Q   0    jaikéba      [^auáéóõúûü]
SFX Q   0    jaiké        [^auáéóõúûü]
SFX Q   0    jaikul       [^auáéóõúûü]
SFX Q   0    jaiktól      [^auáéóõúûü]
SFX Q   0    jaikról      [^auáéóõúûü]
SFX Q   0    jaikra       [^auáéóõúûü]
SFX Q   0    jaikor       [^auáéóõúûü]
SFX Q   0    jaikon       [^auáéóõúûü]
SFX Q   0    jaiknál      [^auáéóõúûü]
SFX Q   0    jaiknak      [^auáéóõúûü]
SFX Q   0    jaikként     [^auáéóõúûü]
SFX Q   0    jaikká       [^auáéóõúûü]
SFX Q   0    jaikkor      [^auáéóõúûü]
SFX Q   0    jaikkal      [^auáéóõúûü]
SFX Q   0    jaikig       [^auáéóõúûü]
SFX Q   0    jaikhoz      [^auáéóõúûü]
SFX Q   0    jaikból      [^auáéóõúûü]
SFX Q   0    jaikban      [^auáéóõúûü]
SFX Q   0    jaikba       [^auáéóõúûü]
SFX Q   0    jaikat       [^auáéóõúûü]
SFX Q   0    jaik         [^auáéóõúûü]
SFX Q   0    jaiig        [^auáéóõúûü]
SFX Q   0    jaihoz       [^auáéóõúûü]
SFX Q   0    jaidéért     [^auáéóõúûü]
SFX Q   0    jaidévá      [^auáéóõúûü]
SFX Q   0    jaidéval     [^auáéóõúûü]
SFX Q   0    jaidéul      [^auáéóõúûü]
SFX Q   0    jaidétól     [^auáéóõúûü]
SFX Q   0    jaidét       [^auáéóõúûü]
SFX Q   0    jaidéról     [^auáéóõúûü]
SFX Q   0    jaidért      [^auáéóõúûü]
SFX Q   0    jaidéra      [^auáéóõúûü]
SFX Q   0    jaidénál     [^auáéóõúûü]
SFX Q   0    jaidénak     [^auáéóõúûü]
SFX Q   0    jaidén       [^auáéóõúûü]
SFX Q   0    jaidéig      [^auáéóõúûü]
SFX Q   0    jaidéhoz     [^auáéóõúûü]
SFX Q   0    jaidéból     [^auáéóõúûü]
SFX Q   0    jaidéban     [^auáéóõúûü]
SFX Q   0    jaidéba      [^auáéóõúûü]
SFX Q   0    jaidé        [^auáéóõúûü]
SFX Q   0    jaidul       [^auáéóõúûü]
SFX Q   0    jaidtól      [^auáéóõúûü]
SFX Q   0    jaidról      [^auáéóõúûü]
SFX Q   0    jaidra       [^auáéóõúûü]
SFX Q   0    jaidon       [^auáéóõúûü]
SFX Q   0    jaidnál      [^auáéóõúûü]
SFX Q   0    jaidnak      [^auáéóõúûü]
SFX Q   0    jaidként     [^auáéóõúûü]
SFX Q   0    jaidkor      [^auáéóõúûü]
SFX Q   0    jaidig       [^auáéóõúûü]
SFX Q   0    jaidhoz      [^auáéóõúûü]
SFX Q   0    jaiddá       [^auáéóõúûü]
SFX Q   0    jaiddal      [^auáéóõúûü]
SFX Q   0    jaidból      [^auáéóõúûü]
SFX Q   0    jaidban      [^auáéóõúûü]
SFX Q   0    jaidba       [^auáéóõúûü]
SFX Q   0    jaidat       [^auáéóõúûü]
SFX Q   0    jaid         [^auáéóõúûü]
SFX Q   0    jaiból       [^auáéóõúûü]
SFX Q   0    jaiban       [^auáéóõúûü]
SFX Q   0    jaiba        [^auáéóõúûü]
SFX Q   0    jai          [^auáéóõúûü]
SFX Q   0    ja           [iuáéóõúûü]
SFX Q   0    ja           [^auáéóõúûü]

SFX P Y 386
SFX P   ztik szünk        sztik
SFX P   ztik szön         sztik
SFX P   ztik szél         sztik
SFX P   ztik szék         sztik
SFX P   ztik szetek       sztik
SFX P   ztik szenek       sztik
SFX P   ztik szem         sztik
SFX P   ztik szek         sztik
SFX P   ztik sz           sztik
SFX P   zt   szünk        szt
SFX P   zt   szön         szt
SFX P   zt   szél         szt
SFX P   zt   szetek       szt
SFX P   zt   szenek       szt
SFX P   zt   szek         szt
SFX P   zt   sz           szt
SFX P   zik  szünk        szik
SFX P   zik  szön         szik
SFX P   zik  szél         szik
SFX P   zik  szék         szik
SFX P   zik  szetek       szik
SFX P   zik  szenek       szik
SFX P   zik  szem         szik
SFX P   zik  szek         szik
SFX P   zik  sz           szik
SFX P   zik  dzünk        dzik
SFX P   zik  dzön         dzik
SFX P   zik  dzél         dzik
SFX P   zik  dzék         dzik
SFX P   zik  dzetek       dzik
SFX P   zik  dzenek       dzik
SFX P   zik  dzem         dzik
SFX P   zik  dzek         dzik
SFX P   zik  dz           dzik
SFX P   z    szön         sz
SFX P   tik  ssünk        [aeiosuöü]tik
SFX P   tik  ssön         [aeiosuöü]tik
SFX P   tik  ssél         [aeiosuöü]tik
SFX P   tik  ssék         [aeiosuöü]tik
SFX P   tik  ssetek       [aeiosuöü]tik
SFX P   tik  ssenek       [aeiosuöü]tik
SFX P   tik  ssem         [aeiosuöü]tik
SFX P   tik  ssek         [aeiosuöü]tik
SFX P   tik  ss           [aeiosuöü]tik
SFX P   t    ssünk        [aeiosuöü]t
SFX P   t    ssön         [aeiosuöü]t
SFX P   t    ssél         [aeiosuöü]t
SFX P   t    ssetek       [aeiosuöü]t
SFX P   t    ssenek       [aeiosuöü]t
SFX P   t    ssek         [aeiosuöü]t
SFX P   t    ss           [aeiosuöü]t
SFX P   ik   ünk          ik
SFX P   ik   ötök         s[dl]ik
SFX P   ik   ötök         [bdgj-nrtyz][dglrz]ik
SFX P   ik   öttünk       s[dl]ik
SFX P   ik   öttünk       [bdgj-nrtyz][dglrz]ik
SFX P   ik   öttél        s[dl]ik
SFX P   ik   öttél        [bdgj-nrtyz][dglrz]ik
SFX P   ik   öttetek      s[dl]ik
SFX P   ik   öttetek      [bdgj-nrtyz][dglrz]ik
SFX P   ik   öttem        s[dl]ik
SFX P   ik   öttem        [bdgj-nrtyz][dglrz]ik
SFX P   ik   öttek        s[dl]ik
SFX P   ik   öttek        [bdgj-nrtyz][dglrz]ik
SFX P   ik   öm           ik
SFX P   ik   öl           [^l]ik
SFX P   ik   ök           ik
SFX P   ik   zünk         [^ds]zik
SFX P   ik   zön          [^ds]zik
SFX P   ik   zél          [^ds]zik
SFX P   ik   zék          [^ds]zik
SFX P   ik   zetek        [^ds]zik
SFX P   ik   zenek        [^ds]zik
SFX P   ik   zem          [^ds]zik
SFX P   ik   zek          [^ds]zik
SFX P   ik   z            [^ds]zik
SFX P   ik   vén          ik
SFX P   ik   ve           ik
SFX P   ik   tünk         szik
SFX P   ik   tünk         [^dlrz]ik
SFX P   ik   tünk         [^bdgjkmrstyz][dlrz]ik
SFX P   ik   tök          szik
SFX P   ik   tök          [^dlrz]ik
SFX P   ik   tök          [^bdgjkmrstyz][dlrz]ik
SFX P   ik   tél          szik
SFX P   ik   tél          [^dlrz]ik
SFX P   ik   tél          [^bdgjkmrstyz][dlrz]ik
SFX P   ik   tetek        szik
SFX P   ik   tetek        [^dlrz]ik
SFX P   ik   tetek        [^bdgjkmrstyz][dlrz]ik
SFX P   ik   tem          szik
SFX P   ik   tem          [^dlrz]ik
SFX P   ik   tem          [^bdgjkmrstyz][dlrz]ik
SFX P   ik   tek          szik
SFX P   ik   tek          [^dlrz]ik
SFX P   ik   tek          [^bdgjkmrstyz][dlrz]ik
SFX P   ik   sünk         sik
SFX P   ik   sünk         [^aeiosuzöü]tik
SFX P   ik   sön          sik
SFX P   ik   sön          [^aeiosuzöü]tik
SFX P   ik   sél          sik
SFX P   ik   sél          [^aeiosuzöü]tik
SFX P   ik   sék          sik
SFX P   ik   sék          [^aeiosuzöü]tik
SFX P   ik   sz           [^dlrz]ik
SFX P   ik   sz           [^bdgjkmrstyz][dlrz]ik
SFX P   ik   setek        sik
SFX P   ik   setek        [^aeiosuzöü]tik
SFX P   ik   senek        sik
SFX P   ik   senek        [^aeiosuzöü]tik
SFX P   ik   sem          sik
SFX P   ik   sem          [^aeiosuzöü]tik
SFX P   ik   sek          sik
SFX P   ik   sek          [^aeiosuzöü]tik
SFX P   ik   s            sik
SFX P   ik   s            [^aeiosuzöü]tik
SFX P   ik   nünk         szik
SFX P   ik   nünk         [^dlrz]ik
SFX P   ik   nünk         [^bdgjkmrstyz][dlrz]ik
SFX P   ik   nétek        szik
SFX P   ik   nétek        [^dlrz]ik
SFX P   ik   nétek        [^bdgjkmrstyz][dlrz]ik
SFX P   ik   nénk         szik
SFX P   ik   nénk         [^dlrz]ik
SFX P   ik   nénk         [^bdgjkmrstyz][dlrz]ik
SFX P   ik   nének        szik
SFX P   ik   nének        [^dlrz]ik
SFX P   ik   nének        [^bdgjkmrstyz][dlrz]ik
SFX P   ik   ném          szik
SFX P   ik   ném          [^dlrz]ik
SFX P   ik   ném          [^bdgjkmrstyz][dlrz]ik
SFX P   ik   nél          szik
SFX P   ik   nél          [^dlrz]ik
SFX P   ik   nél          [^bdgjkmrstyz][dlrz]ik
SFX P   ik   nék          szik
SFX P   ik   nék          [^dlrz]ik
SFX P   ik   nék          [^bdgjkmrstyz][dlrz]ik
SFX P   ik   niük         szik
SFX P   ik   niük         [^dlrz]ik
SFX P   ik   niük         [^bdgjkmrstyz][dlrz]ik
SFX P   ik   nie          szik
SFX P   ik   nie          [^dlrz]ik
SFX P   ik   nie          [^bdgjkmrstyz][dlrz]ik
SFX P   ik   ni           szik
SFX P   ik   ni           [^dlrz]ik
SFX P   ik   ni           [^bdgjkmrstyz][dlrz]ik
SFX P   ik   netek        szik
SFX P   ik   netek        [^dlrz]ik
SFX P   ik   netek        [^bdgjkmrstyz][dlrz]ik
SFX P   ik   nem          szik
SFX P   ik   nem          [^dlrz]ik
SFX P   ik   nem          [^bdgjkmrstyz][dlrz]ik
SFX P   ik   nek          szik
SFX P   ik   nek          [^dlrz]ik
SFX P   ik   nek          [^bdgjkmrstyz][dlrz]ik
SFX P   ik   ned          szik
SFX P   ik   ned          [^dlrz]ik
SFX P   ik   ned          [^bdgjkmrstyz][dlrz]ik
SFX P   ik   ne           szik
SFX P   ik   ne           [^dlrz]ik
SFX P   ik   ne           [^bdgjkmrstyz][dlrz]ik
SFX P   ik   jünk         [^dglrstz]ik
SFX P   ik   jünk         [^bdgjkmrstyz][dlr]ik
SFX P   ik   jön          [^dglrstz]ik
SFX P   ik   jön          [^bdgjkmrstyz][dlr]ik
SFX P   ik   jél          [^dglrstz]ik
SFX P   ik   jél          [^bdgjkmrstyz][dlr]ik
SFX P   ik   jék          [^dglrstz]ik
SFX P   ik   jék          [^bdgjkmrstyz][dlr]ik
SFX P   ik   jetek        [^dglrstz]ik
SFX P   ik   jetek        [^bdgjkmrstyz][dlr]ik
SFX P   ik   jenek        [^dglrstz]ik
SFX P   ik   jenek        [^bdgjkmrstyz][dlr]ik
SFX P   ik   jem          [^dglrstz]ik
SFX P   ik   jem          [^bdgjkmrstyz][dlr]ik
SFX P   ik   jek          [^dglrstz]ik
SFX P   ik   jek          [^bdgjkmrstyz][dlr]ik
SFX P   ik   j            [^dglrstz]ik
SFX P   ik   j            [^bdgjkmrstyz][dlr]ik
SFX P   ik   esz          s[dl]ik
SFX P   ik   esz          [bdgj-nrtyz][dglrz]ik
SFX P   ik   enünk        s[dl]ik
SFX P   ik   enünk        [bdgj-nrtyz][dglrz]ik
SFX P   ik   enétek       s[dl]ik
SFX P   ik   enétek       [bdgj-nrtyz][dglrz]ik
SFX P   ik   enénk        s[dl]ik
SFX P   ik   enénk        [bdgj-nrtyz][dglrz]ik
SFX P   ik   enének       s[dl]ik
SFX P   ik   enének       [bdgj-nrtyz][dglrz]ik
SFX P   ik   eném         s[dl]ik
SFX P   ik   eném         [bdgj-nrtyz][dglrz]ik
SFX P   ik   enél         s[dl]ik
SFX P   ik   enél         [bdgj-nrtyz][dglrz]ik
SFX P   ik   enék         s[dl]ik
SFX P   ik   enék         [bdgj-nrtyz][dglrz]ik
SFX P   ik   eniük        s[dl]ik
SFX P   ik   eniük        [bdgj-nrtyz][dglrz]ik
SFX P   ik   enie         s[dl]ik
SFX P   ik   enie         [bdgj-nrtyz][dglrz]ik
SFX P   ik   eni          s[dl]ik
SFX P   ik   eni          [bdgj-nrtyz][dglrz]ik
SFX P   ik   enetek       s[dl]ik
SFX P   ik   enetek       [bdgj-nrtyz][dglrz]ik
SFX P   ik   enem         s[dl]ik
SFX P   ik   enem         [bdgj-nrtyz][dglrz]ik
SFX P   ik   enek         s[dl]ik
SFX P   ik   enek         [bdgj-nrtyz][dglrz]ik
SFX P   ik   ened         s[dl]ik
SFX P   ik   ened         [bdgj-nrtyz][dglrz]ik
SFX P   ik   ene          s[dl]ik
SFX P   ik   ene          [bdgj-nrtyz][dglrz]ik
SFX P   0    ünk          [^k]
SFX P   0    ötök         rr
SFX P   0    ötök         [lnrz]d
SFX P   0    ötök         [ln]l
SFX P   0    ötök         [jlnrszáéíû]t
SFX P   0    ötök         [gn]g
SFX P   0    öttünk       [lnrz]d
SFX P   0    öttünk       [ln]l
SFX P   0    öttünk       [ijlnrsuzáéíóöûü]t
SFX P   0    öttünk       [gn]g
SFX P   0    öttél        [lnrz]d
SFX P   0    öttél        [ln]l
SFX P   0    öttél        [ijlnrsuzáéíóöûü]t
SFX P   0    öttél        [gn]g
SFX P   0    öttetek      [lnrz]d
SFX P   0    öttetek      [ln]l
SFX P   0    öttetek      [ijlnrsuzáéíóöûü]t
SFX P   0    öttetek      [gn]g
SFX P   0    öttem        [lnrz]d
SFX P   0    öttem        [ln]l
SFX P   0    öttem        [ijlnrsuzáéíóöûü]t
SFX P   0    öttem        [gn]g
SFX P   0    öttek        [lnrz]d
SFX P   0    öttek        [ln]l
SFX P   0    öttek        [ijlnrsuzáéíóöûü]t
SFX P   0    öttek        [gn]g
SFX P   0    öl           [sz]
SFX P   0    ök           [^k]
SFX P   0    zünk         z
SFX P   0    zön          z
SFX P   0    zél          z
SFX P   0    zetek        [^ds]z
SFX P   0    zenek        z
SFX P   0    zek          z
SFX P   0    z            z
SFX P   0    vén          [^k]
SFX P   0    ve           [^k]
SFX P   0    tünk         [^któõúû]
SFX P   0    tünk         [^ijlnrsuzáéíóöûü]t
SFX P   0    tök          [^kt]
SFX P   0    tök          [^jlnrszéû]t
SFX P   0    tél          [^któõúû]
SFX P   0    tél          [^ijlnrsuzáéíóöûü]t
SFX P   0    tetek        [^któõúû]
SFX P   0    tetek        [^ijlnrsuzáéíóöûü]t
SFX P   0    tem          [^któõúû]
SFX P   0    tem          [^ijlnrsuzáéíóöûü]t
SFX P   0    tek          [^któõúû]
SFX P   0    tek          [^ijlnrsuzáéíóöûü]t
SFX P   0    sünk         s
SFX P   0    sünk         [^aeiosuzöü]t
SFX P   0    sön          s
SFX P   0    sön          [^aeiosuzöü]t
SFX P   0    sél          s
SFX P   0    sél          [^aeiosuzöü]t
SFX P   0    sz           [^sz]t
SFX P   0    sz           [^kstz]
SFX P   0    setek        s
SFX P   0    setek        [^aeiosuzöü]t
SFX P   0    senek        s
SFX P   0    senek        [^aeiosuzöü]t
SFX P   0    sek          s
SFX P   0    sek          [^aeiosuzöü]t
SFX P   0    s            s
SFX P   0    s            [^aeiosuzöü]t
SFX P   0    nünk         [aeiouöü]t
SFX P   0    nünk         [^kt]
SFX P   0    nötök        [aeiouöü]t
SFX P   0    nötök        [^kt]
SFX P   0    nöm          [aeiouöü]t
SFX P   0    nöm          [^kt]
SFX P   0    nöd          [aeiouöü]t
SFX P   0    nöd          [^kt]
SFX P   0    nétek        [aeiouöü]t
SFX P   0    nétek        [^kt]
SFX P   0    nénk         [aeiouöü]t
SFX P   0    nénk         [^kt]
SFX P   0    nének        [aeiouöü]t
SFX P   0    nének        [^kt]
SFX P   0    nél          [aeiouöü]t
SFX P   0    nél          [^kt]
SFX P   0    nék          [aeiouöü]t
SFX P   0    nék          [^kt]
SFX P   0    niük         [aeiouöü]t
SFX P   0    niük         [^kt]
SFX P   0    nie          [aeiouöü]t
SFX P   0    nie          [^kt]
SFX P   0    ni           [aeiouöü]t
SFX P   0    ni           [^kt]
SFX P   0    nek          [aeiouöü]t
SFX P   0    nek          [^kt]
SFX P   0    ne           [aeiouöü]t
SFX P   0    ne           [^kt]
SFX P   0    jünk         [^kstz]
SFX P   0    jön          [^kstz]
SFX P   0    jél          [^kstz]
SFX P   0    jetek        [^kstz]
SFX P   0    jenek        [^kstz]
SFX P   0    jek          [^kstz]
SFX P   0    j            [^kstz]
SFX P   0    esz          rr
SFX P   0    esz          [lnrz]d
SFX P   0    esz          [ln]l
SFX P   0    esz          [jlnrszáéíû]t
SFX P   0    esz          [gn]g
SFX P   0    enünk        rr
SFX P   0    enünk        [lnrz]d
SFX P   0    enünk        [ln]l
SFX P   0    enünk        [jlnrszáéíû]t
SFX P   0    enünk        [gn]g
SFX P   0    enétek       rr
SFX P   0    enétek       [lnrz]d
SFX P   0    enétek       [ln]l
SFX P   0    enétek       [jlnrszáéíû]t
SFX P   0    enétek       [gn]g
SFX P   0    enénk        rr
SFX P   0    enénk        [lnrz]d
SFX P   0    enénk        [ln]l
SFX P   0    enénk        [jlnrszáéíû]t
SFX P   0    enénk        [gn]g
SFX P   0    enének       rr
SFX P   0    enének       [lnrz]d
SFX P   0    enének       [ln]l
SFX P   0    enének       [jlnrszáéíû]t
SFX P   0    enének       [gn]g
SFX P   0    enél         rr
SFX P   0    enél         [lnrz]d
SFX P   0    enél         [ln]l
SFX P   0    enél         [jlnrszáéíû]t
SFX P   0    enél         [gn]g
SFX P   0    enék         rr
SFX P   0    enék         [lnrz]d
SFX P   0    enék         [ln]l
SFX P   0    enék         [jlnrszáéíû]t
SFX P   0    enék         [gn]g
SFX P   0    eniük        rr
SFX P   0    eniük        [lnrz]d
SFX P   0    eniük        [ln]l
SFX P   0    eniük        [jlnrszáéíû]t
SFX P   0    eniük        [gn]g
SFX P   0    enie         rr
SFX P   0    enie         [lnrz]d
SFX P   0    enie         [ln]l
SFX P   0    enie         [jlnrszáéíû]t
SFX P   0    enie         [gn]g
SFX P   0    eni          rr
SFX P   0    eni          [lnrz]d
SFX P   0    eni          [ln]l
SFX P   0    eni          [jlnrszáéíû]t
SFX P   0    eni          [gn]g
SFX P   0    enetek       rr
SFX P   0    enetek       [lnrz]d
SFX P   0    enetek       [ln]l
SFX P   0    enetek       [jlnrszáéíû]t
SFX P   0    enetek       [gn]g
SFX P   0    enem         rr
SFX P   0    enem         [lnrz]d
SFX P   0    enem         [ln]l
SFX P   0    enem         [jlnrszáéíû]t
SFX P   0    enem         [gn]g
SFX P   0    enek         rr
SFX P   0    enek         [lnrz]d
SFX P   0    enek         [ln]l
SFX P   0    enek         [jlnrszáéíû]t
SFX P   0    enek         [gn]g
SFX P   0    ened         rr
SFX P   0    ened         [lnrz]d
SFX P   0    ened         [ln]l
SFX P   0    ened         [jlnrszáéíû]t
SFX P   0    ened         [gn]g
SFX P   0    ene          rr
SFX P   0    ene          [lnrz]d
SFX P   0    ene          [ln]l
SFX P   0    ene          [jlnrszáéíû]t
SFX P   0    ene          [gn]g

SFX O Y 415
SFX O   ztik szék         sztik
SFX O   ztik szál         sztik
SFX O   ztik szunk        sztik
SFX O   ztik szon         sztik
SFX O   ztik szatok       sztik
SFX O   ztik szanak       sztik
SFX O   ztik szam         sztik
SFX O   ztik szak         sztik
SFX O   ztik sz           sztik
SFX O   zt   szál         szt
SFX O   zt   szunk        szt
SFX O   zt   szon         szt
SFX O   zt   szatok       szt
SFX O   zt   szanak       szt
SFX O   zt   szak         szt
SFX O   zt   sz           szt
SFX O   zik  szék         szik
SFX O   zik  szál         szik
SFX O   zik  szunk        szik
SFX O   zik  szon         szik
SFX O   zik  szatok       szik
SFX O   zik  szanak       szik
SFX O   zik  szam         szik
SFX O   zik  szak         szik
SFX O   zik  sz           szik
SFX O   zik  dzék         dzik
SFX O   zik  dzál         dzik
SFX O   zik  dzunk        dzik
SFX O   zik  dzon         dzik
SFX O   zik  dzatok       dzik
SFX O   zik  dzanak       dzik
SFX O   zik  dzam         dzik
SFX O   zik  dzak         dzik
SFX O   zik  dz           dzik
SFX O   tik  ssék         [aeiosuöü]tik
SFX O   tik  ssál         [aeiosuöü]tik
SFX O   tik  ssunk        [aeiosuöü]tik
SFX O   tik  sson         [aeiosuöü]tik
SFX O   tik  ssatok       [aeiosuöü]tik
SFX O   tik  ssanak       [aeiosuöü]tik
SFX O   tik  ssam         [aeiosuöü]tik
SFX O   tik  ssak         [aeiosuöü]tik
SFX O   tik  ss           [aeiosuöü]tik
SFX O   t    ssál         [aeiosuöü]t
SFX O   t    ssunk        [aeiosuöü]t
SFX O   t    sson         [aeiosuöü]t
SFX O   t    ssatok       [aeiosuöü]t
SFX O   t    ssanak       [aeiosuöü]t
SFX O   t    ssak         [aeiosuöü]t
SFX O   t    ss           [aeiosuöü]t
SFX O   ik   zék          [^ds]zik
SFX O   ik   zál          [^ds]zik
SFX O   ik   zunk         [^ds]zik
SFX O   ik   zon          [^ds]zik
SFX O   ik   zatok        [^ds]zik
SFX O   ik   zanak        [^ds]zik
SFX O   ik   zam          [^ds]zik
SFX O   ik   zak          [^ds]zik
SFX O   ik   z            [^ds]zik
SFX O   ik   ván          szik
SFX O   ik   ván          [^dlrz]ik
SFX O   ik   ván          [^bdgjkmrstyz][dlrz]ik
SFX O   ik   va           szik
SFX O   ik   va           [^dlrz]ik
SFX O   ik   va           [^bdgjkmrstyz][dlrz]ik
SFX O   ik   unk          ik
SFX O   ik   tál          szik
SFX O   ik   tál          [^dlrz]ik
SFX O   ik   tál          [^bdgjkmrstyz][dlrz]ik
SFX O   ik   tunk         szik
SFX O   ik   tunk         [^dlrz]ik
SFX O   ik   tunk         [^bdgjkmrstyz][dlrz]ik
SFX O   ik   tok          szik
SFX O   ik   tok          [^dlrz]ik
SFX O   ik   tok          [^bdgjkmrstyz][dlrz]ik
SFX O   ik   tatok        szik
SFX O   ik   tatok        [^dlrz]ik
SFX O   ik   tatok        [^bdgjkmrstyz][dlrz]ik
SFX O   ik   tam          szik
SFX O   ik   tam          [^dlrz]ik
SFX O   ik   tam          [^bdgjkmrstyz][dlrz]ik
SFX O   ik   tak          szik
SFX O   ik   tak          [^dlrz]ik
SFX O   ik   tak          [^bdgjkmrstyz][dlrz]ik
SFX O   ik   sék          sik
SFX O   ik   sék          [^aeiosuzöü]tik
SFX O   ik   sál          sik
SFX O   ik   sál          [^aeiosuzöü]tik
SFX O   ik   sz           [^dlrz]ik
SFX O   ik   sz           [^bdgjkmrstyz][dlrz]ik
SFX O   ik   sunk         sik
SFX O   ik   sunk         [^aeiosuzöü]tik
SFX O   ik   son          sik
SFX O   ik   son          [^aeiosuzöü]tik
SFX O   ik   satok        sik
SFX O   ik   satok        [^aeiosuzöü]tik
SFX O   ik   sanak        sik
SFX O   ik   sanak        [^aeiosuzöü]tik
SFX O   ik   sam          sik
SFX O   ik   sam          [^aeiosuzöü]tik
SFX O   ik   sak          sik
SFX O   ik   sak          [^aeiosuzöü]tik
SFX O   ik   s            sik
SFX O   ik   s            [^aeiosuzöü]tik
SFX O   ik   ottál        s[dl]ik
SFX O   ik   ottál        [bdgj-nrtyz][dglrz]ik
SFX O   ik   ottunk       s[dl]ik
SFX O   ik   ottunk       [bdgj-nrtyz][dglrz]ik
SFX O   ik   ottatok      s[dl]ik
SFX O   ik   ottatok      [bdgj-nrtyz][dglrz]ik
SFX O   ik   ottam        s[dl]ik
SFX O   ik   ottam        [bdgj-nrtyz][dglrz]ik
SFX O   ik   ottak        s[dl]ik
SFX O   ik   ottak        [bdgj-nrtyz][dglrz]ik
SFX O   ik   otok         s[dl]ik
SFX O   ik   otok         [bdgj-nrtyz][dglrz]ik
SFX O   ik   om           ik
SFX O   ik   ol           [^l]ik
SFX O   ik   ok           ik
SFX O   ik   nék          szik
SFX O   ik   nék          [^dlrz]ik
SFX O   ik   nék          [^bdgjkmrstyz][dlrz]ik
SFX O   ik   nátok        szik
SFX O   ik   nátok        [^dlrz]ik
SFX O   ik   nátok        [^bdgjkmrstyz][dlrz]ik
SFX O   ik   nánk         szik
SFX O   ik   nánk         [^dlrz]ik
SFX O   ik   nánk         [^bdgjkmrstyz][dlrz]ik
SFX O   ik   nának        szik
SFX O   ik   nának        [^dlrz]ik
SFX O   ik   nának        [^bdgjkmrstyz][dlrz]ik
SFX O   ik   nám          szik
SFX O   ik   nám          [^dlrz]ik
SFX O   ik   nám          [^bdgjkmrstyz][dlrz]ik
SFX O   ik   nál          szik
SFX O   ik   nál          [^dlrz]ik
SFX O   ik   nál          [^bdgjkmrstyz][dlrz]ik
SFX O   ik   nunk         szik
SFX O   ik   nunk         [^dlrz]ik
SFX O   ik   nunk         [^bdgjkmrstyz][dlrz]ik
SFX O   ik   notok        szik
SFX O   ik   notok        [^dlrz]ik
SFX O   ik   notok        [^bdgjkmrstyz][dlrz]ik
SFX O   ik   nom          szik
SFX O   ik   nom          [^dlrz]ik
SFX O   ik   nom          [^bdgjkmrstyz][dlrz]ik
SFX O   ik   nod          szik
SFX O   ik   nod          [^dlrz]ik
SFX O   ik   nod          [^bdgjkmrstyz][dlrz]ik
SFX O   ik   niuk         szik
SFX O   ik   niuk         [^dlrz]ik
SFX O   ik   niuk         [^bdgjkmrstyz][dlrz]ik
SFX O   ik   nia          szik
SFX O   ik   nia          [^dlrz]ik
SFX O   ik   nia          [^bdgjkmrstyz][dlrz]ik
SFX O   ik   ni           szik
SFX O   ik   ni           [^dlrz]ik
SFX O   ik   ni           [^bdgjkmrstyz][dlrz]ik
SFX O   ik   nak          szik
SFX O   ik   nak          [^dlrz]ik
SFX O   ik   nak          [^bdgjkmrstyz][dlrz]ik
SFX O   ik   na           szik
SFX O   ik   na           [^dlrz]ik
SFX O   ik   na           [^bdgjkmrstyz][dlrz]ik
SFX O   ik   jék          [^dglrstz]ik
SFX O   ik   jék          [^bdgjkmrstyz][dlr]ik
SFX O   ik   jál          [^dglrstz]ik
SFX O   ik   jál          [^bdgjkmrstyz][dlr]ik
SFX O   ik   junk         [^dglrstz]ik
SFX O   ik   junk         [^bdgjkmrstyz][dlrz]ik
SFX O   ik   jon          [^dglrstz]ik
SFX O   ik   jon          [^bdgjkmrstyz][dlr]ik
SFX O   ik   jatok        [^dglrstz]ik
SFX O   ik   jatok        [^bdgjkmrstyz][dlr]ik
SFX O   ik   janak        [^dglrstz]ik
SFX O   ik   janak        [^bdgjkmrstyz][dlr]ik
SFX O   ik   jam          [^dglrstz]ik
SFX O   ik   jam          [^bdgjkmrstyz][dlr]ik
SFX O   ik   jak          [^dglrstz]ik
SFX O   ik   jak          [^bdgjkmrstyz][dlr]ik
SFX O   ik   j            [^dglrstz]ik
SFX O   ik   j            [^bdgjkmrstyz][dlr]ik
SFX O   ik   asz          s[dl]ik
SFX O   ik   asz          [bdgj-nrtyz][dglrz]ik
SFX O   ik   anék         s[dl]ik
SFX O   ik   anék         [bdgj-nrtyz][dglrz]ik
SFX O   ik   anátok       s[dl]ik
SFX O   ik   anátok       [bdgj-nrtyz][dglrz]ik
SFX O   ik   anánk        s[dl]ik
SFX O   ik   anánk        [bdgj-nrtyz][dglrz]ik
SFX O   ik   anának       s[dl]ik
SFX O   ik   anának       [bdgj-nrtyz][dglrz]ik
SFX O   ik   anám         s[dl]ik
SFX O   ik   anám         [bdgj-nrtyz][dglrz]ik
SFX O   ik   anál         s[dl]ik
SFX O   ik   anál         [bdgj-nrtyz][dglrz]ik
SFX O   ik   anunk        s[dl]ik
SFX O   ik   anunk        [bdgj-nrtyz][dglrz]ik
SFX O   ik   anotok       s[dl]ik
SFX O   ik   anotok       [bdgj-nrtyz][dglrz]ik
SFX O   ik   anom         s[dl]ik
SFX O   ik   anom         [bdgj-nrtyz][dglrz]ik
SFX O   ik   anod         s[dl]ik
SFX O   ik   anod         [bdgj-nrtyz][dglrz]ik
SFX O   ik   aniuk        s[dl]ik
SFX O   ik   aniuk        [bdgj-nrtyz][dglrz]ik
SFX O   ik   ania         s[dl]ik
SFX O   ik   ania         [bdgj-nrtyz][dglrz]ik
SFX O   ik   ani          s[dl]ik
SFX O   ik   ani          [bdgj-nrtyz][dglrz]ik
SFX O   ik   anak         s[dl]ik
SFX O   ik   anak         [bdgj-nrtyz][dglrz]ik
SFX O   ik   ana          s[dl]ik
SFX O   ik   ana          [bdgj-nrtyz][dglrz]ik
SFX O   0    zál          z
SFX O   0    zunk         z
SFX O   0    zon          z
SFX O   0    zatok        z
SFX O   0    zanak        [^ds]z
SFX O   0    zak          z
SFX O   0    z            z
SFX O   0    ván          [^k]
SFX O   0    va           [^k]
SFX O   0    unk          [^k]
SFX O   0    tál          [^któõúû]
SFX O   0    tál          [^ijlnrsuzáéíóöûü]t
SFX O   0    tunk         [^któõúû]
SFX O   0    tunk         [^ijlnrsuzáéíóöûü]t
SFX O   0    tok          [^któõúû]
SFX O   0    tok          [^jlnrszéû]t
SFX O   0    tatok        [^któõúû]
SFX O   0    tatok        [^ijlnrsuzáéíóöûü]t
SFX O   0    tam          [^któõúû]
SFX O   0    tam          [^ijlnrsuzáéíóöûü]t
SFX O   0    tak          [^któõúû]
SFX O   0    tak          [^ijlnrsuzáéíóöûü]t
SFX O   0    sál          s
SFX O   0    sál          [^aeiosuzöü]t
SFX O   0    sz           [^sz]t
SFX O   0    sz           [^kstz]
SFX O   0    sunk         s
SFX O   0    sunk         [^aeiosuzöü]t
SFX O   0    son          s
SFX O   0    son          [^aeiosuzöü]t
SFX O   0    satok        s
SFX O   0    satok        [^aeiosuzöü]t
SFX O   0    sanak        s
SFX O   0    sanak        [^aeiosuzöü]t
SFX O   0    sak          s
SFX O   0    sak          [^aeiosuzöü]t
SFX O   0    s            s
SFX O   0    s            [^aeiosuzöü]t
SFX O   0    ottál        rr
SFX O   0    ottál        [lnrz]d
SFX O   0    ottál        [ln]l
SFX O   0    ottál        [ijlnrsuzáéíóöûü]t
SFX O   0    ottál        [gn]g
SFX O   0    ottál        [djmn]z
SFX O   0    ottunk       rr
SFX O   0    ottunk       [lnrz]d
SFX O   0    ottunk       [ln]l
SFX O   0    ottunk       [ijlnrsuzáéíóöûü]t
SFX O   0    ottunk       [gn]g
SFX O   0    ottunk       [djmn]z
SFX O   0    ottatok      rr
SFX O   0    ottatok      [lnrz]d
SFX O   0    ottatok      [ln]l
SFX O   0    ottatok      [ijlnrsuzáéíóöûü]t
SFX O   0    ottatok      [gn]g
SFX O   0    ottatok      [djmn]z
SFX O   0    ottam        rr
SFX O   0    ottam        [lnrz]d
SFX O   0    ottam        [ln]l
SFX O   0    ottam        [ijlnrsuzáéíóöûü]t
SFX O   0    ottam        [gn]g
SFX O   0    ottam        [djmn]z
SFX O   0    ottak        rr
SFX O   0    ottak        [lnrz]d
SFX O   0    ottak        [ln]l
SFX O   0    ottak        [ijlnrsuzáéíóöûü]t
SFX O   0    ottak        [gn]g
SFX O   0    ottak        [djmn]z
SFX O   0    otok         rr
SFX O   0    otok         [lnrz]d
SFX O   0    otok         [ln]l
SFX O   0    otok         [jlnrszáéíû]t
SFX O   0    otok         [gn]g
SFX O   0    otok         [djmn]z
SFX O   0    ol           [sz]
SFX O   0    ok           [^k]
SFX O   0    nék          [aeiouöü]t
SFX O   0    nék          [^kt]
SFX O   0    nátok        [aeiouöü]t
SFX O   0    nátok        [^kt]
SFX O   0    nánk         [aeiouöü]t
SFX O   0    nánk         [^kt]
SFX O   0    nának        [aeiouöü]t
SFX O   0    nának        [^kt]
SFX O   0    nál          [aeiouöü]t
SFX O   0    nál          [^kt]
SFX O   0    nunk         [aeiouöü]t
SFX O   0    nunk         [^kt]
SFX O   0    notok        [aeiouöü]t
SFX O   0    notok        [^kt]
SFX O   0    nom          [aeiouöü]t
SFX O   0    nom          [^kt]
SFX O   0    nod          [aeiouöü]t
SFX O   0    nod          [^kt]
SFX O   0    niuk         [aeiouöü]t
SFX O   0    niuk         [^kt]
SFX O   0    nia          [aeiouöü]t
SFX O   0    nia          [^kt]
SFX O   0    ni           [aeiouöü]t
SFX O   0    ni           [^kt]
SFX O   0    nak          [aeiouöü]t
SFX O   0    nak          [^kt]
SFX O   0    na           [aeiouöü]t
SFX O   0    na           [^kt]
SFX O   0    jál          [^kstz]
SFX O   0    junk         [^kstz]
SFX O   0    jon          [^kstz]
SFX O   0    jatok        [^kstz]
SFX O   0    janak        [^kstz]
SFX O   0    jak          [^kstz]
SFX O   0    j            [^kstz]
SFX O   0    asz          rr
SFX O   0    asz          [lnrz]d
SFX O   0    asz          [ln]l
SFX O   0    asz          [jlnrszáéíû]t
SFX O   0    asz          [gn]g
SFX O   0    asz          [djmn]z
SFX O   0    anék         rr
SFX O   0    anék         [lnrz]d
SFX O   0    anék         [ln]l
SFX O   0    anék         [jlnrszáéíû]t
SFX O   0    anék         [gn]g
SFX O   0    anék         [djmn]z
SFX O   0    anátok       rr
SFX O   0    anátok       [lnrz]d
SFX O   0    anátok       [ln]l
SFX O   0    anátok       [jlnrszáéíû]t
SFX O   0    anátok       [gn]g
SFX O   0    anátok       [djmn]z
SFX O   0    anánk        rr
SFX O   0    anánk        [lnrz]d
SFX O   0    anánk        [ln]l
SFX O   0    anánk        [jlnrszáéíû]t
SFX O   0    anánk        [gn]g
SFX O   0    anánk        [djmn]z
SFX O   0    anának       rr
SFX O   0    anának       [lnrz]d
SFX O   0    anának       [ln]l
SFX O   0    anának       [jlnrszáéíû]t
SFX O   0    anának       [gn]g
SFX O   0    anának       [djmn]z
SFX O   0    anál         rr
SFX O   0    anál         [lnrz]d
SFX O   0    anál         [ln]l
SFX O   0    anál         [jlnrszáéíû]t
SFX O   0    anál         [gn]g
SFX O   0    anál         [djmn]z
SFX O   0    anunk        rr
SFX O   0    anunk        [lnrz]d
SFX O   0    anunk        [ln]l
SFX O   0    anunk        [jlnrszáéíû]t
SFX O   0    anunk        [gn]g
SFX O   0    anunk        [djmn]z
SFX O   0    anotok       rr
SFX O   0    anotok       [lnrz]d
SFX O   0    anotok       [ln]l
SFX O   0    anotok       [jlnrszáéíû]t
SFX O   0    anotok       [gn]g
SFX O   0    anotok       [djmn]z
SFX O   0    anom         rr
SFX O   0    anom         [lnrz]d
SFX O   0    anom         [ln]l
SFX O   0    anom         [jlnrszáéíû]t
SFX O   0    anom         [gn]g
SFX O   0    anom         [djmn]z
SFX O   0    anod         rr
SFX O   0    anod         [lnrz]d
SFX O   0    anod         [ln]l
SFX O   0    anod         [jlnrszáéíû]t
SFX O   0    anod         [gn]g
SFX O   0    anod         [djmn]z
SFX O   0    aniuk        rr
SFX O   0    aniuk        [lnrz]d
SFX O   0    aniuk        [ln]l
SFX O   0    aniuk        [jlnrszáéíû]t
SFX O   0    aniuk        [gn]g
SFX O   0    aniuk        [djmn]z
SFX O   0    ania         rr
SFX O   0    ania         [lnrz]d
SFX O   0    ania         [ln]l
SFX O   0    ania         [jlnrszáéíû]t
SFX O   0    ania         [gn]g
SFX O   0    ania         [djmn]z
SFX O   0    ani          rr
SFX O   0    ani          [lnrz]d
SFX O   0    ani          [ln]l
SFX O   0    ani          [jlnrszáéíû]t
SFX O   0    ani          [gn]g
SFX O   0    ani          [djmn]z
SFX O   0    anak         rr
SFX O   0    anak         [lnrz]d
SFX O   0    anak         [ln]l
SFX O   0    anak         [jlnrszáéíû]t
SFX O   0    anak         [gn]g
SFX O   0    anak         [djmn]z
SFX O   0    ana          rr
SFX O   0    ana          [lnrz]d
SFX O   0    ana          [ln]l
SFX O   0    ana          [jlnrszáéíû]t
SFX O   0    ana          [gn]g
SFX O   0    ana          [djmn]z

SFX N N 2
SFX N   0    ön           .
SFX N   0    höz          .

SFX M Y 295
SFX M   ö    õt           ö
SFX M   0    ünkül        [^eiouáéíóõöúûü]
SFX M   0    ünkön        [^eiouáéíóõöúûü]
SFX M   0    ünkéül       [^eiouáéíóõöúûü]
SFX M   0    ünkéért      [^eiouáéíóõöúûü]
SFX M   0    ünkévé       [^eiouáéíóõöúûü]
SFX M   0    ünkével      [^eiouáéíóõöúûü]
SFX M   0    ünkétõl      [^eiouáéíóõöúûü]
SFX M   0    ünkét        [^eiouáéíóõöúûü]
SFX M   0    ünkérõl      [^eiouáéíóõöúûü]
SFX M   0    ünkért       [^eiouáéíóõöúûü]
SFX M   0    ünkére       [^eiouáéíóõöúûü]
SFX M   0    ünkénél      [^eiouáéíóõöúûü]
SFX M   0    ünkének      [^eiouáéíóõöúûü]
SFX M   0    ünkén        [^eiouáéíóõöúûü]
SFX M   0    ünkéig       [^eiouáéíóõöúûü]
SFX M   0    ünkéhöz      [^eiouáéíóõöúûü]
SFX M   0    ünkébõl      [^eiouáéíóõöúûü]
SFX M   0    ünkében      [^eiouáéíóõöúûü]
SFX M   0    ünkébe       [^eiouáéíóõöúûü]
SFX M   0    ünké         [^eiouáéíóõöúûü]
SFX M   0    ünktõl       [^eiouáéíóõöúûü]
SFX M   0    ünkrõl       [^eiouáéíóõöúûü]
SFX M   0    ünkre        [^eiouáéíóõöúûü]
SFX M   0    ünknél       [^eiouáéíóõöúûü]
SFX M   0    ünknek       [^eiouáéíóõöúûü]
SFX M   0    ünkként      [^eiouáéíóõöúûü]
SFX M   0    ünkké        [^eiouáéíóõöúûü]
SFX M   0    ünkkor       [^eiouáéíóõöúûü]
SFX M   0    ünkkel       [^eiouáéíóõöúûü]
SFX M   0    ünkig        [^eiouáéíóõöúûü]
SFX M   0    ünkhöz       [^eiouáéíóõöúûü]
SFX M   0    ünket        [^eiouáéíóõöúûü]
SFX M   0    ünkbõl       [^eiouáéíóõöúûü]
SFX M   0    ünkben       [^eiouáéíóõöúûü]
SFX M   0    ünkbe        [^eiouáéíóõöúûü]
SFX M   0    ünk          [^eiouáéíóõöúûü]
SFX M   0    ül           [^eiouáéíóõöúûü]
SFX M   0    öék          [^eiouáéíóõöúûü]
SFX M   0    ötökül       [^eiouáéíóõöúûü]
SFX M   0    ötökön       [^eiouáéíóõöúûü]
SFX M   0    ötökéül      [^eiouáéíóõöúûü]
SFX M   0    ötökéért     [^eiouáéíóõöúûü]
SFX M   0    ötökévé      [^eiouáéíóõöúûü]
SFX M   0    ötökével     [^eiouáéíóõöúûü]
SFX M   0    ötökétõl     [^eiouáéíóõöúûü]
SFX M   0    ötökét       [^eiouáéíóõöúûü]
SFX M   0    ötökérõl     [^eiouáéíóõöúûü]
SFX M   0    ötökért      [^eiouáéíóõöúûü]
SFX M   0    ötökére      [^eiouáéíóõöúûü]
SFX M   0    ötökénél     [^eiouáéíóõöúûü]
SFX M   0    ötökének     [^eiouáéíóõöúûü]
SFX M   0    ötökén       [^eiouáéíóõöúûü]
SFX M   0    ötökéig      [^eiouáéíóõöúûü]
SFX M   0    ötökéhöz     [^eiouáéíóõöúûü]
SFX M   0    ötökébõl     [^eiouáéíóõöúûü]
SFX M   0    ötökében     [^eiouáéíóõöúûü]
SFX M   0    ötökébe      [^eiouáéíóõöúûü]
SFX M   0    ötöké        [^eiouáéíóõöúûü]
SFX M   0    ötöktõl      [^eiouáéíóõöúûü]
SFX M   0    ötökrõl      [^eiouáéíóõöúûü]
SFX M   0    ötökre       [^eiouáéíóõöúûü]
SFX M   0    ötöknél      [^eiouáéíóõöúûü]
SFX M   0    ötöknek      [^eiouáéíóõöúûü]
SFX M   0    ötökként     [^eiouáéíóõöúûü]
SFX M   0    ötökké       [^eiouáéíóõöúûü]
SFX M   0    ötökkor      [^eiouáéíóõöúûü]
SFX M   0    ötökkel      [^eiouáéíóõöúûü]
SFX M   0    ötökig       [^eiouáéíóõöúûü]
SFX M   0    ötökhöz      [^eiouáéíóõöúûü]
SFX M   0    ötöket       [^eiouáéíóõöúûü]
SFX M   0    ötökbõl      [^eiouáéíóõöúûü]
SFX M   0    ötökben      [^eiouáéíóõöúûü]
SFX M   0    ötökbe       [^eiouáéíóõöúûü]
SFX M   0    ötök         [^eiouáéíóõöúûü]
SFX M   0    öt           gy
SFX M   0    öt           cs
SFX M   0    öt           [^aeiuáéíóõöúûü][hj]
SFX M   0    öt           [^aeiouáéíóõöúûü]zs
SFX M   0    öt           [^aeiouáéíóõöúûü][^g]y
SFX M   0    öt           [^aeijlnorsuyzáéíóõöúûü]
SFX M   0    ömül         [^eiouáéíóõöúûü]
SFX M   0    ömön         [^eiouáéíóõöúûü]
SFX M   0    öméül        [^eiouáéíóõöúûü]
SFX M   0    öméért       [^eiouáéíóõöúûü]
SFX M   0    ömévé        [^eiouáéíóõöúûü]
SFX M   0    ömével       [^eiouáéíóõöúûü]
SFX M   0    ömétõl       [^eiouáéíóõöúûü]
SFX M   0    ömét         [^eiouáéíóõöúûü]
SFX M   0    ömérõl       [^eiouáéíóõöúûü]
SFX M   0    ömért        [^eiouáéíóõöúûü]
SFX M   0    ömére        [^eiouáéíóõöúûü]
SFX M   0    öménél       [^eiouáéíóõöúûü]
SFX M   0    ömének       [^eiouáéíóõöúûü]
SFX M   0    ömén         [^eiouáéíóõöúûü]
SFX M   0    ömékül       [^eiouáéíóõöúûü]
SFX M   0    ömékön       [^eiouáéíóõöúûü]
SFX M   0    ömékéül      [^eiouáéíóõöúûü]
SFX M   0    ömékéért     [^eiouáéíóõöúûü]
SFX M   0    ömékévé      [^eiouáéíóõöúûü]
SFX M   0    ömékével     [^eiouáéíóõöúûü]
SFX M   0    ömékétõl     [^eiouáéíóõöúûü]
SFX M   0    ömékét       [^eiouáéíóõöúûü]
SFX M   0    ömékérõl     [^eiouáéíóõöúûü]
SFX M   0    ömékért      [^eiouáéíóõöúûü]
SFX M   0    ömékére      [^eiouáéíóõöúûü]
SFX M   0    ömékénél     [^eiouáéíóõöúûü]
SFX M   0    ömékének     [^eiouáéíóõöúûü]
SFX M   0    ömékén       [^eiouáéíóõöúûü]
SFX M   0    ömékéig      [^eiouáéíóõöúûü]
SFX M   0    ömékéhöz     [^eiouáéíóõöúûü]
SFX M   0    ömékébõl     [^eiouáéíóõöúûü]
SFX M   0    ömékében     [^eiouáéíóõöúûü]
SFX M   0    ömékébe      [^eiouáéíóõöúûü]
SFX M   0    öméké        [^eiouáéíóõöúûü]
SFX M   0    öméktõl      [^eiouáéíóõöúûü]
SFX M   0    ömékrõl      [^eiouáéíóõöúûü]
SFX M   0    ömékre       [^eiouáéíóõöúûü]
SFX M   0    öméknél      [^eiouáéíóõöúûü]
SFX M   0    öméknek      [^eiouáéíóõöúûü]
SFX M   0    ömékké       [^eiouáéíóõöúûü]
SFX M   0    ömékkel      [^eiouáéíóõöúûü]
SFX M   0    ömékig       [^eiouáéíóõöúûü]
SFX M   0    ömékhöz      [^eiouáéíóõöúûü]
SFX M   0    öméket       [^eiouáéíóõöúûü]
SFX M   0    ömékbõl      [^eiouáéíóõöúûü]
SFX M   0    ömékben      [^eiouáéíóõöúûü]
SFX M   0    ömékbe       [^eiouáéíóõöúûü]
SFX M   0    ömék         [^eiouáéíóõöúûü]
SFX M   0    öméig        [^eiouáéíóõöúûü]
SFX M   0    öméhöz       [^eiouáéíóõöúûü]
SFX M   0    ömébõl       [^eiouáéíóõöúûü]
SFX M   0    ömében       [^eiouáéíóõöúûü]
SFX M   0    ömébe        [^eiouáéíóõöúûü]
SFX M   0    ömé          [^eiouáéíóõöúûü]
SFX M   0    ömtõl        [^eiouáéíóõöúûü]
SFX M   0    ömrõl        [^eiouáéíóõöúûü]
SFX M   0    ömre         [^eiouáéíóõöúûü]
SFX M   0    ömnél        [^eiouáéíóõöúûü]
SFX M   0    ömnek        [^eiouáéíóõöúûü]
SFX M   0    ömmé         [^eiouáéíóõöúûü]
SFX M   0    ömmel        [^eiouáéíóõöúûü]
SFX M   0    ömként       [^eiouáéíóõöúûü]
SFX M   0    ömkor        [^eiouáéíóõöúûü]
SFX M   0    ömig         [^eiouáéíóõöúûü]
SFX M   0    ömhöz        [^eiouáéíóõöúûü]
SFX M   0    ömet         [^eiouáéíóõöúûü]
SFX M   0    ömbõl        [^eiouáéíóõöúûü]
SFX M   0    ömben        [^eiouáéíóõöúûü]
SFX M   0    ömbe         [^eiouáéíóõöúûü]
SFX M   0    öm           [^eiouáéíóõöúûü]
SFX M   0    ökül         [^eiouáéíóõöúûü]
SFX M   0    ökön         [^eiouáéíóõöúûü]
SFX M   0    ökéül        [^eiouáéíóõöúûü]
SFX M   0    ökéért       [^eiouáéíóõöúûü]
SFX M   0    ökévé        [^eiouáéíóõöúûü]
SFX M   0    ökével       [^eiouáéíóõöúûü]
SFX M   0    ökétõl       [^eiouáéíóõöúûü]
SFX M   0    ökét         [^eiouáéíóõöúûü]
SFX M   0    ökérõl       [^eiouáéíóõöúûü]
SFX M   0    ökért        [^eiouáéíóõöúûü]
SFX M   0    ökére        [^eiouáéíóõöúûü]
SFX M   0    ökénél       [^eiouáéíóõöúûü]
SFX M   0    ökének       [^eiouáéíóõöúûü]
SFX M   0    ökén         [^eiouáéíóõöúûü]
SFX M   0    ökéig        [^eiouáéíóõöúûü]
SFX M   0    ökéhöz       [^eiouáéíóõöúûü]
SFX M   0    ökébõl       [^eiouáéíóõöúûü]
SFX M   0    ökében       [^eiouáéíóõöúûü]
SFX M   0    ökébe        [^eiouáéíóõöúûü]
SFX M   0    öké          [^eiouáéíóõöúûü]
SFX M   0    öktõl        [^eiouáéíóõöúûü]
SFX M   0    ökrõl        [^eiouáéíóõöúûü]
SFX M   0    ökre         [^eiouáéíóõöúûü]
SFX M   0    öknél        [^eiouáéíóõöúûü]
SFX M   0    öknek        [^eiouáéíóõöúûü]
SFX M   0    ökként       [^eiouáéíóõöúûü]
SFX M   0    ökké         [^eiouáéíóõöúûü]
SFX M   0    ökkor        [^eiouáéíóõöúûü]
SFX M   0    ökkel        [^eiouáéíóõöúûü]
SFX M   0    ökig         [^eiouáéíóõöúûü]
SFX M   0    ökhöz        [^eiouáéíóõöúûü]
SFX M   0    öket         [^eiouáéíóõöúûü]
SFX M   0    ökbõl        [^eiouáéíóõöúûü]
SFX M   0    ökben        [^eiouáéíóõöúûü]
SFX M   0    ökbe         [^eiouáéíóõöúûü]
SFX M   0    ök           [^eiouáéíóõöúûü]
SFX M   0    ödül         [^eiouáéíóõöúûü]
SFX M   0    ödön         [^eiouáéíóõöúûü]
SFX M   0    ödéül        [^eiouáéíóõöúûü]
SFX M   0    ödéért       [^eiouáéíóõöúûü]
SFX M   0    ödévé        [^eiouáéíóõöúûü]
SFX M   0    ödével       [^eiouáéíóõöúûü]
SFX M   0    ödétõl       [^eiouáéíóõöúûü]
SFX M   0    ödét         [^eiouáéíóõöúûü]
SFX M   0    ödérõl       [^eiouáéíóõöúûü]
SFX M   0    ödért        [^eiouáéíóõöúûü]
SFX M   0    ödére        [^eiouáéíóõöúûü]
SFX M   0    ödénél       [^eiouáéíóõöúûü]
SFX M   0    ödének       [^eiouáéíóõöúûü]
SFX M   0    ödén         [^eiouáéíóõöúûü]
SFX M   0    ödékül       [^eiouáéíóõöúûü]
SFX M   0    ödékön       [^eiouáéíóõöúûü]
SFX M   0    ödékéül      [^eiouáéíóõöúûü]
SFX M   0    ödékéért     [^eiouáéíóõöúûü]
SFX M   0    ödékévé      [^eiouáéíóõöúûü]
SFX M   0    ödékével     [^eiouáéíóõöúûü]
SFX M   0    ödékétõl     [^eiouáéíóõöúûü]
SFX M   0    ödékét       [^eiouáéíóõöúûü]
SFX M   0    ödékérõl     [^eiouáéíóõöúûü]
SFX M   0    ödékért      [^eiouáéíóõöúûü]
SFX M   0    ödékére      [^eiouáéíóõöúûü]
SFX M   0    ödékénél     [^eiouáéíóõöúûü]
SFX M   0    ödékének     [^eiouáéíóõöúûü]
SFX M   0    ödékén       [^eiouáéíóõöúûü]
SFX M   0    ödékéig      [^eiouáéíóõöúûü]
SFX M   0    ödékéhöz     [^eiouáéíóõöúûü]
SFX M   0    ödékébõl     [^eiouáéíóõöúûü]
SFX M   0    ödékében     [^eiouáéíóõöúûü]
SFX M   0    ödékébe      [^eiouáéíóõöúûü]
SFX M   0    ödéké        [^eiouáéíóõöúûü]
SFX M   0    ödéktõl      [^eiouáéíóõöúûü]
SFX M   0    ödékrõl      [^eiouáéíóõöúûü]
SFX M   0    ödékre       [^eiouáéíóõöúûü]
SFX M   0    ödéknél      [^eiouáéíóõöúûü]
SFX M   0    ödéknek      [^eiouáéíóõöúûü]
SFX M   0    ödékké       [^eiouáéíóõöúûü]
SFX M   0    ödékkel      [^eiouáéíóõöúûü]
SFX M   0    ödékig       [^eiouáéíóõöúûü]
SFX M   0    ödékhöz      [^eiouáéíóõöúûü]
SFX M   0    ödéket       [^eiouáéíóõöúûü]
SFX M   0    ödékbõl      [^eiouáéíóõöúûü]
SFX M   0    ödékben      [^eiouáéíóõöúûü]
SFX M   0    ödékbe       [^eiouáéíóõöúûü]
SFX M   0    ödék         [^eiouáéíóõöúûü]
SFX M   0    ödéig        [^eiouáéíóõöúûü]
SFX M   0    ödéhöz       [^eiouáéíóõöúûü]
SFX M   0    ödébõl       [^eiouáéíóõöúûü]
SFX M   0    ödében       [^eiouáéíóõöúûü]
SFX M   0    ödébe        [^eiouáéíóõöúûü]
SFX M   0    ödé          [^eiouáéíóõöúûü]
SFX M   0    ödtõl        [^eiouáéíóõöúûü]
SFX M   0    ödrõl        [^eiouáéíóõöúûü]
SFX M   0    ödre         [^eiouáéíóõöúûü]
SFX M   0    ödnél        [^eiouáéíóõöúûü]
SFX M   0    ödnek        [^eiouáéíóõöúûü]
SFX M   0    ödként       [^eiouáéíóõöúûü]
SFX M   0    ödkor        [^eiouáéíóõöúûü]
SFX M   0    ödig         [^eiouáéíóõöúûü]
SFX M   0    ödhöz        [^eiouáéíóõöúûü]
SFX M   0    ödet         [^eiouáéíóõöúûü]
SFX M   0    öddé         [^eiouáéíóõöúûü]
SFX M   0    öddel        [^eiouáéíóõöúûü]
SFX M   0    ödbõl        [^eiouáéíóõöúûü]
SFX M   0    ödben        [^eiouáéíóõöúûü]
SFX M   0    ödbe         [^eiouáéíóõöúûü]
SFX M   0    öd           [^eiouáéíóõöúûü]
SFX M   0    ékül         [^eiouáéíóõöúûü]
SFX M   0    ékön         [^eiouáéíóõöúûü]
SFX M   0    ékéül        [^eiouáéíóõöúûü]
SFX M   0    ékéért       [^eiouáéíóõöúûü]
SFX M   0    ékévé        [^eiouáéíóõöúûü]
SFX M   0    ékével       [^eiouáéíóõöúûü]
SFX M   0    ékétõl       [^eiouáéíóõöúûü]
SFX M   0    ékét         [^eiouáéíóõöúûü]
SFX M   0    ékérõl       [^eiouáéíóõöúûü]
SFX M   0    ékért        [^eiouáéíóõöúûü]
SFX M   0    ékére        [^eiouáéíóõöúûü]
SFX M   0    ékénél       [^eiouáéíóõöúûü]
SFX M   0    ékének       [^eiouáéíóõöúûü]
SFX M   0    ékén         [^eiouáéíóõöúûü]
SFX M   0    ékéig        [^eiouáéíóõöúûü]
SFX M   0    ékéhöz       [^eiouáéíóõöúûü]
SFX M   0    ékébõl       [^eiouáéíóõöúûü]
SFX M   0    ékében       [^eiouáéíóõöúûü]
SFX M   0    ékébe        [^eiouáéíóõöúûü]
SFX M   0    éké          [^eiouáéíóõöúûü]
SFX M   0    éktõl        [^eiouáéíóõöúûü]
SFX M   0    ékrõl        [^eiouáéíóõöúûü]
SFX M   0    ékre         [^eiouáéíóõöúûü]
SFX M   0    éknél        [^eiouáéíóõöúûü]
SFX M   0    éknek        [^eiouáéíóõöúûü]
SFX M   0    ékké         [^eiouáéíóõöúûü]
SFX M   0    ékkel        [^eiouáéíóõöúûü]
SFX M   0    ékig         [^eiouáéíóõöúûü]
SFX M   0    ékhöz        [^eiouáéíóõöúûü]
SFX M   0    éket         [^eiouáéíóõöúûü]
SFX M   0    ékbõl        [^eiouáéíóõöúûü]
SFX M   0    ékben        [^eiouáéíóõöúûü]
SFX M   0    ékbe         [^eiouáéíóõöúûü]
SFX M   0    t            [ilnruxzáéíóõöúûü]
SFX M   0    t            [aeiuáéíóõöúûü]j
SFX M   0    t            [aeiouáéíóõöúûü]zs
SFX M   0    t            [aeiouáéíóõöúûü][^g]y
SFX M   0    t            [^cz]s

SFX L Y 295
SFX L   e    ét           e
SFX L   0    ünkül        [^eiouáéíóõöúûü]
SFX L   0    ünkön        [^eiouáéíóõöúûü]
SFX L   0    ünkéül       [^eiouáéíóõöúûü]
SFX L   0    ünkéért      [^eiouáéíóõöúûü]
SFX L   0    ünkévé       [^eiouáéíóõöúûü]
SFX L   0    ünkével      [^eiouáéíóõöúûü]
SFX L   0    ünkétõl      [^eiouáéíóõöúûü]
SFX L   0    ünkét        [^eiouáéíóõöúûü]
SFX L   0    ünkérõl      [^eiouáéíóõöúûü]
SFX L   0    ünkért       [^eiouáéíóõöúûü]
SFX L   0    ünkére       [^eiouáéíóõöúûü]
SFX L   0    ünkénél      [^eiouáéíóõöúûü]
SFX L   0    ünkének      [^eiouáéíóõöúûü]
SFX L   0    ünkén        [^eiouáéíóõöúûü]
SFX L   0    ünkéig       [^eiouáéíóõöúûü]
SFX L   0    ünkéhöz      [^eiouáéíóõöúûü]
SFX L   0    ünkébõl      [^eiouáéíóõöúûü]
SFX L   0    ünkében      [^eiouáéíóõöúûü]
SFX L   0    ünkébe       [^eiouáéíóõöúûü]
SFX L   0    ünké         [^eiouáéíóõöúûü]
SFX L   0    ünktõl       [^eiouáéíóõöúûü]
SFX L   0    ünkrõl       [^eiouáéíóõöúûü]
SFX L   0    ünkre        [^eiouáéíóõöúûü]
SFX L   0    ünknél       [^eiouáéíóõöúûü]
SFX L   0    ünknek       [^eiouáéíóõöúûü]
SFX L   0    ünkként      [^eiouáéíóõöúûü]
SFX L   0    ünkké        [^eiouáéíóõöúûü]
SFX L   0    ünkkor       [^eiouáéíóõöúûü]
SFX L   0    ünkkel       [^eiouáéíóõöúûü]
SFX L   0    ünkig        [^eiouáéíóõöúûü]
SFX L   0    ünkhöz       [^eiouáéíóõöúûü]
SFX L   0    ünket        [^eiouáéíóõöúûü]
SFX L   0    ünkbõl       [^eiouáéíóõöúûü]
SFX L   0    ünkben       [^eiouáéíóõöúûü]
SFX L   0    ünkbe        [^eiouáéíóõöúûü]
SFX L   0    ünk          [^eiouáéíóõöúûü]
SFX L   0    ül           [^eiouáéíóõöúûü]
SFX L   0    ékül         [^eiouáéíóõöúûü]
SFX L   0    ékéül        [^eiouáéíóõöúûü]
SFX L   0    ékéért       [^eiouáéíóõöúûü]
SFX L   0    ékévé        [^eiouáéíóõöúûü]
SFX L   0    ékével       [^eiouáéíóõöúûü]
SFX L   0    ékétõl       [^eiouáéíóõöúûü]
SFX L   0    ékét         [^eiouáéíóõöúûü]
SFX L   0    ékérõl       [^eiouáéíóõöúûü]
SFX L   0    ékért        [^eiouáéíóõöúûü]
SFX L   0    ékére        [^eiouáéíóõöúûü]
SFX L   0    ékénél       [^eiouáéíóõöúûü]
SFX L   0    ékének       [^eiouáéíóõöúûü]
SFX L   0    ékén         [^eiouáéíóõöúûü]
SFX L   0    ékéig        [^eiouáéíóõöúûü]
SFX L   0    ékéhez       [^eiouáéíóõöúûü]
SFX L   0    ékébõl       [^eiouáéíóõöúûü]
SFX L   0    ékében       [^eiouáéíóõöúûü]
SFX L   0    ékébe        [^eiouáéíóõöúûü]
SFX L   0    éké          [^eiouáéíóõöúûü]
SFX L   0    éktõl        [^eiouáéíóõöúûü]
SFX L   0    ékrõl        [^eiouáéíóõöúûü]
SFX L   0    ékre         [^eiouáéíóõöúûü]
SFX L   0    éknél        [^eiouáéíóõöúûü]
SFX L   0    éknek        [^eiouáéíóõöúûü]
SFX L   0    ékké         [^eiouáéíóõöúûü]
SFX L   0    ékkel        [^eiouáéíóõöúûü]
SFX L   0    ékig         [^eiouáéíóõöúûü]
SFX L   0    ékhez        [^eiouáéíóõöúûü]
SFX L   0    éket         [^eiouáéíóõöúûü]
SFX L   0    éken         [^eiouáéíóõöúûü]
SFX L   0    ékbõl        [^eiouáéíóõöúûü]
SFX L   0    ékben        [^eiouáéíóõöúûü]
SFX L   0    ékbe         [^eiouáéíóõöúûü]
SFX L   0    t            [ilnruxzáéíóõöúûü]
SFX L   0    t            [aeiuáéíóõöúûü]j
SFX L   0    t            [aeiouáéíóõöúûü]zs
SFX L   0    t            [aeiouáéíóõöúûü][^g]y
SFX L   0    t            [^cz]s
SFX L   0    eék          [^eiouáéíóõöúûü]
SFX L   0    etekül       [^eiouáéíóõöúûü]
SFX L   0    etekéül      [^eiouáéíóõöúûü]
SFX L   0    etekéért     [^eiouáéíóõöúûü]
SFX L   0    etekévé      [^eiouáéíóõöúûü]
SFX L   0    etekével     [^eiouáéíóõöúûü]
SFX L   0    etekétõl     [^eiouáéíóõöúûü]
SFX L   0    etekét       [^eiouáéíóõöúûü]
SFX L   0    etekérõl     [^eiouáéíóõöúûü]
SFX L   0    etekért      [^eiouáéíóõöúûü]
SFX L   0    etekére      [^eiouáéíóõöúûü]
SFX L   0    etekénél     [^eiouáéíóõöúûü]
SFX L   0    etekének     [^eiouáéíóõöúûü]
SFX L   0    etekén       [^eiouáéíóõöúûü]
SFX L   0    etekéig      [^eiouáéíóõöúûü]
SFX L   0    etekéhez     [^eiouáéíóõöúûü]
SFX L   0    etekébõl     [^eiouáéíóõöúûü]
SFX L   0    etekében     [^eiouáéíóõöúûü]
SFX L   0    etekébe      [^eiouáéíóõöúûü]
SFX L   0    eteké        [^eiouáéíóõöúûü]
SFX L   0    etektõl      [^eiouáéíóõöúûü]
SFX L   0    etekrõl      [^eiouáéíóõöúûü]
SFX L   0    etekre       [^eiouáéíóõöúûü]
SFX L   0    eteknél      [^eiouáéíóõöúûü]
SFX L   0    eteknek      [^eiouáéíóõöúûü]
SFX L   0    etekként     [^eiouáéíóõöúûü]
SFX L   0    etekké       [^eiouáéíóõöúûü]
SFX L   0    etekkor      [^eiouáéíóõöúûü]
SFX L   0    etekkel      [^eiouáéíóõöúûü]
SFX L   0    etekig       [^eiouáéíóõöúûü]
SFX L   0    etekhez      [^eiouáéíóõöúûü]
SFX L   0    eteket       [^eiouáéíóõöúûü]
SFX L   0    eteken       [^eiouáéíóõöúûü]
SFX L   0    etekbõl      [^eiouáéíóõöúûü]
SFX L   0    etekben      [^eiouáéíóõöúûü]
SFX L   0    etekbe       [^eiouáéíóõöúûü]
SFX L   0    etek         [^eiouáéíóõöúûü]
SFX L   0    et           gy
SFX L   0    et           cs
SFX L   0    et           [^aeiuáéíóõöúûü][hj]
SFX L   0    et           [^aeiouáéíóõöúûü]zs
SFX L   0    et           [^aeiouáéíóõöúûü][^g]y
SFX L   0    et           [^aeijlnorsuyzáéíóõöúûü]
SFX L   0    emül         [^eiouáéíóõöúûü]
SFX L   0    eméül        [^eiouáéíóõöúûü]
SFX L   0    eméért       [^eiouáéíóõöúûü]
SFX L   0    emévé        [^eiouáéíóõöúûü]
SFX L   0    emével       [^eiouáéíóõöúûü]
SFX L   0    emétõl       [^eiouáéíóõöúûü]
SFX L   0    emét         [^eiouáéíóõöúûü]
SFX L   0    emérõl       [^eiouáéíóõöúûü]
SFX L   0    emért        [^eiouáéíóõöúûü]
SFX L   0    emére        [^eiouáéíóõöúûü]
SFX L   0    eménél       [^eiouáéíóõöúûü]
SFX L   0    emének       [^eiouáéíóõöúûü]
SFX L   0    emén         [^eiouáéíóõöúûü]
SFX L   0    emékül       [^eiouáéíóõöúûü]
SFX L   0    emékéül      [^eiouáéíóõöúûü]
SFX L   0    emékéért     [^eiouáéíóõöúûü]
SFX L   0    emékévé      [^eiouáéíóõöúûü]
SFX L   0    emékével     [^eiouáéíóõöúûü]
SFX L   0    emékétõl     [^eiouáéíóõöúûü]
SFX L   0    emékét       [^eiouáéíóõöúûü]
SFX L   0    emékérõl     [^eiouáéíóõöúûü]
SFX L   0    emékért      [^eiouáéíóõöúûü]
SFX L   0    emékére      [^eiouáéíóõöúûü]
SFX L   0    emékénél     [^eiouáéíóõöúûü]
SFX L   0    emékének     [^eiouáéíóõöúûü]
SFX L   0    emékén       [^eiouáéíóõöúûü]
SFX L   0    emékéig      [^eiouáéíóõöúûü]
SFX L   0    emékéhez     [^eiouáéíóõöúûü]
SFX L   0    emékébõl     [^eiouáéíóõöúûü]
SFX L   0    emékében     [^eiouáéíóõöúûü]
SFX L   0    emékébe      [^eiouáéíóõöúûü]
SFX L   0    eméké        [^eiouáéíóõöúûü]
SFX L   0    eméktõl      [^eiouáéíóõöúûü]
SFX L   0    emékrõl      [^eiouáéíóõöúûü]
SFX L   0    emékre       [^eiouáéíóõöúûü]
SFX L   0    eméknél      [^eiouáéíóõöúûü]
SFX L   0    eméknek      [^eiouáéíóõöúûü]
SFX L   0    emékké       [^eiouáéíóõöúûü]
SFX L   0    emékkel      [^eiouáéíóõöúûü]
SFX L   0    emékig       [^eiouáéíóõöúûü]
SFX L   0    emékhez      [^eiouáéíóõöúûü]
SFX L   0    eméket       [^eiouáéíóõöúûü]
SFX L   0    eméken       [^eiouáéíóõöúûü]
SFX L   0    emékbõl      [^eiouáéíóõöúûü]
SFX L   0    emékben      [^eiouáéíóõöúûü]
SFX L   0    emékbe       [^eiouáéíóõöúûü]
SFX L   0    emék         [^eiouáéíóõöúûü]
SFX L   0    eméig        [^eiouáéíóõöúûü]
SFX L   0    eméhez       [^eiouáéíóõöúûü]
SFX L   0    emébõl       [^eiouáéíóõöúûü]
SFX L   0    emében       [^eiouáéíóõöúûü]
SFX L   0    emébe        [^eiouáéíóõöúûü]
SFX L   0    emé          [^eiouáéíóõöúûü]
SFX L   0    emtõl        [^eiouáéíóõöúûü]
SFX L   0    emrõl        [^eiouáéíóõöúûü]
SFX L   0    emre         [^eiouáéíóõöúûü]
SFX L   0    emnél        [^eiouáéíóõöúûü]
SFX L   0    emnek        [^eiouáéíóõöúûü]
SFX L   0    emmé         [^eiouáéíóõöúûü]
SFX L   0    emmel        [^eiouáéíóõöúûü]
SFX L   0    emként       [^eiouáéíóõöúûü]
SFX L   0    emkor        [^eiouáéíóõöúûü]
SFX L   0    emig         [^eiouáéíóõöúûü]
SFX L   0    emhez        [^eiouáéíóõöúûü]
SFX L   0    emet         [^eiouáéíóõöúûü]
SFX L   0    emen         [^eiouáéíóõöúûü]
SFX L   0    embõl        [^eiouáéíóõöúûü]
SFX L   0    emben        [^eiouáéíóõöúûü]
SFX L   0    embe         [^eiouáéíóõöúûü]
SFX L   0    em           [^eiouáéíóõöúûü]
SFX L   0    ekül         [^eiouáéíóõöúûü]
SFX L   0    ekéül        [^eiouáéíóõöúûü]
SFX L   0    ekéért       [^eiouáéíóõöúûü]
SFX L   0    ekévé        [^eiouáéíóõöúûü]
SFX L   0    ekével       [^eiouáéíóõöúûü]
SFX L   0    ekétõl       [^eiouáéíóõöúûü]
SFX L   0    ekét         [^eiouáéíóõöúûü]
SFX L   0    ekérõl       [^eiouáéíóõöúûü]
SFX L   0    ekért        [^eiouáéíóõöúûü]
SFX L   0    ekére        [^eiouáéíóõöúûü]
SFX L   0    ekénél       [^eiouáéíóõöúûü]
SFX L   0    ekének       [^eiouáéíóõöúûü]
SFX L   0    ekén         [^eiouáéíóõöúûü]
SFX L   0    ekéig        [^eiouáéíóõöúûü]
SFX L   0    ekéhez       [^eiouáéíóõöúûü]
SFX L   0    ekébõl       [^eiouáéíóõöúûü]
SFX L   0    ekében       [^eiouáéíóõöúûü]
SFX L   0    ekébe        [^eiouáéíóõöúûü]
SFX L   0    eké          [^eiouáéíóõöúûü]
SFX L   0    ektõl        [^eiouáéíóõöúûü]
SFX L   0    ekrõl        [^eiouáéíóõöúûü]
SFX L   0    ekre         [^eiouáéíóõöúûü]
SFX L   0    eknél        [^eiouáéíóõöúûü]
SFX L   0    eknek        [^eiouáéíóõöúûü]
SFX L   0    ekként       [^eiouáéíóõöúûü]
SFX L   0    ekké         [^eiouáéíóõöúûü]
SFX L   0    ekkor        [^eiouáéíóõöúûü]
SFX L   0    ekkel        [^eiouáéíóõöúûü]
SFX L   0    ekig         [^eiouáéíóõöúûü]
SFX L   0    ekhez        [^eiouáéíóõöúûü]
SFX L   0    eket         [^eiouáéíóõöúûü]
SFX L   0    eken         [^eiouáéíóõöúûü]
SFX L   0    ekbõl        [^eiouáéíóõöúûü]
SFX L   0    ekben        [^eiouáéíóõöúûü]
SFX L   0    ekbe         [^eiouáéíóõöúûü]
SFX L   0    ek           [^eiouáéíóõöúûü]
SFX L   0    edül         [^eiouáéíóõöúûü]
SFX L   0    edéül        [^eiouáéíóõöúûü]
SFX L   0    edéért       [^eiouáéíóõöúûü]
SFX L   0    edévé        [^eiouáéíóõöúûü]
SFX L   0    edével       [^eiouáéíóõöúûü]
SFX L   0    edétõl       [^eiouáéíóõöúûü]
SFX L   0    edét         [^eiouáéíóõöúûü]
SFX L   0    edérõl       [^eiouáéíóõöúûü]
SFX L   0    edért        [^eiouáéíóõöúûü]
SFX L   0    edére        [^eiouáéíóõöúûü]
SFX L   0    edénél       [^eiouáéíóõöúûü]
SFX L   0    edének       [^eiouáéíóõöúûü]
SFX L   0    edén         [^eiouáéíóõöúûü]
SFX L   0    edékül       [^eiouáéíóõöúûü]
SFX L   0    edékéül      [^eiouáéíóõöúûü]
SFX L   0    edékéért     [^eiouáéíóõöúûü]
SFX L   0    edékévé      [^eiouáéíóõöúûü]
SFX L   0    edékével     [^eiouáéíóõöúûü]
SFX L   0    edékétõl     [^eiouáéíóõöúûü]
SFX L   0    edékét       [^eiouáéíóõöúûü]
SFX L   0    edékérõl     [^eiouáéíóõöúûü]
SFX L   0    edékért      [^eiouáéíóõöúûü]
SFX L   0    edékére      [^eiouáéíóõöúûü]
SFX L   0    edékénél     [^eiouáéíóõöúûü]
SFX L   0    edékének     [^eiouáéíóõöúûü]
SFX L   0    edékén       [^eiouáéíóõöúûü]
SFX L   0    edékéig      [^eiouáéíóõöúûü]
SFX L   0    edékéhez     [^eiouáéíóõöúûü]
SFX L   0    edékébõl     [^eiouáéíóõöúûü]
SFX L   0    edékében     [^eiouáéíóõöúûü]
SFX L   0    edékébe      [^eiouáéíóõöúûü]
SFX L   0    edéké        [^eiouáéíóõöúûü]
SFX L   0    edéktõl      [^eiouáéíóõöúûü]
SFX L   0    edékrõl      [^eiouáéíóõöúûü]
SFX L   0    edékre       [^eiouáéíóõöúûü]
SFX L   0    edéknél      [^eiouáéíóõöúûü]
SFX L   0    edéknek      [^eiouáéíóõöúûü]
SFX L   0    edékké       [^eiouáéíóõöúûü]
SFX L   0    edékkel      [^eiouáéíóõöúûü]
SFX L   0    edékig       [^eiouáéíóõöúûü]
SFX L   0    edékhez      [^eiouáéíóõöúûü]
SFX L   0    edéket       [^eiouáéíóõöúûü]
SFX L   0    edéken       [^eiouáéíóõöúûü]
SFX L   0    edékbõl      [^eiouáéíóõöúûü]
SFX L   0    edékben      [^eiouáéíóõöúûü]
SFX L   0    edékbe       [^eiouáéíóõöúûü]
SFX L   0    edék         [^eiouáéíóõöúûü]
SFX L   0    edéig        [^eiouáéíóõöúûü]
SFX L   0    edéhez       [^eiouáéíóõöúûü]
SFX L   0    edébõl       [^eiouáéíóõöúûü]
SFX L   0    edében       [^eiouáéíóõöúûü]
SFX L   0    edébe        [^eiouáéíóõöúûü]
SFX L   0    edé          [^eiouáéíóõöúûü]
SFX L   0    edtõl        [^eiouáéíóõöúûü]
SFX L   0    edrõl        [^eiouáéíóõöúûü]
SFX L   0    edre         [^eiouáéíóõöúûü]
SFX L   0    ednél        [^eiouáéíóõöúûü]
SFX L   0    ednek        [^eiouáéíóõöúûü]
SFX L   0    edként       [^eiouáéíóõöúûü]
SFX L   0    edkor        [^eiouáéíóõöúûü]
SFX L   0    edig         [^eiouáéíóõöúûü]
SFX L   0    edhez        [^eiouáéíóõöúûü]
SFX L   0    edet         [^eiouáéíóõöúûü]
SFX L   0    eden         [^eiouáéíóõöúûü]
SFX L   0    eddé         [^eiouáéíóõöúûü]
SFX L   0    eddel        [^eiouáéíóõöúûü]
SFX L   0    edbõl        [^eiouáéíóõöúûü]
SFX L   0    edben        [^eiouáéíóõöúûü]
SFX L   0    edbe         [^eiouáéíóõöúûü]
SFX L   0    ed           [^eiouáéíóõöúûü]

SFX K Y 336
SFX K   o    ót           o
SFX K   a    át           a
SFX K   0    ékéért       [^aiouáéíóõöúûü]
SFX K   0    ékévá        [^aiouáéíóõöúûü]
SFX K   0    ékéval       [^aiouáéíóõöúûü]
SFX K   0    ékéul        [^aiouáéíóõöúûü]
SFX K   0    ékétól       [^aiouáéíóõöúûü]
SFX K   0    ékét         [^aiouáéíóõöúûü]
SFX K   0    ékéról       [^aiouáéíóõöúûü]
SFX K   0    ékért        [^aiouáéíóõöúûü]
SFX K   0    ékéra        [^aiouáéíóõöúûü]
SFX K   0    ékénál       [^aiouáéíóõöúûü]
SFX K   0    ékénak       [^aiouáéíóõöúûü]
SFX K   0    ékén         [^aiouáéíóõöúûü]
SFX K   0    ékéig        [^aiouáéíóõöúûü]
SFX K   0    ékéhoz       [^aiouáéíóõöúûü]
SFX K   0    ékéból       [^aiouáéíóõöúûü]
SFX K   0    ékéban       [^aiouáéíóõöúûü]
SFX K   0    ékéba        [^aiouáéíóõöúûü]
SFX K   0    éké          [^aiouáéíóõöúûü]
SFX K   0    ékul         [^aiouáéíóõöúûü]
SFX K   0    éktól        [^aiouáéíóõöúûü]
SFX K   0    ékról        [^aiouáéíóõöúûü]
SFX K   0    ékra         [^aiouáéíóõöúûü]
SFX K   0    ékon         [^aiouáéíóõöúûü]
SFX K   0    éknál        [^aiouáéíóõöúûü]
SFX K   0    éknak        [^aiouáéíóõöúûü]
SFX K   0    ékká         [^aiouáéíóõöúûü]
SFX K   0    ékkal        [^aiouáéíóõöúûü]
SFX K   0    ékig         [^aiouáéíóõöúûü]
SFX K   0    ékhoz        [^aiouáéíóõöúûü]
SFX K   0    ékból        [^aiouáéíóõöúûü]
SFX K   0    ékban        [^aiouáéíóõöúûü]
SFX K   0    ékba         [^aiouáéíóõöúûü]
SFX K   0    ékat         [^aiouáéíóõöúûü]
SFX K   0    unkéért      [^aiouáéíóõöúûü]
SFX K   0    unkévá       [^aiouáéíóõöúûü]
SFX K   0    unkéval      [^aiouáéíóõöúûü]
SFX K   0    unkéul       [^aiouáéíóõöúûü]
SFX K   0    unkétól      [^aiouáéíóõöúûü]
SFX K   0    unkét        [^aiouáéíóõöúûü]
SFX K   0    unkéról      [^aiouáéíóõöúûü]
SFX K   0    unkért       [^aiouáéíóõöúûü]
SFX K   0    unkéra       [^aiouáéíóõöúûü]
SFX K   0    unkénál      [^aiouáéíóõöúûü]
SFX K   0    unkénak      [^aiouáéíóõöúûü]
SFX K   0    unkén        [^aiouáéíóõöúûü]
SFX K   0    unkéig       [^aiouáéíóõöúûü]
SFX K   0    unkéhoz      [^aiouáéíóõöúûü]
SFX K   0    unkéból      [^aiouáéíóõöúûü]
SFX K   0    unkéban      [^aiouáéíóõöúûü]
SFX K   0    unkéba       [^aiouáéíóõöúûü]
SFX K   0    unké         [^aiouáéíóõöúûü]
SFX K   0    unkul        [^aiouáéíóõöúûü]
SFX K   0    unktól       [^aiouáéíóõöúûü]
SFX K   0    unkról       [^aiouáéíóõöúûü]
SFX K   0    unkra        [^aiouáéíóõöúûü]
SFX K   0    unkon        [^aiouáéíóõöúûü]
SFX K   0    unknál       [^aiouáéíóõöúûü]
SFX K   0    unknak       [^aiouáéíóõöúûü]
SFX K   0    unkként      [^aiouáéíóõöúûü]
SFX K   0    unkká        [^aiouáéíóõöúûü]
SFX K   0    unkkor       [^aiouáéíóõöúûü]
SFX K   0    unkkal       [^aiouáéíóõöúûü]
SFX K   0    unkig        [^aiouáéíóõöúûü]
SFX K   0    unkhoz       [^aiouáéíóõöúûü]
SFX K   0    unkból       [^aiouáéíóõöúûü]
SFX K   0    unkban       [^aiouáéíóõöúûü]
SFX K   0    unkba        [^aiouáéíóõöúûü]
SFX K   0    unkat        [^aiouáéíóõöúûü]
SFX K   0    unk          [^aiouáéíóõöúûü]
SFX K   0    ul           [^aiouáéíóõöúûü]
SFX K   0    t            [ilnruxáéíóõöúûü]
SFX K   0    t            [aeiuáéíóõöúûü]j
SFX K   0    t            [aeiouáéíóõöúûü]zs
SFX K   0    t            [aeiouáéíóõöúûü][^g]y
SFX K   0    t            [^j]z
SFX K   0    t            [^cz]s
SFX K   0    oék          [^aiouáéíóõöúûü]
SFX K   0    otokéért     [^aiouáéíóõöúûü]
SFX K   0    otokévá      [^aiouáéíóõöúûü]
SFX K   0    otokéval     [^aiouáéíóõöúûü]
SFX K   0    otokéul      [^aiouáéíóõöúûü]
SFX K   0    otokétól     [^aiouáéíóõöúûü]
SFX K   0    otokét       [^aiouáéíóõöúûü]
SFX K   0    otokéról     [^aiouáéíóõöúûü]
SFX K   0    otokért      [^aiouáéíóõöúûü]
SFX K   0    otokéra      [^aiouáéíóõöúûü]
SFX K   0    otokénál     [^aiouáéíóõöúûü]
SFX K   0    otokénak     [^aiouáéíóõöúûü]
SFX K   0    otokén       [^aiouáéíóõöúûü]
SFX K   0    otokéig      [^aiouáéíóõöúûü]
SFX K   0    otokéhoz     [^aiouáéíóõöúûü]
SFX K   0    otokéból     [^aiouáéíóõöúûü]
SFX K   0    otokéban     [^aiouáéíóõöúûü]
SFX K   0    otokéba      [^aiouáéíóõöúûü]
SFX K   0    otoké        [^aiouáéíóõöúûü]
SFX K   0    otokul       [^aiouáéíóõöúûü]
SFX K   0    otoktól      [^aiouáéíóõöúûü]
SFX K   0    otokról      [^aiouáéíóõöúûü]
SFX K   0    otokra       [^aiouáéíóõöúûü]
SFX K   0    otokon       [^aiouáéíóõöúûü]
SFX K   0    otoknál      [^aiouáéíóõöúûü]
SFX K   0    otoknak      [^aiouáéíóõöúûü]
SFX K   0    otokként     [^aiouáéíóõöúûü]
SFX K   0    otokká       [^aiouáéíóõöúûü]
SFX K   0    otokkor      [^aiouáéíóõöúûü]
SFX K   0    otokkal      [^aiouáéíóõöúûü]
SFX K   0    otokig       [^aiouáéíóõöúûü]
SFX K   0    otokhoz      [^aiouáéíóõöúûü]
SFX K   0    otokból      [^aiouáéíóõöúûü]
SFX K   0    otokban      [^aiouáéíóõöúûü]
SFX K   0    otokba       [^aiouáéíóõöúûü]
SFX K   0    otokat       [^aiouáéíóõöúûü]
SFX K   0    otok         [^aiouáéíóõöúûü]
SFX K   0    ot           jz
SFX K   0    ot           gy
SFX K   0    ot           cs
SFX K   0    ot           [^aeiuáéíóõöúûü][hj]
SFX K   0    ot           [^aeiouáéíóõöúûü]zs
SFX K   0    ot           [^aeiouáéíóõöúûü][^g]y
SFX K   0    ot           [^aeijlnorsuyzáéíóõöúûü]
SFX K   0    ostul        [^aeiouáéíóõöúûü]
SFX K   0    onként       [^aeiouáéíóõöúûü]
SFX K   0    oméért       [^aiouáéíóõöúûü]
SFX K   0    omévá        [^aiouáéíóõöúûü]
SFX K   0    oméval       [^aiouáéíóõöúûü]
SFX K   0    oméul        [^aiouáéíóõöúûü]
SFX K   0    ométól       [^aiouáéíóõöúûü]
SFX K   0    omét         [^aiouáéíóõöúûü]
SFX K   0    oméról       [^aiouáéíóõöúûü]
SFX K   0    omért        [^aiouáéíóõöúûü]
SFX K   0    oméra        [^aiouáéíóõöúûü]
SFX K   0    oménál       [^aiouáéíóõöúûü]
SFX K   0    oménak       [^aiouáéíóõöúûü]
SFX K   0    omén         [^aiouáéíóõöúûü]
SFX K   0    omékéért     [^aiouáéíóõöúûü]
SFX K   0    omékévá      [^aiouáéíóõöúûü]
SFX K   0    omékéval     [^aiouáéíóõöúûü]
SFX K   0    omékéul      [^aiouáéíóõöúûü]
SFX K   0    omékétól     [^aiouáéíóõöúûü]
SFX K   0    omékét       [^aiouáéíóõöúûü]
SFX K   0    omékéról     [^aiouáéíóõöúûü]
SFX K   0    omékért      [^aiouáéíóõöúûü]
SFX K   0    omékéra      [^aiouáéíóõöúûü]
SFX K   0    omékénál     [^aiouáéíóõöúûü]
SFX K   0    omékénak     [^aiouáéíóõöúûü]
SFX K   0    omékén       [^aiouáéíóõöúûü]
SFX K   0    omékéig      [^aiouáéíóõöúûü]
SFX K   0    omékéhoz     [^aiouáéíóõöúûü]
SFX K   0    omékéból     [^aiouáéíóõöúûü]
SFX K   0    omékéban     [^aiouáéíóõöúûü]
SFX K   0    omékéba      [^aiouáéíóõöúûü]
SFX K   0    oméké        [^aiouáéíóõöúûü]
SFX K   0    omékul       [^aiouáéíóõöúûü]
SFX K   0    oméktól      [^aiouáéíóõöúûü]
SFX K   0    omékról      [^aiouáéíóõöúûü]
SFX K   0    omékra       [^aiouáéíóõöúûü]
SFX K   0    omékon       [^aiouáéíóõöúûü]
SFX K   0    oméknál      [^aiouáéíóõöúûü]
SFX K   0    oméknak      [^aiouáéíóõöúûü]
SFX K   0    omékká       [^aiouáéíóõöúûü]
SFX K   0    omékkal      [^aiouáéíóõöúûü]
SFX K   0    omékig       [^aiouáéíóõöúûü]
SFX K   0    omékhoz      [^aiouáéíóõöúûü]
SFX K   0    omékból      [^aiouáéíóõöúûü]
SFX K   0    omékban      [^aiouáéíóõöúûü]
SFX K   0    omékba       [^aiouáéíóõöúûü]
SFX K   0    omékat       [^aiouáéíóõöúûü]
SFX K   0    omék         [^aiouáéíóõöúûü]
SFX K   0    oméig        [^aiouáéíóõöúûü]
SFX K   0    oméhoz       [^aiouáéíóõöúûü]
SFX K   0    oméból       [^aiouáéíóõöúûü]
SFX K   0    oméban       [^aiouáéíóõöúûü]
SFX K   0    oméba        [^aiouáéíóõöúûü]
SFX K   0    omé          [^aiouáéíóõöúûü]
SFX K   0    omul         [^aiouáéíóõöúûü]
SFX K   0    omtól        [^aiouáéíóõöúûü]
SFX K   0    omról        [^aiouáéíóõöúûü]
SFX K   0    omra         [^aiouáéíóõöúûü]
SFX K   0    omon         [^aiouáéíóõöúûü]
SFX K   0    omnál        [^aiouáéíóõöúûü]
SFX K   0    omnak        [^aiouáéíóõöúûü]
SFX K   0    ommá         [^aiouáéíóõöúûü]
SFX K   0    ommal        [^aiouáéíóõöúûü]
SFX K   0    omként       [^aiouáéíóõöúûü]
SFX K   0    omkor        [^aiouáéíóõöúûü]
SFX K   0    omig         [^aiouáéíóõöúûü]
SFX K   0    omhoz        [^aiouáéíóõöúûü]
SFX K   0    omból        [^aiouáéíóõöúûü]
SFX K   0    omban        [^aiouáéíóõöúûü]
SFX K   0    omba         [^aiouáéíóõöúûü]
SFX K   0    omat         [^aiouáéíóõöúûü]
SFX K   0    om           [^aiouáéíóõöúûü]
SFX K   0    okéért       [^aiouáéíóõöúûü]
SFX K   0    okévá        [^aiouáéíóõöúûü]
SFX K   0    okéval       [^aiouáéíóõöúûü]
SFX K   0    okéul        [^aiouáéíóõöúûü]
SFX K   0    okétól       [^aiouáéíóõöúûü]
SFX K   0    okét         [^aiouáéíóõöúûü]
SFX K   0    okéról       [^aiouáéíóõöúûü]
SFX K   0    okért        [^aiouáéíóõöúûü]
SFX K   0    okéra        [^aiouáéíóõöúûü]
SFX K   0    okénál       [^aiouáéíóõöúûü]
SFX K   0    okénak       [^aiouáéíóõöúûü]
SFX K   0    okén         [^aiouáéíóõöúûü]
SFX K   0    okéig        [^aiouáéíóõöúûü]
SFX K   0    okéhoz       [^aiouáéíóõöúûü]
SFX K   0    okéból       [^aiouáéíóõöúûü]
SFX K   0    okéban       [^aiouáéíóõöúûü]
SFX K   0    okéba        [^aiouáéíóõöúûü]
SFX K   0    oké          [^aiouáéíóõöúûü]
SFX K   0    okul         [^aiouáéíóõöúûü]
SFX K   0    októl        [^aiouáéíóõöúûü]
SFX K   0    okról        [^aiouáéíóõöúûü]
SFX K   0    okra         [^aiouáéíóõöúûü]
SFX K   0    okon         [^aiouáéíóõöúûü]
SFX K   0    oknál        [^aiouáéíóõöúûü]
SFX K   0    oknak        [^aiouáéíóõöúûü]
SFX K   0    okként       [^aiouáéíóõöúûü]
SFX K   0    okká         [^aiouáéíóõöúûü]
SFX K   0    okkor        [^aiouáéíóõöúûü]
SFX K   0    okkal        [^aiouáéíóõöúûü]
SFX K   0    okig         [^aiouáéíóõöúûü]
SFX K   0    okhoz        [^aiouáéíóõöúûü]
SFX K   0    okból        [^aiouáéíóõöúûü]
SFX K   0    okban        [^aiouáéíóõöúûü]
SFX K   0    okba         [^aiouáéíóõöúûü]
SFX K   0    okat         [^aiouáéíóõöúûü]
SFX K   0    ok           [^aiouáéíóõöúûü]
SFX K   0    odéért       [^aiouáéíóõöúûü]
SFX K   0    odévá        [^aiouáéíóõöúûü]
SFX K   0    odéval       [^aiouáéíóõöúûü]
SFX K   0    odéul        [^aiouáéíóõöúûü]
SFX K   0    odétól       [^aiouáéíóõöúûü]
SFX K   0    odét         [^aiouáéíóõöúûü]
SFX K   0    odéról       [^aiouáéíóõöúûü]
SFX K   0    odért        [^aiouáéíóõöúûü]
SFX K   0    odéra        [^aiouáéíóõöúûü]
SFX K   0    odénál       [^aiouáéíóõöúûü]
SFX K   0    odénak       [^aiouáéíóõöúûü]
SFX K   0    odén         [^aiouáéíóõöúûü]
SFX K   0    odékéért     [^aiouáéíóõöúûü]
SFX K   0    odékévá      [^aiouáéíóõöúûü]
SFX K   0    odékéval     [^aiouáéíóõöúûü]
SFX K   0    odékéul      [^aiouáéíóõöúûü]
SFX K   0    odékétól     [^aiouáéíóõöúûü]
SFX K   0    odékét       [^aiouáéíóõöúûü]
SFX K   0    odékéról     [^aiouáéíóõöúûü]
SFX K   0    odékért      [^aiouáéíóõöúûü]
SFX K   0    odékéra      [^aiouáéíóõöúûü]
SFX K   0    odékénál     [^aiouáéíóõöúûü]
SFX K   0    odékénak     [^aiouáéíóõöúûü]
SFX K   0    odékén       [^aiouáéíóõöúûü]
SFX K   0    odékéig      [^aiouáéíóõöúûü]
SFX K   0    odékéhoz     [^aiouáéíóõöúûü]
SFX K   0    odékéból     [^aiouáéíóõöúûü]
SFX K   0    odékéban     [^aiouáéíóõöúûü]
SFX K   0    odékéba      [^aiouáéíóõöúûü]
SFX K   0    odéké        [^aiouáéíóõöúûü]
SFX K   0    odékul       [^aiouáéíóõöúûü]
SFX K   0    odéktól      [^aiouáéíóõöúûü]
SFX K   0    odékról      [^aiouáéíóõöúûü]
SFX K   0    odékra       [^aiouáéíóõöúûü]
SFX K   0    odékon       [^aiouáéíóõöúûü]
SFX K   0    odéknál      [^aiouáéíóõöúûü]
SFX K   0    odéknak      [^aiouáéíóõöúûü]
SFX K   0    odékká       [^aiouáéíóõöúûü]
SFX K   0    odékkal      [^aiouáéíóõöúûü]
SFX K   0    odékig       [^aiouáéíóõöúûü]
SFX K   0    odékhoz      [^aiouáéíóõöúûü]
SFX K   0    odékból      [^aiouáéíóõöúûü]
SFX K   0    odékban      [^aiouáéíóõöúûü]
SFX K   0    odékba       [^aiouáéíóõöúûü]
SFX K   0    odékat       [^aiouáéíóõöúûü]
SFX K   0    odék         [^aiouáéíóõöúûü]
SFX K   0    odéig        [^aiouáéíóõöúûü]
SFX K   0    odéhoz       [^aiouáéíóõöúûü]
SFX K   0    odéból       [^aiouáéíóõöúûü]
SFX K   0    odéban       [^aiouáéíóõöúûü]
SFX K   0    odéba        [^aiouáéíóõöúûü]
SFX K   0    odé          [^aiouáéíóõöúûü]
SFX K   0    odul         [^aiouáéíóõöúûü]
SFX K   0    odtól        [^aiouáéíóõöúûü]
SFX K   0    odról        [^aiouáéíóõöúûü]
SFX K   0    odra         [^aiouáéíóõöúûü]
SFX K   0    odon         [^aiouáéíóõöúûü]
SFX K   0    odnál        [^aiouáéíóõöúûü]
SFX K   0    odnak        [^aiouáéíóõöúûü]
SFX K   0    odként       [^aiouáéíóõöúûü]
SFX K   0    odkor        [^aiouáéíóõöúûü]
SFX K   0    odig         [^aiouáéíóõöúûü]
SFX K   0    odhoz        [^aiouáéíóõöúûü]
SFX K   0    oddá         [^aiouáéíóõöúûü]
SFX K   0    oddal        [^aiouáéíóõöúûü]
SFX K   0    odból        [^aiouáéíóõöúûü]
SFX K   0    odban        [^aiouáéíóõöúûü]
SFX K   0    odba         [^aiouáéíóõöúûü]
SFX K   0    odat         [^aiouáéíóõöúûü]
SFX K   0    od           [^aiouáéíóõöúûü]
SFX K   0    ocskáért     [^aeiouáéíóõöúûü]
SFX K   0    ocskává      [^aeiouáéíóõöúûü]
SFX K   0    ocskával     [^aeiouáéíóõöúûü]
SFX K   0    ocskául      [^aeiouáéíóõöúûü]
SFX K   0    ocskától     [^aeiouáéíóõöúûü]
SFX K   0    ocskát       [^aeiouáéíóõöúûü]
SFX K   0    ocskát       [^aeiouáéíóõöúûü]
SFX K   0    ocskáról     [^aeiouáéíóõöúûü]
SFX K   0    ocskára      [^aeiouáéíóõöúûü]
SFX K   0    ocskánál     [^aeiouáéíóõöúûü]
SFX K   0    ocskának     [^aeiouáéíóõöúûü]
SFX K   0    ocskán       [^aeiouáéíóõöúûü]
SFX K   0    ocskákért    [^aeiouáéíóõöúûü]
SFX K   0    ocskákul     [^aeiouáéíóõöúûü]
SFX K   0    ocskáktól    [^aeiouáéíóõöúûü]
SFX K   0    ocskákról    [^aeiouáéíóõöúûü]
SFX K   0    ocskákra     [^aeiouáéíóõöúûü]
SFX K   0    ocskákon     [^aeiouáéíóõöúûü]
SFX K   0    ocskáknál    [^aeiouáéíóõöúûü]
SFX K   0    ocskáknak    [^aeiouáéíóõöúûü]
SFX K   0    ocskákká     [^aeiouáéíóõöúûü]
SFX K   0    ocskákkal    [^aeiouáéíóõöúûü]
SFX K   0    ocskákig     [^aeiouáéíóõöúûü]
SFX K   0    ocskákhoz    [^aeiouáéíóõöúûü]
SFX K   0    ocskákból    [^aeiouáéíóõöúûü]
SFX K   0    ocskákban    [^aeiouáéíóõöúûü]
SFX K   0    ocskákba     [^aeiouáéíóõöúûü]
SFX K   0    ocskákat     [^aeiouáéíóõöúûü]
SFX K   0    ocskákat     [^aeiouáéíóõöúûü]
SFX K   0    ocskák       [^aeiouáéíóõöúûü]
SFX K   0    ocskáig      [^aeiouáéíóõöúûü]
SFX K   0    ocskához     [^aeiouáéíóõöúûü]
SFX K   0    ocskából     [^aeiouáéíóõöúûü]
SFX K   0    ocskában     [^aeiouáéíóõöúûü]
SFX K   0    ocskába      [^aeiouáéíóõöúûü]
SFX K   0    ocska        [^aeiouáéíóõöúûü]

SFX J N 88
SFX J   ök   ül           ök
SFX J   ök   iül          ök
SFX J   ök   iért         ök
SFX J   ök   ivé          ök
SFX J   ök   ivel         ök
SFX J   ök   itõl         ök
SFX J   ök   it           ök
SFX J   ök   irõl         ök
SFX J   ök   ire          ök
SFX J   ök   inél         ök
SFX J   ök   inek         ök
SFX J   ök   in           ök
SFX J   ök   ileg         ök
SFX J   ök   iként        ök
SFX J   ök   ikor         ök
SFX J   ök   iig          ök
SFX J   ök   ihez         ök
SFX J   ök   ibõl         ök
SFX J   ök   iben         ök
SFX J   ök   ibe          ök
SFX J   ök   i            ök
SFX J   ok   ul           ok
SFX J   ok   iért         ok
SFX J   ok   ivá          ok
SFX J   ok   ival         ok
SFX J   ok   iul          ok
SFX J   ok   itól         ok
SFX J   ok   it           ok
SFX J   ok   iról         ok
SFX J   ok   ira          ok
SFX J   ok   inál         ok
SFX J   ok   inak         ok
SFX J   ok   in           ok
SFX J   ok   ilag         ok
SFX J   ok   iként        ok
SFX J   ok   ikor         ok
SFX J   ok   iig          ok
SFX J   ok   ihoz         ok
SFX J   ok   iból         ok
SFX J   ok   iban         ok
SFX J   ok   iba          ok
SFX J   ok   i            ok
SFX J   k    n            [^a]k
SFX J   ek   ül           ek
SFX J   ek   iül          ek
SFX J   ek   iért         ek
SFX J   ek   ivé          ek
SFX J   ek   ivel         ek
SFX J   ek   itõl         ek
SFX J   ek   it           ek
SFX J   ek   irõl         ek
SFX J   ek   ire          ek
SFX J   ek   inél         ek
SFX J   ek   inek         ek
SFX J   ek   in           ek
SFX J   ek   ileg         ek
SFX J   ek   iként        ek
SFX J   ek   ikor         ek
SFX J   ek   iig          ek
SFX J   ek   ihez         ek
SFX J   ek   ibõl         ek
SFX J   ek   iben         ek
SFX J   ek   ibe          ek
SFX J   ek   i            ek
SFX J   ak   ul           ak
SFX J   ak   on           ak
SFX J   ak   iért         ak
SFX J   ak   ivá          ak
SFX J   ak   ival         ak
SFX J   ak   iul          ak
SFX J   ak   itól         ak
SFX J   ak   it           ak
SFX J   ak   iról         ak
SFX J   ak   ira          ak
SFX J   ak   inál         ak
SFX J   ak   inak         ak
SFX J   ak   in           ak
SFX J   ak   ilag         ak
SFX J   ak   iként        ak
SFX J   ak   ikor         ak
SFX J   ak   iig          ak
SFX J   ak   ihoz         ak
SFX J   ak   iból         ak
SFX J   ak   iban         ak
SFX J   ak   iba          ak
SFX J   ak   i            ak
SFX J   0    ott          hat
SFX J   0    ett          het

SFX I Y 2414
SFX I   ök   ünkül        ök
SFX I   ök   ünkön        ök
SFX I   ök   ünkéül       ök
SFX I   ök   ünkéért      ök
SFX I   ök   ünkévé       ök
SFX I   ök   ünkével      ök
SFX I   ök   ünkétõl      ök
SFX I   ök   ünkét        ök
SFX I   ök   ünkérõl      ök
SFX I   ök   ünkért       ök
SFX I   ök   ünkére       ök
SFX I   ök   ünkénél      ök
SFX I   ök   ünkének      ök
SFX I   ök   ünkén        ök
SFX I   ök   ünkéig       ök
SFX I   ök   ünkéhöz      ök
SFX I   ök   ünkébõl      ök
SFX I   ök   ünkében      ök
SFX I   ök   ünkébe       ök
SFX I   ök   ünké         ök
SFX I   ök   ünktõl       ök
SFX I   ök   ünkrõl       ök
SFX I   ök   ünkre        ök
SFX I   ök   ünknél       ök
SFX I   ök   ünknek       ök
SFX I   ök   ünkként      ök
SFX I   ök   ünkké        ök
SFX I   ök   ünkkor       ök
SFX I   ök   ünkkel       ök
SFX I   ök   ünkig        ök
SFX I   ök   ünkhöz       ök
SFX I   ök   ünket        ök
SFX I   ök   ünkbõl       ök
SFX I   ök   ünkben       ök
SFX I   ök   ünkbe        ök
SFX I   ök   ünk          ök
SFX I   ök   ükül         ök
SFX I   ök   ükön         ök
SFX I   ök   ükéül        ök
SFX I   ök   ükéért       ök
SFX I   ök   ükévé        ök
SFX I   ök   ükével       ök
SFX I   ök   ükétõl       ök
SFX I   ök   ükét         ök
SFX I   ök   ükérõl       ök
SFX I   ök   ükért        ök
SFX I   ök   ükére        ök
SFX I   ök   ükénél       ök
SFX I   ök   ükének       ök
SFX I   ök   ükén         ök
SFX I   ök   ükéig        ök
SFX I   ök   ükéhöz       ök
SFX I   ök   ükébõl       ök
SFX I   ök   ükében       ök
SFX I   ök   ükébe        ök
SFX I   ök   üké          ök
SFX I   ök   üktõl        ök
SFX I   ök   ükrõl        ök
SFX I   ök   ükre         ök
SFX I   ök   üknél        ök
SFX I   ök   üknek        ök
SFX I   ök   ükként       ök
SFX I   ök   ükké         ök
SFX I   ök   ükkor        ök
SFX I   ök   ükkel        ök
SFX I   ök   ükig         ök
SFX I   ök   ükhöz        ök
SFX I   ök   üket         ök
SFX I   ök   ükbõl        ök
SFX I   ök   ükben        ök
SFX I   ök   ükbe         ök
SFX I   ök   ük           ök
SFX I   ök   ûül          ök
SFX I   ök   ûért         ök
SFX I   ök   ûvé          ök
SFX I   ök   ûvel         ök
SFX I   ök   ûtõl         ök
SFX I   ök   ût           ök
SFX I   ök   ûrõl         ök
SFX I   ök   ûre          ök
SFX I   ök   ûnél         ök
SFX I   ök   ûnek         ök
SFX I   ök   ûként        ök
SFX I   ök   ûig          ök
SFX I   ök   ûhöz         ök
SFX I   ök   ûekül        ök
SFX I   ök   ûekért       ök
SFX I   ök   ûektõl       ök
SFX I   ök   ûekrõl       ök
SFX I   ök   ûekre        ök
SFX I   ök   ûeknél       ök
SFX I   ök   ûeknek       ök
SFX I   ök   ûekké        ök
SFX I   ök   ûekkel       ök
SFX I   ök   ûekig        ök
SFX I   ök   ûekhöz       ök
SFX I   ök   ûeket        ök
SFX I   ök   ûekbõl       ök
SFX I   ök   ûekben       ök
SFX I   ök   ûekbe        ök
SFX I   ök   ûek          ök
SFX I   ök   ûbõl         ök
SFX I   ök   ûben         ök
SFX I   ök   ûbe          ök
SFX I   ök   û            ök
SFX I   ök   ötökül       ök
SFX I   ök   ötökön       ök
SFX I   ök   ötökéül      ök
SFX I   ök   ötökéért     ök
SFX I   ök   ötökévé      ök
SFX I   ök   ötökével     ök
SFX I   ök   ötökétõl     ök
SFX I   ök   ötökét       ök
SFX I   ök   ötökérõl     ök
SFX I   ök   ötökért      ök
SFX I   ök   ötökére      ök
SFX I   ök   ötökénél     ök
SFX I   ök   ötökének     ök
SFX I   ök   ötökén       ök
SFX I   ök   ötökéig      ök
SFX I   ök   ötökéhöz     ök
SFX I   ök   ötökébõl     ök
SFX I   ök   ötökében     ök
SFX I   ök   ötökébe      ök
SFX I   ök   ötöké        ök
SFX I   ök   ötöktõl      ök
SFX I   ök   ötökrõl      ök
SFX I   ök   ötökre       ök
SFX I   ök   ötöknél      ök
SFX I   ök   ötöknek      ök
SFX I   ök   ötökként     ök
SFX I   ök   ötökké       ök
SFX I   ök   ötökkor      ök
SFX I   ök   ötökkel      ök
SFX I   ök   ötökig       ök
SFX I   ök   ötökhöz      ök
SFX I   ök   ötöket       ök
SFX I   ök   ötökbõl      ök
SFX I   ök   ötökben      ök
SFX I   ök   ötökbe       ök
SFX I   ök   ötök         ök
SFX I   ök   ösül         ök
SFX I   ök   ösért        ök
SFX I   ök   östül        ök
SFX I   ök   östõl        ök
SFX I   ök   össé         ök
SFX I   ök   össel        ök
SFX I   ök   ösrõl        ök
SFX I   ök   ösre         ök
SFX I   ök   ösnél        ök
SFX I   ök   ösnek        ök
SFX I   ök   ösként       ök
SFX I   ök   ösig         ök
SFX I   ök   öshöz        ök
SFX I   ök   öset         ök
SFX I   ök   ösen         ök
SFX I   ök   ösekül       ök
SFX I   ök   ösekért      ök
SFX I   ök   ösektõl      ök
SFX I   ök   ösekrõl      ök
SFX I   ök   ösekre       ök
SFX I   ök   öseknél      ök
SFX I   ök   öseknek      ök
SFX I   ök   ösekké       ök
SFX I   ök   ösekkel      ök
SFX I   ök   ösekig       ök
SFX I   ök   ösekhöz      ök
SFX I   ök   öseket       ök
SFX I   ök   ösekbõl      ök
SFX I   ök   ösekben      ök
SFX I   ök   ösekbe       ök
SFX I   ök   ösek         ök
SFX I   ök   ösebbön      ök
SFX I   ök   ösebbõl      ök
SFX I   ök   ösebbért     ök
SFX I   ök   ösebbé       ök
SFX I   ök   ösebbtõl     ök
SFX I   ök   ösebbrõl     ök
SFX I   ök   ösebbre      ök
SFX I   ök   ösebbnél     ök
SFX I   ök   ösebbnek     ök
SFX I   ök   ösebbként    ök
SFX I   ök   ösebbig      ök
SFX I   ök   ösebbhöz     ök
SFX I   ök   ösebbet      ök
SFX I   ök   ösebben      ök
SFX I   ök   ösebbel      ök
SFX I   ök   ösebbekül    ök
SFX I   ök   ösebbekért   ök
SFX I   ök   ösebbektõl   ök
SFX I   ök   ösebbekrõl   ök
SFX I   ök   ösebbekre    ök
SFX I   ök   ösebbeknél   ök
SFX I   ök   ösebbeknek   ök
SFX I   ök   ösebbekig    ök
SFX I   ök   ösebbekhöz   ök
SFX I   ök   ösebbeket    ök
SFX I   ök   ösebbekbõl   ök
SFX I   ök   ösebbekben   ök
SFX I   ök   ösebbekbe    ök
SFX I   ök   ösebbek      ök
SFX I   ök   ösebbe       ök
SFX I   ök   ösebb        ök
SFX I   ök   ösbõl        ök
SFX I   ök   ösben        ök
SFX I   ök   ösbe         ök
SFX I   ök   ös           ök
SFX I   ök   önként       ök
SFX I   ök   ömül         ök
SFX I   ök   ömön         ök
SFX I   ök   öméül        ök
SFX I   ök   öméért       ök
SFX I   ök   ömévé        ök
SFX I   ök   ömével       ök
SFX I   ök   ömétõl       ök
SFX I   ök   ömét         ök
SFX I   ök   ömérõl       ök
SFX I   ök   ömért        ök
SFX I   ök   ömére        ök
SFX I   ök   öménél       ök
SFX I   ök   ömének       ök
SFX I   ök   ömén         ök
SFX I   ök   öméig        ök
SFX I   ök   öméhöz       ök
SFX I   ök   ömébõl       ök
SFX I   ök   ömében       ök
SFX I   ök   ömébe        ök
SFX I   ök   ömé          ök
SFX I   ök   ömtõl        ök
SFX I   ök   ömrõl        ök
SFX I   ök   ömre         ök
SFX I   ök   ömnél        ök
SFX I   ök   ömnek        ök
SFX I   ök   ömmé         ök
SFX I   ök   ömmel        ök
SFX I   ök   ömként       ök
SFX I   ök   ömkor        ök
SFX I   ök   ömig         ök
SFX I   ök   ömhöz        ök
SFX I   ök   ömet         ök
SFX I   ök   ömbõl        ök
SFX I   ök   ömben        ök
SFX I   ök   ömbe         ök
SFX I   ök   öm           ök
SFX I   ök   ökül         ök
SFX I   ök   ökön         ök
SFX I   ök   ökéül        ök
SFX I   ök   ökéért       ök
SFX I   ök   ökévé        ök
SFX I   ök   ökével       ök
SFX I   ök   ökétõl       ök
SFX I   ök   ökét         ök
SFX I   ök   ökérõl       ök
SFX I   ök   ökért        ök
SFX I   ök   ökére        ök
SFX I   ök   ökénél       ök
SFX I   ök   ökének       ök
SFX I   ök   ökén         ök
SFX I   ök   ökéig        ök
SFX I   ök   ökéhöz       ök
SFX I   ök   ökébõl       ök
SFX I   ök   ökében       ök
SFX I   ök   ökébe        ök
SFX I   ök   öké          ök
SFX I   ök   öktõl        ök
SFX I   ök   ökrõl        ök
SFX I   ök   ökre         ök
SFX I   ök   öknél        ök
SFX I   ök   öknek        ök
SFX I   ök   ökként       ök
SFX I   ök   ökké         ök
SFX I   ök   ökkor        ök
SFX I   ök   ökkel        ök
SFX I   ök   ökig         ök
SFX I   ök   ökhöz        ök
SFX I   ök   öket         ök
SFX I   ök   ökbõl        ök
SFX I   ök   ökben        ök
SFX I   ök   ökbe         ök
SFX I   ök   ödül         ök
SFX I   ök   ödön         ök
SFX I   ök   ödéül        ök
SFX I   ök   ödéért       ök
SFX I   ök   ödévé        ök
SFX I   ök   ödével       ök
SFX I   ök   ödétõl       ök
SFX I   ök   ödét         ök
SFX I   ök   ödérõl       ök
SFX I   ök   ödért        ök
SFX I   ök   ödére        ök
SFX I   ök   ödénél       ök
SFX I   ök   ödének       ök
SFX I   ök   ödén         ök
SFX I   ök   ödéig        ök
SFX I   ök   ödéhöz       ök
SFX I   ök   ödébõl       ök
SFX I   ök   ödében       ök
SFX I   ök   ödébe        ök
SFX I   ök   ödé          ök
SFX I   ök   ödtõl        ök
SFX I   ök   ödrõl        ök
SFX I   ök   ödre         ök
SFX I   ök   ödnél        ök
SFX I   ök   ödnek        ök
SFX I   ök   ödként       ök
SFX I   ök   ödkor        ök
SFX I   ök   ödig         ök
SFX I   ök   ödhöz        ök
SFX I   ök   ödet         ök
SFX I   ök   öddé         ök
SFX I   ök   öddel        ök
SFX I   ök   ödbõl        ök
SFX I   ök   ödben        ök
SFX I   ök   ödbe         ök
SFX I   ök   öd           ök
SFX I   ök   öcskéül      ök
SFX I   ök   öcskéért     ök
SFX I   ök   öcskévé      ök
SFX I   ök   öcskével     ök
SFX I   ök   öcskétõl     ök
SFX I   ök   öcskét       ök
SFX I   ök   öcskét       ök
SFX I   ök   öcskérõl     ök
SFX I   ök   öcskére      ök
SFX I   ök   öcskénél     ök
SFX I   ök   öcskének     ök
SFX I   ök   öcskén       ök
SFX I   ök   öcskékül     ök
SFX I   ök   öcskékön     ök
SFX I   ök   öcskékért    ök
SFX I   ök   öcskéktõl    ök
SFX I   ök   öcskékrõl    ök
SFX I   ök   öcskékre     ök
SFX I   ök   öcskéknél    ök
SFX I   ök   öcskéknek    ök
SFX I   ök   öcskékké     ök
SFX I   ök   öcskékkel    ök
SFX I   ök   öcskékig     ök
SFX I   ök   öcskékhöz    ök
SFX I   ök   öcskéket     ök
SFX I   ök   öcskéket     ök
SFX I   ök   öcskékbõl    ök
SFX I   ök   öcskékben    ök
SFX I   ök   öcskékbe     ök
SFX I   ök   öcskék       ök
SFX I   ök   öcskéig      ök
SFX I   ök   öcskéhöz     ök
SFX I   ök   öcskébõl     ök
SFX I   ök   öcskében     ök
SFX I   ök   öcskébe      ök
SFX I   ök   öcske        ök
SFX I   ök   éül          ök
SFX I   ök   ééül         ök
SFX I   ök   ééért        ök
SFX I   ök   éévé         ök
SFX I   ök   éével        ök
SFX I   ök   éétõl        ök
SFX I   ök   éét          ök
SFX I   ök   éérõl        ök
SFX I   ök   éért         ök
SFX I   ök   éére         ök
SFX I   ök   éénél        ök
SFX I   ök   éének        ök
SFX I   ök   één          ök
SFX I   ök   ééig         ök
SFX I   ök   ééhez        ök
SFX I   ök   éébõl        ök
SFX I   ök   éében        ök
SFX I   ök   éébe         ök
SFX I   ök   éé           ök
SFX I   ök   évé          ök
SFX I   ök   ével         ök
SFX I   ök   étõl         ök
SFX I   ök   ét           ök
SFX I   ök   érõl         ök
SFX I   ök   ére          ök
SFX I   ök   énél         ök
SFX I   ök   ének         ök
SFX I   ök   én           ök
SFX I   ök   éig          ök
SFX I   ök   éhez         ök
SFX I   ök   ébõl         ök
SFX I   ök   ében         ök
SFX I   ök   ébe          ök
SFX I   ök   eként        ök
SFX I   ök   ekor         ök
SFX I   ök   eiül         ök
SFX I   ök   eiéül        ök
SFX I   ök   eiéért       ök
SFX I   ök   eiévé        ök
SFX I   ök   eiével       ök
SFX I   ök   eiétõl       ök
SFX I   ök   eiét         ök
SFX I   ök   eiérõl       ök
SFX I   ök   eiért        ök
SFX I   ök   eiére        ök
SFX I   ök   eiénél       ök
SFX I   ök   eiének       ök
SFX I   ök   eién         ök
SFX I   ök   eiéig        ök
SFX I   ök   eiéhez       ök
SFX I   ök   eiébõl       ök
SFX I   ök   eiében       ök
SFX I   ök   eiébe        ök
SFX I   ök   eié          ök
SFX I   ök   eivé         ök
SFX I   ök   eivel        ök
SFX I   ök   eitõl        ök
SFX I   ök   eitekül      ök
SFX I   ök   eitekéül     ök
SFX I   ök   eitekéért    ök
SFX I   ök   eitekévé     ök
SFX I   ök   eitekével    ök
SFX I   ök   eitekétõl    ök
SFX I   ök   eitekét      ök
SFX I   ök   eitekérõl    ök
SFX I   ök   eitekért     ök
SFX I   ök   eitekére     ök
SFX I   ök   eitekénél    ök
SFX I   ök   eitekének    ök
SFX I   ök   eitekén      ök
SFX I   ök   eitekéig     ök
SFX I   ök   eitekéhez    ök
SFX I   ök   eitekébõl    ök
SFX I   ök   eitekében    ök
SFX I   ök   eitekébe     ök
SFX I   ök   eiteké       ök
SFX I   ök   eitektõl     ök
SFX I   ök   eitekrõl     ök
SFX I   ök   eitekre      ök
SFX I   ök   eiteknél     ök
SFX I   ök   eiteknek     ök
SFX I   ök   eitekként    ök
SFX I   ök   eitekké      ök
SFX I   ök   eitekkor     ök
SFX I   ök   eitekkel     ök
SFX I   ök   eitekig      ök
SFX I   ök   eitekhez     ök
SFX I   ök   eiteket      ök
SFX I   ök   eiteken      ök
SFX I   ök   eitekbõl     ök
SFX I   ök   eitekben     ök
SFX I   ök   eitekbe      ök
SFX I   ök   eitek        ök
SFX I   ök   eit          ök
SFX I   ök   eirõl        ök
SFX I   ök   eire         ök
SFX I   ök   einél        ök
SFX I   ök   einkül       ök
SFX I   ök   einkéül      ök
SFX I   ök   einkéért     ök
SFX I   ök   einkévé      ök
SFX I   ök   einkével     ök
SFX I   ök   einkétõl     ök
SFX I   ök   einkét       ök
SFX I   ök   einkérõl     ök
SFX I   ök   einkért      ök
SFX I   ök   einkére      ök
SFX I   ök   einkénél     ök
SFX I   ök   einkének     ök
SFX I   ök   einkén       ök
SFX I   ök   einkéig      ök
SFX I   ök   einkéhez     ök
SFX I   ök   einkébõl     ök
SFX I   ök   einkében     ök
SFX I   ök   einkébe      ök
SFX I   ök   einké        ök
SFX I   ök   einktõl      ök
SFX I   ök   einkrõl      ök
SFX I   ök   einkre       ök
SFX I   ök   einknél      ök
SFX I   ök   einknek      ök
SFX I   ök   einkként     ök
SFX I   ök   einkké       ök
SFX I   ök   einkkor      ök
SFX I   ök   einkkel      ök
SFX I   ök   einkig       ök
SFX I   ök   einkhez      ök
SFX I   ök   einket       ök
SFX I   ök   einken       ök
SFX I   ök   einkbõl      ök
SFX I   ök   einkben      ök
SFX I   ök   einkbe       ök
SFX I   ök   eink         ök
SFX I   ök   einek        ök
SFX I   ök   ein          ök
SFX I   ök   eimül        ök
SFX I   ök   eiméül       ök
SFX I   ök   eiméért      ök
SFX I   ök   eimévé       ök
SFX I   ök   eimével      ök
SFX I   ök   eimétõl      ök
SFX I   ök   eimét        ök
SFX I   ök   eimérõl      ök
SFX I   ök   eimért       ök
SFX I   ök   eimére       ök
SFX I   ök   eiménél      ök
SFX I   ök   eimének      ök
SFX I   ök   eimén        ök
SFX I   ök   eiméig       ök
SFX I   ök   eiméhez      ök
SFX I   ök   eimébõl      ök
SFX I   ök   eimében      ök
SFX I   ök   eimébe       ök
SFX I   ök   eimé         ök
SFX I   ök   eimtõl       ök
SFX I   ök   eimrõl       ök
SFX I   ök   eimre        ök
SFX I   ök   eimnél       ök
SFX I   ök   eimnek       ök
SFX I   ök   eimmé        ök
SFX I   ök   eimmel       ök
SFX I   ök   eimként      ök
SFX I   ök   eimkor       ök
SFX I   ök   eimig        ök
SFX I   ök   eimhez       ök
SFX I   ök   eimet        ök
SFX I   ök   eimen        ök
SFX I   ök   eimbõl       ök
SFX I   ök   eimben       ök
SFX I   ök   eimbe        ök
SFX I   ök   eim          ök
SFX I   ök   eikül        ök
SFX I   ök   eikéül       ök
SFX I   ök   eikéért      ök
SFX I   ök   eikévé       ök
SFX I   ök   eikével      ök
SFX I   ök   eikétõl      ök
SFX I   ök   eikét        ök
SFX I   ök   eikérõl      ök
SFX I   ök   eikért       ök
SFX I   ök   eikére       ök
SFX I   ök   eikénél      ök
SFX I   ök   eiként       ök
SFX I   ök   eikének      ök
SFX I   ök   eikén        ök
SFX I   ök   eikéig       ök
SFX I   ök   eikéhez      ök
SFX I   ök   eikébõl      ök
SFX I   ök   eikében      ök
SFX I   ök   eikébe       ök
SFX I   ök   eiké         ök
SFX I   ök   eiktõl       ök
SFX I   ök   eikrõl       ök
SFX I   ök   eikre        ök
SFX I   ök   eikor        ök
SFX I   ök   eiknél       ök
SFX I   ök   eiknek       ök
SFX I   ök   eikként      ök
SFX I   ök   eikké        ök
SFX I   ök   eikkor       ök
SFX I   ök   eikkel       ök
SFX I   ök   eikig        ök
SFX I   ök   eikhez       ök
SFX I   ök   eiket        ök
SFX I   ök   eiken        ök
SFX I   ök   eikbõl       ök
SFX I   ök   eikben       ök
SFX I   ök   eikbe        ök
SFX I   ök   eik          ök
SFX I   ök   eiig         ök
SFX I   ök   eihez        ök
SFX I   ök   eidül        ök
SFX I   ök   eidéül       ök
SFX I   ök   eidéért      ök
SFX I   ök   eidévé       ök
SFX I   ök   eidével      ök
SFX I   ök   eidétõl      ök
SFX I   ök   eidét        ök
SFX I   ök   eidérõl      ök
SFX I   ök   eidért       ök
SFX I   ök   eidére       ök
SFX I   ök   eidénél      ök
SFX I   ök   eidének      ök
SFX I   ök   eidén        ök
SFX I   ök   eidéig       ök
SFX I   ök   eidéhez      ök
SFX I   ök   eidébõl      ök
SFX I   ök   eidében      ök
SFX I   ök   eidébe       ök
SFX I   ök   eidé         ök
SFX I   ök   eidtõl       ök
SFX I   ök   eidrõl       ök
SFX I   ök   eidre        ök
SFX I   ök   eidnél       ök
SFX I   ök   eidnek       ök
SFX I   ök   eidként      ök
SFX I   ök   eidkor       ök
SFX I   ök   eidig        ök
SFX I   ök   eidhez       ök
SFX I   ök   eidet        ök
SFX I   ök   eiden        ök
SFX I   ök   eiddé        ök
SFX I   ök   eiddel       ök
SFX I   ök   eidbõl       ök
SFX I   ök   eidben       ök
SFX I   ök   eidbe        ök
SFX I   ök   eid          ök
SFX I   ök   eibõl        ök
SFX I   ök   eiben        ök
SFX I   ök   eibe         ök
SFX I   ök   ei           ök
SFX I   ök   e            ök
SFX I   ok   úért         ok
SFX I   ok   úvá          ok
SFX I   ok   úval         ok
SFX I   ok   úul          ok
SFX I   ok   útól         ok
SFX I   ok   út           ok
SFX I   ok   úról         ok
SFX I   ok   úra          ok
SFX I   ok   únál         ok
SFX I   ok   únak         ok
SFX I   ok   úként        ok
SFX I   ok   úig          ok
SFX I   ok   úhoz         ok
SFX I   ok   úból         ok
SFX I   ok   úban         ok
SFX I   ok   úba          ok
SFX I   ok   úakért       ok
SFX I   ok   úakul        ok
SFX I   ok   úaktól       ok
SFX I   ok   úakról       ok
SFX I   ok   úakra        ok
SFX I   ok   úaknál       ok
SFX I   ok   úaknak       ok
SFX I   ok   úakká        ok
SFX I   ok   úakkal       ok
SFX I   ok   úakig        ok
SFX I   ok   úakhoz       ok
SFX I   ok   úakból       ok
SFX I   ok   úakban       ok
SFX I   ok   úakba        ok
SFX I   ok   úakat        ok
SFX I   ok   úak          ok
SFX I   ok   ú            ok
SFX I   ok   áéért        ok
SFX I   ok   áévá         ok
SFX I   ok   áéval        ok
SFX I   ok   áéul         ok
SFX I   ok   áétól        ok
SFX I   ok   áét          ok
SFX I   ok   áéról        ok
SFX I   ok   áért         ok
SFX I   ok   áéra         ok
SFX I   ok   áénál        ok
SFX I   ok   áénak        ok
SFX I   ok   áén          ok
SFX I   ok   áéig         ok
SFX I   ok   áéhoz        ok
SFX I   ok   áéból        ok
SFX I   ok   áéban        ok
SFX I   ok   áéba         ok
SFX I   ok   áé           ok
SFX I   ok   ává          ok
SFX I   ok   ával         ok
SFX I   ok   ául          ok
SFX I   ok   ától         ok
SFX I   ok   át           ok
SFX I   ok   áról         ok
SFX I   ok   ára          ok
SFX I   ok   ánál         ok
SFX I   ok   ának         ok
SFX I   ok   án           ok
SFX I   ok   áig          ok
SFX I   ok   ához         ok
SFX I   ok   ából         ok
SFX I   ok   ában         ok
SFX I   ok   ába          ok
SFX I   ok   unkéért      ok
SFX I   ok   unkévá       ok
SFX I   ok   unkéval      ok
SFX I   ok   unkéul       ok
SFX I   ok   unkétól      ok
SFX I   ok   unkét        ok
SFX I   ok   unkéról      ok
SFX I   ok   unkért       ok
SFX I   ok   unkéra       ok
SFX I   ok   unkénál      ok
SFX I   ok   unkénak      ok
SFX I   ok   unkén        ok
SFX I   ok   unkéig       ok
SFX I   ok   unkéhoz      ok
SFX I   ok   unkéból      ok
SFX I   ok   unkéban      ok
SFX I   ok   unkéba       ok
SFX I   ok   unké         ok
SFX I   ok   unkul        ok
SFX I   ok   unktól       ok
SFX I   ok   unkról       ok
SFX I   ok   unkra        ok
SFX I   ok   unkon        ok
SFX I   ok   unknál       ok
SFX I   ok   unknak       ok
SFX I   ok   unkként      ok
SFX I   ok   unkká        ok
SFX I   ok   unkkor       ok
SFX I   ok   unkkal       ok
SFX I   ok   unkig        ok
SFX I   ok   unkhoz       ok
SFX I   ok   unkból       ok
SFX I   ok   unkban       ok
SFX I   ok   unkba        ok
SFX I   ok   unkat        ok
SFX I   ok   unk          ok
SFX I   ok   ukéért       ok
SFX I   ok   ukévá        ok
SFX I   ok   ukéval       ok
SFX I   ok   ukéul        ok
SFX I   ok   ukétól       ok
SFX I   ok   ukét         ok
SFX I   ok   ukéról       ok
SFX I   ok   ukért        ok
SFX I   ok   ukéra        ok
SFX I   ok   ukénál       ok
SFX I   ok   ukénak       ok
SFX I   ok   ukén         ok
SFX I   ok   ukéig        ok
SFX I   ok   ukéhoz       ok
SFX I   ok   ukéból       ok
SFX I   ok   ukéban       ok
SFX I   ok   ukéba        ok
SFX I   ok   uké          ok
SFX I   ok   ukul         ok
SFX I   ok   uktól        ok
SFX I   ok   ukról        ok
SFX I   ok   ukra         ok
SFX I   ok   ukon         ok
SFX I   ok   uknál        ok
SFX I   ok   uknak        ok
SFX I   ok   ukként       ok
SFX I   ok   ukká         ok
SFX I   ok   ukkor        ok
SFX I   ok   ukkal        ok
SFX I   ok   ukig         ok
SFX I   ok   ukhoz        ok
SFX I   ok   ukból        ok
SFX I   ok   ukban        ok
SFX I   ok   ukba         ok
SFX I   ok   ukat         ok
SFX I   ok   uk           ok
SFX I   ok   otokéért     ok
SFX I   ok   otokévá      ok
SFX I   ok   otokéval     ok
SFX I   ok   otokéul      ok
SFX I   ok   otokétól     ok
SFX I   ok   otokét       ok
SFX I   ok   otokéról     ok
SFX I   ok   otokért      ok
SFX I   ok   otokéra      ok
SFX I   ok   otokénál     ok
SFX I   ok   otokénak     ok
SFX I   ok   otokén       ok
SFX I   ok   otokéig      ok
SFX I   ok   otokéhoz     ok
SFX I   ok   otokéból     ok
SFX I   ok   otokéban     ok
SFX I   ok   otokéba      ok
SFX I   ok   otoké        ok
SFX I   ok   otokul       ok
SFX I   ok   otoktól      ok
SFX I   ok   otokról      ok
SFX I   ok   otokra       ok
SFX I   ok   otokon       ok
SFX I   ok   otoknál      ok
SFX I   ok   otoknak      ok
SFX I   ok   otokként     ok
SFX I   ok   otokká       ok
SFX I   ok   otokkor      ok
SFX I   ok   otokkal      ok
SFX I   ok   otokig       ok
SFX I   ok   otokhoz      ok
SFX I   ok   otokból      ok
SFX I   ok   otokban      ok
SFX I   ok   otokba       ok
SFX I   ok   otokat       ok
SFX I   ok   otok         ok
SFX I   ok   osért        ok
SFX I   ok   osul         ok
SFX I   ok   ostól        ok
SFX I   ok   ostul        ok
SFX I   ok   ossá         ok
SFX I   ok   ossal        ok
SFX I   ok   osról        ok
SFX I   ok   osra         ok
SFX I   ok   osnál        ok
SFX I   ok   osnak        ok
SFX I   ok   osként       ok
SFX I   ok   osig         ok
SFX I   ok   oshoz        ok
SFX I   ok   osból        ok
SFX I   ok   osban        ok
SFX I   ok   osba         ok
SFX I   ok   osat         ok
SFX I   ok   osan         ok
SFX I   ok   osakért      ok
SFX I   ok   osakul       ok
SFX I   ok   osaktól      ok
SFX I   ok   osakról      ok
SFX I   ok   osakra       ok
SFX I   ok   osaknál      ok
SFX I   ok   osaknak      ok
SFX I   ok   osakká       ok
SFX I   ok   osakkal      ok
SFX I   ok   osakig       ok
SFX I   ok   osakhoz      ok
SFX I   ok   osakból      ok
SFX I   ok   osakban      ok
SFX I   ok   osakba       ok
SFX I   ok   osakat       ok
SFX I   ok   osak         ok
SFX I   ok   osabból      ok
SFX I   ok   osabbért     ok
SFX I   ok   osabbá       ok
SFX I   ok   osabbtól     ok
SFX I   ok   osabbról     ok
SFX I   ok   osabbra      ok
SFX I   ok   osabbon      ok
SFX I   ok   osabbnál     ok
SFX I   ok   osabbnak     ok
SFX I   ok   osabbként    ok
SFX I   ok   osabbig      ok
SFX I   ok   osabbhoz     ok
SFX I   ok   osabbat      ok
SFX I   ok   osabban      ok
SFX I   ok   osabbal      ok
SFX I   ok   osabbakért   ok
SFX I   ok   osabbakul    ok
SFX I   ok   osabbaktól   ok
SFX I   ok   osabbakról   ok
SFX I   ok   osabbakra    ok
SFX I   ok   osabbaknál   ok
SFX I   ok   osabbaknak   ok
SFX I   ok   osabbakig    ok
SFX I   ok   osabbakhoz   ok
SFX I   ok   osabbakból   ok
SFX I   ok   osabbakban   ok
SFX I   ok   osabbakba    ok
SFX I   ok   osabbakat    ok
SFX I   ok   osabbak      ok
SFX I   ok   osabba       ok
SFX I   ok   osabb        ok
SFX I   ok   os           ok
SFX I   ok   onként       ok
SFX I   ok   oméért       ok
SFX I   ok   omévá        ok
SFX I   ok   oméval       ok
SFX I   ok   oméul        ok
SFX I   ok   ométól       ok
SFX I   ok   omét         ok
SFX I   ok   oméról       ok
SFX I   ok   omért        ok
SFX I   ok   oméra        ok
SFX I   ok   oménál       ok
SFX I   ok   oménak       ok
SFX I   ok   omén         ok
SFX I   ok   oméig        ok
SFX I   ok   oméhoz       ok
SFX I   ok   oméból       ok
SFX I   ok   oméban       ok
SFX I   ok   oméba        ok
SFX I   ok   omé          ok
SFX I   ok   omul         ok
SFX I   ok   omtól        ok
SFX I   ok   omról        ok
SFX I   ok   omra         ok
SFX I   ok   omon         ok
SFX I   ok   omnál        ok
SFX I   ok   omnak        ok
SFX I   ok   ommá         ok
SFX I   ok   ommal        ok
SFX I   ok   omként       ok
SFX I   ok   omkor        ok
SFX I   ok   omig         ok
SFX I   ok   omhoz        ok
SFX I   ok   omból        ok
SFX I   ok   omban        ok
SFX I   ok   omba         ok
SFX I   ok   omat         ok
SFX I   ok   om           ok
SFX I   ok   okéért       ok
SFX I   ok   okévá        ok
SFX I   ok   okéval       ok
SFX I   ok   okéul        ok
SFX I   ok   okétól       ok
SFX I   ok   okét         ok
SFX I   ok   okéról       ok
SFX I   ok   okért        ok
SFX I   ok   okéra        ok
SFX I   ok   okénál       ok
SFX I   ok   okénak       ok
SFX I   ok   okén         ok
SFX I   ok   okéig        ok
SFX I   ok   okéhoz       ok
SFX I   ok   okéból       ok
SFX I   ok   okéban       ok
SFX I   ok   okéba        ok
SFX I   ok   oké          ok
SFX I   ok   okul         ok
SFX I   ok   októl        ok
SFX I   ok   okról        ok
SFX I   ok   okra         ok
SFX I   ok   okon         ok
SFX I   ok   oknál        ok
SFX I   ok   oknak        ok
SFX I   ok   okként       ok
SFX I   ok   okká         ok
SFX I   ok   okkor        ok
SFX I   ok   okkal        ok
SFX I   ok   okig         ok
SFX I   ok   okhoz        ok
SFX I   ok   okból        ok
SFX I   ok   okban        ok
SFX I   ok   okba         ok
SFX I   ok   okat         ok
SFX I   ok   odéért       ok
SFX I   ok   odévá        ok
SFX I   ok   odéval       ok
SFX I   ok   odéul        ok
SFX I   ok   odétól       ok
SFX I   ok   odét         ok
SFX I   ok   odéról       ok
SFX I   ok   odért        ok
SFX I   ok   odéra        ok
SFX I   ok   odénál       ok
SFX I   ok   odénak       ok
SFX I   ok   odén         ok
SFX I   ok   odéig        ok
SFX I   ok   odéhoz       ok
SFX I   ok   odéból       ok
SFX I   ok   odéban       ok
SFX I   ok   odéba        ok
SFX I   ok   odé          ok
SFX I   ok   odul         ok
SFX I   ok   odtól        ok
SFX I   ok   odról        ok
SFX I   ok   odra         ok
SFX I   ok   odon         ok
SFX I   ok   odnál        ok
SFX I   ok   odnak        ok
SFX I   ok   odként       ok
SFX I   ok   odkor        ok
SFX I   ok   odig         ok
SFX I   ok   odhoz        ok
SFX I   ok   oddá         ok
SFX I   ok   oddal        ok
SFX I   ok   odból        ok
SFX I   ok   odban        ok
SFX I   ok   odba         ok
SFX I   ok   odat         ok
SFX I   ok   od           ok
SFX I   ok   ocskáért     ok
SFX I   ok   ocskává      ok
SFX I   ok   ocskával     ok
SFX I   ok   ocskául      ok
SFX I   ok   ocskától     ok
SFX I   ok   ocskát       ok
SFX I   ok   ocskát       ok
SFX I   ok   ocskáról     ok
SFX I   ok   ocskára      ok
SFX I   ok   ocskánál     ok
SFX I   ok   ocskának     ok
SFX I   ok   ocskán       ok
SFX I   ok   ocskákért    ok
SFX I   ok   ocskákul     ok
SFX I   ok   ocskáktól    ok
SFX I   ok   ocskákról    ok
SFX I   ok   ocskákra     ok
SFX I   ok   ocskákon     ok
SFX I   ok   ocskáknál    ok
SFX I   ok   ocskáknak    ok
SFX I   ok   ocskákká     ok
SFX I   ok   ocskákkal    ok
SFX I   ok   ocskákig     ok
SFX I   ok   ocskákhoz    ok
SFX I   ok   ocskákból    ok
SFX I   ok   ocskákban    ok
SFX I   ok   ocskákba     ok
SFX I   ok   ocskákat     ok
SFX I   ok   ocskákat     ok
SFX I   ok   ocskák       ok
SFX I   ok   ocskáig      ok
SFX I   ok   ocskához     ok
SFX I   ok   ocskából     ok
SFX I   ok   ocskában     ok
SFX I   ok   ocskába      ok
SFX I   ok   ocska        ok
SFX I   ok   aként        ok
SFX I   ok   akor         ok
SFX I   ok   aiéért       ok
SFX I   ok   aiévá        ok
SFX I   ok   aiéval       ok
SFX I   ok   aiéul        ok
SFX I   ok   aiétól       ok
SFX I   ok   aiét         ok
SFX I   ok   aiéról       ok
SFX I   ok   aiért        ok
SFX I   ok   aiéra        ok
SFX I   ok   aiénál       ok
SFX I   ok   aiénak       ok
SFX I   ok   aién         ok
SFX I   ok   aiéig        ok
SFX I   ok   aiéhoz       ok
SFX I   ok   aiéból       ok
SFX I   ok   aiéban       ok
SFX I   ok   aiéba        ok
SFX I   ok   aié          ok
SFX I   ok   aivá         ok
SFX I   ok   aival        ok
SFX I   ok   aiul         ok
SFX I   ok   aitól        ok
SFX I   ok   aitokéért    ok
SFX I   ok   aitokévá     ok
SFX I   ok   aitokéval    ok
SFX I   ok   aitokéul     ok
SFX I   ok   aitokétól    ok
SFX I   ok   aitokét      ok
SFX I   ok   aitokéról    ok
SFX I   ok   aitokért     ok
SFX I   ok   aitokéra     ok
SFX I   ok   aitokénál    ok
SFX I   ok   aitokénak    ok
SFX I   ok   aitokén      ok
SFX I   ok   aitokéig     ok
SFX I   ok   aitokéhoz    ok
SFX I   ok   aitokéból    ok
SFX I   ok   aitokéban    ok
SFX I   ok   aitokéba     ok
SFX I   ok   aitoké       ok
SFX I   ok   aitokul      ok
SFX I   ok   aitoktól     ok
SFX I   ok   aitokról     ok
SFX I   ok   aitokra      ok
SFX I   ok   aitokon      ok
SFX I   ok   aitoknál     ok
SFX I   ok   aitoknak     ok
SFX I   ok   aitokként    ok
SFX I   ok   aitokká      ok
SFX I   ok   aitokkor     ok
SFX I   ok   aitokkal     ok
SFX I   ok   aitokig      ok
SFX I   ok   aitokhoz     ok
SFX I   ok   aitokból     ok
SFX I   ok   aitokban     ok
SFX I   ok   aitokba      ok
SFX I   ok   aitokat      ok
SFX I   ok   aitok        ok
SFX I   ok   ait          ok
SFX I   ok   airól        ok
SFX I   ok   aira         ok
SFX I   ok   ainál        ok
SFX I   ok   ainkéért     ok
SFX I   ok   ainkévá      ok
SFX I   ok   ainkéval     ok
SFX I   ok   ainkéul      ok
SFX I   ok   ainkétól     ok
SFX I   ok   ainkét       ok
SFX I   ok   ainkéról     ok
SFX I   ok   ainkért      ok
SFX I   ok   ainkéra      ok
SFX I   ok   ainkénál     ok
SFX I   ok   ainkénak     ok
SFX I   ok   ainkén       ok
SFX I   ok   ainkéig      ok
SFX I   ok   ainkéhoz     ok
SFX I   ok   ainkéból     ok
SFX I   ok   ainkéban     ok
SFX I   ok   ainkéba      ok
SFX I   ok   ainké        ok
SFX I   ok   ainkul       ok
SFX I   ok   ainktól      ok
SFX I   ok   ainkról      ok
SFX I   ok   ainkra       ok
SFX I   ok   ainkon       ok
SFX I   ok   ainknál      ok
SFX I   ok   ainknak      ok
SFX I   ok   ainkként     ok
SFX I   ok   ainkká       ok
SFX I   ok   ainkkor      ok
SFX I   ok   ainkkal      ok
SFX I   ok   ainkig       ok
SFX I   ok   ainkhoz      ok
SFX I   ok   ainkból      ok
SFX I   ok   ainkban      ok
SFX I   ok   ainkba       ok
SFX I   ok   ainkat       ok
SFX I   ok   aink         ok
SFX I   ok   ainak        ok
SFX I   ok   ain          ok
SFX I   ok   aiméért      ok
SFX I   ok   aimévá       ok
SFX I   ok   aiméval      ok
SFX I   ok   aiméul       ok
SFX I   ok   aimétól      ok
SFX I   ok   aimét        ok
SFX I   ok   aiméról      ok
SFX I   ok   aimért       ok
SFX I   ok   aiméra       ok
SFX I   ok   aiménál      ok
SFX I   ok   aiménak      ok
SFX I   ok   aimén        ok
SFX I   ok   aiméig       ok
SFX I   ok   aiméhoz      ok
SFX I   ok   aiméból      ok
SFX I   ok   aiméban      ok
SFX I   ok   aiméba       ok
SFX I   ok   aimé         ok
SFX I   ok   aimul        ok
SFX I   ok   aimtól       ok
SFX I   ok   aimról       ok
SFX I   ok   aimra        ok
SFX I   ok   aimon        ok
SFX I   ok   aimnál       ok
SFX I   ok   aimnak       ok
SFX I   ok   aimmá        ok
SFX I   ok   aimmal       ok
SFX I   ok   aimként      ok
SFX I   ok   aimkor       ok
SFX I   ok   aimig        ok
SFX I   ok   aimhoz       ok
SFX I   ok   aimból       ok
SFX I   ok   aimban       ok
SFX I   ok   aimba        ok
SFX I   ok   aimat        ok
SFX I   ok   aim          ok
SFX I   ok   aikéért      ok
SFX I   ok   aikévá       ok
SFX I   ok   aikéval      ok
SFX I   ok   aikéul       ok
SFX I   ok   aikétól      ok
SFX I   ok   aikét        ok
SFX I   ok   aikéról      ok
SFX I   ok   aikért       ok
SFX I   ok   aikéra       ok
SFX I   ok   aikénál      ok
SFX I   ok   aiként       ok
SFX I   ok   aikénak      ok
SFX I   ok   aikén        ok
SFX I   ok   aikéig       ok
SFX I   ok   aikéhoz      ok
SFX I   ok   aikéból      ok
SFX I   ok   aikéban      ok
SFX I   ok   aikéba       ok
SFX I   ok   aiké         ok
SFX I   ok   aikul        ok
SFX I   ok   aiktól       ok
SFX I   ok   aikról       ok
SFX I   ok   aikra        ok
SFX I   ok   aikor        ok
SFX I   ok   aikon        ok
SFX I   ok   aiknál       ok
SFX I   ok   aiknak       ok
SFX I   ok   aikként      ok
SFX I   ok   aikká        ok
SFX I   ok   aikkor       ok
SFX I   ok   aikkal       ok
SFX I   ok   aikig        ok
SFX I   ok   aikhoz       ok
SFX I   ok   aikból       ok
SFX I   ok   aikban       ok
SFX I   ok   aikba        ok
SFX I   ok   aikat        ok
SFX I   ok   aik          ok
SFX I   ok   aiig         ok
SFX I   ok   aihoz        ok
SFX I   ok   aidéért      ok
SFX I   ok   aidévá       ok
SFX I   ok   aidéval      ok
SFX I   ok   aidéul       ok
SFX I   ok   aidétól      ok
SFX I   ok   aidét        ok
SFX I   ok   aidéról      ok
SFX I   ok   aidért       ok
SFX I   ok   aidéra       ok
SFX I   ok   aidénál      ok
SFX I   ok   aidénak      ok
SFX I   ok   aidén        ok
SFX I   ok   aidéig       ok
SFX I   ok   aidéhoz      ok
SFX I   ok   aidéból      ok
SFX I   ok   aidéban      ok
SFX I   ok   aidéba       ok
SFX I   ok   aidé         ok
SFX I   ok   aidul        ok
SFX I   ok   aidtól       ok
SFX I   ok   aidról       ok
SFX I   ok   aidra        ok
SFX I   ok   aidon        ok
SFX I   ok   aidnál       ok
SFX I   ok   aidnak       ok
SFX I   ok   aidként      ok
SFX I   ok   aidkor       ok
SFX I   ok   aidig        ok
SFX I   ok   aidhoz       ok
SFX I   ok   aiddá        ok
SFX I   ok   aiddal       ok
SFX I   ok   aidból       ok
SFX I   ok   aidban       ok
SFX I   ok   aidba        ok
SFX I   ok   aidat        ok
SFX I   ok   aid          ok
SFX I   ok   aiból        ok
SFX I   ok   aiban        ok
SFX I   ok   aiba         ok
SFX I   ok   ai           ok
SFX I   ok   a            ok
SFX I   k    t            k
SFX I   ek   ünkül        ek
SFX I   ek   ünkön        ek
SFX I   ek   ünkéül       ek
SFX I   ek   ünkéért      ek
SFX I   ek   ünkévé       ek
SFX I   ek   ünkével      ek
SFX I   ek   ünkétõl      ek
SFX I   ek   ünkét        ek
SFX I   ek   ünkérõl      ek
SFX I   ek   ünkért       ek
SFX I   ek   ünkére       ek
SFX I   ek   ünkénél      ek
SFX I   ek   ünkének      ek
SFX I   ek   ünkén        ek
SFX I   ek   ünkéig       ek
SFX I   ek   ünkéhöz      ek
SFX I   ek   ünkébõl      ek
SFX I   ek   ünkében      ek
SFX I   ek   ünkébe       ek
SFX I   ek   ünké         ek
SFX I   ek   ünktõl       ek
SFX I   ek   ünkrõl       ek
SFX I   ek   ünkre        ek
SFX I   ek   ünknél       ek
SFX I   ek   ünknek       ek
SFX I   ek   ünkként      ek
SFX I   ek   ünkké        ek
SFX I   ek   ünkkor       ek
SFX I   ek   ünkkel       ek
SFX I   ek   ünkig        ek
SFX I   ek   ünkhöz       ek
SFX I   ek   ünket        ek
SFX I   ek   ünkbõl       ek
SFX I   ek   ünkben       ek
SFX I   ek   ünkbe        ek
SFX I   ek   ünk          ek
SFX I   ek   ükül         ek
SFX I   ek   ükön         ek
SFX I   ek   ükéül        ek
SFX I   ek   ükéért       ek
SFX I   ek   ükévé        ek
SFX I   ek   ükével       ek
SFX I   ek   ükétõl       ek
SFX I   ek   ükét         ek
SFX I   ek   ükérõl       ek
SFX I   ek   ükért        ek
SFX I   ek   ükére        ek
SFX I   ek   ükénél       ek
SFX I   ek   ükének       ek
SFX I   ek   ükén         ek
SFX I   ek   ükéig        ek
SFX I   ek   ükéhöz       ek
SFX I   ek   ükébõl       ek
SFX I   ek   ükében       ek
SFX I   ek   ükébe        ek
SFX I   ek   üké          ek
SFX I   ek   üktõl        ek
SFX I   ek   ükrõl        ek
SFX I   ek   ükre         ek
SFX I   ek   üknél        ek
SFX I   ek   üknek        ek
SFX I   ek   ükként       ek
SFX I   ek   ükké         ek
SFX I   ek   ükkor        ek
SFX I   ek   ükkel        ek
SFX I   ek   ükig         ek
SFX I   ek   ükhöz        ek
SFX I   ek   üket         ek
SFX I   ek   ükbõl        ek
SFX I   ek   ükben        ek
SFX I   ek   ükbe         ek
SFX I   ek   ük           ek
SFX I   ek   ûül          ek
SFX I   ek   ûért         ek
SFX I   ek   ûvé          ek
SFX I   ek   ûvel         ek
SFX I   ek   ûtõl         ek
SFX I   ek   ût           ek
SFX I   ek   ûrõl         ek
SFX I   ek   ûre          ek
SFX I   ek   ûnél         ek
SFX I   ek   ûnek         ek
SFX I   ek   ûként        ek
SFX I   ek   ûig          ek
SFX I   ek   ûhöz         ek
SFX I   ek   ûekül        ek
SFX I   ek   ûekért       ek
SFX I   ek   ûektõl       ek
SFX I   ek   ûekrõl       ek
SFX I   ek   ûekre        ek
SFX I   ek   ûeknél       ek
SFX I   ek   ûeknek       ek
SFX I   ek   ûekké        ek
SFX I   ek   ûekkel       ek
SFX I   ek   ûekig        ek
SFX I   ek   ûekhöz       ek
SFX I   ek   ûeket        ek
SFX I   ek   ûekbõl       ek
SFX I   ek   ûekben       ek
SFX I   ek   ûekbe        ek
SFX I   ek   ûek          ek
SFX I   ek   ûbõl         ek
SFX I   ek   ûben         ek
SFX I   ek   ûbe          ek
SFX I   ek   û            ek
SFX I   ek   ön           [öûü]vek
SFX I   ek   éül          ek
SFX I   ek   ééül         ek
SFX I   ek   ééért        ek
SFX I   ek   éévé         ek
SFX I   ek   éével        ek
SFX I   ek   éétõl        ek
SFX I   ek   éét          ek
SFX I   ek   éérõl        ek
SFX I   ek   éért         ek
SFX I   ek   éére         ek
SFX I   ek   éénél        ek
SFX I   ek   éének        ek
SFX I   ek   één          ek
SFX I   ek   ééig         ek
SFX I   ek   ééhez        ek
SFX I   ek   éébõl        ek
SFX I   ek   éében        ek
SFX I   ek   éébe         ek
SFX I   ek   éé           ek
SFX I   ek   évé          ek
SFX I   ek   ével         ek
SFX I   ek   étõl         ek
SFX I   ek   ét           ek
SFX I   ek   érõl         ek
SFX I   ek   ére          ek
SFX I   ek   énél         ek
SFX I   ek   ének         ek
SFX I   ek   én           ek
SFX I   ek   éig          ek
SFX I   ek   éhez         ek
SFX I   ek   ébõl         ek
SFX I   ek   ében         ek
SFX I   ek   ébe          ek
SFX I   ek   etekül       ek
SFX I   ek   etekéül      ek
SFX I   ek   etekéért     ek
SFX I   ek   etekévé      ek
SFX I   ek   etekével     ek
SFX I   ek   etekétõl     ek
SFX I   ek   etekét       ek
SFX I   ek   etekérõl     ek
SFX I   ek   etekért      ek
SFX I   ek   etekére      ek
SFX I   ek   etekénél     ek
SFX I   ek   etekének     ek
SFX I   ek   etekén       ek
SFX I   ek   etekéig      ek
SFX I   ek   etekéhez     ek
SFX I   ek   etekébõl     ek
SFX I   ek   etekében     ek
SFX I   ek   etekébe      ek
SFX I   ek   eteké        ek
SFX I   ek   etektõl      ek
SFX I   ek   etekrõl      ek
SFX I   ek   etekre       ek
SFX I   ek   eteknél      ek
SFX I   ek   eteknek      ek
SFX I   ek   etekként     ek
SFX I   ek   etekké       ek
SFX I   ek   etekkor      ek
SFX I   ek   etekkel      ek
SFX I   ek   etekig       ek
SFX I   ek   etekhez      ek
SFX I   ek   eteket       ek
SFX I   ek   eteken       ek
SFX I   ek   etekbõl      ek
SFX I   ek   etekben      ek
SFX I   ek   etekbe       ek
SFX I   ek   etek         ek
SFX I   ek   esül         ek
SFX I   ek   esért        ek
SFX I   ek   estül        ek
SFX I   ek   estõl        ek
SFX I   ek   essé         ek
SFX I   ek   essel        ek
SFX I   ek   esrõl        ek
SFX I   ek   esre         ek
SFX I   ek   esnél        ek
SFX I   ek   esnek        ek
SFX I   ek   esként       ek
SFX I   ek   esig         ek
SFX I   ek   eshez        ek
SFX I   ek   eset         ek
SFX I   ek   esen         ek
SFX I   ek   esekül       ek
SFX I   ek   esekért      ek
SFX I   ek   esektõl      ek
SFX I   ek   esekrõl      ek
SFX I   ek   esekre       ek
SFX I   ek   eseknél      ek
SFX I   ek   eseknek      ek
SFX I   ek   esekké       ek
SFX I   ek   esekkel      ek
SFX I   ek   esekig       ek
SFX I   ek   esekhez      ek
SFX I   ek   eseket       ek
SFX I   ek   esekbõl      ek
SFX I   ek   esekben      ek
SFX I   ek   esekbe       ek
SFX I   ek   esek         ek
SFX I   ek   esebbõl      ek
SFX I   ek   esebbért     ek
SFX I   ek   esebbé       ek
SFX I   ek   esebbtõl     ek
SFX I   ek   esebbrõl     ek
SFX I   ek   esebbre      ek
SFX I   ek   esebbnél     ek
SFX I   ek   esebbnek     ek
SFX I   ek   esebbként    ek
SFX I   ek   esebbig      ek
SFX I   ek   esebbhez     ek
SFX I   ek   esebbet      ek
SFX I   ek   esebben      ek
SFX I   ek   esebben      ek
SFX I   ek   esebbel      ek
SFX I   ek   esebbekül    ek
SFX I   ek   esebbekért   ek
SFX I   ek   esebbektõl   ek
SFX I   ek   esebbekrõl   ek
SFX I   ek   esebbekre    ek
SFX I   ek   esebbeknél   ek
SFX I   ek   esebbeknek   ek
SFX I   ek   esebbekig    ek
SFX I   ek   esebbekhez   ek
SFX I   ek   esebbeket    ek
SFX I   ek   esebbekbõl   ek
SFX I   ek   esebbekben   ek
SFX I   ek   esebbekbe    ek
SFX I   ek   esebbek      ek
SFX I   ek   esebbe       ek
SFX I   ek   esebb        ek
SFX I   ek   esbõl        ek
SFX I   ek   esben        ek
SFX I   ek   esbe         ek
SFX I   ek   es           ek
SFX I   ek   enként       ek
SFX I   ek   emül         ek
SFX I   ek   eméül        ek
SFX I   ek   eméért       ek
SFX I   ek   emévé        ek
SFX I   ek   emével       ek
SFX I   ek   emétõl       ek
SFX I   ek   emét         ek
SFX I   ek   emérõl       ek
SFX I   ek   emért        ek
SFX I   ek   emére        ek
SFX I   ek   eménél       ek
SFX I   ek   emének       ek
SFX I   ek   emén         ek
SFX I   ek   eméig        ek
SFX I   ek   eméhez       ek
SFX I   ek   emébõl       ek
SFX I   ek   emében       ek
SFX I   ek   emébe        ek
SFX I   ek   emé          ek
SFX I   ek   emtõl        ek
SFX I   ek   emrõl        ek
SFX I   ek   emre         ek
SFX I   ek   emnél        ek
SFX I   ek   emnek        ek
SFX I   ek   emmé         ek
SFX I   ek   emmel        ek
SFX I   ek   emként       ek
SFX I   ek   emkor        ek
SFX I   ek   emig         ek
SFX I   ek   emhez        ek
SFX I   ek   emet         ek
SFX I   ek   emen         ek
SFX I   ek   embõl        ek
SFX I   ek   emben        ek
SFX I   ek   embe         ek
SFX I   ek   em           ek
SFX I   ek   ekül         ek
SFX I   ek   ekéül        ek
SFX I   ek   ekéért       ek
SFX I   ek   ekévé        ek
SFX I   ek   ekével       ek
SFX I   ek   ekétõl       ek
SFX I   ek   ekét         ek
SFX I   ek   ekérõl       ek
SFX I   ek   ekért        ek
SFX I   ek   ekére        ek
SFX I   ek   ekénél       ek
SFX I   ek   eként        ek
SFX I   ek   ekének       ek
SFX I   ek   ekén         ek
SFX I   ek   ekéig        ek
SFX I   ek   ekéhez       ek
SFX I   ek   ekébõl       ek
SFX I   ek   ekében       ek
SFX I   ek   ekébe        ek
SFX I   ek   eké          ek
SFX I   ek   ektõl        ek
SFX I   ek   ekrõl        ek
SFX I   ek   ekre         ek
SFX I   ek   ekor         ek
SFX I   ek   eknél        ek
SFX I   ek   eknek        ek
SFX I   ek   ekként       ek
SFX I   ek   ekké         ek
SFX I   ek   ekkor        ek
SFX I   ek   ekkel        ek
SFX I   ek   ekig         ek
SFX I   ek   ekhez        ek
SFX I   ek   eket         ek
SFX I   ek   eken         ek
SFX I   ek   ekbõl        ek
SFX I   ek   ekben        ek
SFX I   ek   ekbe         ek
SFX I   ek   eiül         ek
SFX I   ek   eiéül        ek
SFX I   ek   eiéért       ek
SFX I   ek   eiévé        ek
SFX I   ek   eiével       ek
SFX I   ek   eiétõl       ek
SFX I   ek   eiét         ek
SFX I   ek   eiérõl       ek
SFX I   ek   eiért        ek
SFX I   ek   eiére        ek
SFX I   ek   eiénél       ek
SFX I   ek   eiének       ek
SFX I   ek   eién         ek
SFX I   ek   eiéig        ek
SFX I   ek   eiéhez       ek
SFX I   ek   eiébõl       ek
SFX I   ek   eiében       ek
SFX I   ek   eiébe        ek
SFX I   ek   eié          ek
SFX I   ek   eivé         ek
SFX I   ek   eivel        ek
SFX I   ek   eitõl        ek
SFX I   ek   eitekül      ek
SFX I   ek   eitekéül     ek
SFX I   ek   eitekéért    ek
SFX I   ek   eitekévé     ek
SFX I   ek   eitekével    ek
SFX I   ek   eitekétõl    ek
SFX I   ek   eitekét      ek
SFX I   ek   eitekérõl    ek
SFX I   ek   eitekért     ek
SFX I   ek   eitekére     ek
SFX I   ek   eitekénél    ek
SFX I   ek   eitekének    ek
SFX I   ek   eitekén      ek
SFX I   ek   eitekéig     ek
SFX I   ek   eitekéhez    ek
SFX I   ek   eitekébõl    ek
SFX I   ek   eitekében    ek
SFX I   ek   eitekébe     ek
SFX I   ek   eiteké       ek
SFX I   ek   eitektõl     ek
SFX I   ek   eitekrõl     ek
SFX I   ek   eitekre      ek
SFX I   ek   eiteknél     ek
SFX I   ek   eiteknek     ek
SFX I   ek   eitekként    ek
SFX I   ek   eitekké      ek
SFX I   ek   eitekkor     ek
SFX I   ek   eitekkel     ek
SFX I   ek   eitekig      ek
SFX I   ek   eitekhez     ek
SFX I   ek   eiteket      ek
SFX I   ek   eiteken      ek
SFX I   ek   eitekbõl     ek
SFX I   ek   eitekben     ek
SFX I   ek   eitekbe      ek
SFX I   ek   eitek        ek
SFX I   ek   eit          ek
SFX I   ek   eirõl        ek
SFX I   ek   eire         ek
SFX I   ek   einél        ek
SFX I   ek   einkül       ek
SFX I   ek   einkéül      ek
SFX I   ek   einkéért     ek
SFX I   ek   einkévé      ek
SFX I   ek   einkével     ek
SFX I   ek   einkétõl     ek
SFX I   ek   einkét       ek
SFX I   ek   einkérõl     ek
SFX I   ek   einkért      ek
SFX I   ek   einkére      ek
SFX I   ek   einkénél     ek
SFX I   ek   einkének     ek
SFX I   ek   einkén       ek
SFX I   ek   einkéig      ek
SFX I   ek   einkéhez     ek
SFX I   ek   einkébõl     ek
SFX I   ek   einkében     ek
SFX I   ek   einkébe      ek
SFX I   ek   einké        ek
SFX I   ek   einktõl      ek
SFX I   ek   einkrõl      ek
SFX I   ek   einkre       ek
SFX I   ek   einknél      ek
SFX I   ek   einknek      ek
SFX I   ek   einkként     ek
SFX I   ek   einkké       ek
SFX I   ek   einkkor      ek
SFX I   ek   einkkel      ek
SFX I   ek   einkig       ek
SFX I   ek   einkhez      ek
SFX I   ek   einket       ek
SFX I   ek   einken       ek
SFX I   ek   einkbõl      ek
SFX I   ek   einkben      ek
SFX I   ek   einkbe       ek
SFX I   ek   eink         ek
SFX I   ek   einek        ek
SFX I   ek   ein          ek
SFX I   ek   eimül        ek
SFX I   ek   eiméül       ek
SFX I   ek   eiméért      ek
SFX I   ek   eimévé       ek
SFX I   ek   eimével      ek
SFX I   ek   eimétõl      ek
SFX I   ek   eimét        ek
SFX I   ek   eimérõl      ek
SFX I   ek   eimért       ek
SFX I   ek   eimére       ek
SFX I   ek   eiménél      ek
SFX I   ek   eimének      ek
SFX I   ek   eimén        ek
SFX I   ek   eiméig       ek
SFX I   ek   eiméhez      ek
SFX I   ek   eimébõl      ek
SFX I   ek   eimében      ek
SFX I   ek   eimébe       ek
SFX I   ek   eimé         ek
SFX I   ek   eimtõl       ek
SFX I   ek   eimrõl       ek
SFX I   ek   eimre        ek
SFX I   ek   eimnél       ek
SFX I   ek   eimnek       ek
SFX I   ek   eimmé        ek
SFX I   ek   eimmel       ek
SFX I   ek   eimként      ek
SFX I   ek   eimkor       ek
SFX I   ek   eimig        ek
SFX I   ek   eimhez       ek
SFX I   ek   eimet        ek
SFX I   ek   eimen        ek
SFX I   ek   eimbõl       ek
SFX I   ek   eimben       ek
SFX I   ek   eimbe        ek
SFX I   ek   eim          ek
SFX I   ek   eikül        ek
SFX I   ek   eikéül       ek
SFX I   ek   eikéért      ek
SFX I   ek   eikévé       ek
SFX I   ek   eikével      ek
SFX I   ek   eikétõl      ek
SFX I   ek   eikét        ek
SFX I   ek   eikérõl      ek
SFX I   ek   eikért       ek
SFX I   ek   eikére       ek
SFX I   ek   eikénél      ek
SFX I   ek   eiként       ek
SFX I   ek   eikének      ek
SFX I   ek   eikén        ek
SFX I   ek   eikéig       ek
SFX I   ek   eikéhez      ek
SFX I   ek   eikébõl      ek
SFX I   ek   eikében      ek
SFX I   ek   eikébe       ek
SFX I   ek   eiké         ek
SFX I   ek   eiktõl       ek
SFX I   ek   eikrõl       ek
SFX I   ek   eikre        ek
SFX I   ek   eikor        ek
SFX I   ek   eiknél       ek
SFX I   ek   eiknek       ek
SFX I   ek   eikként      ek
SFX I   ek   eikké        ek
SFX I   ek   eikkor       ek
SFX I   ek   eikkel       ek
SFX I   ek   eikig        ek
SFX I   ek   eikhez       ek
SFX I   ek   eiket        ek
SFX I   ek   eiken        ek
SFX I   ek   eikbõl       ek
SFX I   ek   eikben       ek
SFX I   ek   eikbe        ek
SFX I   ek   eik          ek
SFX I   ek   eiig         ek
SFX I   ek   eihez        ek
SFX I   ek   eidül        ek
SFX I   ek   eidéül       ek
SFX I   ek   eidéért      ek
SFX I   ek   eidévé       ek
SFX I   ek   eidével      ek
SFX I   ek   eidétõl      ek
SFX I   ek   eidét        ek
SFX I   ek   eidérõl      ek
SFX I   ek   eidért       ek
SFX I   ek   eidére       ek
SFX I   ek   eidénél      ek
SFX I   ek   eidének      ek
SFX I   ek   eidén        ek
SFX I   ek   eidéig       ek
SFX I   ek   eidéhez      ek
SFX I   ek   eidébõl      ek
SFX I   ek   eidében      ek
SFX I   ek   eidébe       ek
SFX I   ek   eidé         ek
SFX I   ek   eidtõl       ek
SFX I   ek   eidrõl       ek
SFX I   ek   eidre        ek
SFX I   ek   eidnél       ek
SFX I   ek   eidnek       ek
SFX I   ek   eidként      ek
SFX I   ek   eidkor       ek
SFX I   ek   eidig        ek
SFX I   ek   eidhez       ek
SFX I   ek   eidet        ek
SFX I   ek   eiden        ek
SFX I   ek   eiddé        ek
SFX I   ek   eiddel       ek
SFX I   ek   eidbõl       ek
SFX I   ek   eidben       ek
SFX I   ek   eidbe        ek
SFX I   ek   eid          ek
SFX I   ek   eibõl        ek
SFX I   ek   eiben        ek
SFX I   ek   eibe         ek
SFX I   ek   ei           ek
SFX I   ek   edül         ek
SFX I   ek   edéül        ek
SFX I   ek   edéért       ek
SFX I   ek   edévé        ek
SFX I   ek   edével       ek
SFX I   ek   edétõl       ek
SFX I   ek   edét         ek
SFX I   ek   edérõl       ek
SFX I   ek   edért        ek
SFX I   ek   edére        ek
SFX I   ek   edénél       ek
SFX I   ek   edének       ek
SFX I   ek   edén         ek
SFX I   ek   edéig        ek
SFX I   ek   edéhez       ek
SFX I   ek   edébõl       ek
SFX I   ek   edében       ek
SFX I   ek   edébe        ek
SFX I   ek   edé          ek
SFX I   ek   edtõl        ek
SFX I   ek   edrõl        ek
SFX I   ek   edre         ek
SFX I   ek   ednél        ek
SFX I   ek   ednek        ek
SFX I   ek   edként       ek
SFX I   ek   edkor        ek
SFX I   ek   edig         ek
SFX I   ek   edhez        ek
SFX I   ek   edet         ek
SFX I   ek   eden         ek
SFX I   ek   eddé         ek
SFX I   ek   eddel        ek
SFX I   ek   edbõl        ek
SFX I   ek   edben        ek
SFX I   ek   edbe         ek
SFX I   ek   ed           ek
SFX I   ek   ecskéül      ek
SFX I   ek   ecskéért     ek
SFX I   ek   ecskévé      ek
SFX I   ek   ecskével     ek
SFX I   ek   ecskétõl     ek
SFX I   ek   ecskét       ek
SFX I   ek   ecskét       ek
SFX I   ek   ecskérõl     ek
SFX I   ek   ecskére      ek
SFX I   ek   ecskénél     ek
SFX I   ek   ecskének     ek
SFX I   ek   ecskén       ek
SFX I   ek   ecskékül     ek
SFX I   ek   ecskékért    ek
SFX I   ek   ecskéktõl    ek
SFX I   ek   ecskékrõl    ek
SFX I   ek   ecskékre     ek
SFX I   ek   ecskéknél    ek
SFX I   ek   ecskéknek    ek
SFX I   ek   ecskékké     ek
SFX I   ek   ecskékkel    ek
SFX I   ek   ecskékig     ek
SFX I   ek   ecskékhez    ek
SFX I   ek   ecskéket     ek
SFX I   ek   ecskéket     ek
SFX I   ek   ecskéken     ek
SFX I   ek   ecskékbõl    ek
SFX I   ek   ecskékben    ek
SFX I   ek   ecskékbe     ek
SFX I   ek   ecskék       ek
SFX I   ek   ecskéig      ek
SFX I   ek   ecskéhez     ek
SFX I   ek   ecskébõl     ek
SFX I   ek   ecskében     ek
SFX I   ek   ecskébe      ek
SFX I   ek   ecske        ek
SFX I   ek   e            ek
SFX I   ak   úért         ak
SFX I   ak   úvá          ak
SFX I   ak   úval         ak
SFX I   ak   úul          ak
SFX I   ak   útól         ak
SFX I   ak   út           ak
SFX I   ak   úról         ak
SFX I   ak   úra          ak
SFX I   ak   únál         ak
SFX I   ak   únak         ak
SFX I   ak   úként        ak
SFX I   ak   úig          ak
SFX I   ak   úhoz         ak
SFX I   ak   úból         ak
SFX I   ak   úban         ak
SFX I   ak   úba          ak
SFX I   ak   úakért       ak
SFX I   ak   úakul        ak
SFX I   ak   úaktól       ak
SFX I   ak   úakról       ak
SFX I   ak   úakra        ak
SFX I   ak   úaknál       ak
SFX I   ak   úaknak       ak
SFX I   ak   úakká        ak
SFX I   ak   úakkal       ak
SFX I   ak   úakig        ak
SFX I   ak   úakhoz       ak
SFX I   ak   úakból       ak
SFX I   ak   úakban       ak
SFX I   ak   úakba        ak
SFX I   ak   úakat        ak
SFX I   ak   úak          ak
SFX I   ak   ú            ak
SFX I   ak   áéért        ak
SFX I   ak   áévá         ak
SFX I   ak   áéval        ak
SFX I   ak   áéul         ak
SFX I   ak   áétól        ak
SFX I   ak   áét          ak
SFX I   ak   áéról        ak
SFX I   ak   áért         ak
SFX I   ak   áéra         ak
SFX I   ak   áénál        ak
SFX I   ak   áénak        ak
SFX I   ak   áén          ak
SFX I   ak   áéig         ak
SFX I   ak   áéhoz        ak
SFX I   ak   áéból        ak
SFX I   ak   áéban        ak
SFX I   ak   áéba         ak
SFX I   ak   áé           ak
SFX I   ak   ává          ak
SFX I   ak   ával         ak
SFX I   ak   ául          ak
SFX I   ak   ától         ak
SFX I   ak   át           ak
SFX I   ak   áról         ak
SFX I   ak   ára          ak
SFX I   ak   ánál         ak
SFX I   ak   ának         ak
SFX I   ak   án           ak
SFX I   ak   áig          ak
SFX I   ak   ához         ak
SFX I   ak   ából         ak
SFX I   ak   ában         ak
SFX I   ak   ába          ak
SFX I   ak   unkéért      ak
SFX I   ak   unkévá       ak
SFX I   ak   unkéval      ak
SFX I   ak   unkéul       ak
SFX I   ak   unkétól      ak
SFX I   ak   unkét        ak
SFX I   ak   unkéról      ak
SFX I   ak   unkért       ak
SFX I   ak   unkéra       ak
SFX I   ak   unkénál      ak
SFX I   ak   unkénak      ak
SFX I   ak   unkén        ak
SFX I   ak   unkéig       ak
SFX I   ak   unkéhoz      ak
SFX I   ak   unkéból      ak
SFX I   ak   unkéban      ak
SFX I   ak   unkéba       ak
SFX I   ak   unké         ak
SFX I   ak   unkul        ak
SFX I   ak   unktól       ak
SFX I   ak   unkról       ak
SFX I   ak   unkra        ak
SFX I   ak   unkon        ak
SFX I   ak   unknál       ak
SFX I   ak   unknak       ak
SFX I   ak   unkként      ak
SFX I   ak   unkká        ak
SFX I   ak   unkkor       ak
SFX I   ak   unkkal       ak
SFX I   ak   unkig        ak
SFX I   ak   unkhoz       ak
SFX I   ak   unkból       ak
SFX I   ak   unkban       ak
SFX I   ak   unkba        ak
SFX I   ak   unkat        ak
SFX I   ak   unk          ak
SFX I   ak   ukéért       ak
SFX I   ak   ukévá        ak
SFX I   ak   ukéval       ak
SFX I   ak   ukéul        ak
SFX I   ak   ukétól       ak
SFX I   ak   ukét         ak
SFX I   ak   ukéról       ak
SFX I   ak   ukért        ak
SFX I   ak   ukéra        ak
SFX I   ak   ukénál       ak
SFX I   ak   ukénak       ak
SFX I   ak   ukén         ak
SFX I   ak   ukéig        ak
SFX I   ak   ukéhoz       ak
SFX I   ak   ukéból       ak
SFX I   ak   ukéban       ak
SFX I   ak   ukéba        ak
SFX I   ak   uké          ak
SFX I   ak   ukul         ak
SFX I   ak   uktól        ak
SFX I   ak   ukról        ak
SFX I   ak   ukra         ak
SFX I   ak   ukon         ak
SFX I   ak   uknál        ak
SFX I   ak   uknak        ak
SFX I   ak   ukként       ak
SFX I   ak   ukká         ak
SFX I   ak   ukkor        ak
SFX I   ak   ukkal        ak
SFX I   ak   ukig         ak
SFX I   ak   ukhoz        ak
SFX I   ak   ukból        ak
SFX I   ak   ukban        ak
SFX I   ak   ukba         ak
SFX I   ak   ukat         ak
SFX I   ak   uk           ak
SFX I   ak   otokként     ak
SFX I   ak   otokkor      ak
SFX I   ak   atokéért     ak
SFX I   ak   atokévá      ak
SFX I   ak   atokéval     ak
SFX I   ak   atokéul      ak
SFX I   ak   atokétól     ak
SFX I   ak   atokét       ak
SFX I   ak   atokéról     ak
SFX I   ak   atokért      ak
SFX I   ak   atokéra      ak
SFX I   ak   atokénál     ak
SFX I   ak   atokénak     ak
SFX I   ak   atokén       ak
SFX I   ak   atokéig      ak
SFX I   ak   atokéhoz     ak
SFX I   ak   atokéból     ak
SFX I   ak   atokéban     ak
SFX I   ak   atokéba      ak
SFX I   ak   atoké        ak
SFX I   ak   atokul       ak
SFX I   ak   atoktól      ak
SFX I   ak   atokról      ak
SFX I   ak   atokra       ak
SFX I   ak   atokon       ak
SFX I   ak   atoknál      ak
SFX I   ak   atoknak      ak
SFX I   ak   atokká       ak
SFX I   ak   atokkal      ak
SFX I   ak   atokig       ak
SFX I   ak   atokhoz      ak
SFX I   ak   atokból      ak
SFX I   ak   atokban      ak
SFX I   ak   atokba       ak
SFX I   ak   atokat       ak
SFX I   ak   atok         ak
SFX I   ak   asért        ak
SFX I   ak   asul         ak
SFX I   ak   astól        ak
SFX I   ak   astul        ak
SFX I   ak   assá         ak
SFX I   ak   assal        ak
SFX I   ak   asról        ak
SFX I   ak   asra         ak
SFX I   ak   asnál        ak
SFX I   ak   asnak        ak
SFX I   ak   asként       ak
SFX I   ak   asig         ak
SFX I   ak   ashaz        ak
SFX I   ak   asból        ak
SFX I   ak   asban        ak
SFX I   ak   asba         ak
SFX I   ak   asat         ak
SFX I   ak   asan         ak
SFX I   ak   asakért      ak
SFX I   ak   asakul       ak
SFX I   ak   asaktól      ak
SFX I   ak   asakról      ak
SFX I   ak   asakra       ak
SFX I   ak   asaknál      ak
SFX I   ak   asaknak      ak
SFX I   ak   asakká       ak
SFX I   ak   asakkal      ak
SFX I   ak   asakig       ak
SFX I   ak   asakhaz      ak
SFX I   ak   asakból      ak
SFX I   ak   asakban      ak
SFX I   ak   asakba       ak
SFX I   ak   asakat       ak
SFX I   ak   asak         ak
SFX I   ak   asabból      ak
SFX I   ak   asabbért     ak
SFX I   ak   asabbá       ak
SFX I   ak   asabbtól     ak
SFX I   ak   asabbról     ak
SFX I   ak   asabbra      ak
SFX I   ak   asabbnál     ak
SFX I   ak   asabbnak     ak
SFX I   ak   asabbként    ak
SFX I   ak   asabbig      ak
SFX I   ak   asabbhaz     ak
SFX I   ak   asabbat      ak
SFX I   ak   asabban      ak
SFX I   ak   asabban      ak
SFX I   ak   asabbal      ak
SFX I   ak   asabbakért   ak
SFX I   ak   asabbakul    ak
SFX I   ak   asabbaktól   ak
SFX I   ak   asabbakról   ak
SFX I   ak   asabbakra    ak
SFX I   ak   asabbaknál   ak
SFX I   ak   asabbaknak   ak
SFX I   ak   asabbakig    ak
SFX I   ak   asabbakhaz   ak
SFX I   ak   asabbakból   ak
SFX I   ak   asabbakban   ak
SFX I   ak   asabbakba    ak
SFX I   ak   asabbakat    ak
SFX I   ak   asabbak      ak
SFX I   ak   asabba       ak
SFX I   ak   asabb        ak
SFX I   ak   as           ak
SFX I   ak   anként       ak
SFX I   ak   améért       ak
SFX I   ak   amévá        ak
SFX I   ak   améval       ak
SFX I   ak   améul        ak
SFX I   ak   amétól       ak
SFX I   ak   amét         ak
SFX I   ak   améról       ak
SFX I   ak   amért        ak
SFX I   ak   améra        ak
SFX I   ak   aménál       ak
SFX I   ak   aménak       ak
SFX I   ak   amén         ak
SFX I   ak   améig        ak
SFX I   ak   améhoz       ak
SFX I   ak   améból       ak
SFX I   ak   améban       ak
SFX I   ak   améba        ak
SFX I   ak   amé          ak
SFX I   ak   amul         ak
SFX I   ak   amtól        ak
SFX I   ak   amról        ak
SFX I   ak   amra         ak
SFX I   ak   amon         ak
SFX I   ak   amnál        ak
SFX I   ak   amnak        ak
SFX I   ak   ammá         ak
SFX I   ak   ammal        ak
SFX I   ak   amként       ak
SFX I   ak   amkor        ak
SFX I   ak   amig         ak
SFX I   ak   amhoz        ak
SFX I   ak   amból        ak
SFX I   ak   amban        ak
SFX I   ak   amba         ak
SFX I   ak   amat         ak
SFX I   ak   am           ak
SFX I   ak   akéért       ak
SFX I   ak   akévá        ak
SFX I   ak   akéval       ak
SFX I   ak   akéul        ak
SFX I   ak   akétól       ak
SFX I   ak   akét         ak
SFX I   ak   akéról       ak
SFX I   ak   akért        ak
SFX I   ak   akéra        ak
SFX I   ak   akénál       ak
SFX I   ak   aként        ak
SFX I   ak   akénak       ak
SFX I   ak   akén         ak
SFX I   ak   akéig        ak
SFX I   ak   akéhoz       ak
SFX I   ak   akéból       ak
SFX I   ak   akéban       ak
SFX I   ak   akéba        ak
SFX I   ak   aké          ak
SFX I   ak   akul         ak
SFX I   ak   aktól        ak
SFX I   ak   akról        ak
SFX I   ak   akra         ak
SFX I   ak   akor         ak
SFX I   ak   akon         ak
SFX I   ak   aknál        ak
SFX I   ak   aknak        ak
SFX I   ak   akként       ak
SFX I   ak   akká         ak
SFX I   ak   akkor        ak
SFX I   ak   akkal        ak
SFX I   ak   akig         ak
SFX I   ak   akhoz        ak
SFX I   ak   akból        ak
SFX I   ak   akban        ak
SFX I   ak   akba         ak
SFX I   ak   akat         ak
SFX I   ak   aiéért       ak
SFX I   ak   aiévá        ak
SFX I   ak   aiéval       ak
SFX I   ak   aiéul        ak
SFX I   ak   aiétól       ak
SFX I   ak   aiét         ak
SFX I   ak   aiéról       ak
SFX I   ak   aiért        ak
SFX I   ak   aiéra        ak
SFX I   ak   aiénál       ak
SFX I   ak   aiénak       ak
SFX I   ak   aién         ak
SFX I   ak   aiéig        ak
SFX I   ak   aiéhoz       ak
SFX I   ak   aiéból       ak
SFX I   ak   aiéban       ak
SFX I   ak   aiéba        ak
SFX I   ak   aié          ak
SFX I   ak   aivá         ak
SFX I   ak   aival        ak
SFX I   ak   aiul         ak
SFX I   ak   aitól        ak
SFX I   ak   aitokéért    ak
SFX I   ak   aitokévá     ak
SFX I   ak   aitokéval    ak
SFX I   ak   aitokéul     ak
SFX I   ak   aitokétól    ak
SFX I   ak   aitokét      ak
SFX I   ak   aitokéról    ak
SFX I   ak   aitokért     ak
SFX I   ak   aitokéra     ak
SFX I   ak   aitokénál    ak
SFX I   ak   aitokénak    ak
SFX I   ak   aitokén      ak
SFX I   ak   aitokéig     ak
SFX I   ak   aitokéhoz    ak
SFX I   ak   aitokéból    ak
SFX I   ak   aitokéban    ak
SFX I   ak   aitokéba     ak
SFX I   ak   aitoké       ak
SFX I   ak   aitokul      ak
SFX I   ak   aitoktól     ak
SFX I   ak   aitokról     ak
SFX I   ak   aitokra      ak
SFX I   ak   aitokon      ak
SFX I   ak   aitoknál     ak
SFX I   ak   aitoknak     ak
SFX I   ak   aitokként    ak
SFX I   ak   aitokká      ak
SFX I   ak   aitokkor     ak
SFX I   ak   aitokkal     ak
SFX I   ak   aitokig      ak
SFX I   ak   aitokhoz     ak
SFX I   ak   aitokból     ak
SFX I   ak   aitokban     ak
SFX I   ak   aitokba      ak
SFX I   ak   aitokat      ak
SFX I   ak   aitok        ak
SFX I   ak   ait          ak
SFX I   ak   airól        ak
SFX I   ak   aira         ak
SFX I   ak   ainál        ak
SFX I   ak   ainkéért     ak
SFX I   ak   ainkévá      ak
SFX I   ak   ainkéval     ak
SFX I   ak   ainkéul      ak
SFX I   ak   ainkétól     ak
SFX I   ak   ainkét       ak
SFX I   ak   ainkéról     ak
SFX I   ak   ainkért      ak
SFX I   ak   ainkéra      ak
SFX I   ak   ainkénál     ak
SFX I   ak   ainkénak     ak
SFX I   ak   ainkén       ak
SFX I   ak   ainkéig      ak
SFX I   ak   ainkéhoz     ak
SFX I   ak   ainkéból     ak
SFX I   ak   ainkéban     ak
SFX I   ak   ainkéba      ak
SFX I   ak   ainké        ak
SFX I   ak   ainkul       ak
SFX I   ak   ainktól      ak
SFX I   ak   ainkról      ak
SFX I   ak   ainkra       ak
SFX I   ak   ainkon       ak
SFX I   ak   ainknál      ak
SFX I   ak   ainknak      ak
SFX I   ak   ainkként     ak
SFX I   ak   ainkká       ak
SFX I   ak   ainkkor      ak
SFX I   ak   ainkkal      ak
SFX I   ak   ainkig       ak
SFX I   ak   ainkhoz      ak
SFX I   ak   ainkból      ak
SFX I   ak   ainkban      ak
SFX I   ak   ainkba       ak
SFX I   ak   ainkat       ak
SFX I   ak   aink         ak
SFX I   ak   ainak        ak
SFX I   ak   ain          ak
SFX I   ak   aiméért      ak
SFX I   ak   aimévá       ak
SFX I   ak   aiméval      ak
SFX I   ak   aiméul       ak
SFX I   ak   aimétól      ak
SFX I   ak   aimét        ak
SFX I   ak   aiméról      ak
SFX I   ak   aimért       ak
SFX I   ak   aiméra       ak
SFX I   ak   aiménál      ak
SFX I   ak   aiménak      ak
SFX I   ak   aimén        ak
SFX I   ak   aiméig       ak
SFX I   ak   aiméhoz      ak
SFX I   ak   aiméból      ak
SFX I   ak   aiméban      ak
SFX I   ak   aiméba       ak
SFX I   ak   aimé         ak
SFX I   ak   aimul        ak
SFX I   ak   aimtól       ak
SFX I   ak   aimról       ak
SFX I   ak   aimra        ak
SFX I   ak   aimon        ak
SFX I   ak   aimnál       ak
SFX I   ak   aimnak       ak
SFX I   ak   aimmá        ak
SFX I   ak   aimmal       ak
SFX I   ak   aimként      ak
SFX I   ak   aimkor       ak
SFX I   ak   aimig        ak
SFX I   ak   aimhoz       ak
SFX I   ak   aimból       ak
SFX I   ak   aimban       ak
SFX I   ak   aimba        ak
SFX I   ak   aimat        ak
SFX I   ak   aim          ak
SFX I   ak   aikéért      ak
SFX I   ak   aikévá       ak
SFX I   ak   aikéval      ak
SFX I   ak   aikéul       ak
SFX I   ak   aikétól      ak
SFX I   ak   aikét        ak
SFX I   ak   aikéról      ak
SFX I   ak   aikért       ak
SFX I   ak   aikéra       ak
SFX I   ak   aikénál      ak
SFX I   ak   aiként       ak
SFX I   ak   aikénak      ak
SFX I   ak   aikén        ak
SFX I   ak   aikéig       ak
SFX I   ak   aikéhoz      ak
SFX I   ak   aikéból      ak
SFX I   ak   aikéban      ak
SFX I   ak   aikéba       ak
SFX I   ak   aiké         ak
SFX I   ak   aikul        ak
SFX I   ak   aiktól       ak
SFX I   ak   aikról       ak
SFX I   ak   aikra        ak
SFX I   ak   aikor        ak
SFX I   ak   aikon        ak
SFX I   ak   aiknál       ak
SFX I   ak   aiknak       ak
SFX I   ak   aikként      ak
SFX I   ak   aikká        ak
SFX I   ak   aikkor       ak
SFX I   ak   aikkal       ak
SFX I   ak   aikig        ak
SFX I   ak   aikhoz       ak
SFX I   ak   aikból       ak
SFX I   ak   aikban       ak
SFX I   ak   aikba        ak
SFX I   ak   aikat        ak
SFX I   ak   aik          ak
SFX I   ak   aiig         ak
SFX I   ak   aihoz        ak
SFX I   ak   aidéért      ak
SFX I   ak   aidévá       ak
SFX I   ak   aidéval      ak
SFX I   ak   aidéul       ak
SFX I   ak   aidétól      ak
SFX I   ak   aidét        ak
SFX I   ak   aidéról      ak
SFX I   ak   aidért       ak
SFX I   ak   aidéra       ak
SFX I   ak   aidénál      ak
SFX I   ak   aidénak      ak
SFX I   ak   aidén        ak
SFX I   ak   aidéig       ak
SFX I   ak   aidéhoz      ak
SFX I   ak   aidéból      ak
SFX I   ak   aidéban      ak
SFX I   ak   aidéba       ak
SFX I   ak   aidé         ak
SFX I   ak   aidul        ak
SFX I   ak   aidtól       ak
SFX I   ak   aidról       ak
SFX I   ak   aidra        ak
SFX I   ak   aidon        ak
SFX I   ak   aidnál       ak
SFX I   ak   aidnak       ak
SFX I   ak   aidként      ak
SFX I   ak   aidkor       ak
SFX I   ak   aidig        ak
SFX I   ak   aidhoz       ak
SFX I   ak   aiddá        ak
SFX I   ak   aiddal       ak
SFX I   ak   aidból       ak
SFX I   ak   aidban       ak
SFX I   ak   aidba        ak
SFX I   ak   aidat        ak
SFX I   ak   aid          ak
SFX I   ak   aiból        ak
SFX I   ak   aiban        ak
SFX I   ak   aiba         ak
SFX I   ak   ai           ak
SFX I   ak   adéért       ak
SFX I   ak   adévá        ak
SFX I   ak   adéval       ak
SFX I   ak   adéul        ak
SFX I   ak   adétól       ak
SFX I   ak   adét         ak
SFX I   ak   adéról       ak
SFX I   ak   adért        ak
SFX I   ak   adéra        ak
SFX I   ak   adénál       ak
SFX I   ak   adénak       ak
SFX I   ak   adén         ak
SFX I   ak   adéig        ak
SFX I   ak   adéhoz       ak
SFX I   ak   adéból       ak
SFX I   ak   adéban       ak
SFX I   ak   adéba        ak
SFX I   ak   adé          ak
SFX I   ak   adul         ak
SFX I   ak   adtól        ak
SFX I   ak   adról        ak
SFX I   ak   adra         ak
SFX I   ak   adon         ak
SFX I   ak   adnál        ak
SFX I   ak   adnak        ak
SFX I   ak   adként       ak
SFX I   ak   adkor        ak
SFX I   ak   adig         ak
SFX I   ak   adhoz        ak
SFX I   ak   addá         ak
SFX I   ak   addal        ak
SFX I   ak   adból        ak
SFX I   ak   adban        ak
SFX I   ak   adba         ak
SFX I   ak   adat         ak
SFX I   ak   ad           ak
SFX I   ak   acskáért     ak
SFX I   ak   acskává      ak
SFX I   ak   acskával     ak
SFX I   ak   acskául      ak
SFX I   ak   acskától     ak
SFX I   ak   acskát       ak
SFX I   ak   acskát       ak
SFX I   ak   acskáról     ak
SFX I   ak   acskára      ak
SFX I   ak   acskánál     ak
SFX I   ak   acskának     ak
SFX I   ak   acskán       ak
SFX I   ak   acskákért    ak
SFX I   ak   acskákul     ak
SFX I   ak   acskáktól    ak
SFX I   ak   acskákról    ak
SFX I   ak   acskákra     ak
SFX I   ak   acskáknál    ak
SFX I   ak   acskáknak    ak
SFX I   ak   acskákká     ak
SFX I   ak   acskákkal    ak
SFX I   ak   acskákig     ak
SFX I   ak   acskákhaz    ak
SFX I   ak   acskákból    ak
SFX I   ak   acskákban    ak
SFX I   ak   acskákba     ak
SFX I   ak   acskákat     ak
SFX I   ak   acskákat     ak
SFX I   ak   acskákan     ak
SFX I   ak   acskák       ak
SFX I   ak   acskáig      ak
SFX I   ak   acskáhaz     ak
SFX I   ak   acskából     ak
SFX I   ak   acskában     ak
SFX I   ak   acskába      ak
SFX I   ak   acska        ak
SFX I   ak   a            ak

SFX H Y 172
SFX H   e    ébbõl        e
SFX H   e    ébbért       e
SFX H   e    ébbé         e
SFX H   e    ébbtõl       e
SFX H   e    ébbrõl       e
SFX H   e    ébbre        e
SFX H   e    ébbnél       e
SFX H   e    ébbnek       e
SFX H   e    ébbként      e
SFX H   e    ébbikül      e
SFX H   e    ébbikért     e
SFX H   e    ébbiktõl     e
SFX H   e    ébbikrõl     e
SFX H   e    ébbikre      e
SFX H   e    ébbiknél     e
SFX H   e    ébbiknek     e
SFX H   e    ébbikké      e
SFX H   e    ébbikkel     e
SFX H   e    ébbikig      e
SFX H   e    ébbikhez     e
SFX H   e    ébbiket      e
SFX H   e    ébbiken      e
SFX H   e    ébbikbõl     e
SFX H   e    ébbikben     e
SFX H   e    ébbikbe      e
SFX H   e    ébbik        e
SFX H   e    ébbig        e
SFX H   e    ébbhez       e
SFX H   e    ébbet        e
SFX H   e    ébben        e
SFX H   e    ébben        e
SFX H   e    ébbel        e
SFX H   e    ébbekül      e
SFX H   e    ébbekért     e
SFX H   e    ébbektõl     e
SFX H   e    ébbekrõl     e
SFX H   e    ébbekre      e
SFX H   e    ébbeknél     e
SFX H   e    ébbeknek     e
SFX H   e    ébbekké      e
SFX H   e    ébbekkel     e
SFX H   e    ébbekig      e
SFX H   e    ébbekhez     e
SFX H   e    ébbeket      e
SFX H   e    ébbeken      e
SFX H   e    ébbekbõl     e
SFX H   e    ébbekben     e
SFX H   e    ébbekbe      e
SFX H   e    ébbek        e
SFX H   e    ébbe         e
SFX H   e    ébb          e
SFX H   0    et           [^aeináéíóõ]
SFX H   0    en           [^aeáéíóú]
SFX H   0    ekül         [^aeáéíó]
SFX H   0    ekért        [^aeáéíó]
SFX H   0    ektõl        [^aeáéíó]
SFX H   0    ekrõl        [^aeáéíó]
SFX H   0    ekre         [^aeáéíó]
SFX H   0    eknél        [^aeáéíó]
SFX H   0    eknek        [^aeáéíó]
SFX H   0    ekké         [^aeáéíó]
SFX H   0    ekkel        [^aeáéíó]
SFX H   0    ekig         [^aeáéíó]
SFX H   0    ekhez        [^aeáéíó]
SFX H   0    eket         [^aeáéíó]
SFX H   0    eken         [^aeáéíó]
SFX H   0    ekbõl        [^aeáéíó]
SFX H   0    ekben        [^aeáéíó]
SFX H   0    ekbe         [^aeáéíó]
SFX H   0    ek           [^aeáéíó]
SFX H   0    ebbõl        [^aeiáéíóõúû]
SFX H   0    ebbért       [^aeiáéíóõúû]
SFX H   0    ebbé         [^aeiáéíóõúû]
SFX H   0    ebbtõl       [^aeiáéíóõúû]
SFX H   0    ebbrõl       [^aeiáéíóõúû]
SFX H   0    ebbre        [^aeiáéíóõúû]
SFX H   0    ebbnél       [^aeiáéíóõúû]
SFX H   0    ebbnek       [^aeiáéíóõúû]
SFX H   0    ebbként      [^aeiáéíóõúû]
SFX H   0    ebbikül      [^aeiáéíóõúû]
SFX H   0    ebbikért     [^aeiáéíóõúû]
SFX H   0    ebbiktõl     [^aeiáéíóõúû]
SFX H   0    ebbikrõl     [^aeiáéíóõúû]
SFX H   0    ebbikre      [^aeiáéíóõúû]
SFX H   0    ebbiknél     [^aeiáéíóõúû]
SFX H   0    ebbiknek     [^aeiáéíóõúû]
SFX H   0    ebbikké      [^aeiáéíóõúû]
SFX H   0    ebbikkel     [^aeiáéíóõúû]
SFX H   0    ebbikig      [^aeiáéíóõúû]
SFX H   0    ebbikhez     [^aeiáéíóõúû]
SFX H   0    ebbiket      [^aeiáéíóõúû]
SFX H   0    ebbiken      [^aeiáéíóõúû]
SFX H   0    ebbikbõl     [^aeiáéíóõúû]
SFX H   0    ebbikben     [^aeiáéíóõúû]
SFX H   0    ebbikbe      [^aeiáéíóõúû]
SFX H   0    ebbik        [^aeiáéíóõúû]
SFX H   0    ebbig        [^aeiáéíóõúû]
SFX H   0    ebbhez       [^aeiáéíóõúû]
SFX H   0    ebbet        [^aeiáéíóõúû]
SFX H   0    ebben        [^aeiáéíóõúû]
SFX H   0    ebben        [^aeiáéíóõúû]
SFX H   0    ebbel        [^aeiáéíóõúû]
SFX H   0    ebbekül      [^aeiáéíóõúû]
SFX H   0    ebbekért     [^aeiáéíóõúû]
SFX H   0    ebbektõl     [^aeiáéíóõúû]
SFX H   0    ebbekrõl     [^aeiáéíóõúû]
SFX H   0    ebbekre      [^aeiáéíóõúû]
SFX H   0    ebbeknél     [^aeiáéíóõúû]
SFX H   0    ebbeknek     [^aeiáéíóõúû]
SFX H   0    ebbekké      [^aeiáéíóõúû]
SFX H   0    ebbekkel     [^aeiáéíóõúû]
SFX H   0    ebbekig      [^aeiáéíóõúû]
SFX H   0    ebbekhez     [^aeiáéíóõúû]
SFX H   0    ebbeket      [^aeiáéíóõúû]
SFX H   0    ebbeken      [^aeiáéíóõúû]
SFX H   0    ebbekbõl     [^aeiáéíóõúû]
SFX H   0    ebbekben     [^aeiáéíóõúû]
SFX H   0    ebbekbe      [^aeiáéíóõúû]
SFX H   0    ebbek        [^aeiáéíóõúû]
SFX H   0    ebbe         [^aeiáéíóõúû]
SFX H   0    ebb          [^aeiáéíóõúû]
SFX H   0    bbön         [õû]
SFX H   0    bbõl         [õû]
SFX H   0    bbért        [õû]
SFX H   0    bbé          [õû]
SFX H   0    bbtõl        [õû]
SFX H   0    bbrõl        [õû]
SFX H   0    bbre         [õû]
SFX H   0    bbnél        [õû]
SFX H   0    bbnek        [õû]
SFX H   0    bbként       [õû]
SFX H   0    bbikül       [õû]
SFX H   0    bbikért      [õû]
SFX H   0    bbiktõl      [õû]
SFX H   0    bbikrõl      [õû]
SFX H   0    bbikre       [õû]
SFX H   0    bbiknél      [õû]
SFX H   0    bbiknek      [õû]
SFX H   0    bbikké       [õû]
SFX H   0    bbikkel      [õû]
SFX H   0    bbikig       [õû]
SFX H   0    bbikhez      [õû]
SFX H   0    bbiket       [õû]
SFX H   0    bbiken       [õû]
SFX H   0    bbikbõl      [õû]
SFX H   0    bbikben      [õû]
SFX H   0    bbikbe       [õû]
SFX H   0    bbik         [õû]
SFX H   0    bbig         [õû]
SFX H   0    bbhöz        [õû]
SFX H   0    bbet         [õû]
SFX H   0    bben         [õû]
SFX H   0    bbel         [õû]
SFX H   0    bbekül       [õû]
SFX H   0    bbekért      [õû]
SFX H   0    bbektõl      [õû]
SFX H   0    bbekrõl      [õû]
SFX H   0    bbekre       [õû]
SFX H   0    bbeknél      [õû]
SFX H   0    bbeknek      [õû]
SFX H   0    bbekké       [õû]
SFX H   0    bbekkel      [õû]
SFX H   0    bbekig       [õû]
SFX H   0    bbekhez      [õû]
SFX H   0    bbeket       [õû]
SFX H   0    bbeken       [õû]
SFX H   0    bbekbõl      [õû]
SFX H   0    bbekben      [õû]
SFX H   0    bbekbe       [õû]
SFX H   0    bbek         [õû]
SFX H   0    bbe          [õû]
SFX H   0    bb           [õû]

SFX G Y 171
SFX G   e    ébbõl        e
SFX G   e    ébbért       e
SFX G   e    ébbé         e
SFX G   e    ébbtõl       e
SFX G   e    ébbrõl       e
SFX G   e    ébbre        e
SFX G   e    ébbnél       e
SFX G   e    ébbnek       e
SFX G   e    ébbként      e
SFX G   e    ébbik        e
SFX G   e    ébbig        e
SFX G   e    ébbhez       e
SFX G   e    ébbet        e
SFX G   e    ébben        e
SFX G   e    ébben        e
SFX G   e    ébbel        e
SFX G   e    ébbekül      e
SFX G   e    ébbekül      e
SFX G   e    ébbekért     e
SFX G   e    ébbekért     e
SFX G   e    ébbektõl     e
SFX G   e    ébbektõl     e
SFX G   e    ébbekrõl     e
SFX G   e    ébbekrõl     e
SFX G   e    ébbekre      e
SFX G   e    ébbekre      e
SFX G   e    ébbeknél     e
SFX G   e    ébbeknél     e
SFX G   e    ébbeknek     e
SFX G   e    ébbeknek     e
SFX G   e    ébbekké      e
SFX G   e    ébbekké      e
SFX G   e    ébbekkel     e
SFX G   e    ébbekkel     e
SFX G   e    ébbekig      e
SFX G   e    ébbekig      e
SFX G   e    ébbekhez     e
SFX G   e    ébbekhez     e
SFX G   e    ébbeket      e
SFX G   e    ébbeket      e
SFX G   e    ébbeken      e
SFX G   e    ébbeken      e
SFX G   e    ébbekbõl     e
SFX G   e    ébbekbõl     e
SFX G   e    ébbekben     e
SFX G   e    ébbekben     e
SFX G   e    ébbekbe      e
SFX G   e    ébbekbe      e
SFX G   e    ébbek        e
SFX G   e    ébbe         e
SFX G   e    ébb          e
SFX G   0    et           [^aeináéíóõ]
SFX G   0    ekül         [^aeáéíó]
SFX G   0    ekért        [^aeáéíó]
SFX G   0    ektõl        [^aeáéíó]
SFX G   0    ekrõl        [^aeáéíó]
SFX G   0    ekre         [^aeáéíó]
SFX G   0    eknél        [^aeáéíó]
SFX G   0    eknek        [^aeáéíó]
SFX G   0    ekké         [^aeáéíó]
SFX G   0    ekkel        [^aeáéíó]
SFX G   0    ekig         [^aeáéíó]
SFX G   0    ekhez        [^aeáéíó]
SFX G   0    eket         [^aeáéíó]
SFX G   0    eken         [^aeáéíó]
SFX G   0    ekbõl        [^aeáéíó]
SFX G   0    ekben        [^aeáéíó]
SFX G   0    ekbe         [^aeáéíó]
SFX G   0    ek           [^aeáéíó]
SFX G   0    ebbõl        [^aeiáéíóõúû]
SFX G   0    ebbért       [^aeiáéíóõúû]
SFX G   0    ebbé         [^aeiáéíóõúû]
SFX G   0    ebbtõl       [^aeiáéíóõúû]
SFX G   0    ebbrõl       [^aeiáéíóõúû]
SFX G   0    ebbre        [^aeiáéíóõúû]
SFX G   0    ebbnél       [^aeiáéíóõúû]
SFX G   0    ebbnek       [^aeiáéíóõúû]
SFX G   0    ebbként      [^aeiáéíóõúû]
SFX G   0    ebbikül      [^aeiáéíóõúû]
SFX G   0    ebbikért     [^aeiáéíóõúû]
SFX G   0    ebbiktõl     [^aeiáéíóõúû]
SFX G   0    ebbikrõl     [^aeiáéíóõúû]
SFX G   0    ebbikre      [^aeiáéíóõúû]
SFX G   0    ebbiknél     [^aeiáéíóõúû]
SFX G   0    ebbiknek     [^aeiáéíóõúû]
SFX G   0    ebbikké      [^aeiáéíóõúû]
SFX G   0    ebbikkel     [^aeiáéíóõúû]
SFX G   0    ebbikig      [^aeiáéíóõúû]
SFX G   0    ebbikhez     [^aeiáéíóõúû]
SFX G   0    ebbiket      [^aeiáéíóõúû]
SFX G   0    ebbiken      [^aeiáéíóõúû]
SFX G   0    ebbikbõl     [^aeiáéíóõúû]
SFX G   0    ebbikben     [^aeiáéíóõúû]
SFX G   0    ebbikbe      [^aeiáéíóõúû]
SFX G   0    ebbik        [^aeiáéíóõúû]
SFX G   0    ebbig        [^aeiáéíóõúû]
SFX G   0    ebbhez       [^aeiáéíóõúû]
SFX G   0    ebbet        [^aeiáéíóõúû]
SFX G   0    ebben        [^aeiáéíóõúû]
SFX G   0    ebben        [^aeiáéíóõúû]
SFX G   0    ebbel        [^aeiáéíóõúû]
SFX G   0    ebbekül      [^aeiáéíóõúû]
SFX G   0    ebbekért     [^aeiáéíóõúû]
SFX G   0    ebbektõl     [^aeiáéíóõúû]
SFX G   0    ebbekrõl     [^aeiáéíóõúû]
SFX G   0    ebbekre      [^aeiáéíóõúû]
SFX G   0    ebbeknél     [^aeiáéíóõúû]
SFX G   0    ebbeknek     [^aeiáéíóõúû]
SFX G   0    ebbekké      [^aeiáéíóõúû]
SFX G   0    ebbekkel     [^aeiáéíóõúû]
SFX G   0    ebbekig      [^aeiáéíóõúû]
SFX G   0    ebbekhez     [^aeiáéíóõúû]
SFX G   0    ebbeket      [^aeiáéíóõúû]
SFX G   0    ebbeken      [^aeiáéíóõúû]
SFX G   0    ebbekbõl     [^aeiáéíóõúû]
SFX G   0    ebbekben     [^aeiáéíóõúû]
SFX G   0    ebbekbe      [^aeiáéíóõúû]
SFX G   0    ebbek        [^aeiáéíóõúû]
SFX G   0    ebbe         [^aeiáéíóõúû]
SFX G   0    ebb          [^aeiáéíóõúû]
SFX G   0    bbõl         [iáéíóõúû]
SFX G   0    bbért        [iáéíóõúû]
SFX G   0    bbé          [iáéíóõúû]
SFX G   0    bbtõl        [iáéíóõúû]
SFX G   0    bbrõl        [iáéíóõúû]
SFX G   0    bbre         [iáéíóõúû]
SFX G   0    bbnél        [iáéíóõúû]
SFX G   0    bbnek        [iáéíóõúû]
SFX G   0    bbként       [iáéíóõúû]
SFX G   0    bbikül       [iáéíóõúû]
SFX G   0    bbikért      [iáéíóõúû]
SFX G   0    bbiktõl      [iáéíóõúû]
SFX G   0    bbikrõl      [iáéíóõúû]
SFX G   0    bbikre       [iáéíóõúû]
SFX G   0    bbiknél      [iáéíóõúû]
SFX G   0    bbiknek      [iáéíóõúû]
SFX G   0    bbikké       [iáéíóõúû]
SFX G   0    bbikkel      [iáéíóõúû]
SFX G   0    bbikig       [iáéíóõúû]
SFX G   0    bbikhez      [iáéíóõúû]
SFX G   0    bbiket       [iáéíóõúû]
SFX G   0    bbiken       [iáéíóõúû]
SFX G   0    bbikbõl      [iáéíóõúû]
SFX G   0    bbikben      [iáéíóõúû]
SFX G   0    bbikbe       [iáéíóõúû]
SFX G   0    bbik         [iáéíóõúû]
SFX G   0    bbig         [iáéíóõúû]
SFX G   0    bbhez        [iáéíóõúû]
SFX G   0    bbet         [iáéíóõúû]
SFX G   0    bben         [iáéíóõúû]
SFX G   0    bben         [iáéíóõúû]
SFX G   0    bbel         [iáéíóõúû]
SFX G   0    bbekül       [iáéíóõúû]
SFX G   0    bbekért      [iáéíóõúû]
SFX G   0    bbektõl      [iáéíóõúû]
SFX G   0    bbekrõl      [iáéíóõúû]
SFX G   0    bbekre       [iáéíóõúû]
SFX G   0    bbeknél      [iáéíóõúû]
SFX G   0    bbeknek      [iáéíóõúû]
SFX G   0    bbekké       [iáéíóõúû]
SFX G   0    bbekkel      [iáéíóõúû]
SFX G   0    bbekig       [iáéíóõúû]
SFX G   0    bbekhez      [iáéíóõúû]
SFX G   0    bbeket       [iáéíóõúû]
SFX G   0    bbeken       [iáéíóõúû]
SFX G   0    bbekbõl      [iáéíóõúû]
SFX G   0    bbekben      [iáéíóõúû]
SFX G   0    bbekbe       [iáéíóõúû]
SFX G   0    bbek         [iáéíóõúû]
SFX G   0    bbe          [iáéíóõúû]
SFX G   0    bb           [iáéíóõúû]

SFX F Y 172
SFX F   a    ábból        a
SFX F   a    ábbért       a
SFX F   a    ábbá         a
SFX F   a    ábbtól       a
SFX F   a    ábbról       a
SFX F   a    ábbra        a
SFX F   a    ábbon        a
SFX F   a    ábbnál       a
SFX F   a    ábbnak       a
SFX F   a    ábbként      a
SFX F   a    ábbikért     a
SFX F   a    ábbikul      a
SFX F   a    ábbiktól     a
SFX F   a    ábbikról     a
SFX F   a    ábbikra      a
SFX F   a    ábbikon      a
SFX F   a    ábbiknál     a
SFX F   a    ábbiknak     a
SFX F   a    ábbikká      a
SFX F   a    ábbikkal     a
SFX F   a    ábbikig      a
SFX F   a    ábbikhoz     a
SFX F   a    ábbikból     a
SFX F   a    ábbikban     a
SFX F   a    ábbikba      a
SFX F   a    ábbikat      a
SFX F   a    ábbik        a
SFX F   a    ábbig        a
SFX F   a    ábbhoz       a
SFX F   a    ábbat        a
SFX F   a    ábban        a
SFX F   a    ábbal        a
SFX F   a    ábbakért     a
SFX F   a    ábbakul      a
SFX F   a    ábbaktól     a
SFX F   a    ábbakról     a
SFX F   a    ábbakra      a
SFX F   a    ábbakon      a
SFX F   a    ábbaknál     a
SFX F   a    ábbaknak     a
SFX F   a    ábbakká      a
SFX F   a    ábbakkal     a
SFX F   a    ábbakig      a
SFX F   a    ábbakhoz     a
SFX F   a    ábbakból     a
SFX F   a    ábbakban     a
SFX F   a    ábbakba      a
SFX F   a    ábbakat      a
SFX F   a    ábbak        a
SFX F   a    ábba         a
SFX F   a    ább          a
SFX F   0    bból         [iáéíóõúû]
SFX F   0    bbért        [iáéíóõúû]
SFX F   0    bbá          [iáéíóõúû]
SFX F   0    bbtól        [iáéíóõúû]
SFX F   0    bbról        [iáéíóõúû]
SFX F   0    bbra         [iáéíóõúû]
SFX F   0    bbon         [iáéíóõúû]
SFX F   0    bbnál        [iáéíóõúû]
SFX F   0    bbnak        [iáéíóõúû]
SFX F   0    bbként       [iáéíóõúû]
SFX F   0    bbikért      [iáéíóõúû]
SFX F   0    bbikul       [iáéíóõúû]
SFX F   0    bbiktól      [iáéíóõúû]
SFX F   0    bbikról      [iáéíóõúû]
SFX F   0    bbikra       [iáéíóõúû]
SFX F   0    bbikon       [iáéíóõúû]
SFX F   0    bbiknál      [iáéíóõúû]
SFX F   0    bbiknak      [iáéíóõúû]
SFX F   0    bbikká       [iáéíóõúû]
SFX F   0    bbikkal      [iáéíóõúû]
SFX F   0    bbikig       [iáéíóõúû]
SFX F   0    bbikhoz      [iáéíóõúû]
SFX F   0    bbikból      [iáéíóõúû]
SFX F   0    bbikban      [iáéíóõúû]
SFX F   0    bbikba       [iáéíóõúû]
SFX F   0    bbikat       [iáéíóõúû]
SFX F   0    bbik         [iáéíóõúû]
SFX F   0    bbig         [iáéíóõúû]
SFX F   0    bbhoz        [iáéíóõúû]
SFX F   0    bbat         [iáéíóõúû]
SFX F   0    bban         [iáéíóõúû]
SFX F   0    bbal         [iáéíóõúû]
SFX F   0    bbakért      [iáéíóõúû]
SFX F   0    bbakul       [iáéíóõúû]
SFX F   0    bbaktól      [iáéíóõúû]
SFX F   0    bbakról      [iáéíóõúû]
SFX F   0    bbakra       [iáéíóõúû]
SFX F   0    bbakon       [iáéíóõúû]
SFX F   0    bbaknál      [iáéíóõúû]
SFX F   0    bbaknak      [iáéíóõúû]
SFX F   0    bbakká       [iáéíóõúû]
SFX F   0    bbakkal      [iáéíóõúû]
SFX F   0    bbakig       [iáéíóõúû]
SFX F   0    bbakhoz      [iáéíóõúû]
SFX F   0    bbakból      [iáéíóõúû]
SFX F   0    bbakban      [iáéíóõúû]
SFX F   0    bbakba       [iáéíóõúû]
SFX F   0    bbakat       [iáéíóõúû]
SFX F   0    bbak         [iáéíóõúû]
SFX F   0    bba          [iáéíóõúû]
SFX F   0    bb           [iáéíóõúû]
SFX F   0    at           [^aeináéíóõ]
SFX F   0    an           [^aeáéíõû]
SFX F   0    akért        [^aeáéíõ]
SFX F   0    akul         [^aeáéíõ]
SFX F   0    aktól        [^aeáéíõ]
SFX F   0    akról        [^aeáéíõ]
SFX F   0    akra         [^aeáéíõ]
SFX F   0    akon         [^aeáéíõ]
SFX F   0    aknál        [^aeáéíõ]
SFX F   0    aknak        [^aeáéíõ]
SFX F   0    akká         [^aeáéíõ]
SFX F   0    akkal        [^aeáéíõ]
SFX F   0    akig         [^aeáéíõ]
SFX F   0    akhoz        [^aeáéíõ]
SFX F   0    akból        [^aeáéíõ]
SFX F   0    akban        [^aeáéíõ]
SFX F   0    akba         [^aeáéíõ]
SFX F   0    akat         [^aeáéíõ]
SFX F   0    ak           [^aenáéíõ]
SFX F   0    abból        [^aeiáéíóõúû]
SFX F   0    abbért       [^aeiáéíóõúû]
SFX F   0    abbá         [^aeiáéíóõúû]
SFX F   0    abbtól       [^aeiáéíóõúû]
SFX F   0    abbról       [^aeiáéíóõúû]
SFX F   0    abbra        [^aeiáéíóõúû]
SFX F   0    abbon        [^aeiáéíóõúû]
SFX F   0    abbnál       [^aeiáéíóõúû]
SFX F   0    abbnak       [^aeiáéíóõúû]
SFX F   0    abbként      [^aeiáéíóõúû]
SFX F   0    abbikért     [^aeiáéíóõúû]
SFX F   0    abbikul      [^aeiáéíóõúû]
SFX F   0    abbiktól     [^aeiáéíóõúû]
SFX F   0    abbikról     [^aeiáéíóõúû]
SFX F   0    abbikra      [^aeiáéíóõúû]
SFX F   0    abbikon      [^aeiáéíóõúû]
SFX F   0    abbiknál     [^aeiáéíóõúû]
SFX F   0    abbiknak     [^aeiáéíóõúû]
SFX F   0    abbikká      [^aeiáéíóõúû]
SFX F   0    abbikkal     [^aeiáéíóõúû]
SFX F   0    abbikig      [^aeiáéíóõúû]
SFX F   0    abbikhoz     [^aeiáéíóõúû]
SFX F   0    abbikból     [^aeiáéíóõúû]
SFX F   0    abbikban     [^aeiáéíóõúû]
SFX F   0    abbikba      [^aeiáéíóõúû]
SFX F   0    abbikat      [^aeiáéíóõúû]
SFX F   0    abbik        [^aeiáéíóõúû]
SFX F   0    abbig        [^aeiáéíóõúû]
SFX F   0    abbhoz       [^aeiáéíóõúû]
SFX F   0    abbat        [^aeiáéíóõúû]
SFX F   0    abban        [^aeiáéíóõúû]
SFX F   0    abbal        [^aeiáéíóõúû]
SFX F   0    abbakért     [^aeiáéíóõúû]
SFX F   0    abbakul      [^aeiáéíóõúû]
SFX F   0    abbaktól     [^aeiáéíóõúû]
SFX F   0    abbakról     [^aeiáéíóõúû]
SFX F   0    abbakra      [^aeiáéíóõúû]
SFX F   0    abbakon      [^aeiáéíóõúû]
SFX F   0    abbaknál     [^aeiáéíóõúû]
SFX F   0    abbaknak     [^aeiáéíóõúû]
SFX F   0    abbakká      [^aeiáéíóõúû]
SFX F   0    abbakkal     [^aeiáéíóõúû]
SFX F   0    abbakig      [^aeiáéíóõúû]
SFX F   0    abbakhoz     [^aeiáéíóõúû]
SFX F   0    abbakból     [^aeiáéíóõúû]
SFX F   0    abbakban     [^aeiáéíóõúû]
SFX F   0    abbakba      [^aeiáéíóõúû]
SFX F   0    abbakat      [^aeiáéíóõúû]
SFX F   0    abbak        [^aeiáéíóõúû]
SFX F   0    abba         [^aeiáéíóõúû]
SFX F   0    abb          [^aeiáéíóõúû]

SFX E Y 415
SFX E   ztik szünk        sztik
SFX E   ztik szél         sztik
SFX E   ztik szék         sztik
SFX E   ztik szetek       sztik
SFX E   ztik szenek       sztik
SFX E   ztik szen         sztik
SFX E   ztik szem         sztik
SFX E   ztik szek         sztik
SFX E   ztik sz           sztik
SFX E   zt   szünk        szt
SFX E   zt   szél         szt
SFX E   zt   szetek       szt
SFX E   zt   szenek       szt
SFX E   zt   szen         szt
SFX E   zt   szek         szt
SFX E   zt   sz           szt
SFX E   zik  szünk        szik
SFX E   zik  szél         szik
SFX E   zik  szék         szik
SFX E   zik  szetek       szik
SFX E   zik  szenek       szik
SFX E   zik  szen         szik
SFX E   zik  szem         szik
SFX E   zik  szek         szik
SFX E   zik  sz           szik
SFX E   zik  dzünk        dzik
SFX E   zik  dzél         dzik
SFX E   zik  dzék         dzik
SFX E   zik  dzetek       dzik
SFX E   zik  dzenek       dzik
SFX E   zik  dzen         dzik
SFX E   zik  dzem         dzik
SFX E   zik  dzek         dzik
SFX E   zik  dz           dzik
SFX E   tik  ssünk        [aeiosuöü]tik
SFX E   tik  ssél         [aeiosuöü]tik
SFX E   tik  ssék         [aeiosuöü]tik
SFX E   tik  ssetek       [aeiosuöü]tik
SFX E   tik  ssenek       [aeiosuöü]tik
SFX E   tik  ssen         [aeiosuöü]tik
SFX E   tik  ssem         [aeiosuöü]tik
SFX E   tik  ssek         [aeiosuöü]tik
SFX E   tik  ss           [aeiosuöü]tik
SFX E   t    ssünk        [aeiosuöü]t
SFX E   t    ssél         [aeiosuöü]t
SFX E   t    ssetek       [aeiosuöü]t
SFX E   t    ssenek       [aeiosuöü]t
SFX E   t    ssen         [aeiosuöü]t
SFX E   t    ssek         [aeiosuöü]t
SFX E   t    ss           [aeiosuöü]t
SFX E   ik   ünk          ik
SFX E   ik   zünk         [^ds]zik
SFX E   ik   zél          [^ds]zik
SFX E   ik   zék          [^ds]zik
SFX E   ik   zetek        [^ds]zik
SFX E   ik   zenek        [^ds]zik
SFX E   ik   zen          [^ds]zik
SFX E   ik   zem          [^ds]zik
SFX E   ik   zek          [^ds]zik
SFX E   ik   z            [^ds]zik
SFX E   ik   vén          szik
SFX E   ik   vén          [^dlrz]ik
SFX E   ik   vén          [^bdgjkmrstyz][dlrz]ik
SFX E   ik   ve           szik
SFX E   ik   ve           [^dlrz]ik
SFX E   ik   ve           [^bdgjkmrstyz][dlrz]ik
SFX E   ik   tünk         szik
SFX E   ik   tünk         [^dlrz]ik
SFX E   ik   tünk         [^bdgjkmrstyz][dlrz]ik
SFX E   ik   tél          szik
SFX E   ik   tél          [^dlrz]ik
SFX E   ik   tél          [^bdgjkmrstyz][dlrz]ik
SFX E   ik   tetek        szik
SFX E   ik   tetek        [^dlrz]ik
SFX E   ik   tetek        [^bdgjkmrstyz][dlrz]ik
SFX E   ik   tem          szik
SFX E   ik   tem          [^dlrz]ik
SFX E   ik   tem          [^bdgjkmrstyz][dlrz]ik
SFX E   ik   tek          szik
SFX E   ik   tek          szik
SFX E   ik   tek          [^dlrz]ik
SFX E   ik   tek          [^dlrz]ik
SFX E   ik   tek          [^bdgjkmrstyz][dlrz]ik
SFX E   ik   tek          [^bdgjkmrstyz][dlrz]ik
SFX E   ik   sünk         sik
SFX E   ik   sünk         [^aeiosuzöü]tik
SFX E   ik   sél          sik
SFX E   ik   sél          [^aeiosuzöü]tik
SFX E   ik   sék          sik
SFX E   ik   sék          [^aeiosuzöü]tik
SFX E   ik   sz           [^dlrz]ik
SFX E   ik   sz           [^bdgjkmrstyz][dlrz]ik
SFX E   ik   setek        sik
SFX E   ik   setek        [^aeiosuzöü]tik
SFX E   ik   senek        sik
SFX E   ik   senek        [^aeiosuzöü]tik
SFX E   ik   sen          sik
SFX E   ik   sen          [^aeiosuzöü]tik
SFX E   ik   sem          sik
SFX E   ik   sem          [^aeiosuzöü]tik
SFX E   ik   sek          sik
SFX E   ik   sek          [^aeiosuzöü]tik
SFX E   ik   s            sik
SFX E   ik   s            [^aeiosuzöü]tik
SFX E   ik   nünk         szik
SFX E   ik   nünk         [^dlrz]ik
SFX E   ik   nünk         [^bdgjkmrstyz][dlrz]ik
SFX E   ik   nétek        szik
SFX E   ik   nétek        [^dlrz]ik
SFX E   ik   nétek        [^bdgjkmrstyz][dlrz]ik
SFX E   ik   nénk         szik
SFX E   ik   nénk         [^dlrz]ik
SFX E   ik   nénk         [^bdgjkmrstyz][dlrz]ik
SFX E   ik   nének        szik
SFX E   ik   nének        [^dlrz]ik
SFX E   ik   nének        [^bdgjkmrstyz][dlrz]ik
SFX E   ik   ném          szik
SFX E   ik   ném          [^dlrz]ik
SFX E   ik   ném          [^bdgjkmrstyz][dlrz]ik
SFX E   ik   nél          szik
SFX E   ik   nél          [^dlrz]ik
SFX E   ik   nél          [^bdgjkmrstyz][dlrz]ik
SFX E   ik   nék          szik
SFX E   ik   nék          [^dlrz]ik
SFX E   ik   nék          [^bdgjkmrstyz][dlrz]ik
SFX E   ik   niük         szik
SFX E   ik   niük         [^dlrz]ik
SFX E   ik   niük         [^bdgjkmrstyz][dlrz]ik
SFX E   ik   nie          szik
SFX E   ik   nie          [^dlrz]ik
SFX E   ik   nie          [^bdgjkmrstyz][dlrz]ik
SFX E   ik   ni           szik
SFX E   ik   ni           [^dlrz]ik
SFX E   ik   ni           [^bdgjkmrstyz][dlrz]ik
SFX E   ik   netek        szik
SFX E   ik   netek        [^dlrz]ik
SFX E   ik   netek        [^bdgjkmrstyz][dlrz]ik
SFX E   ik   nem          szik
SFX E   ik   nem          [^dlrz]ik
SFX E   ik   nem          [^bdgjkmrstyz][dlrz]ik
SFX E   ik   nek          szik
SFX E   ik   nek          [^dlrz]ik
SFX E   ik   nek          [^bdgjkmrstyz][dlrz]ik
SFX E   ik   ned          szik
SFX E   ik   ned          [^dlrz]ik
SFX E   ik   ned          [^bdgjkmrstyz][dlrz]ik
SFX E   ik   ne           szik
SFX E   ik   ne           [^dlrz]ik
SFX E   ik   ne           [^bdgjkmrstyz][dlrz]ik
SFX E   ik   jünk         [^dglrstz]ik
SFX E   ik   jünk         [^bdgjkmrstyz][dlr]ik
SFX E   ik   jél          [^dglrstz]ik
SFX E   ik   jél          [^bdgjkmrstyz][dlr]ik
SFX E   ik   jék          [^dglrstz]ik
SFX E   ik   jék          [^bdgjkmrstyz][dlr]ik
SFX E   ik   jetek        [^dglrstz]ik
SFX E   ik   jetek        [^bdgjkmrstyz][dlr]ik
SFX E   ik   jenek        [^dglrstz]ik
SFX E   ik   jenek        [^bdgjkmrstyz][dlr]ik
SFX E   ik   jen          [^dglrstz]ik
SFX E   ik   jen          [^bdgjkmrstyz][dlr]ik
SFX E   ik   jem          [^dglrstz]ik
SFX E   ik   jem          [^bdgjkmrstyz][dlr]ik
SFX E   ik   jek          [^dglrstz]ik
SFX E   ik   jek          [^bdgjkmrstyz][dlr]ik
SFX E   ik   j            [^dglrstz]ik
SFX E   ik   j            [^bdgjkmrstyz][dlr]ik
SFX E   ik   ettünk       s[dl]ik
SFX E   ik   ettünk       [bdgj-nrtyz][dglrz]ik
SFX E   ik   ettél        s[dl]ik
SFX E   ik   ettél        [bdgj-nrtyz][dglrz]ik
SFX E   ik   ettetek      s[dl]ik
SFX E   ik   ettetek      [bdgj-nrtyz][dglrz]ik
SFX E   ik   ettem        s[dl]ik
SFX E   ik   ettem        [bdgj-nrtyz][dglrz]ik
SFX E   ik   ettek        s[dl]ik
SFX E   ik   ettek        [bdgj-nrtyz][dglrz]ik
SFX E   ik   etek         s[dl]ik
SFX E   ik   etek         [bdgj-nrtyz][dglrz]ik
SFX E   ik   esz          s[dl]ik
SFX E   ik   esz          [bdgj-nrtyz][dglrz]ik
SFX E   ik   enünk        s[dl]ik
SFX E   ik   enünk        [bdgj-nrtyz][dglrz]ik
SFX E   ik   enétek       s[dl]ik
SFX E   ik   enétek       [bdgj-nrtyz][dglrz]ik
SFX E   ik   enénk        s[dl]ik
SFX E   ik   enénk        [bdgj-nrtyz][dglrz]ik
SFX E   ik   enének       s[dl]ik
SFX E   ik   enének       [bdgj-nrtyz][dglrz]ik
SFX E   ik   eném         s[dl]ik
SFX E   ik   eném         [bdgj-nrtyz][dglrz]ik
SFX E   ik   enél         s[dl]ik
SFX E   ik   enél         [bdgj-nrtyz][dglrz]ik
SFX E   ik   enék         s[dl]ik
SFX E   ik   enék         [bdgj-nrtyz][dglrz]ik
SFX E   ik   eniük        s[dl]ik
SFX E   ik   eniük        [bdgj-nrtyz][dglrz]ik
SFX E   ik   enie         s[dl]ik
SFX E   ik   enie         [bdgj-nrtyz][dglrz]ik
SFX E   ik   eni          s[dl]ik
SFX E   ik   eni          [bdgj-nrtyz][dglrz]ik
SFX E   ik   enetek       s[dl]ik
SFX E   ik   enetek       [bdgj-nrtyz][dglrz]ik
SFX E   ik   enem         s[dl]ik
SFX E   ik   enem         [bdgj-nrtyz][dglrz]ik
SFX E   ik   enek         s[dl]ik
SFX E   ik   enek         [bdgj-nrtyz][dglrz]ik
SFX E   ik   ened         s[dl]ik
SFX E   ik   ened         [bdgj-nrtyz][dglrz]ik
SFX E   ik   ene          s[dl]ik
SFX E   ik   ene          [bdgj-nrtyz][dglrz]ik
SFX E   ik   em           ik
SFX E   ik   el           [^l]ik
SFX E   ik   ek           ik
SFX E   0    ünk          [^k]
SFX E   0    zünk         z
SFX E   0    zél          z
SFX E   0    zetek        z
SFX E   0    zenek        z
SFX E   0    zen          z
SFX E   0    zek          z
SFX E   0    z            z
SFX E   0    vén          [^k]
SFX E   0    ve           [^k]
SFX E   0    tünk         [^kt]
SFX E   0    tünk         [^ijlnrsuzáéíóöûü]t
SFX E   0    tél          [^kt]
SFX E   0    tél          [^ijlnrsuzáéíóöûü]t
SFX E   0    tetek        [^kt]
SFX E   0    tetek        [^ijlnrsuzáéíóöûü]t
SFX E   0    tem          [^kt]
SFX E   0    tem          [^ijlnrsuzáéíóöûü]t
SFX E   0    tek          [^któõúû]
SFX E   0    tek          [^kt]
SFX E   0    tek          [^jlnrszéû]t
SFX E   0    tek          [^ijlnrsuzáéíóöûü]t
SFX E   0    sünk         s
SFX E   0    sünk         [^aeiosuzöü]t
SFX E   0    sél          s
SFX E   0    sél          [^aeiosuzöü]t
SFX E   0    sz           [^sz]t
SFX E   0    sz           [^kstz]
SFX E   0    setek        s
SFX E   0    setek        [^aeiosuzöü]t
SFX E   0    senek        s
SFX E   0    senek        [^aeiosuzöü]t
SFX E   0    sen          s
SFX E   0    sen          [^aeiosuzöü]t
SFX E   0    sek          s
SFX E   0    sek          [^aeiosuzöü]t
SFX E   0    s            s
SFX E   0    s            [^aeiosuzöü]t
SFX E   0    nünk         [aeiouöü]t
SFX E   0    nünk         [^kt]
SFX E   0    nétek        [aeiouöü]t
SFX E   0    nétek        [^kt]
SFX E   0    nénk         [aeiouöü]t
SFX E   0    nénk         [^kt]
SFX E   0    nének        [aeiouöü]t
SFX E   0    nének        [^kt]
SFX E   0    nél          [aeiouöü]t
SFX E   0    nél          [^kt]
SFX E   0    nék          [aeiouöü]t
SFX E   0    nék          [^kt]
SFX E   0    niük         [aeiouöü]t
SFX E   0    niük         [^kt]
SFX E   0    nie          [aeiouöü]t
SFX E   0    nie          [^kt]
SFX E   0    ni           [aeiouöü]t
SFX E   0    ni           [^kt]
SFX E   0    netek        [aeiouöü]t
SFX E   0    netek        [^kt]
SFX E   0    nem          [aeiouöü]t
SFX E   0    nem          [^kt]
SFX E   0    nek          [aeiouöü]t
SFX E   0    nek          [^kt]
SFX E   0    ned          [aeiouöü]t
SFX E   0    ned          [^kt]
SFX E   0    ne           [aeiouöü]t
SFX E   0    ne           [^kt]
SFX E   0    jünk         [^kstz]
SFX E   0    jél          [^kstz]
SFX E   0    jetek        [^kstz]
SFX E   0    jenek        [^kstz]
SFX E   0    jen          [^kstz]
SFX E   0    jek          [^kstz]
SFX E   0    j            [^kstz]
SFX E   0    ettünk       rr
SFX E   0    ettünk       [lnrz]d
SFX E   0    ettünk       [ln]l
SFX E   0    ettünk       [ijlnrsuzáéíóöûü]t
SFX E   0    ettünk       [gn]g
SFX E   0    ettünk       [djmn]z
SFX E   0    ettél        rr
SFX E   0    ettél        [lnrz]d
SFX E   0    ettél        [ln]l
SFX E   0    ettél        [ijlnrsuzáéíóöûü]t
SFX E   0    ettél        [gn]g
SFX E   0    ettél        [djmn]z
SFX E   0    ettetek      rr
SFX E   0    ettetek      [lnrz]d
SFX E   0    ettetek      [ln]l
SFX E   0    ettetek      [ijlnrsuzáéíóöûü]t
SFX E   0    ettetek      [gn]g
SFX E   0    ettetek      [djmn]z
SFX E   0    ettem        rr
SFX E   0    ettem        [lnrz]d
SFX E   0    ettem        [ln]l
SFX E   0    ettem        [ijlnrsuzáéíóöûü]t
SFX E   0    ettem        [gn]g
SFX E   0    ettem        [djmn]z
SFX E   0    ettek        rr
SFX E   0    ettek        [lnrz]d
SFX E   0    ettek        [ln]l
SFX E   0    ettek        [ijlnrsuzáéíóöûü]t
SFX E   0    ettek        [gn]g
SFX E   0    ettek        [djmn]z
SFX E   0    etek         rr
SFX E   0    etek         [lnrz]d
SFX E   0    etek         [ln]l
SFX E   0    etek         [jlnrszáéíû]t
SFX E   0    etek         [gn]g
SFX E   0    etek         [djmn]z
SFX E   0    esz          rr
SFX E   0    esz          [lnrz]d
SFX E   0    esz          [ln]l
SFX E   0    esz          [jlnrszáéíû]t
SFX E   0    esz          [gn]g
SFX E   0    esz          [djmn]z
SFX E   0    enünk        rr
SFX E   0    enünk        [lnrz]d
SFX E   0    enünk        [ln]l
SFX E   0    enünk        [jlnrszáéíû]t
SFX E   0    enünk        [gn]g
SFX E   0    enünk        [djmn]z
SFX E   0    enétek       rr
SFX E   0    enétek       [lnrz]d
SFX E   0    enétek       [ln]l
SFX E   0    enétek       [jlnrszáéíû]t
SFX E   0    enétek       [gn]g
SFX E   0    enétek       [djmn]z
SFX E   0    enénk        rr
SFX E   0    enénk        [lnrz]d
SFX E   0    enénk        [ln]l
SFX E   0    enénk        [jlnrszáéíû]t
SFX E   0    enénk        [gn]g
SFX E   0    enénk        [djmn]z
SFX E   0    enének       rr
SFX E   0    enének       [lnrz]d
SFX E   0    enének       [ln]l
SFX E   0    enének       [jlnrszáéíû]t
SFX E   0    enének       [gn]g
SFX E   0    enének       [djmn]z
SFX E   0    enél         rr
SFX E   0    enél         [lnrz]d
SFX E   0    enél         [ln]l
SFX E   0    enél         [jlnrszáéíû]t
SFX E   0    enél         [gn]g
SFX E   0    enél         [djmn]z
SFX E   0    enék         rr
SFX E   0    enék         [lnrz]d
SFX E   0    enék         [ln]l
SFX E   0    enék         [jlnrszáéíû]t
SFX E   0    enék         [gn]g
SFX E   0    enék         [djmn]z
SFX E   0    eniük        rr
SFX E   0    eniük        [lnrz]d
SFX E   0    eniük        [ln]l
SFX E   0    eniük        [jlnrszáéíû]t
SFX E   0    eniük        [gn]g
SFX E   0    eniük        [djmn]z
SFX E   0    enie         rr
SFX E   0    enie         [lnrz]d
SFX E   0    enie         [ln]l
SFX E   0    enie         [jlnrszáéíû]t
SFX E   0    enie         [gn]g
SFX E   0    enie         [djmn]z
SFX E   0    eni          rr
SFX E   0    eni          [lnrz]d
SFX E   0    eni          [ln]l
SFX E   0    eni          [jlnrszáéíû]t
SFX E   0    eni          [gn]g
SFX E   0    eni          [djmn]z
SFX E   0    enetek       rr
SFX E   0    enetek       [lnrz]d
SFX E   0    enetek       [ln]l
SFX E   0    enetek       [jlnrszáéíû]t
SFX E   0    enetek       [gn]g
SFX E   0    enetek       [djmn]z
SFX E   0    enem         rr
SFX E   0    enem         [lnrz]d
SFX E   0    enem         [ln]l
SFX E   0    enem         [jlnrszáéíû]t
SFX E   0    enem         [gn]g
SFX E   0    enem         [djmn]z
SFX E   0    enek         rr
SFX E   0    enek         [lnrz]d
SFX E   0    enek         [ln]l
SFX E   0    enek         [jlnrszáéíû]t
SFX E   0    enek         [gn]g
SFX E   0    enek         [djmn]z
SFX E   0    ened         rr
SFX E   0    ened         [lnrz]d
SFX E   0    ened         [ln]l
SFX E   0    ened         [jlnrszáéíû]t
SFX E   0    ened         [gn]g
SFX E   0    ened         [djmn]z
SFX E   0    ene          rr
SFX E   0    ene          [lnrz]d
SFX E   0    ene          [ln]l
SFX E   0    ene          [jlnrszáéíû]t
SFX E   0    ene          [gn]g
SFX E   0    ene          [djmn]z
SFX E   0    el           [sz]
SFX E   0    ek           [^k]

SFX C Y 593
SFX C   ö    õstül        ö
SFX C   ö    õnként       ö
SFX C   0    östül        [^aeiuáéíóõúûü]
SFX C   0    önként       [^aeiuáéíóõúûü]
SFX C   0    öcskéül      [^iouáéíóõöúûü]
SFX C   0    öcskéért     [^iouáéíóõöúûü]
SFX C   0    öcskévé      [^iouáéíóõöúûü]
SFX C   0    öcskével     [^iouáéíóõöúûü]
SFX C   0    öcskétõl     [^iouáéíóõöúûü]
SFX C   0    öcskét       [^iouáéíóõöúûü]
SFX C   0    öcskét       [^iouáéíóõöúûü]
SFX C   0    öcskérõl     [^iouáéíóõöúûü]
SFX C   0    öcskére      [^iouáéíóõöúûü]
SFX C   0    öcskénél     [^iouáéíóõöúûü]
SFX C   0    öcskének     [^iouáéíóõöúûü]
SFX C   0    öcskén       [^iouáéíóõöúûü]
SFX C   0    öcskékül     [^iouáéíóõöúûü]
SFX C   0    öcskékért    [^iouáéíóõöúûü]
SFX C   0    öcskéktõl    [^iouáéíóõöúûü]
SFX C   0    öcskékrõl    [^iouáéíóõöúûü]
SFX C   0    öcskékre     [^iouáéíóõöúûü]
SFX C   0    öcskéknél    [^iouáéíóõöúûü]
SFX C   0    öcskéknek    [^iouáéíóõöúûü]
SFX C   0    öcskékké     [^iouáéíóõöúûü]
SFX C   0    öcskékkel    [^iouáéíóõöúûü]
SFX C   0    öcskékig     [^iouáéíóõöúûü]
SFX C   0    öcskékhez    [^iouáéíóõöúûü]
SFX C   0    öcskéket     [^iouáéíóõöúûü]
SFX C   0    öcskéket     [^iouáéíóõöúûü]
SFX C   0    öcskéken     [^iouáéíóõöúûü]
SFX C   0    öcskékbõl    [^iouáéíóõöúûü]
SFX C   0    öcskékben    [^iouáéíóõöúûü]
SFX C   0    öcskékbe     [^iouáéíóõöúûü]
SFX C   0    öcskék       [^iouáéíóõöúûü]
SFX C   0    öcskéig      [^iouáéíóõöúûü]
SFX C   0    öcskéhez     [^iouáéíóõöúûü]
SFX C   0    öcskébõl     [^iouáéíóõöúûü]
SFX C   0    öcskében     [^iouáéíóõöúûü]
SFX C   0    öcskébe      [^iouáéíóõöúûü]
SFX C   0    öcske        [^iouáéíóõöúûü]
SFX C   0    éül          [iouáéíóõöúûü]
SFX C   0    éért         [iouáéíóõöúûü]
SFX C   0    évé          [iouáéíóõöúûü]
SFX C   0    ével         [iouáéíóõöúûü]
SFX C   0    étõl         [iouáéíóõöúûü]
SFX C   0    ét           [iouáéíóõöúûü]
SFX C   0    érõl         [iouáéíóõöúûü]
SFX C   0    ére          [iouáéíóõöúûü]
SFX C   0    énél         [iouáéíóõöúûü]
SFX C   0    ének         [iouáéíóõöúûü]
SFX C   0    én           [iouáéíóõöúûü]
SFX C   0    ékül         [iouáéíóõöúûü]
SFX C   0    ékön         [iouáéíóõöúûü]
SFX C   0    ékéül        [iouáéíóõöúûü]
SFX C   0    ékéért       [iouáéíóõöúûü]
SFX C   0    ékévé        [iouáéíóõöúûü]
SFX C   0    ékével       [iouáéíóõöúûü]
SFX C   0    ékétõl       [iouáéíóõöúûü]
SFX C   0    ékét         [iouáéíóõöúûü]
SFX C   0    ékérõl       [iouáéíóõöúûü]
SFX C   0    ékért        [iouáéíóõöúûü]
SFX C   0    ékére        [iouáéíóõöúûü]
SFX C   0    ékénél       [iouáéíóõöúûü]
SFX C   0    ékének       [iouáéíóõöúûü]
SFX C   0    ékén         [iouáéíóõöúûü]
SFX C   0    ékéig        [iouáéíóõöúûü]
SFX C   0    ékéhöz       [iouáéíóõöúûü]
SFX C   0    ékébõl       [iouáéíóõöúûü]
SFX C   0    ékében       [iouáéíóõöúûü]
SFX C   0    ékébe        [iouáéíóõöúûü]
SFX C   0    éké          [iouáéíóõöúûü]
SFX C   0    éktõl        [iouáéíóõöúûü]
SFX C   0    ékrõl        [iouáéíóõöúûü]
SFX C   0    ékre         [iouáéíóõöúûü]
SFX C   0    éknél        [iouáéíóõöúûü]
SFX C   0    éknek        [iouáéíóõöúûü]
SFX C   0    ékké         [iouáéíóõöúûü]
SFX C   0    ékkel        [iouáéíóõöúûü]
SFX C   0    ékig         [iouáéíóõöúûü]
SFX C   0    ékhöz        [iouáéíóõöúûü]
SFX C   0    éket         [iouáéíóõöúûü]
SFX C   0    ékbõl        [iouáéíóõöúûü]
SFX C   0    ékben        [iouáéíóõöúûü]
SFX C   0    ékbe         [iouáéíóõöúûü]
SFX C   0    ék           [iouáéíóõöúûü]
SFX C   0    éig          [iouáéíóõöúûü]
SFX C   0    éhez         [iouáéíóõöúûü]
SFX C   0    ébõl         [iouáéíóõöúûü]
SFX C   0    ében         [iouáéíóõöúûü]
SFX C   0    ébe          [iouáéíóõöúûü]
SFX C   0    é            [iouáéíóõöúûü]
SFX C   0    tökül        [iouáéíóõöúûü]
SFX C   0    tökön        [iouáéíóõöúûü]
SFX C   0    tökéül       [iouáéíóõöúûü]
SFX C   0    tökéért      [iouáéíóõöúûü]
SFX C   0    tökévé       [iouáéíóõöúûü]
SFX C   0    tökével      [iouáéíóõöúûü]
SFX C   0    tökétõl      [iouáéíóõöúûü]
SFX C   0    tökét        [iouáéíóõöúûü]
SFX C   0    tökérõl      [iouáéíóõöúûü]
SFX C   0    tökért       [iouáéíóõöúûü]
SFX C   0    tökére       [iouáéíóõöúûü]
SFX C   0    tökénél      [iouáéíóõöúûü]
SFX C   0    tökének      [iouáéíóõöúûü]
SFX C   0    tökén        [iouáéíóõöúûü]
SFX C   0    tökéig       [iouáéíóõöúûü]
SFX C   0    tökéhöz      [iouáéíóõöúûü]
SFX C   0    tökébõl      [iouáéíóõöúûü]
SFX C   0    tökében      [iouáéíóõöúûü]
SFX C   0    tökébe       [iouáéíóõöúûü]
SFX C   0    töké         [iouáéíóõöúûü]
SFX C   0    töktõl       [iouáéíóõöúûü]
SFX C   0    tökrõl       [iouáéíóõöúûü]
SFX C   0    tökre        [iouáéíóõöúûü]
SFX C   0    töknél       [iouáéíóõöúûü]
SFX C   0    töknek       [iouáéíóõöúûü]
SFX C   0    tökként      [iouáéíóõöúûü]
SFX C   0    tökké        [iouáéíóõöúûü]
SFX C   0    tökkor       [iouáéíóõöúûü]
SFX C   0    tökkel       [iouáéíóõöúûü]
SFX C   0    tökig        [iouáéíóõöúûü]
SFX C   0    tökhöz       [iouáéíóõöúûü]
SFX C   0    töket        [iouáéíóõöúûü]
SFX C   0    tökbõl       [iouáéíóõöúûü]
SFX C   0    tökben       [iouáéíóõöúûü]
SFX C   0    tökbe        [iouáéíóõöúûü]
SFX C   0    tök          [iouáéíóõöúûü]
SFX C   0    stül         [iuáéíóõúûü]
SFX C   0    nkül         [iouáéíóõöúûü]
SFX C   0    nkön         [iouáéíóõöúûü]
SFX C   0    nkéül        [iouáéíóõöúûü]
SFX C   0    nkéért       [iouáéíóõöúûü]
SFX C   0    nkévé        [iouáéíóõöúûü]
SFX C   0    nkével       [iouáéíóõöúûü]
SFX C   0    nkétõl       [iouáéíóõöúûü]
SFX C   0    nkét         [iouáéíóõöúûü]
SFX C   0    nkérõl       [iouáéíóõöúûü]
SFX C   0    nkért        [iouáéíóõöúûü]
SFX C   0    nkére        [iouáéíóõöúûü]
SFX C   0    nkénél       [iouáéíóõöúûü]
SFX C   0    nként        [iouáéíóõöúûü]
SFX C   0    nkének       [iouáéíóõöúûü]
SFX C   0    nkén         [iouáéíóõöúûü]
SFX C   0    nkéig        [iouáéíóõöúûü]
SFX C   0    nkéhöz       [iouáéíóõöúûü]
SFX C   0    nkébõl       [iouáéíóõöúûü]
SFX C   0    nkében       [iouáéíóõöúûü]
SFX C   0    nkébe        [iouáéíóõöúûü]
SFX C   0    nké          [iouáéíóõöúûü]
SFX C   0    nktõl        [iouáéíóõöúûü]
SFX C   0    nkrõl        [iouáéíóõöúûü]
SFX C   0    nkre         [iouáéíóõöúûü]
SFX C   0    nknél        [iouáéíóõöúûü]
SFX C   0    nknek        [iouáéíóõöúûü]
SFX C   0    nkként       [iouáéíóõöúûü]
SFX C   0    nkké         [iouáéíóõöúûü]
SFX C   0    nkkor        [iouáéíóõöúûü]
SFX C   0    nkkel        [iouáéíóõöúûü]
SFX C   0    nkig         [iouáéíóõöúûü]
SFX C   0    nkhöz        [iouáéíóõöúûü]
SFX C   0    nket         [iouáéíóõöúûü]
SFX C   0    nkbõl        [iouáéíóõöúûü]
SFX C   0    nkben        [iouáéíóõöúûü]
SFX C   0    nkbe         [iouáéíóõöúûü]
SFX C   0    nk           [iouáéíóõöúûü]
SFX C   0    mül          [iouáéíóõöúûü]
SFX C   0    mön          [iouáéíóõöúûü]
SFX C   0    méül         [iouáéíóõöúûü]
SFX C   0    méért        [iouáéíóõöúûü]
SFX C   0    mévé         [iouáéíóõöúûü]
SFX C   0    mével        [iouáéíóõöúûü]
SFX C   0    métõl        [iouáéíóõöúûü]
SFX C   0    mét          [iouáéíóõöúûü]
SFX C   0    mérõl        [iouáéíóõöúûü]
SFX C   0    mért         [iouáéíóõöúûü]
SFX C   0    mére         [iouáéíóõöúûü]
SFX C   0    ménél        [iouáéíóõöúûü]
SFX C   0    mének        [iouáéíóõöúûü]
SFX C   0    mén          [iouáéíóõöúûü]
SFX C   0    mékül        [iouáéíóõöúûü]
SFX C   0    mékön        [iouáéíóõöúûü]
SFX C   0    mékéül       [iouáéíóõöúûü]
SFX C   0    mékéért      [iouáéíóõöúûü]
SFX C   0    mékévé       [iouáéíóõöúûü]
SFX C   0    mékével      [iouáéíóõöúûü]
SFX C   0    mékétõl      [iouáéíóõöúûü]
SFX C   0    mékét        [iouáéíóõöúûü]
SFX C   0    mékérõl      [iouáéíóõöúûü]
SFX C   0    mékért       [iouáéíóõöúûü]
SFX C   0    mékére       [iouáéíóõöúûü]
SFX C   0    mékénél      [iouáéíóõöúûü]
SFX C   0    mékének      [iouáéíóõöúûü]
SFX C   0    mékén        [iouáéíóõöúûü]
SFX C   0    mékéig       [iouáéíóõöúûü]
SFX C   0    mékéhöz      [iouáéíóõöúûü]
SFX C   0    mékébõl      [iouáéíóõöúûü]
SFX C   0    mékében      [iouáéíóõöúûü]
SFX C   0    mékébe       [iouáéíóõöúûü]
SFX C   0    méké         [iouáéíóõöúûü]
SFX C   0    méktõl       [iouáéíóõöúûü]
SFX C   0    mékrõl       [iouáéíóõöúûü]
SFX C   0    mékre        [iouáéíóõöúûü]
SFX C   0    méknél       [iouáéíóõöúûü]
SFX C   0    méknek       [iouáéíóõöúûü]
SFX C   0    mékké        [iouáéíóõöúûü]
SFX C   0    mékkel       [iouáéíóõöúûü]
SFX C   0    mékig        [iouáéíóõöúûü]
SFX C   0    mékhöz       [iouáéíóõöúûü]
SFX C   0    méket        [iouáéíóõöúûü]
SFX C   0    mékbõl       [iouáéíóõöúûü]
SFX C   0    mékben       [iouáéíóõöúûü]
SFX C   0    mékbe        [iouáéíóõöúûü]
SFX C   0    mék          [iouáéíóõöúûü]
SFX C   0    méig         [iouáéíóõöúûü]
SFX C   0    méhöz        [iouáéíóõöúûü]
SFX C   0    mébõl        [iouáéíóõöúûü]
SFX C   0    mében        [iouáéíóõöúûü]
SFX C   0    mébe         [iouáéíóõöúûü]
SFX C   0    mé           [iouáéíóõöúûü]
SFX C   0    mtõl         [iouáéíóõöúûü]
SFX C   0    mrõl         [iouáéíóõöúûü]
SFX C   0    mre          [iouáéíóõöúûü]
SFX C   0    mnél         [iouáéíóõöúûü]
SFX C   0    mnek         [iouáéíóõöúûü]
SFX C   0    mmé          [iouáéíóõöúûü]
SFX C   0    mmel         [iouáéíóõöúûü]
SFX C   0    mként        [iouáéíóõöúûü]
SFX C   0    mkor         [iouáéíóõöúûü]
SFX C   0    mig          [iouáéíóõöúûü]
SFX C   0    mhöz         [iouáéíóõöúûü]
SFX C   0    met          [iouáéíóõöúûü]
SFX C   0    mbõl         [iouáéíóõöúûü]
SFX C   0    mben         [iouáéíóõöúûü]
SFX C   0    mbe          [iouáéíóõöúûü]
SFX C   0    m            [iouáéíóõöúûü]
SFX C   0    kül          [iouáéíóõöúûü]
SFX C   0    kön          [iouáéíóõöúûü]
SFX C   0    kéül         [iouáéíóõöúûü]
SFX C   0    kéért        [iouáéíóõöúûü]
SFX C   0    kévé         [iouáéíóõöúûü]
SFX C   0    kével        [iouáéíóõöúûü]
SFX C   0    kétõl        [iouáéíóõöúûü]
SFX C   0    két          [iouáéíóõöúûü]
SFX C   0    kérõl        [iouáéíóõöúûü]
SFX C   0    kért         [iouáéíóõöúûü]
SFX C   0    kére         [iouáéíóõöúûü]
SFX C   0    kénél        [iouáéíóõöúûü]
SFX C   0    kének        [iouáéíóõöúûü]
SFX C   0    kén          [iouáéíóõöúûü]
SFX C   0    kéig         [iouáéíóõöúûü]
SFX C   0    kéhöz        [iouáéíóõöúûü]
SFX C   0    kébõl        [iouáéíóõöúûü]
SFX C   0    kében        [iouáéíóõöúûü]
SFX C   0    kébe         [iouáéíóõöúûü]
SFX C   0    ké           [iouáéíóõöúûü]
SFX C   0    ktõl         [iouáéíóõöúûü]
SFX C   0    krõl         [iouáéíóõöúûü]
SFX C   0    kre          [iouáéíóõöúûü]
SFX C   0    knél         [iouáéíóõöúûü]
SFX C   0    knek         [iouáéíóõöúûü]
SFX C   0    kként        [iouáéíóõöúûü]
SFX C   0    kké          [iouáéíóõöúûü]
SFX C   0    kkor         [iouáéíóõöúûü]
SFX C   0    kkel         [iouáéíóõöúûü]
SFX C   0    kig          [iouáéíóõöúûü]
SFX C   0    khöz         [iouáéíóõöúûü]
SFX C   0    ket          [iouáéíóõöúûü]
SFX C   0    kbõl         [iouáéíóõöúûü]
SFX C   0    kben         [iouáéíóõöúûü]
SFX C   0    kbe          [iouáéíóõöúûü]
SFX C   0    k            [iouáéíóõöúûü]
SFX C   0    iül          [iouáéíóõöúûü]
SFX C   0    iéül         [iouáéíóõöúûü]
SFX C   0    iéért        [iouáéíóõöúûü]
SFX C   0    iévé         [iouáéíóõöúûü]
SFX C   0    iével        [iouáéíóõöúûü]
SFX C   0    iétõl        [iouáéíóõöúûü]
SFX C   0    iét          [iouáéíóõöúûü]
SFX C   0    iérõl        [iouáéíóõöúûü]
SFX C   0    iért         [iouáéíóõöúûü]
SFX C   0    iére         [iouáéíóõöúûü]
SFX C   0    iénél        [iouáéíóõöúûü]
SFX C   0    iének        [iouáéíóõöúûü]
SFX C   0    ién          [iouáéíóõöúûü]
SFX C   0    iéig         [iouáéíóõöúûü]
SFX C   0    iéhez        [iouáéíóõöúûü]
SFX C   0    iébõl        [iouáéíóõöúûü]
SFX C   0    iében        [iouáéíóõöúûü]
SFX C   0    iébe         [iouáéíóõöúûü]
SFX C   0    ié           [iouáéíóõöúûü]
SFX C   0    ivé          [iouáéíóõöúûü]
SFX C   0    ivel         [iouáéíóõöúûü]
SFX C   0    itõl         [iouáéíóõöúûü]
SFX C   0    itekül       [iouáéíóõöúûü]
SFX C   0    itekéül      [iouáéíóõöúûü]
SFX C   0    itekéért     [iouáéíóõöúûü]
SFX C   0    itekévé      [iouáéíóõöúûü]
SFX C   0    itekével     [iouáéíóõöúûü]
SFX C   0    itekétõl     [iouáéíóõöúûü]
SFX C   0    itekét       [iouáéíóõöúûü]
SFX C   0    itekérõl     [iouáéíóõöúûü]
SFX C   0    itekért      [iouáéíóõöúûü]
SFX C   0    itekére      [iouáéíóõöúûü]
SFX C   0    itekénél     [iouáéíóõöúûü]
SFX C   0    itekének     [iouáéíóõöúûü]
SFX C   0    itekén       [iouáéíóõöúûü]
SFX C   0    itekéig      [iouáéíóõöúûü]
SFX C   0    itekéhez     [iouáéíóõöúûü]
SFX C   0    itekébõl     [iouáéíóõöúûü]
SFX C   0    itekében     [iouáéíóõöúûü]
SFX C   0    itekébe      [iouáéíóõöúûü]
SFX C   0    iteké        [iouáéíóõöúûü]
SFX C   0    itektõl      [iouáéíóõöúûü]
SFX C   0    itekrõl      [iouáéíóõöúûü]
SFX C   0    itekre       [iouáéíóõöúûü]
SFX C   0    iteknél      [iouáéíóõöúûü]
SFX C   0    iteknek      [iouáéíóõöúûü]
SFX C   0    itekként     [iouáéíóõöúûü]
SFX C   0    itekké       [iouáéíóõöúûü]
SFX C   0    itekkor      [iouáéíóõöúûü]
SFX C   0    itekkel      [iouáéíóõöúûü]
SFX C   0    itekig       [iouáéíóõöúûü]
SFX C   0    itekhez      [iouáéíóõöúûü]
SFX C   0    iteket       [iouáéíóõöúûü]
SFX C   0    iteken       [iouáéíóõöúûü]
SFX C   0    itekbõl      [iouáéíóõöúûü]
SFX C   0    itekben      [iouáéíóõöúûü]
SFX C   0    itekbe       [iouáéíóõöúûü]
SFX C   0    itek         [iouáéíóõöúûü]
SFX C   0    it           [iouáéíóõöúûü]
SFX C   0    irõl         [iouáéíóõöúûü]
SFX C   0    ire          [iouáéíóõöúûü]
SFX C   0    inél         [iouáéíóõöúûü]
SFX C   0    inkül        [iouáéíóõöúûü]
SFX C   0    inkéül       [iouáéíóõöúûü]
SFX C   0    inkéért      [iouáéíóõöúûü]
SFX C   0    inkévé       [iouáéíóõöúûü]
SFX C   0    inkével      [iouáéíóõöúûü]
SFX C   0    inkétõl      [iouáéíóõöúûü]
SFX C   0    inkét        [iouáéíóõöúûü]
SFX C   0    inkérõl      [iouáéíóõöúûü]
SFX C   0    inkért       [iouáéíóõöúûü]
SFX C   0    inkére       [iouáéíóõöúûü]
SFX C   0    inkénél      [iouáéíóõöúûü]
SFX C   0    inkének      [iouáéíóõöúûü]
SFX C   0    inkén        [iouáéíóõöúûü]
SFX C   0    inkéig       [iouáéíóõöúûü]
SFX C   0    inkéhez      [iouáéíóõöúûü]
SFX C   0    inkébõl      [iouáéíóõöúûü]
SFX C   0    inkében      [iouáéíóõöúûü]
SFX C   0    inkébe       [iouáéíóõöúûü]
SFX C   0    inké         [iouáéíóõöúûü]
SFX C   0    inktõl       [iouáéíóõöúûü]
SFX C   0    inkrõl       [iouáéíóõöúûü]
SFX C   0    inkre        [iouáéíóõöúûü]
SFX C   0    inknél       [iouáéíóõöúûü]
SFX C   0    inknek       [iouáéíóõöúûü]
SFX C   0    inkként      [iouáéíóõöúûü]
SFX C   0    inkké        [iouáéíóõöúûü]
SFX C   0    inkkor       [iouáéíóõöúûü]
SFX C   0    inkkel       [iouáéíóõöúûü]
SFX C   0    inkig        [iouáéíóõöúûü]
SFX C   0    inkhez       [iouáéíóõöúûü]
SFX C   0    inket        [iouáéíóõöúûü]
SFX C   0    inken        [iouáéíóõöúûü]
SFX C   0    inkbõl       [iouáéíóõöúûü]
SFX C   0    inkben       [iouáéíóõöúûü]
SFX C   0    inkbe        [iouáéíóõöúûü]
SFX C   0    ink          [iouáéíóõöúûü]
SFX C   0    inek         [iouáéíóõöúûü]
SFX C   0    in           [iouáéíóõöúûü]
SFX C   0    imül         [iouáéíóõöúûü]
SFX C   0    iméül        [iouáéíóõöúûü]
SFX C   0    iméért       [iouáéíóõöúûü]
SFX C   0    imévé        [iouáéíóõöúûü]
SFX C   0    imével       [iouáéíóõöúûü]
SFX C   0    imétõl       [iouáéíóõöúûü]
SFX C   0    imét         [iouáéíóõöúûü]
SFX C   0    imérõl       [iouáéíóõöúûü]
SFX C   0    imért        [iouáéíóõöúûü]
SFX C   0    imére        [iouáéíóõöúûü]
SFX C   0    iménél       [iouáéíóõöúûü]
SFX C   0    imének       [iouáéíóõöúûü]
SFX C   0    imén         [iouáéíóõöúûü]
SFX C   0    iméig        [iouáéíóõöúûü]
SFX C   0    iméhez       [iouáéíóõöúûü]
SFX C   0    imébõl       [iouáéíóõöúûü]
SFX C   0    imében       [iouáéíóõöúûü]
SFX C   0    imébe        [iouáéíóõöúûü]
SFX C   0    imé          [iouáéíóõöúûü]
SFX C   0    imtõl        [iouáéíóõöúûü]
SFX C   0    imrõl        [iouáéíóõöúûü]
SFX C   0    imre         [iouáéíóõöúûü]
SFX C   0    imnél        [iouáéíóõöúûü]
SFX C   0    imnek        [iouáéíóõöúûü]
SFX C   0    immé         [iouáéíóõöúûü]
SFX C   0    immel        [iouáéíóõöúûü]
SFX C   0    imként       [iouáéíóõöúûü]
SFX C   0    imkor        [iouáéíóõöúûü]
SFX C   0    imig         [iouáéíóõöúûü]
SFX C   0    imhez        [iouáéíóõöúûü]
SFX C   0    imet         [iouáéíóõöúûü]
SFX C   0    imen         [iouáéíóõöúûü]
SFX C   0    imbõl        [iouáéíóõöúûü]
SFX C   0    imben        [iouáéíóõöúûü]
SFX C   0    imbe         [iouáéíóõöúûü]
SFX C   0    im           [iouáéíóõöúûü]
SFX C   0    ikül         [iouáéíóõöúûü]
SFX C   0    ikéül        [iouáéíóõöúûü]
SFX C   0    ikéért       [iouáéíóõöúûü]
SFX C   0    ikévé        [iouáéíóõöúûü]
SFX C   0    ikével       [iouáéíóõöúûü]
SFX C   0    ikétõl       [iouáéíóõöúûü]
SFX C   0    ikét         [iouáéíóõöúûü]
SFX C   0    ikérõl       [iouáéíóõöúûü]
SFX C   0    ikért        [iouáéíóõöúûü]
SFX C   0    ikére        [iouáéíóõöúûü]
SFX C   0    ikénél       [iouáéíóõöúûü]
SFX C   0    iként        [iouáéíóõöúûü]
SFX C   0    ikének       [iouáéíóõöúûü]
SFX C   0    ikén         [iouáéíóõöúûü]
SFX C   0    ikéig        [iouáéíóõöúûü]
SFX C   0    ikéhez       [iouáéíóõöúûü]
SFX C   0    ikébõl       [iouáéíóõöúûü]
SFX C   0    ikében       [iouáéíóõöúûü]
SFX C   0    ikébe        [iouáéíóõöúûü]
SFX C   0    iké          [iouáéíóõöúûü]
SFX C   0    iktõl        [iouáéíóõöúûü]
SFX C   0    ikrõl        [iouáéíóõöúûü]
SFX C   0    ikre         [iouáéíóõöúûü]
SFX C   0    ikor         [iouáéíóõöúûü]
SFX C   0    iknél        [iouáéíóõöúûü]
SFX C   0    iknek        [iouáéíóõöúûü]
SFX C   0    ikként       [iouáéíóõöúûü]
SFX C   0    ikké         [iouáéíóõöúûü]
SFX C   0    ikkor        [iouáéíóõöúûü]
SFX C   0    ikkel        [iouáéíóõöúûü]
SFX C   0    ikig         [iouáéíóõöúûü]
SFX C   0    ikhez        [iouáéíóõöúûü]
SFX C   0    iket         [iouáéíóõöúûü]
SFX C   0    iken         [iouáéíóõöúûü]
SFX C   0    ikbõl        [iouáéíóõöúûü]
SFX C   0    ikben        [iouáéíóõöúûü]
SFX C   0    ikbe         [iouáéíóõöúûü]
SFX C   0    ik           [iouáéíóõöúûü]
SFX C   0    iig          [iouáéíóõöúûü]
SFX C   0    ihez         [iouáéíóõöúûü]
SFX C   0    idül         [iouáéíóõöúûü]
SFX C   0    idéül        [iouáéíóõöúûü]
SFX C   0    idéért       [iouáéíóõöúûü]
SFX C   0    idévé        [iouáéíóõöúûü]
SFX C   0    idével       [iouáéíóõöúûü]
SFX C   0    idétõl       [iouáéíóõöúûü]
SFX C   0    idét         [iouáéíóõöúûü]
SFX C   0    idérõl       [iouáéíóõöúûü]
SFX C   0    idért        [iouáéíóõöúûü]
SFX C   0    idére        [iouáéíóõöúûü]
SFX C   0    idénél       [iouáéíóõöúûü]
SFX C   0    idének       [iouáéíóõöúûü]
SFX C   0    idén         [iouáéíóõöúûü]
SFX C   0    idéig        [iouáéíóõöúûü]
SFX C   0    idéhez       [iouáéíóõöúûü]
SFX C   0    idébõl       [iouáéíóõöúûü]
SFX C   0    idében       [iouáéíóõöúûü]
SFX C   0    idébe        [iouáéíóõöúûü]
SFX C   0    idé          [iouáéíóõöúûü]
SFX C   0    idtõl        [iouáéíóõöúûü]
SFX C   0    idrõl        [iouáéíóõöúûü]
SFX C   0    idre         [iouáéíóõöúûü]
SFX C   0    idnél        [iouáéíóõöúûü]
SFX C   0    idnek        [iouáéíóõöúûü]
SFX C   0    idként       [iouáéíóõöúûü]
SFX C   0    idkor        [iouáéíóõöúûü]
SFX C   0    idig         [iouáéíóõöúûü]
SFX C   0    idhez        [iouáéíóõöúûü]
SFX C   0    idet         [iouáéíóõöúûü]
SFX C   0    iden         [iouáéíóõöúûü]
SFX C   0    iddé         [iouáéíóõöúûü]
SFX C   0    iddel        [iouáéíóõöúûü]
SFX C   0    idbõl        [iouáéíóõöúûü]
SFX C   0    idben        [iouáéíóõöúûü]
SFX C   0    idbe         [iouáéíóõöúûü]
SFX C   0    id           [iouáéíóõöúûü]
SFX C   0    ibõl         [iouáéíóõöúûü]
SFX C   0    iben         [iouáéíóõöúûü]
SFX C   0    ibe          [iouáéíóõöúûü]
SFX C   0    i            [iouáéíóõöúûü]
SFX C   0    dül          [iouáéíóõöúûü]
SFX C   0    dön          [iouáéíóõöúûü]
SFX C   0    déül         [iouáéíóõöúûü]
SFX C   0    déért        [iouáéíóõöúûü]
SFX C   0    dévé         [iouáéíóõöúûü]
SFX C   0    dével        [iouáéíóõöúûü]
SFX C   0    détõl        [iouáéíóõöúûü]
SFX C   0    dét          [iouáéíóõöúûü]
SFX C   0    dérõl        [iouáéíóõöúûü]
SFX C   0    dért         [iouáéíóõöúûü]
SFX C   0    dére         [iouáéíóõöúûü]
SFX C   0    dénél        [iouáéíóõöúûü]
SFX C   0    dének        [iouáéíóõöúûü]
SFX C   0    dén          [iouáéíóõöúûü]
SFX C   0    dékül        [iouáéíóõöúûü]
SFX C   0    dékön        [iouáéíóõöúûü]
SFX C   0    dékéül       [iouáéíóõöúûü]
SFX C   0    dékéért      [iouáéíóõöúûü]
SFX C   0    dékévé       [iouáéíóõöúûü]
SFX C   0    dékével      [iouáéíóõöúûü]
SFX C   0    dékétõl      [iouáéíóõöúûü]
SFX C   0    dékét        [iouáéíóõöúûü]
SFX C   0    dékérõl      [iouáéíóõöúûü]
SFX C   0    dékért       [iouáéíóõöúûü]
SFX C   0    dékére       [iouáéíóõöúûü]
SFX C   0    dékénél      [iouáéíóõöúûü]
SFX C   0    dékének      [iouáéíóõöúûü]
SFX C   0    dékén        [iouáéíóõöúûü]
SFX C   0    dékéig       [iouáéíóõöúûü]
SFX C   0    dékéhöz      [iouáéíóõöúûü]
SFX C   0    dékébõl      [iouáéíóõöúûü]
SFX C   0    dékében      [iouáéíóõöúûü]
SFX C   0    dékébe       [iouáéíóõöúûü]
SFX C   0    déké         [iouáéíóõöúûü]
SFX C   0    déktõl       [iouáéíóõöúûü]
SFX C   0    dékrõl       [iouáéíóõöúûü]
SFX C   0    dékre        [iouáéíóõöúûü]
SFX C   0    déknél       [iouáéíóõöúûü]
SFX C   0    déknek       [iouáéíóõöúûü]
SFX C   0    dékké        [iouáéíóõöúûü]
SFX C   0    dékkel       [iouáéíóõöúûü]
SFX C   0    dékig        [iouáéíóõöúûü]
SFX C   0    dékhöz       [iouáéíóõöúûü]
SFX C   0    déket        [iouáéíóõöúûü]
SFX C   0    dékbõl       [iouáéíóõöúûü]
SFX C   0    dékben       [iouáéíóõöúûü]
SFX C   0    dékbe        [iouáéíóõöúûü]
SFX C   0    dék          [iouáéíóõöúûü]
SFX C   0    déig         [iouáéíóõöúûü]
SFX C   0    déhöz        [iouáéíóõöúûü]
SFX C   0    débõl        [iouáéíóõöúûü]
SFX C   0    dében        [iouáéíóõöúûü]
SFX C   0    débe         [iouáéíóõöúûü]
SFX C   0    dé           [iouáéíóõöúûü]
SFX C   0    dtõl         [iouáéíóõöúûü]
SFX C   0    drõl         [iouáéíóõöúûü]
SFX C   0    dre          [iouáéíóõöúûü]
SFX C   0    dnél         [iouáéíóõöúûü]
SFX C   0    dnek         [iouáéíóõöúûü]
SFX C   0    dként        [iouáéíóõöúûü]
SFX C   0    dkor         [iouáéíóõöúûü]
SFX C   0    dig          [iouáéíóõöúûü]
SFX C   0    dhöz         [iouáéíóõöúûü]
SFX C   0    det          [iouáéíóõöúûü]
SFX C   0    ddé          [iouáéíóõöúûü]
SFX C   0    ddel         [iouáéíóõöúûü]
SFX C   0    dbõl         [iouáéíóõöúûü]
SFX C   0    dben         [iouáéíóõöúûü]
SFX C   0    dbe          [iouáéíóõöúûü]
SFX C   0    d            [iouáéíóõöúûü]
SFX C   0    cskét        [iouáéíóõöúûü]
SFX C   0    cskékül      [iouáéíóõöúûü]
SFX C   0    cskékért     [iouáéíóõöúûü]
SFX C   0    cskéktõl     [iouáéíóõöúûü]
SFX C   0    cskékrõl     [iouáéíóõöúûü]
SFX C   0    cskékre      [iouáéíóõöúûü]
SFX C   0    cskéknél     [iouáéíóõöúûü]
SFX C   0    cskéknek     [iouáéíóõöúûü]
SFX C   0    cskékké      [iouáéíóõöúûü]
SFX C   0    cskékkel     [iouáéíóõöúûü]
SFX C   0    cskékig      [iouáéíóõöúûü]
SFX C   0    cskékhez     [iouáéíóõöúûü]
SFX C   0    cskéket      [iouáéíóõöúûü]
SFX C   0    cskéket      [iouáéíóõöúûü]
SFX C   0    cskéken      [iouáéíóõöúûü]
SFX C   0    cskékbõl     [iouáéíóõöúûü]
SFX C   0    cskékben     [iouáéíóõöúûü]
SFX C   0    cskékbe      [iouáéíóõöúûü]
SFX C   0    cskék        [iouáéíóõöúûü]
SFX C   0    cskeül       [iouáéíóõöúûü]
SFX C   0    cskeért      [iouáéíóõöúûü]
SFX C   0    cskevé       [iouáéíóõöúûü]
SFX C   0    cskevel      [iouáéíóõöúûü]
SFX C   0    csketõl      [iouáéíóõöúûü]
SFX C   0    csket        [iouáéíóõöúûü]
SFX C   0    cskerõl      [iouáéíóõöúûü]
SFX C   0    cskere       [iouáéíóõöúûü]
SFX C   0    cskenél      [iouáéíóõöúûü]
SFX C   0    cskenek      [iouáéíóõöúûü]
SFX C   0    csken        [iouáéíóõöúûü]
SFX C   0    cskeig       [iouáéíóõöúûü]
SFX C   0    cskehez      [iouáéíóõöúûü]
SFX C   0    cskebõl      [iouáéíóõöúûü]
SFX C   0    cskeben      [iouáéíóõöúûü]
SFX C   0    cskebe       [iouáéíóõöúûü]
SFX C   0    cske         [iouáéíóõöúûü]

SFX B Y 1144
SFX B   e    ééül         e
SFX B   e    ééért        e
SFX B   e    éévé         e
SFX B   e    éével        e
SFX B   e    éétõl        e
SFX B   e    éét          e
SFX B   e    éérõl        e
SFX B   e    éére         e
SFX B   e    éénél        e
SFX B   e    éének        e
SFX B   e    één          e
SFX B   e    éékül        e
SFX B   e    éékéül       e
SFX B   e    éékéért      e
SFX B   e    éékévé       e
SFX B   e    éékével      e
SFX B   e    éékétõl      e
SFX B   e    éékét        e
SFX B   e    éékérõl      e
SFX B   e    éékért       e
SFX B   e    éékére       e
SFX B   e    éékénél      e
SFX B   e    éékének      e
SFX B   e    éékén        e
SFX B   e    éékéig       e
SFX B   e    éékéhez      e
SFX B   e    éékébõl      e
SFX B   e    éékében      e
SFX B   e    éékébe       e
SFX B   e    ééké         e
SFX B   e    ééktõl       e
SFX B   e    éékrõl       e
SFX B   e    éékre        e
SFX B   e    ééknél       e
SFX B   e    ééknek       e
SFX B   e    éékké        e
SFX B   e    éékkel       e
SFX B   e    éékig        e
SFX B   e    éékhez       e
SFX B   e    ééket        e
SFX B   e    ééken        e
SFX B   e    éékbõl       e
SFX B   e    éékben       e
SFX B   e    éékbe        e
SFX B   e    éék          e
SFX B   e    ééig         e
SFX B   e    ééhez        e
SFX B   e    éébõl        e
SFX B   e    éében        e
SFX B   e    éébe         e
SFX B   e    éé           e
SFX B   e    étekül       e
SFX B   e    étekéül      e
SFX B   e    étekéért     e
SFX B   e    étekévé      e
SFX B   e    étekével     e
SFX B   e    étekétõl     e
SFX B   e    étekét       e
SFX B   e    étekérõl     e
SFX B   e    étekért      e
SFX B   e    étekére      e
SFX B   e    étekénél     e
SFX B   e    étekének     e
SFX B   e    étekén       e
SFX B   e    étekéig      e
SFX B   e    étekéhez     e
SFX B   e    étekébõl     e
SFX B   e    étekében     e
SFX B   e    étekébe      e
SFX B   e    éteké        e
SFX B   e    étektõl      e
SFX B   e    étekrõl      e
SFX B   e    étekre       e
SFX B   e    éteknél      e
SFX B   e    éteknek      e
SFX B   e    étekként     e
SFX B   e    étekké       e
SFX B   e    étekkor      e
SFX B   e    étekkel      e
SFX B   e    étekig       e
SFX B   e    étekhez      e
SFX B   e    éteket       e
SFX B   e    éteken       e
SFX B   e    étekbõl      e
SFX B   e    étekben      e
SFX B   e    étekbe       e
SFX B   e    étek         e
SFX B   e    éstül        e
SFX B   e    énkül        e
SFX B   e    énkéül       e
SFX B   e    énkéért      e
SFX B   e    énkévé       e
SFX B   e    énkével      e
SFX B   e    énkétõl      e
SFX B   e    énkét        e
SFX B   e    énkérõl      e
SFX B   e    énkért       e
SFX B   e    énkére       e
SFX B   e    énkénél      e
SFX B   e    énként       e
SFX B   e    énkének      e
SFX B   e    énkén        e
SFX B   e    énkéig       e
SFX B   e    énkéhez      e
SFX B   e    énkébõl      e
SFX B   e    énkében      e
SFX B   e    énkébe       e
SFX B   e    énké         e
SFX B   e    énktõl       e
SFX B   e    énkrõl       e
SFX B   e    énkre        e
SFX B   e    énknél       e
SFX B   e    énknek       e
SFX B   e    énkként      e
SFX B   e    énkké        e
SFX B   e    énkkor       e
SFX B   e    énkkel       e
SFX B   e    énkig        e
SFX B   e    énkhez       e
SFX B   e    énket        e
SFX B   e    énken        e
SFX B   e    énkbõl       e
SFX B   e    énkben       e
SFX B   e    énkbe        e
SFX B   e    énk          e
SFX B   e    émül         e
SFX B   e    éméül        e
SFX B   e    éméért       e
SFX B   e    émévé        e
SFX B   e    émével       e
SFX B   e    émétõl       e
SFX B   e    émét         e
SFX B   e    émérõl       e
SFX B   e    émért        e
SFX B   e    émére        e
SFX B   e    éménél       e
SFX B   e    émének       e
SFX B   e    émén         e
SFX B   e    émékül       e
SFX B   e    émékéül      e
SFX B   e    émékéért     e
SFX B   e    émékévé      e
SFX B   e    émékével     e
SFX B   e    émékétõl     e
SFX B   e    émékét       e
SFX B   e    émékérõl     e
SFX B   e    émékért      e
SFX B   e    émékére      e
SFX B   e    émékénél     e
SFX B   e    émékének     e
SFX B   e    émékén       e
SFX B   e    émékéig      e
SFX B   e    émékéhez     e
SFX B   e    émékébõl     e
SFX B   e    émékében     e
SFX B   e    émékébe      e
SFX B   e    éméké        e
SFX B   e    éméktõl      e
SFX B   e    émékrõl      e
SFX B   e    émékre       e
SFX B   e    éméknél      e
SFX B   e    éméknek      e
SFX B   e    émékké       e
SFX B   e    émékkel      e
SFX B   e    émékig       e
SFX B   e    émékhez      e
SFX B   e    éméket       e
SFX B   e    éméken       e
SFX B   e    émékbõl      e
SFX B   e    émékben      e
SFX B   e    émékbe       e
SFX B   e    émék         e
SFX B   e    éméig        e
SFX B   e    éméhez       e
SFX B   e    émébõl       e
SFX B   e    émében       e
SFX B   e    émébe        e
SFX B   e    émé          e
SFX B   e    émtõl        e
SFX B   e    émrõl        e
SFX B   e    émre         e
SFX B   e    émnél        e
SFX B   e    émnek        e
SFX B   e    émmé         e
SFX B   e    émmel        e
SFX B   e    émként       e
SFX B   e    émkor        e
SFX B   e    émig         e
SFX B   e    émhez        e
SFX B   e    émet         e
SFX B   e    émen         e
SFX B   e    émbõl        e
SFX B   e    émben        e
SFX B   e    émbe         e
SFX B   e    ém           e
SFX B   e    ékül         e
SFX B   e    ékéül        e
SFX B   e    ékéért       e
SFX B   e    ékévé        e
SFX B   e    ékével       e
SFX B   e    ékétõl       e
SFX B   e    ékét         e
SFX B   e    ékérõl       e
SFX B   e    ékért        e
SFX B   e    ékére        e
SFX B   e    ékénél       e
SFX B   e    ékének       e
SFX B   e    ékén         e
SFX B   e    ékéig        e
SFX B   e    ékéhez       e
SFX B   e    ékébõl       e
SFX B   e    ékében       e
SFX B   e    ékébe        e
SFX B   e    éké          e
SFX B   e    éktõl        e
SFX B   e    ékrõl        e
SFX B   e    ékre         e
SFX B   e    éknél        e
SFX B   e    éknek        e
SFX B   e    ékként       e
SFX B   e    ékké         e
SFX B   e    ékkor        e
SFX B   e    ékkel        e
SFX B   e    ékig         e
SFX B   e    ékhez        e
SFX B   e    éket         e
SFX B   e    éken         e
SFX B   e    ékbõl        e
SFX B   e    ékben        e
SFX B   e    ékbe         e
SFX B   e    ék           e
SFX B   e    éiül         e
SFX B   e    éiéül        e
SFX B   e    éiéért       e
SFX B   e    éiévé        e
SFX B   e    éiével       e
SFX B   e    éiétõl       e
SFX B   e    éiét         e
SFX B   e    éiérõl       e
SFX B   e    éiért        e
SFX B   e    éiére        e
SFX B   e    éiénél       e
SFX B   e    éiének       e
SFX B   e    éién         e
SFX B   e    éiéig        e
SFX B   e    éiéhez       e
SFX B   e    éiébõl       e
SFX B   e    éiében       e
SFX B   e    éiébe        e
SFX B   e    éié          e
SFX B   e    éivé         e
SFX B   e    éivel        e
SFX B   e    éitõl        e
SFX B   e    éitekül      e
SFX B   e    éitekéül     e
SFX B   e    éitekéért    e
SFX B   e    éitekévé     e
SFX B   e    éitekével    e
SFX B   e    éitekétõl    e
SFX B   e    éitekét      e
SFX B   e    éitekérõl    e
SFX B   e    éitekért     e
SFX B   e    éitekére     e
SFX B   e    éitekénél    e
SFX B   e    éitekének    e
SFX B   e    éitekén      e
SFX B   e    éitekéig     e
SFX B   e    éitekéhez    e
SFX B   e    éitekébõl    e
SFX B   e    éitekében    e
SFX B   e    éitekébe     e
SFX B   e    éiteké       e
SFX B   e    éitektõl     e
SFX B   e    éitekrõl     e
SFX B   e    éitekre      e
SFX B   e    éiteknél     e
SFX B   e    éiteknek     e
SFX B   e    éitekként    e
SFX B   e    éitekké      e
SFX B   e    éitekkor     e
SFX B   e    éitekkel     e
SFX B   e    éitekig      e
SFX B   e    éitekhez     e
SFX B   e    éiteket      e
SFX B   e    éiteken      e
SFX B   e    éitekbõl     e
SFX B   e    éitekben     e
SFX B   e    éitekbe      e
SFX B   e    éitek        e
SFX B   e    éit          e
SFX B   e    éirõl        e
SFX B   e    éire         e
SFX B   e    éinél        e
SFX B   e    éinkül       e
SFX B   e    éinkéül      e
SFX B   e    éinkéért     e
SFX B   e    éinkévé      e
SFX B   e    éinkével     e
SFX B   e    éinkétõl     e
SFX B   e    éinkét       e
SFX B   e    éinkérõl     e
SFX B   e    éinkért      e
SFX B   e    éinkére      e
SFX B   e    éinkénél     e
SFX B   e    éinkének     e
SFX B   e    éinkén       e
SFX B   e    éinkéig      e
SFX B   e    éinkéhez     e
SFX B   e    éinkébõl     e
SFX B   e    éinkében     e
SFX B   e    éinkébe      e
SFX B   e    éinké        e
SFX B   e    éinktõl      e
SFX B   e    éinkrõl      e
SFX B   e    éinkre       e
SFX B   e    éinknél      e
SFX B   e    éinknek      e
SFX B   e    éinkként     e
SFX B   e    éinkké       e
SFX B   e    éinkkor      e
SFX B   e    éinkkel      e
SFX B   e    éinkig       e
SFX B   e    éinkhez      e
SFX B   e    éinket       e
SFX B   e    éinken       e
SFX B   e    éinkbõl      e
SFX B   e    éinkben      e
SFX B   e    éinkbe       e
SFX B   e    éink         e
SFX B   e    éinek        e
SFX B   e    éin          e
SFX B   e    éimül        e
SFX B   e    éiméül       e
SFX B   e    éiméért      e
SFX B   e    éimévé       e
SFX B   e    éimével      e
SFX B   e    éimétõl      e
SFX B   e    éimét        e
SFX B   e    éimérõl      e
SFX B   e    éimért       e
SFX B   e    éimére       e
SFX B   e    éiménél      e
SFX B   e    éimének      e
SFX B   e    éimén        e
SFX B   e    éiméig       e
SFX B   e    éiméhez      e
SFX B   e    éimébõl      e
SFX B   e    éimében      e
SFX B   e    éimébe       e
SFX B   e    éimé         e
SFX B   e    éimtõl       e
SFX B   e    éimrõl       e
SFX B   e    éimre        e
SFX B   e    éimnél       e
SFX B   e    éimnek       e
SFX B   e    éimmé        e
SFX B   e    éimmel       e
SFX B   e    éimként      e
SFX B   e    éimkor       e
SFX B   e    éimig        e
SFX B   e    éimhez       e
SFX B   e    éimet        e
SFX B   e    éimen        e
SFX B   e    éimbõl       e
SFX B   e    éimben       e
SFX B   e    éimbe        e
SFX B   e    éim          e
SFX B   e    éikül        e
SFX B   e    éikéül       e
SFX B   e    éikéért      e
SFX B   e    éikévé       e
SFX B   e    éikével      e
SFX B   e    éikétõl      e
SFX B   e    éikét        e
SFX B   e    éikérõl      e
SFX B   e    éikért       e
SFX B   e    éikére       e
SFX B   e    éikénél      e
SFX B   e    éiként       e
SFX B   e    éikének      e
SFX B   e    éikén        e
SFX B   e    éikéig       e
SFX B   e    éikéhez      e
SFX B   e    éikébõl      e
SFX B   e    éikében      e
SFX B   e    éikébe       e
SFX B   e    éiké         e
SFX B   e    éiktõl       e
SFX B   e    éikrõl       e
SFX B   e    éikre        e
SFX B   e    éikor        e
SFX B   e    éiknél       e
SFX B   e    éiknek       e
SFX B   e    éikként      e
SFX B   e    éikké        e
SFX B   e    éikkor       e
SFX B   e    éikkel       e
SFX B   e    éikig        e
SFX B   e    éikhez       e
SFX B   e    éiket        e
SFX B   e    éiken        e
SFX B   e    éikbõl       e
SFX B   e    éikben       e
SFX B   e    éikbe        e
SFX B   e    éik          e
SFX B   e    éiig         e
SFX B   e    éihez        e
SFX B   e    éidül        e
SFX B   e    éidéül       e
SFX B   e    éidéért      e
SFX B   e    éidévé       e
SFX B   e    éidével      e
SFX B   e    éidétõl      e
SFX B   e    éidét        e
SFX B   e    éidérõl      e
SFX B   e    éidért       e
SFX B   e    éidére       e
SFX B   e    éidénél      e
SFX B   e    éidének      e
SFX B   e    éidén        e
SFX B   e    éidéig       e
SFX B   e    éidéhez      e
SFX B   e    éidébõl      e
SFX B   e    éidében      e
SFX B   e    éidébe       e
SFX B   e    éidé         e
SFX B   e    éidtõl       e
SFX B   e    éidrõl       e
SFX B   e    éidre        e
SFX B   e    éidnél       e
SFX B   e    éidnek       e
SFX B   e    éidként      e
SFX B   e    éidkor       e
SFX B   e    éidig        e
SFX B   e    éidhez       e
SFX B   e    éidet        e
SFX B   e    éiden        e
SFX B   e    éiddé        e
SFX B   e    éiddel       e
SFX B   e    éidbõl       e
SFX B   e    éidben       e
SFX B   e    éidbe        e
SFX B   e    éid          e
SFX B   e    éibõl        e
SFX B   e    éiben        e
SFX B   e    éibe         e
SFX B   e    éi           e
SFX B   e    édül         e
SFX B   e    édéül        e
SFX B   e    édéért       e
SFX B   e    édévé        e
SFX B   e    édével       e
SFX B   e    édétõl       e
SFX B   e    édét         e
SFX B   e    édérõl       e
SFX B   e    édért        e
SFX B   e    édére        e
SFX B   e    édénél       e
SFX B   e    édének       e
SFX B   e    édén         e
SFX B   e    édékül       e
SFX B   e    édékéül      e
SFX B   e    édékéért     e
SFX B   e    édékévé      e
SFX B   e    édékével     e
SFX B   e    édékétõl     e
SFX B   e    édékét       e
SFX B   e    édékérõl     e
SFX B   e    édékért      e
SFX B   e    édékére      e
SFX B   e    édékénél     e
SFX B   e    édékének     e
SFX B   e    édékén       e
SFX B   e    édékéig      e
SFX B   e    édékéhez     e
SFX B   e    édékébõl     e
SFX B   e    édékében     e
SFX B   e    édékébe      e
SFX B   e    édéké        e
SFX B   e    édéktõl      e
SFX B   e    édékrõl      e
SFX B   e    édékre       e
SFX B   e    édéknél      e
SFX B   e    édéknek      e
SFX B   e    édékké       e
SFX B   e    édékkel      e
SFX B   e    édékig       e
SFX B   e    édékhez      e
SFX B   e    édéket       e
SFX B   e    édéken       e
SFX B   e    édékbõl      e
SFX B   e    édékben      e
SFX B   e    édékbe       e
SFX B   e    édék         e
SFX B   e    édéig        e
SFX B   e    édéhez       e
SFX B   e    édébõl       e
SFX B   e    édében       e
SFX B   e    édébe        e
SFX B   e    édé          e
SFX B   e    édtõl        e
SFX B   e    édrõl        e
SFX B   e    édre         e
SFX B   e    édnél        e
SFX B   e    édnek        e
SFX B   e    édként       e
SFX B   e    édkor        e
SFX B   e    édig         e
SFX B   e    édhez        e
SFX B   e    édet         e
SFX B   e    éden         e
SFX B   e    éddé         e
SFX B   e    éddel        e
SFX B   e    édbõl        e
SFX B   e    édben        e
SFX B   e    édbe         e
SFX B   e    éd           e
SFX B   e    écskéül      e
SFX B   e    écskéért     e
SFX B   e    écskévé      e
SFX B   e    écskével     e
SFX B   e    écskétõl     e
SFX B   e    écskét       e
SFX B   e    écskét       e
SFX B   e    écskérõl     e
SFX B   e    écskére      e
SFX B   e    écskénél     e
SFX B   e    écskének     e
SFX B   e    écskén       e
SFX B   e    écskékül     e
SFX B   e    écskékért    e
SFX B   e    écskéktõl    e
SFX B   e    écskékrõl    e
SFX B   e    écskékre     e
SFX B   e    écskéknél    e
SFX B   e    écskéknek    e
SFX B   e    écskékké     e
SFX B   e    écskékkel    e
SFX B   e    écskékig     e
SFX B   e    écskékhez    e
SFX B   e    écskéket     e
SFX B   e    écskéket     e
SFX B   e    écskéken     e
SFX B   e    écskékbõl    e
SFX B   e    écskékben    e
SFX B   e    écskékbe     e
SFX B   e    écskék       e
SFX B   e    écskéig      e
SFX B   e    écskéhez     e
SFX B   e    écskébõl     e
SFX B   e    écskében     e
SFX B   e    écskébe      e
SFX B   e    écske        e
SFX B   0    éül          [iuáéíóõúûü]
SFX B   0    éért         [iuáéíóõúûü]
SFX B   0    évé          [iuáéíóõúûü]
SFX B   0    ével         [iuáéíóõúûü]
SFX B   0    étõl         [iuáéíóõúûü]
SFX B   0    ét           [iuáéíóõúûü]
SFX B   0    érõl         [iuáéíóõúûü]
SFX B   0    ére          [iuáéíóõúûü]
SFX B   0    énél         [iuáéíóõúûü]
SFX B   0    ének         [iuáéíóõúûü]
SFX B   0    én           [iuáéíóõúûü]
SFX B   0    ékül         [iuáéíóõúûü]
SFX B   0    ékéül        [iuáéíóõúûü]
SFX B   0    ékéért       [iuáéíóõúûü]
SFX B   0    ékévé        [iuáéíóõúûü]
SFX B   0    ékével       [iuáéíóõúûü]
SFX B   0    ékétõl       [iuáéíóõúûü]
SFX B   0    ékét         [iuáéíóõúûü]
SFX B   0    ékérõl       [iuáéíóõúûü]
SFX B   0    ékért        [iuáéíóõúûü]
SFX B   0    ékére        [iuáéíóõúûü]
SFX B   0    ékénél       [iuáéíóõúûü]
SFX B   0    ékének       [iuáéíóõúûü]
SFX B   0    ékén         [iuáéíóõúûü]
SFX B   0    ékéig        [iuáéíóõúûü]
SFX B   0    ékéhez       [iuáéíóõúûü]
SFX B   0    ékébõl       [iuáéíóõúûü]
SFX B   0    ékében       [iuáéíóõúûü]
SFX B   0    ékébe        [iuáéíóõúûü]
SFX B   0    éké          [iuáéíóõúûü]
SFX B   0    éktõl        [iuáéíóõúûü]
SFX B   0    ékrõl        [iuáéíóõúûü]
SFX B   0    ékre         [iuáéíóõúûü]
SFX B   0    éknél        [iuáéíóõúûü]
SFX B   0    éknek        [iuáéíóõúûü]
SFX B   0    ékké         [iuáéíóõúûü]
SFX B   0    ékkel        [iuáéíóõúûü]
SFX B   0    ékig         [iuáéíóõúûü]
SFX B   0    ékhez        [iuáéíóõúûü]
SFX B   0    éket         [iuáéíóõúûü]
SFX B   0    éken         [iuáéíóõúûü]
SFX B   0    ékbõl        [iuáéíóõúûü]
SFX B   0    ékben        [iuáéíóõúûü]
SFX B   0    ékbe         [iuáéíóõúûü]
SFX B   0    ék           [iuáéíóõúûü]
SFX B   0    éig          [iuáéíóõúûü]
SFX B   0    éhez         [iuáéíóõúûü]
SFX B   0    ébõl         [iuáéíóõúûü]
SFX B   0    ében         [iuáéíóõúûü]
SFX B   0    ébe          [iuáéíóõúûü]
SFX B   0    é            [iuáéíóõúûü]
SFX B   0    tekül        [iuáéíóõúûü]
SFX B   0    tekéül       [iuáéíóõúûü]
SFX B   0    tekéért      [iuáéíóõúûü]
SFX B   0    tekévé       [iuáéíóõúûü]
SFX B   0    tekével      [iuáéíóõúûü]
SFX B   0    tekétõl      [iuáéíóõúûü]
SFX B   0    tekét        [iuáéíóõúûü]
SFX B   0    tekérõl      [iuáéíóõúûü]
SFX B   0    tekért       [iuáéíóõúûü]
SFX B   0    tekére       [iuáéíóõúûü]
SFX B   0    tekénél      [iuáéíóõúûü]
SFX B   0    tekének      [iuáéíóõúûü]
SFX B   0    tekén        [iuáéíóõúûü]
SFX B   0    tekéig       [iuáéíóõúûü]
SFX B   0    tekéhez      [iuáéíóõúûü]
SFX B   0    tekébõl      [iuáéíóõúûü]
SFX B   0    tekében      [iuáéíóõúûü]
SFX B   0    tekébe       [iuáéíóõúûü]
SFX B   0    teké         [iuáéíóõúûü]
SFX B   0    tektõl       [iuáéíóõúûü]
SFX B   0    tekrõl       [iuáéíóõúûü]
SFX B   0    tekre        [iuáéíóõúûü]
SFX B   0    teknél       [iuáéíóõúûü]
SFX B   0    teknek       [iuáéíóõúûü]
SFX B   0    tekként      [iuáéíóõúûü]
SFX B   0    tekké        [iuáéíóõúûü]
SFX B   0    tekkor       [iuáéíóõúûü]
SFX B   0    tekkel       [iuáéíóõúûü]
SFX B   0    tekig        [iuáéíóõúûü]
SFX B   0    tekhez       [iuáéíóõúûü]
SFX B   0    teket        [iuáéíóõúûü]
SFX B   0    teken        [iuáéíóõúûü]
SFX B   0    tekbõl       [iuáéíóõúûü]
SFX B   0    tekben       [iuáéíóõúûü]
SFX B   0    tekbe        [iuáéíóõúûü]
SFX B   0    tek          [iuáéíóõúûü]
SFX B   0    stül         [iuáéíóõúûü]
SFX B   0    nkül         [iuáéíóõúûü]
SFX B   0    nkéül        [iuáéíóõúûü]
SFX B   0    nkéért       [iuáéíóõúûü]
SFX B   0    nkévé        [iuáéíóõúûü]
SFX B   0    nkével       [iuáéíóõúûü]
SFX B   0    nkétõl       [iuáéíóõúûü]
SFX B   0    nkét         [iuáéíóõúûü]
SFX B   0    nkérõl       [iuáéíóõúûü]
SFX B   0    nkért        [iuáéíóõúûü]
SFX B   0    nkére        [iuáéíóõúûü]
SFX B   0    nkénél       [iuáéíóõúûü]
SFX B   0    nként        [iuáéíóõúûü]
SFX B   0    nkének       [iuáéíóõúûü]
SFX B   0    nkén         [iuáéíóõúûü]
SFX B   0    nkéig        [iuáéíóõúûü]
SFX B   0    nkéhez       [iuáéíóõúûü]
SFX B   0    nkébõl       [iuáéíóõúûü]
SFX B   0    nkében       [iuáéíóõúûü]
SFX B   0    nkébe        [iuáéíóõúûü]
SFX B   0    nké          [iuáéíóõúûü]
SFX B   0    nktõl        [iuáéíóõúûü]
SFX B   0    nkrõl        [iuáéíóõúûü]
SFX B   0    nkre         [iuáéíóõúûü]
SFX B   0    nknél        [iuáéíóõúûü]
SFX B   0    nknek        [iuáéíóõúûü]
SFX B   0    nkként       [iuáéíóõúûü]
SFX B   0    nkké         [iuáéíóõúûü]
SFX B   0    nkkor        [iuáéíóõúûü]
SFX B   0    nkkel        [iuáéíóõúûü]
SFX B   0    nkig         [iuáéíóõúûü]
SFX B   0    nkhez        [iuáéíóõúûü]
SFX B   0    nket         [iuáéíóõúûü]
SFX B   0    nken         [iuáéíóõúûü]
SFX B   0    nkbõl        [iuáéíóõúûü]
SFX B   0    nkben        [iuáéíóõúûü]
SFX B   0    nkbe         [iuáéíóõúûü]
SFX B   0    nk           [iuáéíóõúûü]
SFX B   0    mül          [iuáéíóõúûü]
SFX B   0    méül         [iuáéíóõúûü]
SFX B   0    méért        [iuáéíóõúûü]
SFX B   0    mévé         [iuáéíóõúûü]
SFX B   0    mével        [iuáéíóõúûü]
SFX B   0    métõl        [iuáéíóõúûü]
SFX B   0    mét          [iuáéíóõúûü]
SFX B   0    mérõl        [iuáéíóõúûü]
SFX B   0    mért         [iuáéíóõúûü]
SFX B   0    mére         [iuáéíóõúûü]
SFX B   0    ménél        [iuáéíóõúûü]
SFX B   0    mének        [iuáéíóõúûü]
SFX B   0    mén          [iuáéíóõúûü]
SFX B   0    mékül        [iuáéíóõúûü]
SFX B   0    mékéül       [iuáéíóõúûü]
SFX B   0    mékéért      [iuáéíóõúûü]
SFX B   0    mékévé       [iuáéíóõúûü]
SFX B   0    mékével      [iuáéíóõúûü]
SFX B   0    mékétõl      [iuáéíóõúûü]
SFX B   0    mékét        [iuáéíóõúûü]
SFX B   0    mékérõl      [iuáéíóõúûü]
SFX B   0    mékért       [iuáéíóõúûü]
SFX B   0    mékére       [iuáéíóõúûü]
SFX B   0    mékénél      [iuáéíóõúûü]
SFX B   0    mékének      [iuáéíóõúûü]
SFX B   0    mékén        [iuáéíóõúûü]
SFX B   0    mékéig       [iuáéíóõúûü]
SFX B   0    mékéhez      [iuáéíóõúûü]
SFX B   0    mékébõl      [iuáéíóõúûü]
SFX B   0    mékében      [iuáéíóõúûü]
SFX B   0    mékébe       [iuáéíóõúûü]
SFX B   0    méké         [iuáéíóõúûü]
SFX B   0    méktõl       [iuáéíóõúûü]
SFX B   0    mékrõl       [iuáéíóõúûü]
SFX B   0    mékre        [iuáéíóõúûü]
SFX B   0    méknél       [iuáéíóõúûü]
SFX B   0    méknek       [iuáéíóõúûü]
SFX B   0    mékké        [iuáéíóõúûü]
SFX B   0    mékkel       [iuáéíóõúûü]
SFX B   0    mékig        [iuáéíóõúûü]
SFX B   0    mékhez       [iuáéíóõúûü]
SFX B   0    méket        [iuáéíóõúûü]
SFX B   0    méken        [iuáéíóõúûü]
SFX B   0    mékbõl       [iuáéíóõúûü]
SFX B   0    mékben       [iuáéíóõúûü]
SFX B   0    mékbe        [iuáéíóõúûü]
SFX B   0    mék          [iuáéíóõúûü]
SFX B   0    méig         [iuáéíóõúûü]
SFX B   0    méhez        [iuáéíóõúûü]
SFX B   0    mébõl        [iuáéíóõúûü]
SFX B   0    mében        [iuáéíóõúûü]
SFX B   0    mébe         [iuáéíóõúûü]
SFX B   0    mé           [iuáéíóõúûü]
SFX B   0    mtõl         [iuáéíóõúûü]
SFX B   0    mrõl         [iuáéíóõúûü]
SFX B   0    mre          [iuáéíóõúûü]
SFX B   0    mnél         [iuáéíóõúûü]
SFX B   0    mnek         [iuáéíóõúûü]
SFX B   0    mmé          [iuáéíóõúûü]
SFX B   0    mmel         [iuáéíóõúûü]
SFX B   0    mként        [iuáéíóõúûü]
SFX B   0    mkor         [iuáéíóõúûü]
SFX B   0    mig          [iuáéíóõúûü]
SFX B   0    mhez         [iuáéíóõúûü]
SFX B   0    met          [iuáéíóõúûü]
SFX B   0    men          [iuáéíóõúûü]
SFX B   0    mbõl         [iuáéíóõúûü]
SFX B   0    mben         [iuáéíóõúûü]
SFX B   0    mbe          [iuáéíóõúûü]
SFX B   0    m            [iuáéíóõúûü]
SFX B   0    kül          [iuáéíóõúûü]
SFX B   0    kéül         [iuáéíóõúûü]
SFX B   0    kéért        [iuáéíóõúûü]
SFX B   0    kévé         [iuáéíóõúûü]
SFX B   0    kével        [iuáéíóõúûü]
SFX B   0    kétõl        [iuáéíóõúûü]
SFX B   0    két          [iuáéíóõúûü]
SFX B   0    kérõl        [iuáéíóõúûü]
SFX B   0    kért         [iuáéíóõúûü]
SFX B   0    kére         [iuáéíóõúûü]
SFX B   0    kénél        [iuáéíóõúûü]
SFX B   0    kének        [iuáéíóõúûü]
SFX B   0    kén          [iuáéíóõúûü]
SFX B   0    kéig         [iuáéíóõúûü]
SFX B   0    kéhez        [iuáéíóõúûü]
SFX B   0    kébõl        [iuáéíóõúûü]
SFX B   0    kében        [iuáéíóõúûü]
SFX B   0    kébe         [iuáéíóõúûü]
SFX B   0    ké           [iuáéíóõúûü]
SFX B   0    ktõl         [iuáéíóõúûü]
SFX B   0    krõl         [iuáéíóõúûü]
SFX B   0    kre          [iuáéíóõúûü]
SFX B   0    knél         [iuáéíóõúûü]
SFX B   0    knek         [iuáéíóõúûü]
SFX B   0    kként        [iuáéíóõúûü]
SFX B   0    kké          [iuáéíóõúûü]
SFX B   0    kkor         [iuáéíóõúûü]
SFX B   0    kkel         [iuáéíóõúûü]
SFX B   0    kig          [iuáéíóõúûü]
SFX B   0    khez         [iuáéíóõúûü]
SFX B   0    ket          [iuáéíóõúûü]
SFX B   0    ken          [iuáéíóõúûü]
SFX B   0    kbõl         [iuáéíóõúûü]
SFX B   0    kben         [iuáéíóõúûü]
SFX B   0    kbe          [iuáéíóõúûü]
SFX B   0    k            [iuáéíóõúûü]
SFX B   0    iül          [iuáéíóõúûü]
SFX B   0    iéül         [iuáéíóõúûü]
SFX B   0    iéért        [iuáéíóõúûü]
SFX B   0    iévé         [iuáéíóõúûü]
SFX B   0    iével        [iuáéíóõúûü]
SFX B   0    iétõl        [iuáéíóõúûü]
SFX B   0    iét          [iuáéíóõúûü]
SFX B   0    iérõl        [iuáéíóõúûü]
SFX B   0    iért         [iuáéíóõúûü]
SFX B   0    iére         [iuáéíóõúûü]
SFX B   0    iénél        [iuáéíóõúûü]
SFX B   0    iének        [iuáéíóõúûü]
SFX B   0    ién          [iuáéíóõúûü]
SFX B   0    iéig         [iuáéíóõúûü]
SFX B   0    iéhez        [iuáéíóõúûü]
SFX B   0    iébõl        [iuáéíóõúûü]
SFX B   0    iében        [iuáéíóõúûü]
SFX B   0    iébe         [iuáéíóõúûü]
SFX B   0    ié           [iuáéíóõúûü]
SFX B   0    ivé          [iuáéíóõúûü]
SFX B   0    ivel         [iuáéíóõúûü]
SFX B   0    itõl         [iuáéíóõúûü]
SFX B   0    itekül       [iuáéíóõúûü]
SFX B   0    itekéül      [iuáéíóõúûü]
SFX B   0    itekéért     [iuáéíóõúûü]
SFX B   0    itekévé      [iuáéíóõúûü]
SFX B   0    itekével     [iuáéíóõúûü]
SFX B   0    itekétõl     [iuáéíóõúûü]
SFX B   0    itekét       [iuáéíóõúûü]
SFX B   0    itekérõl     [iuáéíóõúûü]
SFX B   0    itekért      [iuáéíóõúûü]
SFX B   0    itekére      [iuáéíóõúûü]
SFX B   0    itekénél     [iuáéíóõúûü]
SFX B   0    itekének     [iuáéíóõúûü]
SFX B   0    itekén       [iuáéíóõúûü]
SFX B   0    itekéig      [iuáéíóõúûü]
SFX B   0    itekéhez     [iuáéíóõúûü]
SFX B   0    itekébõl     [iuáéíóõúûü]
SFX B   0    itekében     [iuáéíóõúûü]
SFX B   0    itekébe      [iuáéíóõúûü]
SFX B   0    iteké        [iuáéíóõúûü]
SFX B   0    itektõl      [iuáéíóõúûü]
SFX B   0    itekrõl      [iuáéíóõúûü]
SFX B   0    itekre       [iuáéíóõúûü]
SFX B   0    iteknél      [iuáéíóõúûü]
SFX B   0    iteknek      [iuáéíóõúûü]
SFX B   0    itekként     [iuáéíóõúûü]
SFX B   0    itekké       [iuáéíóõúûü]
SFX B   0    itekkor      [iuáéíóõúûü]
SFX B   0    itekkel      [iuáéíóõúûü]
SFX B   0    itekig       [iuáéíóõúûü]
SFX B   0    itekhez      [iuáéíóõúûü]
SFX B   0    iteket       [iuáéíóõúûü]
SFX B   0    iteken       [iuáéíóõúûü]
SFX B   0    itekbõl      [iuáéíóõúûü]
SFX B   0    itekben      [iuáéíóõúûü]
SFX B   0    itekbe       [iuáéíóõúûü]
SFX B   0    itek         [iuáéíóõúûü]
SFX B   0    it           [iuáéíóõúûü]
SFX B   0    irõl         [iuáéíóõúûü]
SFX B   0    ire          [iuáéíóõúûü]
SFX B   0    inél         [iuáéíóõúûü]
SFX B   0    inkül        [iuáéíóõúûü]
SFX B   0    inkéül       [iuáéíóõúûü]
SFX B   0    inkéért      [iuáéíóõúûü]
SFX B   0    inkévé       [iuáéíóõúûü]
SFX B   0    inkével      [iuáéíóõúûü]
SFX B   0    inkétõl      [iuáéíóõúûü]
SFX B   0    inkét        [iuáéíóõúûü]
SFX B   0    inkérõl      [iuáéíóõúûü]
SFX B   0    inkért       [iuáéíóõúûü]
SFX B   0    inkére       [iuáéíóõúûü]
SFX B   0    inkénél      [iuáéíóõúûü]
SFX B   0    inkének      [iuáéíóõúûü]
SFX B   0    inkén        [iuáéíóõúûü]
SFX B   0    inkéig       [iuáéíóõúûü]
SFX B   0    inkéhez      [iuáéíóõúûü]
SFX B   0    inkébõl      [iuáéíóõúûü]
SFX B   0    inkében      [iuáéíóõúûü]
SFX B   0    inkébe       [iuáéíóõúûü]
SFX B   0    inké         [iuáéíóõúûü]
SFX B   0    inktõl       [iuáéíóõúûü]
SFX B   0    inkrõl       [iuáéíóõúûü]
SFX B   0    inkre        [iuáéíóõúûü]
SFX B   0    inknél       [iuáéíóõúûü]
SFX B   0    inknek       [iuáéíóõúûü]
SFX B   0    inkként      [iuáéíóõúûü]
SFX B   0    inkké        [iuáéíóõúûü]
SFX B   0    inkkor       [iuáéíóõúûü]
SFX B   0    inkkel       [iuáéíóõúûü]
SFX B   0    inkig        [iuáéíóõúûü]
SFX B   0    inkhez       [iuáéíóõúûü]
SFX B   0    inket        [iuáéíóõúûü]
SFX B   0    inken        [iuáéíóõúûü]
SFX B   0    inkbõl       [iuáéíóõúûü]
SFX B   0    inkben       [iuáéíóõúûü]
SFX B   0    inkbe        [iuáéíóõúûü]
SFX B   0    ink          [iuáéíóõúûü]
SFX B   0    inek         [iuáéíóõúûü]
SFX B   0    in           [iuáéíóõúûü]
SFX B   0    imül         [iuáéíóõúûü]
SFX B   0    iméül        [iuáéíóõúûü]
SFX B   0    iméért       [iuáéíóõúûü]
SFX B   0    imévé        [iuáéíóõúûü]
SFX B   0    imével       [iuáéíóõúûü]
SFX B   0    imétõl       [iuáéíóõúûü]
SFX B   0    imét         [iuáéíóõúûü]
SFX B   0    imérõl       [iuáéíóõúûü]
SFX B   0    imért        [iuáéíóõúûü]
SFX B   0    imére        [iuáéíóõúûü]
SFX B   0    iménél       [iuáéíóõúûü]
SFX B   0    imének       [iuáéíóõúûü]
SFX B   0    imén         [iuáéíóõúûü]
SFX B   0    iméig        [iuáéíóõúûü]
SFX B   0    iméhez       [iuáéíóõúûü]
SFX B   0    imébõl       [iuáéíóõúûü]
SFX B   0    imében       [iuáéíóõúûü]
SFX B   0    imébe        [iuáéíóõúûü]
SFX B   0    imé          [iuáéíóõúûü]
SFX B   0    imtõl        [iuáéíóõúûü]
SFX B   0    imrõl        [iuáéíóõúûü]
SFX B   0    imre         [iuáéíóõúûü]
SFX B   0    imnél        [iuáéíóõúûü]
SFX B   0    imnek        [iuáéíóõúûü]
SFX B   0    immé         [iuáéíóõúûü]
SFX B   0    immel        [iuáéíóõúûü]
SFX B   0    imként       [iuáéíóõúûü]
SFX B   0    imkor        [iuáéíóõúûü]
SFX B   0    imig         [iuáéíóõúûü]
SFX B   0    imhez        [iuáéíóõúûü]
SFX B   0    imet         [iuáéíóõúûü]
SFX B   0    imen         [iuáéíóõúûü]
SFX B   0    imbõl        [iuáéíóõúûü]
SFX B   0    imben        [iuáéíóõúûü]
SFX B   0    imbe         [iuáéíóõúûü]
SFX B   0    im           [iuáéíóõúûü]
SFX B   0    ikül         [iuáéíóõúûü]
SFX B   0    ikéül        [iuáéíóõúûü]
SFX B   0    ikéért       [iuáéíóõúûü]
SFX B   0    ikévé        [iuáéíóõúûü]
SFX B   0    ikével       [iuáéíóõúûü]
SFX B   0    ikétõl       [iuáéíóõúûü]
SFX B   0    ikét         [iuáéíóõúûü]
SFX B   0    ikérõl       [iuáéíóõúûü]
SFX B   0    ikért        [iuáéíóõúûü]
SFX B   0    ikére        [iuáéíóõúûü]
SFX B   0    ikénél       [iuáéíóõúûü]
SFX B   0    iként        [iuáéíóõúûü]
SFX B   0    ikének       [iuáéíóõúûü]
SFX B   0    ikén         [iuáéíóõúûü]
SFX B   0    ikéig        [iuáéíóõúûü]
SFX B   0    ikéhez       [iuáéíóõúûü]
SFX B   0    ikébõl       [iuáéíóõúûü]
SFX B   0    ikében       [iuáéíóõúûü]
SFX B   0    ikébe        [iuáéíóõúûü]
SFX B   0    iké          [iuáéíóõúûü]
SFX B   0    iktõl        [iuáéíóõúûü]
SFX B   0    ikrõl        [iuáéíóõúûü]
SFX B   0    ikre         [iuáéíóõúûü]
SFX B   0    ikor         [iuáéíóõúûü]
SFX B   0    iknél        [iuáéíóõúûü]
SFX B   0    iknek        [iuáéíóõúûü]
SFX B   0    ikként       [iuáéíóõúûü]
SFX B   0    ikké         [iuáéíóõúûü]
SFX B   0    ikkor        [iuáéíóõúûü]
SFX B   0    ikkel        [iuáéíóõúûü]
SFX B   0    ikig         [iuáéíóõúûü]
SFX B   0    ikhez        [iuáéíóõúûü]
SFX B   0    iket         [iuáéíóõúûü]
SFX B   0    iken         [iuáéíóõúûü]
SFX B   0    ikbõl        [iuáéíóõúûü]
SFX B   0    ikben        [iuáéíóõúûü]
SFX B   0    ikbe         [iuáéíóõúûü]
SFX B   0    ik           [iuáéíóõúûü]
SFX B   0    iig          [iuáéíóõúûü]
SFX B   0    ihez         [iuáéíóõúûü]
SFX B   0    idül         [iuáéíóõúûü]
SFX B   0    idéül        [iuáéíóõúûü]
SFX B   0    idéért       [iuáéíóõúûü]
SFX B   0    idévé        [iuáéíóõúûü]
SFX B   0    idével       [iuáéíóõúûü]
SFX B   0    idétõl       [iuáéíóõúûü]
SFX B   0    idét         [iuáéíóõúûü]
SFX B   0    idérõl       [iuáéíóõúûü]
SFX B   0    idért        [iuáéíóõúûü]
SFX B   0    idére        [iuáéíóõúûü]
SFX B   0    idénél       [iuáéíóõúûü]
SFX B   0    idének       [iuáéíóõúûü]
SFX B   0    idén         [iuáéíóõúûü]
SFX B   0    idéig        [iuáéíóõúûü]
SFX B   0    idéhez       [iuáéíóõúûü]
SFX B   0    idébõl       [iuáéíóõúûü]
SFX B   0    idében       [iuáéíóõúûü]
SFX B   0    idébe        [iuáéíóõúûü]
SFX B   0    idé          [iuáéíóõúûü]
SFX B   0    idtõl        [iuáéíóõúûü]
SFX B   0    idrõl        [iuáéíóõúûü]
SFX B   0    idre         [iuáéíóõúûü]
SFX B   0    idnél        [iuáéíóõúûü]
SFX B   0    idnek        [iuáéíóõúûü]
SFX B   0    idként       [iuáéíóõúûü]
SFX B   0    idkor        [iuáéíóõúûü]
SFX B   0    idig         [iuáéíóõúûü]
SFX B   0    idhez        [iuáéíóõúûü]
SFX B   0    idet         [iuáéíóõúûü]
SFX B   0    iden         [iuáéíóõúûü]
SFX B   0    iddé         [iuáéíóõúûü]
SFX B   0    iddel        [iuáéíóõúûü]
SFX B   0    idbõl        [iuáéíóõúûü]
SFX B   0    idben        [iuáéíóõúûü]
SFX B   0    idbe         [iuáéíóõúûü]
SFX B   0    id           [iuáéíóõúûü]
SFX B   0    ibõl         [iuáéíóõúûü]
SFX B   0    iben         [iuáéíóõúûü]
SFX B   0    ibe          [iuáéíóõúûü]
SFX B   0    i            [iuáéíóõúûü]
SFX B   0    estül        [^aeiuáéíóõúûü]
SFX B   0    enként       [^aeiuáéíóõúûü]
SFX B   0    ecskéül      [^iouáéíóõöúûü]
SFX B   0    ecskéért     [^iouáéíóõöúûü]
SFX B   0    ecskévé      [^iouáéíóõöúûü]
SFX B   0    ecskével     [^iouáéíóõöúûü]
SFX B   0    ecskétõl     [^iouáéíóõöúûü]
SFX B   0    ecskét       [^iouáéíóõöúûü]
SFX B   0    ecskét       [^iouáéíóõöúûü]
SFX B   0    ecskérõl     [^iouáéíóõöúûü]
SFX B   0    ecskére      [^iouáéíóõöúûü]
SFX B   0    ecskénél     [^iouáéíóõöúûü]
SFX B   0    ecskének     [^iouáéíóõöúûü]
SFX B   0    ecskén       [^iouáéíóõöúûü]
SFX B   0    ecskékül     [^iouáéíóõöúûü]
SFX B   0    ecskékért    [^iouáéíóõöúûü]
SFX B   0    ecskéktõl    [^iouáéíóõöúûü]
SFX B   0    ecskékrõl    [^iouáéíóõöúûü]
SFX B   0    ecskékre     [^iouáéíóõöúûü]
SFX B   0    ecskéknél    [^iouáéíóõöúûü]
SFX B   0    ecskéknek    [^iouáéíóõöúûü]
SFX B   0    ecskékké     [^iouáéíóõöúûü]
SFX B   0    ecskékkel    [^iouáéíóõöúûü]
SFX B   0    ecskékig     [^iouáéíóõöúûü]
SFX B   0    ecskékhez    [^iouáéíóõöúûü]
SFX B   0    ecskéket     [^iouáéíóõöúûü]
SFX B   0    ecskéket     [^iouáéíóõöúûü]
SFX B   0    ecskéken     [^iouáéíóõöúûü]
SFX B   0    ecskékbõl    [^iouáéíóõöúûü]
SFX B   0    ecskékben    [^iouáéíóõöúûü]
SFX B   0    ecskékbe     [^iouáéíóõöúûü]
SFX B   0    ecskék       [^iouáéíóõöúûü]
SFX B   0    ecskéig      [^iouáéíóõöúûü]
SFX B   0    ecskéhez     [^iouáéíóõöúûü]
SFX B   0    ecskébõl     [^iouáéíóõöúûü]
SFX B   0    ecskében     [^iouáéíóõöúûü]
SFX B   0    ecskébe      [^iouáéíóõöúûü]
SFX B   0    ecske        [^iouáéíóõöúûü]
SFX B   0    dül          [iuáéíóõúûü]
SFX B   0    déül         [iuáéíóõúûü]
SFX B   0    déért        [iuáéíóõúûü]
SFX B   0    dévé         [iuáéíóõúûü]
SFX B   0    dével        [iuáéíóõúûü]
SFX B   0    détõl        [iuáéíóõúûü]
SFX B   0    dét          [iuáéíóõúûü]
SFX B   0    dérõl        [iuáéíóõúûü]
SFX B   0    dért         [iuáéíóõúûü]
SFX B   0    dére         [iuáéíóõúûü]
SFX B   0    dénél        [iuáéíóõúûü]
SFX B   0    dének        [iuáéíóõúûü]
SFX B   0    dén          [iuáéíóõúûü]
SFX B   0    dékül        [iuáéíóõúûü]
SFX B   0    dékéül       [iuáéíóõúûü]
SFX B   0    dékéért      [iuáéíóõúûü]
SFX B   0    dékévé       [iuáéíóõúûü]
SFX B   0    dékével      [iuáéíóõúûü]
SFX B   0    dékétõl      [iuáéíóõúûü]
SFX B   0    dékét        [iuáéíóõúûü]
SFX B   0    dékérõl      [iuáéíóõúûü]
SFX B   0    dékért       [iuáéíóõúûü]
SFX B   0    dékére       [iuáéíóõúûü]
SFX B   0    dékénél      [iuáéíóõúûü]
SFX B   0    dékének      [iuáéíóõúûü]
SFX B   0    dékén        [iuáéíóõúûü]
SFX B   0    dékéig       [iuáéíóõúûü]
SFX B   0    dékéhez      [iuáéíóõúûü]
SFX B   0    dékébõl      [iuáéíóõúûü]
SFX B   0    dékében      [iuáéíóõúûü]
SFX B   0    dékébe       [iuáéíóõúûü]
SFX B   0    déké         [iuáéíóõúûü]
SFX B   0    déktõl       [iuáéíóõúûü]
SFX B   0    dékrõl       [iuáéíóõúûü]
SFX B   0    dékre        [iuáéíóõúûü]
SFX B   0    déknél       [iuáéíóõúûü]
SFX B   0    déknek       [iuáéíóõúûü]
SFX B   0    dékké        [iuáéíóõúûü]
SFX B   0    dékkel       [iuáéíóõúûü]
SFX B   0    dékig        [iuáéíóõúûü]
SFX B   0    dékhez       [iuáéíóõúûü]
SFX B   0    déket        [iuáéíóõúûü]
SFX B   0    déken        [iuáéíóõúûü]
SFX B   0    dékbõl       [iuáéíóõúûü]
SFX B   0    dékben       [iuáéíóõúûü]
SFX B   0    dékbe        [iuáéíóõúûü]
SFX B   0    dék          [iuáéíóõúûü]
SFX B   0    déig         [iuáéíóõúûü]
SFX B   0    déhez        [iuáéíóõúûü]
SFX B   0    débõl        [iuáéíóõúûü]
SFX B   0    dében        [iuáéíóõúûü]
SFX B   0    débe         [iuáéíóõúûü]
SFX B   0    dé           [iuáéíóõúûü]
SFX B   0    dtõl         [iuáéíóõúûü]
SFX B   0    drõl         [iuáéíóõúûü]
SFX B   0    dre          [iuáéíóõúûü]
SFX B   0    dnél         [iuáéíóõúûü]
SFX B   0    dnek         [iuáéíóõúûü]
SFX B   0    dként        [iuáéíóõúûü]
SFX B   0    dkor         [iuáéíóõúûü]
SFX B   0    dig          [iuáéíóõúûü]
SFX B   0    dhez         [iuáéíóõúûü]
SFX B   0    det          [iuáéíóõúûü]
SFX B   0    den          [iuáéíóõúûü]
SFX B   0    ddé          [iuáéíóõúûü]
SFX B   0    ddel         [iuáéíóõúûü]
SFX B   0    dbõl         [iuáéíóõúûü]
SFX B   0    dben         [iuáéíóõúûü]
SFX B   0    dbe          [iuáéíóõúûü]
SFX B   0    d            [iuáéíóõúûü]
SFX B   0    cskét        [iouáéíóõöúûü]
SFX B   0    cskékül      [iouáéíóõöúûü]
SFX B   0    cskékért     [iouáéíóõöúûü]
SFX B   0    cskéktõl     [iouáéíóõöúûü]
SFX B   0    cskékrõl     [iouáéíóõöúûü]
SFX B   0    cskékre      [iouáéíóõöúûü]
SFX B   0    cskéknél     [iouáéíóõöúûü]
SFX B   0    cskéknek     [iouáéíóõöúûü]
SFX B   0    cskékké      [iouáéíóõöúûü]
SFX B   0    cskékkel     [iouáéíóõöúûü]
SFX B   0    cskékig      [iouáéíóõöúûü]
SFX B   0    cskékhez     [iouáéíóõöúûü]
SFX B   0    cskéket      [iouáéíóõöúûü]
SFX B   0    cskéket      [iouáéíóõöúûü]
SFX B   0    cskéken      [iouáéíóõöúûü]
SFX B   0    cskékbõl     [iouáéíóõöúûü]
SFX B   0    cskékben     [iouáéíóõöúûü]
SFX B   0    cskékbe      [iouáéíóõöúûü]
SFX B   0    cskék        [iouáéíóõöúûü]
SFX B   0    cskeül       [iouáéíóõöúûü]
SFX B   0    cskeért      [iouáéíóõöúûü]
SFX B   0    cskevé       [iouáéíóõöúûü]
SFX B   0    cskevel      [iouáéíóõöúûü]
SFX B   0    csketõl      [iouáéíóõöúûü]
SFX B   0    csket        [iouáéíóõöúûü]
SFX B   0    cskerõl      [iouáéíóõöúûü]
SFX B   0    cskere       [iouáéíóõöúûü]
SFX B   0    cskenél      [iouáéíóõöúûü]
SFX B   0    cskenek      [iouáéíóõöúûü]
SFX B   0    csken        [iouáéíóõöúûü]
SFX B   0    cskeig       [iouáéíóõöúûü]
SFX B   0    cskehez      [iouáéíóõöúûü]
SFX B   0    cskebõl      [iouáéíóõöúûü]
SFX B   0    cskeben      [iouáéíóõöúûü]
SFX B   0    cskebe       [iouáéíóõöúûü]
SFX B   0    cske         [iouáéíóõöúûü]

SFX A Y 1604
SFX A   o    óéért        o
SFX A   o    óévá         o
SFX A   o    óéval        o
SFX A   o    óéul         o
SFX A   o    óétól        o
SFX A   o    óét          o
SFX A   o    óéról        o
SFX A   o    óéra         o
SFX A   o    óénál        o
SFX A   o    óénak        o
SFX A   o    óén          o
SFX A   o    óékéért      o
SFX A   o    óékévá       o
SFX A   o    óékéval      o
SFX A   o    óékéul       o
SFX A   o    óékétól      o
SFX A   o    óékét        o
SFX A   o    óékéról      o
SFX A   o    óékért       o
SFX A   o    óékéra       o
SFX A   o    óékénál      o
SFX A   o    óékénak      o
SFX A   o    óékén        o
SFX A   o    óékéig       o
SFX A   o    óékéhoz      o
SFX A   o    óékéból      o
SFX A   o    óékéban      o
SFX A   o    óékéba       o
SFX A   o    óéké         o
SFX A   o    óékul        o
SFX A   o    óéktól       o
SFX A   o    óékról       o
SFX A   o    óékra        o
SFX A   o    óékon        o
SFX A   o    óéknál       o
SFX A   o    óéknak       o
SFX A   o    óékká        o
SFX A   o    óékkal       o
SFX A   o    óékig        o
SFX A   o    óékhoz       o
SFX A   o    óékból       o
SFX A   o    óékban       o
SFX A   o    óékba        o
SFX A   o    óékat        o
SFX A   o    óék          o
SFX A   o    óéig         o
SFX A   o    óéhoz        o
SFX A   o    óéból        o
SFX A   o    óéban        o
SFX A   o    óéba         o
SFX A   o    óé           o
SFX A   o    ótokéért     o
SFX A   o    ótokévá      o
SFX A   o    ótokéval     o
SFX A   o    ótokéul      o
SFX A   o    ótokétól     o
SFX A   o    ótokét       o
SFX A   o    ótokéról     o
SFX A   o    ótokért      o
SFX A   o    ótokéra      o
SFX A   o    ótokénál     o
SFX A   o    ótokénak     o
SFX A   o    ótokén       o
SFX A   o    ótokéig      o
SFX A   o    ótokéhoz     o
SFX A   o    ótokéból     o
SFX A   o    ótokéban     o
SFX A   o    ótokéba      o
SFX A   o    ótoké        o
SFX A   o    ótokul       o
SFX A   o    ótoktól      o
SFX A   o    ótokról      o
SFX A   o    ótokra       o
SFX A   o    ótokon       o
SFX A   o    ótoknál      o
SFX A   o    ótoknak      o
SFX A   o    ótokként     o
SFX A   o    ótokká       o
SFX A   o    ótokkor      o
SFX A   o    ótokkal      o
SFX A   o    ótokig       o
SFX A   o    ótokhoz      o
SFX A   o    ótokból      o
SFX A   o    ótokban      o
SFX A   o    ótokba       o
SFX A   o    ótokat       o
SFX A   o    ótok         o
SFX A   o    óstul        o
SFX A   o    ónkéért      o
SFX A   o    ónkévá       o
SFX A   o    ónkéval      o
SFX A   o    ónkéul       o
SFX A   o    ónkétól      o
SFX A   o    ónkét        o
SFX A   o    ónkéról      o
SFX A   o    ónkért       o
SFX A   o    ónkéra       o
SFX A   o    ónkénál      o
SFX A   o    ónként       o
SFX A   o    ónkénak      o
SFX A   o    ónkén        o
SFX A   o    ónkéig       o
SFX A   o    ónkéhoz      o
SFX A   o    ónkéból      o
SFX A   o    ónkéban      o
SFX A   o    ónkéba       o
SFX A   o    ónké         o
SFX A   o    ónkul        o
SFX A   o    ónktól       o
SFX A   o    ónkról       o
SFX A   o    ónkra        o
SFX A   o    ónkon        o
SFX A   o    ónknál       o
SFX A   o    ónknak       o
SFX A   o    ónkként      o
SFX A   o    ónkká        o
SFX A   o    ónkkor       o
SFX A   o    ónkkal       o
SFX A   o    ónkig        o
SFX A   o    ónkhoz       o
SFX A   o    ónkból       o
SFX A   o    ónkban       o
SFX A   o    ónkba        o
SFX A   o    ónkat        o
SFX A   o    ónk          o
SFX A   o    óméért       o
SFX A   o    ómévá        o
SFX A   o    óméval       o
SFX A   o    óméul        o
SFX A   o    ómétól       o
SFX A   o    ómét         o
SFX A   o    óméról       o
SFX A   o    ómért        o
SFX A   o    óméra        o
SFX A   o    óménál       o
SFX A   o    óménak       o
SFX A   o    ómén         o
SFX A   o    ómékéért     o
SFX A   o    ómékévá      o
SFX A   o    ómékéval     o
SFX A   o    ómékéul      o
SFX A   o    ómékétól     o
SFX A   o    ómékét       o
SFX A   o    ómékéról     o
SFX A   o    ómékért      o
SFX A   o    ómékéra      o
SFX A   o    ómékénál     o
SFX A   o    ómékénak     o
SFX A   o    ómékén       o
SFX A   o    ómékéig      o
SFX A   o    ómékéhoz     o
SFX A   o    ómékéból     o
SFX A   o    ómékéban     o
SFX A   o    ómékéba      o
SFX A   o    óméké        o
SFX A   o    ómékul       o
SFX A   o    óméktól      o
SFX A   o    ómékról      o
SFX A   o    ómékra       o
SFX A   o    ómékon       o
SFX A   o    óméknál      o
SFX A   o    óméknak      o
SFX A   o    ómékká       o
SFX A   o    ómékkal      o
SFX A   o    ómékig       o
SFX A   o    ómékhoz      o
SFX A   o    ómékból      o
SFX A   o    ómékban      o
SFX A   o    ómékba       o
SFX A   o    ómékat       o
SFX A   o    ómék         o
SFX A   o    óméig        o
SFX A   o    óméhoz       o
SFX A   o    óméból       o
SFX A   o    óméban       o
SFX A   o    óméba        o
SFX A   o    ómé          o
SFX A   o    ómul         o
SFX A   o    ómtól        o
SFX A   o    ómról        o
SFX A   o    ómra         o
SFX A   o    ómon         o
SFX A   o    ómnál        o
SFX A   o    ómnak        o
SFX A   o    ómmá         o
SFX A   o    ómmal        o
SFX A   o    ómként       o
SFX A   o    ómkor        o
SFX A   o    ómig         o
SFX A   o    ómhoz        o
SFX A   o    ómból        o
SFX A   o    ómban        o
SFX A   o    ómba         o
SFX A   o    ómat         o
SFX A   o    óm           o
SFX A   o    ókéért       o
SFX A   o    ókévá        o
SFX A   o    ókéval       o
SFX A   o    ókéul        o
SFX A   o    ókétól       o
SFX A   o    ókét         o
SFX A   o    ókéról       o
SFX A   o    ókért        o
SFX A   o    ókéra        o
SFX A   o    ókénál       o
SFX A   o    ókénak       o
SFX A   o    ókén         o
SFX A   o    ókéig        o
SFX A   o    ókéhoz       o
SFX A   o    ókéból       o
SFX A   o    ókéban       o
SFX A   o    ókéba        o
SFX A   o    óké          o
SFX A   o    ókul         o
SFX A   o    óktól        o
SFX A   o    ókról        o
SFX A   o    ókra         o
SFX A   o    ókon         o
SFX A   o    óknál        o
SFX A   o    óknak        o
SFX A   o    ókként       o
SFX A   o    ókká         o
SFX A   o    ókkor        o
SFX A   o    ókkal        o
SFX A   o    ókig         o
SFX A   o    ókhoz        o
SFX A   o    ókból        o
SFX A   o    ókban        o
SFX A   o    ókba         o
SFX A   o    ókat         o
SFX A   o    ók           o
SFX A   o    óiéért       o
SFX A   o    óiévá        o
SFX A   o    óiéval       o
SFX A   o    óiéul        o
SFX A   o    óiétól       o
SFX A   o    óiét         o
SFX A   o    óiéról       o
SFX A   o    óiért        o
SFX A   o    óiéra        o
SFX A   o    óiénál       o
SFX A   o    óiénak       o
SFX A   o    óién         o
SFX A   o    óiéig        o
SFX A   o    óiéhoz       o
SFX A   o    óiéból       o
SFX A   o    óiéban       o
SFX A   o    óiéba        o
SFX A   o    óié          o
SFX A   o    óivá         o
SFX A   o    óival        o
SFX A   o    óiul         o
SFX A   o    óitól        o
SFX A   o    óitokéért    o
SFX A   o    óitokévá     o
SFX A   o    óitokéval    o
SFX A   o    óitokéul     o
SFX A   o    óitokétól    o
SFX A   o    óitokét      o
SFX A   o    óitokéról    o
SFX A   o    óitokért     o
SFX A   o    óitokéra     o
SFX A   o    óitokénál    o
SFX A   o    óitokénak    o
SFX A   o    óitokén      o
SFX A   o    óitokéig     o
SFX A   o    óitokéhoz    o
SFX A   o    óitokéból    o
SFX A   o    óitokéban    o
SFX A   o    óitokéba     o
SFX A   o    óitoké       o
SFX A   o    óitokul      o
SFX A   o    óitoktól     o
SFX A   o    óitokról     o
SFX A   o    óitokra      o
SFX A   o    óitokon      o
SFX A   o    óitoknál     o
SFX A   o    óitoknak     o
SFX A   o    óitokként    o
SFX A   o    óitokká      o
SFX A   o    óitokkor     o
SFX A   o    óitokkal     o
SFX A   o    óitokig      o
SFX A   o    óitokhoz     o
SFX A   o    óitokból     o
SFX A   o    óitokban     o
SFX A   o    óitokba      o
SFX A   o    óitokat      o
SFX A   o    óitok        o
SFX A   o    óit          o
SFX A   o    óiról        o
SFX A   o    óira         o
SFX A   o    óinál        o
SFX A   o    óinkéért     o
SFX A   o    óinkévá      o
SFX A   o    óinkéval     o
SFX A   o    óinkéul      o
SFX A   o    óinkétól     o
SFX A   o    óinkét       o
SFX A   o    óinkéról     o
SFX A   o    óinkért      o
SFX A   o    óinkéra      o
SFX A   o    óinkénál     o
SFX A   o    óinkénak     o
SFX A   o    óinkén       o
SFX A   o    óinkéig      o
SFX A   o    óinkéhoz     o
SFX A   o    óinkéból     o
SFX A   o    óinkéban     o
SFX A   o    óinkéba      o
SFX A   o    óinké        o
SFX A   o    óinkul       o
SFX A   o    óinktól      o
SFX A   o    óinkról      o
SFX A   o    óinkra       o
SFX A   o    óinkon       o
SFX A   o    óinknál      o
SFX A   o    óinknak      o
SFX A   o    óinkként     o
SFX A   o    óinkká       o
SFX A   o    óinkkor      o
SFX A   o    óinkkal      o
SFX A   o    óinkig       o
SFX A   o    óinkhoz      o
SFX A   o    óinkból      o
SFX A   o    óinkban      o
SFX A   o    óinkba       o
SFX A   o    óinkat       o
SFX A   o    óink         o
SFX A   o    óinak        o
SFX A   o    óin          o
SFX A   o    óiméért      o
SFX A   o    óimévá       o
SFX A   o    óiméval      o
SFX A   o    óiméul       o
SFX A   o    óimétól      o
SFX A   o    óimét        o
SFX A   o    óiméról      o
SFX A   o    óimért       o
SFX A   o    óiméra       o
SFX A   o    óiménál      o
SFX A   o    óiménak      o
SFX A   o    óimén        o
SFX A   o    óiméig       o
SFX A   o    óiméhoz      o
SFX A   o    óiméból      o
SFX A   o    óiméban      o
SFX A   o    óiméba       o
SFX A   o    óimé         o
SFX A   o    óimul        o
SFX A   o    óimtól       o
SFX A   o    óimról       o
SFX A   o    óimra        o
SFX A   o    óimon        o
SFX A   o    óimnál       o
SFX A   o    óimnak       o
SFX A   o    óimmá        o
SFX A   o    óimmal       o
SFX A   o    óimként      o
SFX A   o    óimkor       o
SFX A   o    óimig        o
SFX A   o    óimhoz       o
SFX A   o    óimból       o
SFX A   o    óimban       o
SFX A   o    óimba        o
SFX A   o    óimat        o
SFX A   o    óim          o
SFX A   o    óikéért      o
SFX A   o    óikévá       o
SFX A   o    óikéval      o
SFX A   o    óikéul       o
SFX A   o    óikétól      o
SFX A   o    óikét        o
SFX A   o    óikéról      o
SFX A   o    óikért       o
SFX A   o    óikéra       o
SFX A   o    óikénál      o
SFX A   o    óiként       o
SFX A   o    óikénak      o
SFX A   o    óikén        o
SFX A   o    óikéig       o
SFX A   o    óikéhoz      o
SFX A   o    óikéból      o
SFX A   o    óikéban      o
SFX A   o    óikéba       o
SFX A   o    óiké         o
SFX A   o    óikul        o
SFX A   o    óiktól       o
SFX A   o    óikról       o
SFX A   o    óikra        o
SFX A   o    óikor        o
SFX A   o    óikon        o
SFX A   o    óiknál       o
SFX A   o    óiknak       o
SFX A   o    óikként      o
SFX A   o    óikká        o
SFX A   o    óikkor       o
SFX A   o    óikkal       o
SFX A   o    óikig        o
SFX A   o    óikhoz       o
SFX A   o    óikból       o
SFX A   o    óikban       o
SFX A   o    óikba        o
SFX A   o    óikat        o
SFX A   o    óik          o
SFX A   o    óiig         o
SFX A   o    óihoz        o
SFX A   o    óidéért      o
SFX A   o    óidévá       o
SFX A   o    óidéval      o
SFX A   o    óidéul       o
SFX A   o    óidétól      o
SFX A   o    óidét        o
SFX A   o    óidéról      o
SFX A   o    óidért       o
SFX A   o    óidéra       o
SFX A   o    óidénál      o
SFX A   o    óidénak      o
SFX A   o    óidén        o
SFX A   o    óidéig       o
SFX A   o    óidéhoz      o
SFX A   o    óidéból      o
SFX A   o    óidéban      o
SFX A   o    óidéba       o
SFX A   o    óidé         o
SFX A   o    óidul        o
SFX A   o    óidtól       o
SFX A   o    óidról       o
SFX A   o    óidra        o
SFX A   o    óidon        o
SFX A   o    óidnál       o
SFX A   o    óidnak       o
SFX A   o    óidként      o
SFX A   o    óidkor       o
SFX A   o    óidig        o
SFX A   o    óidhoz       o
SFX A   o    óiddá        o
SFX A   o    óiddal       o
SFX A   o    óidból       o
SFX A   o    óidban       o
SFX A   o    óidba        o
SFX A   o    óidat        o
SFX A   o    óid          o
SFX A   o    óiból        o
SFX A   o    óiban        o
SFX A   o    óiba         o
SFX A   o    ói           o
SFX A   o    ódéért       o
SFX A   o    ódévá        o
SFX A   o    ódéval       o
SFX A   o    ódéul        o
SFX A   o    ódétól       o
SFX A   o    ódét         o
SFX A   o    ódéról       o
SFX A   o    ódért        o
SFX A   o    ódéra        o
SFX A   o    ódénál       o
SFX A   o    ódénak       o
SFX A   o    ódén         o
SFX A   o    ódékéért     o
SFX A   o    ódékévá      o
SFX A   o    ódékéval     o
SFX A   o    ódékéul      o
SFX A   o    ódékétól     o
SFX A   o    ódékét       o
SFX A   o    ódékéról     o
SFX A   o    ódékért      o
SFX A   o    ódékéra      o
SFX A   o    ódékénál     o
SFX A   o    ódékénak     o
SFX A   o    ódékén       o
SFX A   o    ódékéig      o
SFX A   o    ódékéhoz     o
SFX A   o    ódékéból     o
SFX A   o    ódékéban     o
SFX A   o    ódékéba      o
SFX A   o    ódéké        o
SFX A   o    ódékul       o
SFX A   o    ódéktól      o
SFX A   o    ódékról      o
SFX A   o    ódékra       o
SFX A   o    ódékon       o
SFX A   o    ódéknál      o
SFX A   o    ódéknak      o
SFX A   o    ódékká       o
SFX A   o    ódékkal      o
SFX A   o    ódékig       o
SFX A   o    ódékhoz      o
SFX A   o    ódékból      o
SFX A   o    ódékban      o
SFX A   o    ódékba       o
SFX A   o    ódékat       o
SFX A   o    ódék         o
SFX A   o    ódéig        o
SFX A   o    ódéhoz       o
SFX A   o    ódéból       o
SFX A   o    ódéban       o
SFX A   o    ódéba        o
SFX A   o    ódé          o
SFX A   o    ódul         o
SFX A   o    ódtól        o
SFX A   o    ódról        o
SFX A   o    ódra         o
SFX A   o    ódon         o
SFX A   o    ódnál        o
SFX A   o    ódnak        o
SFX A   o    ódként       o
SFX A   o    ódkor        o
SFX A   o    ódig         o
SFX A   o    ódhoz        o
SFX A   o    óddá         o
SFX A   o    óddal        o
SFX A   o    ódból        o
SFX A   o    ódban        o
SFX A   o    ódba         o
SFX A   o    ódat         o
SFX A   o    ód           o
SFX A   a    áéért        a
SFX A   a    áévá         a
SFX A   a    áéval        a
SFX A   a    áéul         a
SFX A   a    áétól        a
SFX A   a    áét          a
SFX A   a    áéról        a
SFX A   a    áéra         a
SFX A   a    áénál        a
SFX A   a    áénak        a
SFX A   a    áén          a
SFX A   a    áékéért      a
SFX A   a    áékévá       a
SFX A   a    áékéval      a
SFX A   a    áékéul       a
SFX A   a    áékétól      a
SFX A   a    áékét        a
SFX A   a    áékéról      a
SFX A   a    áékért       a
SFX A   a    áékéra       a
SFX A   a    áékénál      a
SFX A   a    áékénak      a
SFX A   a    áékén        a
SFX A   a    áékéig       a
SFX A   a    áékéhoz      a
SFX A   a    áékéból      a
SFX A   a    áékéban      a
SFX A   a    áékéba       a
SFX A   a    áéké         a
SFX A   a    áékul        a
SFX A   a    áéktól       a
SFX A   a    áékról       a
SFX A   a    áékra        a
SFX A   a    áékon        a
SFX A   a    áéknál       a
SFX A   a    áéknak       a
SFX A   a    áékká        a
SFX A   a    áékkal       a
SFX A   a    áékig        a
SFX A   a    áékhoz       a
SFX A   a    áékból       a
SFX A   a    áékban       a
SFX A   a    áékba        a
SFX A   a    áékat        a
SFX A   a    áék          a
SFX A   a    áéig         a
SFX A   a    áéhoz        a
SFX A   a    áéból        a
SFX A   a    áéban        a
SFX A   a    áéba         a
SFX A   a    áé           a
SFX A   a    átokéért     a
SFX A   a    átokévá      a
SFX A   a    átokéval     a
SFX A   a    átokéul      a
SFX A   a    átokétól     a
SFX A   a    átokét       a
SFX A   a    átokéról     a
SFX A   a    átokért      a
SFX A   a    átokéra      a
SFX A   a    átokénál     a
SFX A   a    átokénak     a
SFX A   a    átokén       a
SFX A   a    átokéig      a
SFX A   a    átokéhoz     a
SFX A   a    átokéból     a
SFX A   a    átokéban     a
SFX A   a    átokéba      a
SFX A   a    átoké        a
SFX A   a    átokul       a
SFX A   a    átoktól      a
SFX A   a    átokról      a
SFX A   a    átokra       a
SFX A   a    átokon       a
SFX A   a    átoknál      a
SFX A   a    átoknak      a
SFX A   a    átokként     a
SFX A   a    átokká       a
SFX A   a    átokkor      a
SFX A   a    átokkal      a
SFX A   a    átokig       a
SFX A   a    átokhoz      a
SFX A   a    átokból      a
SFX A   a    átokban      a
SFX A   a    átokba       a
SFX A   a    átokat       a
SFX A   a    átok         a
SFX A   a    ástul        a
SFX A   a    ánkéért      a
SFX A   a    ánkévá       a
SFX A   a    ánkéval      a
SFX A   a    ánkéul       a
SFX A   a    ánkétól      a
SFX A   a    ánkét        a
SFX A   a    ánkéról      a
SFX A   a    ánkért       a
SFX A   a    ánkéra       a
SFX A   a    ánkénál      a
SFX A   a    ánként       a
SFX A   a    ánkénak      a
SFX A   a    ánkén        a
SFX A   a    ánkéig       a
SFX A   a    ánkéhoz      a
SFX A   a    ánkéból      a
SFX A   a    ánkéban      a
SFX A   a    ánkéba       a
SFX A   a    ánké         a
SFX A   a    ánkul        a
SFX A   a    ánktól       a
SFX A   a    ánkról       a
SFX A   a    ánkra        a
SFX A   a    ánkon        a
SFX A   a    ánknál       a
SFX A   a    ánknak       a
SFX A   a    ánkként      a
SFX A   a    ánkká        a
SFX A   a    ánkkor       a
SFX A   a    ánkkal       a
SFX A   a    ánkig        a
SFX A   a    ánkhoz       a
SFX A   a    ánkból       a
SFX A   a    ánkban       a
SFX A   a    ánkba        a
SFX A   a    ánkat        a
SFX A   a    ánk          a
SFX A   a    áméért       a
SFX A   a    ámévá        a
SFX A   a    áméval       a
SFX A   a    áméul        a
SFX A   a    ámétól       a
SFX A   a    ámét         a
SFX A   a    áméról       a
SFX A   a    ámért        a
SFX A   a    áméra        a
SFX A   a    áménál       a
SFX A   a    áménak       a
SFX A   a    ámén         a
SFX A   a    ámékéért     a
SFX A   a    ámékévá      a
SFX A   a    ámékéval     a
SFX A   a    ámékéul      a
SFX A   a    ámékétól     a
SFX A   a    ámékét       a
SFX A   a    ámékéról     a
SFX A   a    ámékért      a
SFX A   a    ámékéra      a
SFX A   a    ámékénál     a
SFX A   a    ámékénak     a
SFX A   a    ámékén       a
SFX A   a    ámékéig      a
SFX A   a    ámékéhoz     a
SFX A   a    ámékéból     a
SFX A   a    ámékéban     a
SFX A   a    ámékéba      a
SFX A   a    áméké        a
SFX A   a    ámékul       a
SFX A   a    áméktól      a
SFX A   a    ámékról      a
SFX A   a    ámékra       a
SFX A   a    ámékon       a
SFX A   a    áméknál      a
SFX A   a    áméknak      a
SFX A   a    ámékká       a
SFX A   a    ámékkal      a
SFX A   a    ámékig       a
SFX A   a    ámékhoz      a
SFX A   a    ámékból      a
SFX A   a    ámékban      a
SFX A   a    ámékba       a
SFX A   a    ámékat       a
SFX A   a    ámék         a
SFX A   a    áméig        a
SFX A   a    áméhoz       a
SFX A   a    áméból       a
SFX A   a    áméban       a
SFX A   a    áméba        a
SFX A   a    ámé          a
SFX A   a    ámul         a
SFX A   a    ámtól        a
SFX A   a    ámról        a
SFX A   a    ámra         a
SFX A   a    ámon         a
SFX A   a    ámnál        a
SFX A   a    ámnak        a
SFX A   a    ámmá         a
SFX A   a    ámmal        a
SFX A   a    ámként       a
SFX A   a    ámkor        a
SFX A   a    ámig         a
SFX A   a    ámhoz        a
SFX A   a    ámból        a
SFX A   a    ámban        a
SFX A   a    ámba         a
SFX A   a    ámat         a
SFX A   a    ám           a
SFX A   a    ákéért       a
SFX A   a    ákévá        a
SFX A   a    ákéval       a
SFX A   a    ákéul        a
SFX A   a    ákétól       a
SFX A   a    ákét         a
SFX A   a    ákéról       a
SFX A   a    ákért        a
SFX A   a    ákéra        a
SFX A   a    ákénál       a
SFX A   a    ákénak       a
SFX A   a    ákén         a
SFX A   a    ákéig        a
SFX A   a    ákéhoz       a
SFX A   a    ákéból       a
SFX A   a    ákéban       a
SFX A   a    ákéba        a
SFX A   a    áké          a
SFX A   a    ákul         a
SFX A   a    áktól        a
SFX A   a    ákról        a
SFX A   a    ákra         a
SFX A   a    ákon         a
SFX A   a    áknál        a
SFX A   a    áknak        a
SFX A   a    ákként       a
SFX A   a    ákká         a
SFX A   a    ákkor        a
SFX A   a    ákkal        a
SFX A   a    ákig         a
SFX A   a    ákhoz        a
SFX A   a    ákból        a
SFX A   a    ákban        a
SFX A   a    ákba         a
SFX A   a    ákat         a
SFX A   a    ák           a
SFX A   a    áiéért       a
SFX A   a    áiévá        a
SFX A   a    áiéval       a
SFX A   a    áiéul        a
SFX A   a    áiétól       a
SFX A   a    áiét         a
SFX A   a    áiéról       a
SFX A   a    áiért        a
SFX A   a    áiéra        a
SFX A   a    áiénál       a
SFX A   a    áiénak       a
SFX A   a    áién         a
SFX A   a    áiéig        a
SFX A   a    áiéhoz       a
SFX A   a    áiéból       a
SFX A   a    áiéban       a
SFX A   a    áiéba        a
SFX A   a    áié          a
SFX A   a    áivá         a
SFX A   a    áival        a
SFX A   a    áiul         a
SFX A   a    áitól        a
SFX A   a    áitokéért    a
SFX A   a    áitokévá     a
SFX A   a    áitokéval    a
SFX A   a    áitokéul     a
SFX A   a    áitokétól    a
SFX A   a    áitokét      a
SFX A   a    áitokéról    a
SFX A   a    áitokért     a
SFX A   a    áitokéra     a
SFX A   a    áitokénál    a
SFX A   a    áitokénak    a
SFX A   a    áitokén      a
SFX A   a    áitokéig     a
SFX A   a    áitokéhoz    a
SFX A   a    áitokéból    a
SFX A   a    áitokéban    a
SFX A   a    áitokéba     a
SFX A   a    áitoké       a
SFX A   a    áitokul      a
SFX A   a    áitoktól     a
SFX A   a    áitokról     a
SFX A   a    áitokra      a
SFX A   a    áitokon      a
SFX A   a    áitoknál     a
SFX A   a    áitoknak     a
SFX A   a    áitokként    a
SFX A   a    áitokká      a
SFX A   a    áitokkor     a
SFX A   a    áitokkal     a
SFX A   a    áitokig      a
SFX A   a    áitokhoz     a
SFX A   a    áitokból     a
SFX A   a    áitokban     a
SFX A   a    áitokba      a
SFX A   a    áitokat      a
SFX A   a    áitok        a
SFX A   a    áit          a
SFX A   a    áiról        a
SFX A   a    áira         a
SFX A   a    áinál        a
SFX A   a    áinkéért     a
SFX A   a    áinkévá      a
SFX A   a    áinkéval     a
SFX A   a    áinkéul      a
SFX A   a    áinkétól     a
SFX A   a    áinkét       a
SFX A   a    áinkéról     a
SFX A   a    áinkért      a
SFX A   a    áinkéra      a
SFX A   a    áinkénál     a
SFX A   a    áinkénak     a
SFX A   a    áinkén       a
SFX A   a    áinkéig      a
SFX A   a    áinkéhoz     a
SFX A   a    áinkéból     a
SFX A   a    áinkéban     a
SFX A   a    áinkéba      a
SFX A   a    áinké        a
SFX A   a    áinkul       a
SFX A   a    áinktól      a
SFX A   a    áinkról      a
SFX A   a    áinkra       a
SFX A   a    áinkon       a
SFX A   a    áinknál      a
SFX A   a    áinknak      a
SFX A   a    áinkként     a
SFX A   a    áinkká       a
SFX A   a    áinkkor      a
SFX A   a    áinkkal      a
SFX A   a    áinkig       a
SFX A   a    áinkhoz      a
SFX A   a    áinkból      a
SFX A   a    áinkban      a
SFX A   a    áinkba       a
SFX A   a    áinkat       a
SFX A   a    áink         a
SFX A   a    áinak        a
SFX A   a    áin          a
SFX A   a    áiméért      a
SFX A   a    áimévá       a
SFX A   a    áiméval      a
SFX A   a    áiméul       a
SFX A   a    áimétól      a
SFX A   a    áimét        a
SFX A   a    áiméról      a
SFX A   a    áimért       a
SFX A   a    áiméra       a
SFX A   a    áiménál      a
SFX A   a    áiménak      a
SFX A   a    áimén        a
SFX A   a    áiméig       a
SFX A   a    áiméhoz      a
SFX A   a    áiméból      a
SFX A   a    áiméban      a
SFX A   a    áiméba       a
SFX A   a    áimé         a
SFX A   a    áimul        a
SFX A   a    áimtól       a
SFX A   a    áimról       a
SFX A   a    áimra        a
SFX A   a    áimon        a
SFX A   a    áimnál       a
SFX A   a    áimnak       a
SFX A   a    áimmá        a
SFX A   a    áimmal       a
SFX A   a    áimként      a
SFX A   a    áimkor       a
SFX A   a    áimig        a
SFX A   a    áimhoz       a
SFX A   a    áimból       a
SFX A   a    áimban       a
SFX A   a    áimba        a
SFX A   a    áimat        a
SFX A   a    áim          a
SFX A   a    áikéért      a
SFX A   a    áikévá       a
SFX A   a    áikéval      a
SFX A   a    áikéul       a
SFX A   a    áikétól      a
SFX A   a    áikét        a
SFX A   a    áikéról      a
SFX A   a    áikért       a
SFX A   a    áikéra       a
SFX A   a    áikénál      a
SFX A   a    áiként       a
SFX A   a    áikénak      a
SFX A   a    áikén        a
SFX A   a    áikéig       a
SFX A   a    áikéhoz      a
SFX A   a    áikéból      a
SFX A   a    áikéban      a
SFX A   a    áikéba       a
SFX A   a    áiké         a
SFX A   a    áikul        a
SFX A   a    áiktól       a
SFX A   a    áikról       a
SFX A   a    áikra        a
SFX A   a    áikor        a
SFX A   a    áikon        a
SFX A   a    áiknál       a
SFX A   a    áiknak       a
SFX A   a    áikként      a
SFX A   a    áikká        a
SFX A   a    áikkor       a
SFX A   a    áikkal       a
SFX A   a    áikig        a
SFX A   a    áikhoz       a
SFX A   a    áikból       a
SFX A   a    áikban       a
SFX A   a    áikba        a
SFX A   a    áikat        a
SFX A   a    áik          a
SFX A   a    áiig         a
SFX A   a    áihoz        a
SFX A   a    áidéért      a
SFX A   a    áidévá       a
SFX A   a    áidéval      a
SFX A   a    áidéul       a
SFX A   a    áidétól      a
SFX A   a    áidét        a
SFX A   a    áidéról      a
SFX A   a    áidért       a
SFX A   a    áidéra       a
SFX A   a    áidénál      a
SFX A   a    áidénak      a
SFX A   a    áidén        a
SFX A   a    áidéig       a
SFX A   a    áidéhoz      a
SFX A   a    áidéból      a
SFX A   a    áidéban      a
SFX A   a    áidéba       a
SFX A   a    áidé         a
SFX A   a    áidul        a
SFX A   a    áidtól       a
SFX A   a    áidról       a
SFX A   a    áidra        a
SFX A   a    áidon        a
SFX A   a    áidnál       a
SFX A   a    áidnak       a
SFX A   a    áidként      a
SFX A   a    áidkor       a
SFX A   a    áidig        a
SFX A   a    áidhoz       a
SFX A   a    áiddá        a
SFX A   a    áiddal       a
SFX A   a    áidból       a
SFX A   a    áidban       a
SFX A   a    áidba        a
SFX A   a    áidat        a
SFX A   a    áid          a
SFX A   a    áiból        a
SFX A   a    áiban        a
SFX A   a    áiba         a
SFX A   a    ái           a
SFX A   a    ádéért       a
SFX A   a    ádévá        a
SFX A   a    ádéval       a
SFX A   a    ádéul        a
SFX A   a    ádétól       a
SFX A   a    ádét         a
SFX A   a    ádéról       a
SFX A   a    ádért        a
SFX A   a    ádéra        a
SFX A   a    ádénál       a
SFX A   a    ádénak       a
SFX A   a    ádén         a
SFX A   a    ádékéért     a
SFX A   a    ádékévá      a
SFX A   a    ádékéval     a
SFX A   a    ádékéul      a
SFX A   a    ádékétól     a
SFX A   a    ádékét       a
SFX A   a    ádékéról     a
SFX A   a    ádékért      a
SFX A   a    ádékéra      a
SFX A   a    ádékénál     a
SFX A   a    ádékénak     a
SFX A   a    ádékén       a
SFX A   a    ádékéig      a
SFX A   a    ádékéhoz     a
SFX A   a    ádékéból     a
SFX A   a    ádékéban     a
SFX A   a    ádékéba      a
SFX A   a    ádéké        a
SFX A   a    ádékul       a
SFX A   a    ádéktól      a
SFX A   a    ádékról      a
SFX A   a    ádékra       a
SFX A   a    ádékon       a
SFX A   a    ádéknál      a
SFX A   a    ádéknak      a
SFX A   a    ádékká       a
SFX A   a    ádékkal      a
SFX A   a    ádékig       a
SFX A   a    ádékhoz      a
SFX A   a    ádékból      a
SFX A   a    ádékban      a
SFX A   a    ádékba       a
SFX A   a    ádékat       a
SFX A   a    ádék         a
SFX A   a    ádéig        a
SFX A   a    ádéhoz       a
SFX A   a    ádéból       a
SFX A   a    ádéban       a
SFX A   a    ádéba        a
SFX A   a    ádé          a
SFX A   a    ádul         a
SFX A   a    ádtól        a
SFX A   a    ádról        a
SFX A   a    ádra         a
SFX A   a    ádon         a
SFX A   a    ádnál        a
SFX A   a    ádnak        a
SFX A   a    ádként       a
SFX A   a    ádkor        a
SFX A   a    ádig         a
SFX A   a    ádhoz        a
SFX A   a    áddá         a
SFX A   a    áddal        a
SFX A   a    ádból        a
SFX A   a    ádban        a
SFX A   a    ádba         a
SFX A   a    ádat         a
SFX A   a    ád           a
SFX A   a    ácskáért     a
SFX A   a    ácskává      a
SFX A   a    ácskával     a
SFX A   a    ácskául      a
SFX A   a    ácskától     a
SFX A   a    ácskát       a
SFX A   a    ácskáról     a
SFX A   a    ácskára      a
SFX A   a    ácskánál     a
SFX A   a    ácskának     a
SFX A   a    ácskán       a
SFX A   a    ácskáig      a
SFX A   a    ácskához     a
SFX A   a    ácskából     a
SFX A   a    ácskában     a
SFX A   a    ácskába      a
SFX A   a    ácska        a
SFX A   0    éért         [iuáéíóõúûü]
SFX A   0    évá          [iuáéíóõúûü]
SFX A   0    éval         [iuáéíóõúûü]
SFX A   0    éul          [iuáéíóõúûü]
SFX A   0    étól         [iuáéíóõúûü]
SFX A   0    ét           [iuáéíóõúûü]
SFX A   0    éról         [iuáéíóõúûü]
SFX A   0    éra          [iuáéíóõúûü]
SFX A   0    énál         [iuáéíóõúûü]
SFX A   0    énak         [iuáéíóõúûü]
SFX A   0    én           [iuáéíóõúûü]
SFX A   0    ékéért       [iuáéíóõúûü]
SFX A   0    ékévá        [iuáéíóõúûü]
SFX A   0    ékéval       [iuáéíóõúûü]
SFX A   0    ékéul        [iuáéíóõúûü]
SFX A   0    ékétól       [iuáéíóõúûü]
SFX A   0    ékét         [iuáéíóõúûü]
SFX A   0    ékéról       [iuáéíóõúûü]
SFX A   0    ékért        [iuáéíóõúûü]
SFX A   0    ékéra        [iuáéíóõúûü]
SFX A   0    ékénál       [iuáéíóõúûü]
SFX A   0    ékénak       [iuáéíóõúûü]
SFX A   0    ékén         [iuáéíóõúûü]
SFX A   0    ékéig        [iuáéíóõúûü]
SFX A   0    ékéhoz       [iuáéíóõúûü]
SFX A   0    ékéból       [iuáéíóõúûü]
SFX A   0    ékéban       [iuáéíóõúûü]
SFX A   0    ékéba        [iuáéíóõúûü]
SFX A   0    éké          [iuáéíóõúûü]
SFX A   0    ékul         [iuáéíóõúûü]
SFX A   0    éktól        [iuáéíóõúûü]
SFX A   0    ékról        [iuáéíóõúûü]
SFX A   0    ékra         [iuáéíóõúûü]
SFX A   0    ékon         [iuáéíóõúûü]
SFX A   0    éknál        [iuáéíóõúûü]
SFX A   0    éknak        [iuáéíóõúûü]
SFX A   0    ékká         [iuáéíóõúûü]
SFX A   0    ékkal        [iuáéíóõúûü]
SFX A   0    ékig         [iuáéíóõúûü]
SFX A   0    ékhoz        [iuáéíóõúûü]
SFX A   0    ékból        [iuáéíóõúûü]
SFX A   0    ékban        [iuáéíóõúûü]
SFX A   0    ékba         [iuáéíóõúûü]
SFX A   0    ékat         [iuáéíóõúûü]
SFX A   0    ék           [iuáéíóõúûü]
SFX A   0    éig          [iuáéíóõúûü]
SFX A   0    éhoz         [iuáéíóõúûü]
SFX A   0    éból         [iuáéíóõúûü]
SFX A   0    éban         [iuáéíóõúûü]
SFX A   0    éba          [iuáéíóõúûü]
SFX A   0    é            [iuáéíóõúûü]
SFX A   0    tokéért      [iuáéíóõúûü]
SFX A   0    tokévá       [iuáéíóõúûü]
SFX A   0    tokéval      [iuáéíóõúûü]
SFX A   0    tokéul       [iuáéíóõúûü]
SFX A   0    tokétól      [iuáéíóõúûü]
SFX A   0    tokét        [iuáéíóõúûü]
SFX A   0    tokéról      [iuáéíóõúûü]
SFX A   0    tokért       [iuáéíóõúûü]
SFX A   0    tokéra       [iuáéíóõúûü]
SFX A   0    tokénál      [iuáéíóõúûü]
SFX A   0    tokénak      [iuáéíóõúûü]
SFX A   0    tokén        [iuáéíóõúûü]
SFX A   0    tokéig       [iuáéíóõúûü]
SFX A   0    tokéhoz      [iuáéíóõúûü]
SFX A   0    tokéból      [iuáéíóõúûü]
SFX A   0    tokéban      [iuáéíóõúûü]
SFX A   0    tokéba       [iuáéíóõúûü]
SFX A   0    toké         [iuáéíóõúûü]
SFX A   0    tokul        [iuáéíóõúûü]
SFX A   0    toktól       [iuáéíóõúûü]
SFX A   0    tokról       [iuáéíóõúûü]
SFX A   0    tokra        [iuáéíóõúûü]
SFX A   0    tokon        [iuáéíóõúûü]
SFX A   0    toknál       [iuáéíóõúûü]
SFX A   0    toknak       [iuáéíóõúûü]
SFX A   0    tokként      [iuáéíóõúûü]
SFX A   0    tokká        [iuáéíóõúûü]
SFX A   0    tokkor       [iuáéíóõúûü]
SFX A   0    tokkal       [iuáéíóõúûü]
SFX A   0    tokig        [iuáéíóõúûü]
SFX A   0    tokhoz       [iuáéíóõúûü]
SFX A   0    tokból       [iuáéíóõúûü]
SFX A   0    tokban       [iuáéíóõúûü]
SFX A   0    tokba        [iuáéíóõúûü]
SFX A   0    tokat        [iuáéíóõúûü]
SFX A   0    tok          [iuáéíóõúûü]
SFX A   0    stul         [iuáéíóõúûü]
SFX A   0    nkéért       [iuáéíóõúûü]
SFX A   0    nkévá        [iuáéíóõúûü]
SFX A   0    nkéval       [iuáéíóõúûü]
SFX A   0    nkéul        [iuáéíóõúûü]
SFX A   0    nkétól       [iuáéíóõúûü]
SFX A   0    nkét         [iuáéíóõúûü]
SFX A   0    nkéról       [iuáéíóõúûü]
SFX A   0    nkért        [iuáéíóõúûü]
SFX A   0    nkéra        [iuáéíóõúûü]
SFX A   0    nkénál       [iuáéíóõúûü]
SFX A   0    nként        [iuáéíóõúûü]
SFX A   0    nkénak       [iuáéíóõúûü]
SFX A   0    nkén         [iuáéíóõúûü]
SFX A   0    nkéig        [iuáéíóõúûü]
SFX A   0    nkéhoz       [iuáéíóõúûü]
SFX A   0    nkéból       [iuáéíóõúûü]
SFX A   0    nkéban       [iuáéíóõúûü]
SFX A   0    nkéba        [iuáéíóõúûü]
SFX A   0    nké          [iuáéíóõúûü]
SFX A   0    nkul         [iuáéíóõúûü]
SFX A   0    nktól        [iuáéíóõúûü]
SFX A   0    nkról        [iuáéíóõúûü]
SFX A   0    nkra         [iuáéíóõúûü]
SFX A   0    nkon         [iuáéíóõúûü]
SFX A   0    nknál        [iuáéíóõúûü]
SFX A   0    nknak        [iuáéíóõúûü]
SFX A   0    nkként       [iuáéíóõúûü]
SFX A   0    nkká         [iuáéíóõúûü]
SFX A   0    nkkor        [iuáéíóõúûü]
SFX A   0    nkkal        [iuáéíóõúûü]
SFX A   0    nkig         [iuáéíóõúûü]
SFX A   0    nkhoz        [iuáéíóõúûü]
SFX A   0    nkból        [iuáéíóõúûü]
SFX A   0    nkban        [iuáéíóõúûü]
SFX A   0    nkba         [iuáéíóõúûü]
SFX A   0    nkat         [iuáéíóõúûü]
SFX A   0    nk           [iuáéíóõúûü]
SFX A   0    méért        [iuáéíóõúûü]
SFX A   0    mévá         [iuáéíóõúûü]
SFX A   0    méval        [iuáéíóõúûü]
SFX A   0    méul         [iuáéíóõúûü]
SFX A   0    métól        [iuáéíóõúûü]
SFX A   0    mét          [iuáéíóõúûü]
SFX A   0    méról        [iuáéíóõúûü]
SFX A   0    mért         [iuáéíóõúûü]
SFX A   0    méra         [iuáéíóõúûü]
SFX A   0    ménál        [iuáéíóõúûü]
SFX A   0    ménak        [iuáéíóõúûü]
SFX A   0    mén          [iuáéíóõúûü]
SFX A   0    mékéért      [iuáéíóõúûü]
SFX A   0    mékévá       [iuáéíóõúûü]
SFX A   0    mékéval      [iuáéíóõúûü]
SFX A   0    mékéul       [iuáéíóõúûü]
SFX A   0    mékétól      [iuáéíóõúûü]
SFX A   0    mékét        [iuáéíóõúûü]
SFX A   0    mékéról      [iuáéíóõúûü]
SFX A   0    mékért       [iuáéíóõúûü]
SFX A   0    mékéra       [iuáéíóõúûü]
SFX A   0    mékénál      [iuáéíóõúûü]
SFX A   0    mékénak      [iuáéíóõúûü]
SFX A   0    mékén        [iuáéíóõúûü]
SFX A   0    mékéig       [iuáéíóõúûü]
SFX A   0    mékéhoz      [iuáéíóõúûü]
SFX A   0    mékéból      [iuáéíóõúûü]
SFX A   0    mékéban      [iuáéíóõúûü]
SFX A   0    mékéba       [iuáéíóõúûü]
SFX A   0    méké         [iuáéíóõúûü]
SFX A   0    mékul        [iuáéíóõúûü]
SFX A   0    méktól       [iuáéíóõúûü]
SFX A   0    mékról       [iuáéíóõúûü]
SFX A   0    mékra        [iuáéíóõúûü]
SFX A   0    mékon        [iuáéíóõúûü]
SFX A   0    méknál       [iuáéíóõúûü]
SFX A   0    méknak       [iuáéíóõúûü]
SFX A   0    mékká        [iuáéíóõúûü]
SFX A   0    mékkal       [iuáéíóõúûü]
SFX A   0    mékig        [iuáéíóõúûü]
SFX A   0    mékhoz       [iuáéíóõúûü]
SFX A   0    mékból       [iuáéíóõúûü]
SFX A   0    mékban       [iuáéíóõúûü]
SFX A   0    mékba        [iuáéíóõúûü]
SFX A   0    mékat        [iuáéíóõúûü]
SFX A   0    mék          [iuáéíóõúûü]
SFX A   0    méig         [iuáéíóõúûü]
SFX A   0    méhoz        [iuáéíóõúûü]
SFX A   0    méból        [iuáéíóõúûü]
SFX A   0    méban        [iuáéíóõúûü]
SFX A   0    méba         [iuáéíóõúûü]
SFX A   0    mé           [iuáéíóõúûü]
SFX A   0    mul          [iuáéíóõúûü]
SFX A   0    mtól         [iuáéíóõúûü]
SFX A   0    mról         [iuáéíóõúûü]
SFX A   0    mra          [iuáéíóõúûü]
SFX A   0    mon          [iuáéíóõúûü]
SFX A   0    mnál         [iuáéíóõúûü]
SFX A   0    mnak         [iuáéíóõúûü]
SFX A   0    mmá          [iuáéíóõúûü]
SFX A   0    mmal         [iuáéíóõúûü]
SFX A   0    mként        [iuáéíóõúûü]
SFX A   0    mkor         [iuáéíóõúûü]
SFX A   0    mig          [iuáéíóõúûü]
SFX A   0    mhoz         [iuáéíóõúûü]
SFX A   0    mból         [iuáéíóõúûü]
SFX A   0    mban         [iuáéíóõúûü]
SFX A   0    mba          [iuáéíóõúûü]
SFX A   0    mat          [iuáéíóõúûü]
SFX A   0    m            [iuáéíóõúûü]
SFX A   0    kéért        [iuáéíóõúûü]
SFX A   0    kévá         [iuáéíóõúûü]
SFX A   0    kéval        [iuáéíóõúûü]
SFX A   0    kéul         [iuáéíóõúûü]
SFX A   0    kétól        [iuáéíóõúûü]
SFX A   0    két          [iuáéíóõúûü]
SFX A   0    kéról        [iuáéíóõúûü]
SFX A   0    kért         [iuáéíóõúûü]
SFX A   0    kéra         [iuáéíóõúûü]
SFX A   0    kénál        [iuáéíóõúûü]
SFX A   0    kénak        [iuáéíóõúûü]
SFX A   0    kén          [iuáéíóõúûü]
SFX A   0    kéig         [iuáéíóõúûü]
SFX A   0    kéhoz        [iuáéíóõúûü]
SFX A   0    kéból        [iuáéíóõúûü]
SFX A   0    kéban        [iuáéíóõúûü]
SFX A   0    kéba         [iuáéíóõúûü]
SFX A   0    ké           [iuáéíóõúûü]
SFX A   0    kul          [iuáéíóõúûü]
SFX A   0    któl         [iuáéíóõúûü]
SFX A   0    król         [iuáéíóõúûü]
SFX A   0    kra          [iuáéíóõúûü]
SFX A   0    kon          [iuáéíóõúûü]
SFX A   0    knál         [iuáéíóõúûü]
SFX A   0    knak         [iuáéíóõúûü]
SFX A   0    kként        [iuáéíóõúûü]
SFX A   0    kká          [iuáéíóõúûü]
SFX A   0    kkor         [iuáéíóõúûü]
SFX A   0    kkal         [iuáéíóõúûü]
SFX A   0    kig          [iuáéíóõúûü]
SFX A   0    khoz         [iuáéíóõúûü]
SFX A   0    kból         [iuáéíóõúûü]
SFX A   0    kban         [iuáéíóõúûü]
SFX A   0    kba          [iuáéíóõúûü]
SFX A   0    kat          [iuáéíóõúûü]
SFX A   0    k            [iuáéíóõúûü]
SFX A   0    iéért        [iuáéíóõúûü]
SFX A   0    iévá         [iuáéíóõúûü]
SFX A   0    iéval        [iuáéíóõúûü]
SFX A   0    iéul         [iuáéíóõúûü]
SFX A   0    iétól        [iuáéíóõúûü]
SFX A   0    iét          [iuáéíóõúûü]
SFX A   0    iéról        [iuáéíóõúûü]
SFX A   0    iért         [iuáéíóõúûü]
SFX A   0    iéra         [iuáéíóõúûü]
SFX A   0    iénál        [iuáéíóõúûü]
SFX A   0    iénak        [iuáéíóõúûü]
SFX A   0    ién          [iuáéíóõúûü]
SFX A   0    iéig         [iuáéíóõúûü]
SFX A   0    iéhoz        [iuáéíóõúûü]
SFX A   0    iéból        [iuáéíóõúûü]
SFX A   0    iéban        [iuáéíóõúûü]
SFX A   0    iéba         [iuáéíóõúûü]
SFX A   0    ié           [iuáéíóõúûü]
SFX A   0    ivá          [iuáéíóõúûü]
SFX A   0    ival         [iuáéíóõúûü]
SFX A   0    iul          [iuáéíóõúûü]
SFX A   0    itól         [iuáéíóõúûü]
SFX A   0    itokéért     [iuáéíóõúûü]
SFX A   0    itokévá      [iuáéíóõúûü]
SFX A   0    itokéval     [iuáéíóõúûü]
SFX A   0    itokéul      [iuáéíóõúûü]
SFX A   0    itokétól     [iuáéíóõúûü]
SFX A   0    itokét       [iuáéíóõúûü]
SFX A   0    itokéról     [iuáéíóõúûü]
SFX A   0    itokért      [iuáéíóõúûü]
SFX A   0    itokéra      [iuáéíóõúûü]
SFX A   0    itokénál     [iuáéíóõúûü]
SFX A   0    itokénak     [iuáéíóõúûü]
SFX A   0    itokén       [iuáéíóõúûü]
SFX A   0    itokéig      [iuáéíóõúûü]
SFX A   0    itokéhoz     [iuáéíóõúûü]
SFX A   0    itokéból     [iuáéíóõúûü]
SFX A   0    itokéban     [iuáéíóõúûü]
SFX A   0    itokéba      [iuáéíóõúûü]
SFX A   0    itoké        [iuáéíóõúûü]
SFX A   0    itokul       [iuáéíóõúûü]
SFX A   0    itoktól      [iuáéíóõúûü]
SFX A   0    itokról      [iuáéíóõúûü]
SFX A   0    itokra       [iuáéíóõúûü]
SFX A   0    itokon       [iuáéíóõúûü]
SFX A   0    itoknál      [iuáéíóõúûü]
SFX A   0    itoknak      [iuáéíóõúûü]
SFX A   0    itokként     [iuáéíóõúûü]
SFX A   0    itokká       [iuáéíóõúûü]
SFX A   0    itokkor      [iuáéíóõúûü]
SFX A   0    itokkal      [iuáéíóõúûü]
SFX A   0    itokig       [iuáéíóõúûü]
SFX A   0    itokhoz      [iuáéíóõúûü]
SFX A   0    itokból      [iuáéíóõúûü]
SFX A   0    itokban      [iuáéíóõúûü]
SFX A   0    itokba       [iuáéíóõúûü]
SFX A   0    itokat       [iuáéíóõúûü]
SFX A   0    itok         [iuáéíóõúûü]
SFX A   0    it           [iuáéíóõúûü]
SFX A   0    iról         [iuáéíóõúûü]
SFX A   0    ira          [iuáéíóõúûü]
SFX A   0    inál         [iuáéíóõúûü]
SFX A   0    inkéért      [iuáéíóõúûü]
SFX A   0    inkévá       [iuáéíóõúûü]
SFX A   0    inkéval      [iuáéíóõúûü]
SFX A   0    inkéul       [iuáéíóõúûü]
SFX A   0    inkétól      [iuáéíóõúûü]
SFX A   0    inkét        [iuáéíóõúûü]
SFX A   0    inkéról      [iuáéíóõúûü]
SFX A   0    inkért       [iuáéíóõúûü]
SFX A   0    inkéra       [iuáéíóõúûü]
SFX A   0    inkénál      [iuáéíóõúûü]
SFX A   0    inkénak      [iuáéíóõúûü]
SFX A   0    inkén        [iuáéíóõúûü]
SFX A   0    inkéig       [iuáéíóõúûü]
SFX A   0    inkéhoz      [iuáéíóõúûü]
SFX A   0    inkéból      [iuáéíóõúûü]
SFX A   0    inkéban      [iuáéíóõúûü]
SFX A   0    inkéba       [iuáéíóõúûü]
SFX A   0    inké         [iuáéíóõúûü]
SFX A   0    inkul        [iuáéíóõúûü]
SFX A   0    inktól       [iuáéíóõúûü]
SFX A   0    inkról       [iuáéíóõúûü]
SFX A   0    inkra        [iuáéíóõúûü]
SFX A   0    inkon        [iuáéíóõúûü]
SFX A   0    inknál       [iuáéíóõúûü]
SFX A   0    inknak       [iuáéíóõúûü]
SFX A   0    inkként      [iuáéíóõúûü]
SFX A   0    inkká        [iuáéíóõúûü]
SFX A   0    inkkor       [iuáéíóõúûü]
SFX A   0    inkkal       [iuáéíóõúûü]
SFX A   0    inkig        [iuáéíóõúûü]
SFX A   0    inkhoz       [iuáéíóõúûü]
SFX A   0    inkból       [iuáéíóõúûü]
SFX A   0    inkban       [iuáéíóõúûü]
SFX A   0    inkba        [iuáéíóõúûü]
SFX A   0    inkat        [iuáéíóõúûü]
SFX A   0    ink          [iuáéíóõúûü]
SFX A   0    inak         [iuáéíóõúûü]
SFX A   0    in           [iuáéíóõúûü]
SFX A   0    iméért       [iuáéíóõúûü]
SFX A   0    imévá        [iuáéíóõúûü]
SFX A   0    iméval       [iuáéíóõúûü]
SFX A   0    iméul        [iuáéíóõúûü]
SFX A   0    imétól       [iuáéíóõúûü]
SFX A   0    imét         [iuáéíóõúûü]
SFX A   0    iméról       [iuáéíóõúûü]
SFX A   0    imért        [iuáéíóõúûü]
SFX A   0    iméra        [iuáéíóõúûü]
SFX A   0    iménál       [iuáéíóõúûü]
SFX A   0    iménak       [iuáéíóõúûü]
SFX A   0    imén         [iuáéíóõúûü]
SFX A   0    iméig        [iuáéíóõúûü]
SFX A   0    iméhoz       [iuáéíóõúûü]
SFX A   0    iméból       [iuáéíóõúûü]
SFX A   0    iméban       [iuáéíóõúûü]
SFX A   0    iméba        [iuáéíóõúûü]
SFX A   0    imé          [iuáéíóõúûü]
SFX A   0    imul         [iuáéíóõúûü]
SFX A   0    imtól        [iuáéíóõúûü]
SFX A   0    imról        [iuáéíóõúûü]
SFX A   0    imra         [iuáéíóõúûü]
SFX A   0    imon         [iuáéíóõúûü]
SFX A   0    imnál        [iuáéíóõúûü]
SFX A   0    imnak        [iuáéíóõúûü]
SFX A   0    immá         [iuáéíóõúûü]
SFX A   0    immal        [iuáéíóõúûü]
SFX A   0    imként       [iuáéíóõúûü]
SFX A   0    imkor        [iuáéíóõúûü]
SFX A   0    imig         [iuáéíóõúûü]
SFX A   0    imhoz        [iuáéíóõúûü]
SFX A   0    imból        [iuáéíóõúûü]
SFX A   0    imban        [iuáéíóõúûü]
SFX A   0    imba         [iuáéíóõúûü]
SFX A   0    imat         [iuáéíóõúûü]
SFX A   0    im           [iuáéíóõúûü]
SFX A   0    ikéért       [iuáéíóõúûü]
SFX A   0    ikévá        [iuáéíóõúûü]
SFX A   0    ikéval       [iuáéíóõúûü]
SFX A   0    ikéul        [iuáéíóõúûü]
SFX A   0    ikétól       [iuáéíóõúûü]
SFX A   0    ikét         [iuáéíóõúûü]
SFX A   0    ikéról       [iuáéíóõúûü]
SFX A   0    ikért        [iuáéíóõúûü]
SFX A   0    ikéra        [iuáéíóõúûü]
SFX A   0    ikénál       [iuáéíóõúûü]
SFX A   0    iként        [iuáéíóõúûü]
SFX A   0    ikénak       [iuáéíóõúûü]
SFX A   0    ikén         [iuáéíóõúûü]
SFX A   0    ikéig        [iuáéíóõúûü]
SFX A   0    ikéhoz       [iuáéíóõúûü]
SFX A   0    ikéból       [iuáéíóõúûü]
SFX A   0    ikéban       [iuáéíóõúûü]
SFX A   0    ikéba        [iuáéíóõúûü]
SFX A   0    iké          [iuáéíóõúûü]
SFX A   0    ikul         [iuáéíóõúûü]
SFX A   0    iktól        [iuáéíóõúûü]
SFX A   0    ikról        [iuáéíóõúûü]
SFX A   0    ikra         [iuáéíóõúûü]
SFX A   0    ikor         [iuáéíóõúûü]
SFX A   0    ikon         [iuáéíóõúûü]
SFX A   0    iknál        [iuáéíóõúûü]
SFX A   0    iknak        [iuáéíóõúûü]
SFX A   0    ikként       [iuáéíóõúûü]
SFX A   0    ikká         [iuáéíóõúûü]
SFX A   0    ikkor        [iuáéíóõúûü]
SFX A   0    ikkal        [iuáéíóõúûü]
SFX A   0    ikig         [iuáéíóõúûü]
SFX A   0    ikhoz        [iuáéíóõúûü]
SFX A   0    ikból        [iuáéíóõúûü]
SFX A   0    ikban        [iuáéíóõúûü]
SFX A   0    ikba         [iuáéíóõúûü]
SFX A   0    ikat         [iuáéíóõúûü]
SFX A   0    ik           [iuáéíóõúûü]
SFX A   0    iig          [iuáéíóõúûü]
SFX A   0    ihoz         [iuáéíóõúûü]
SFX A   0    idéért       [iuáéíóõúûü]
SFX A   0    idévá        [iuáéíóõúûü]
SFX A   0    idéval       [iuáéíóõúûü]
SFX A   0    idéul        [iuáéíóõúûü]
SFX A   0    idétól       [iuáéíóõúûü]
SFX A   0    idét         [iuáéíóõúûü]
SFX A   0    idéról       [iuáéíóõúûü]
SFX A   0    idért        [iuáéíóõúûü]
SFX A   0    idéra        [iuáéíóõúûü]
SFX A   0    idénál       [iuáéíóõúûü]
SFX A   0    idénak       [iuáéíóõúûü]
SFX A   0    idén         [iuáéíóõúûü]
SFX A   0    idéig        [iuáéíóõúûü]
SFX A   0    idéhoz       [iuáéíóõúûü]
SFX A   0    idéból       [iuáéíóõúûü]
SFX A   0    idéban       [iuáéíóõúûü]
SFX A   0    idéba        [iuáéíóõúûü]
SFX A   0    idé          [iuáéíóõúûü]
SFX A   0    idul         [iuáéíóõúûü]
SFX A   0    idtól        [iuáéíóõúûü]
SFX A   0    idról        [iuáéíóõúûü]
SFX A   0    idra         [iuáéíóõúûü]
SFX A   0    idon         [iuáéíóõúûü]
SFX A   0    idnál        [iuáéíóõúûü]
SFX A   0    idnak        [iuáéíóõúûü]
SFX A   0    idként       [iuáéíóõúûü]
SFX A   0    idkor        [iuáéíóõúûü]
SFX A   0    idig         [iuáéíóõúûü]
SFX A   0    idhoz        [iuáéíóõúûü]
SFX A   0    iddá         [iuáéíóõúûü]
SFX A   0    iddal        [iuáéíóõúûü]
SFX A   0    idból        [iuáéíóõúûü]
SFX A   0    idban        [iuáéíóõúûü]
SFX A   0    idba         [iuáéíóõúûü]
SFX A   0    idat         [iuáéíóõúûü]
SFX A   0    id           [iuáéíóõúûü]
SFX A   0    iból         [iuáéíóõúûü]
SFX A   0    iban         [iuáéíóõúûü]
SFX A   0    iba          [iuáéíóõúûü]
SFX A   0    i            [iuáéíóõúûü]
SFX A   0    déért        [iuáéíóõúûü]
SFX A   0    dévá         [iuáéíóõúûü]
SFX A   0    déval        [iuáéíóõúûü]
SFX A   0    déul         [iuáéíóõúûü]
SFX A   0    détól        [iuáéíóõúûü]
SFX A   0    dét          [iuáéíóõúûü]
SFX A   0    déról        [iuáéíóõúûü]
SFX A   0    dért         [iuáéíóõúûü]
SFX A   0    déra         [iuáéíóõúûü]
SFX A   0    dénál        [iuáéíóõúûü]
SFX A   0    dénak        [iuáéíóõúûü]
SFX A   0    dén          [iuáéíóõúûü]
SFX A   0    dékéért      [iuáéíóõúûü]
SFX A   0    dékévá       [iuáéíóõúûü]
SFX A   0    dékéval      [iuáéíóõúûü]
SFX A   0    dékéul       [iuáéíóõúûü]
SFX A   0    dékétól      [iuáéíóõúûü]
SFX A   0    dékét        [iuáéíóõúûü]
SFX A   0    dékéról      [iuáéíóõúûü]
SFX A   0    dékért       [iuáéíóõúûü]
SFX A   0    dékéra       [iuáéíóõúûü]
SFX A   0    dékénál      [iuáéíóõúûü]
SFX A   0    dékénak      [iuáéíóõúûü]
SFX A   0    dékén        [iuáéíóõúûü]
SFX A   0    dékéig       [iuáéíóõúûü]
SFX A   0    dékéhoz      [iuáéíóõúûü]
SFX A   0    dékéból      [iuáéíóõúûü]
SFX A   0    dékéban      [iuáéíóõúûü]
SFX A   0    dékéba       [iuáéíóõúûü]
SFX A   0    déké         [iuáéíóõúûü]
SFX A   0    dékul        [iuáéíóõúûü]
SFX A   0    déktól       [iuáéíóõúûü]
SFX A   0    dékról       [iuáéíóõúûü]
SFX A   0    dékra        [iuáéíóõúûü]
SFX A   0    dékon        [iuáéíóõúûü]
SFX A   0    déknál       [iuáéíóõúûü]
SFX A   0    déknak       [iuáéíóõúûü]
SFX A   0    dékká        [iuáéíóõúûü]
SFX A   0    dékkal       [iuáéíóõúûü]
SFX A   0    dékig        [iuáéíóõúûü]
SFX A   0    dékhoz       [iuáéíóõúûü]
SFX A   0    dékból       [iuáéíóõúûü]
SFX A   0    dékban       [iuáéíóõúûü]
SFX A   0    dékba        [iuáéíóõúûü]
SFX A   0    dékat        [iuáéíóõúûü]
SFX A   0    dék          [iuáéíóõúûü]
SFX A   0    déig         [iuáéíóõúûü]
SFX A   0    déhoz        [iuáéíóõúûü]
SFX A   0    déból        [iuáéíóõúûü]
SFX A   0    déban        [iuáéíóõúûü]
SFX A   0    déba         [iuáéíóõúûü]
SFX A   0    dé           [iuáéíóõúûü]
SFX A   0    dul          [iuáéíóõúûü]
SFX A   0    dtól         [iuáéíóõúûü]
SFX A   0    dról         [iuáéíóõúûü]
SFX A   0    dra          [iuáéíóõúûü]
SFX A   0    don          [iuáéíóõúûü]
SFX A   0    dnál         [iuáéíóõúûü]
SFX A   0    dnak         [iuáéíóõúûü]
SFX A   0    dként        [iuáéíóõúûü]
SFX A   0    dkor         [iuáéíóõúûü]
SFX A   0    dig          [iuáéíóõúûü]
SFX A   0    dhoz         [iuáéíóõúûü]
SFX A   0    ddá          [iuáéíóõúûü]
SFX A   0    ddal         [iuáéíóõúûü]
SFX A   0    dból         [iuáéíóõúûü]
SFX A   0    dban         [iuáéíóõúûü]
SFX A   0    dba          [iuáéíóõúûü]
SFX A   0    dat          [iuáéíóõúûü]
SFX A   0    d            [iuáéíóõúûü]
SFX A   0    cskáért      [iouáéíóõöúûü]
SFX A   0    cskává       [iouáéíóõöúûü]
SFX A   0    cskával      [iouáéíóõöúûü]
SFX A   0    cskául       [iouáéíóõöúûü]
SFX A   0    cskától      [iouáéíóõöúûü]
SFX A   0    cskát        [iouáéíóõöúûü]
SFX A   0    cskát        [iouáéíóõöúûü]
SFX A   0    cskáról      [iouáéíóõöúûü]
SFX A   0    cskára       [iouáéíóõöúûü]
SFX A   0    cskánál      [iouáéíóõöúûü]
SFX A   0    cskának      [iouáéíóõöúûü]
SFX A   0    cskán        [iouáéíóõöúûü]
SFX A   0    cskákért     [iouáéíóõöúûü]
SFX A   0    cskákul      [iouáéíóõöúûü]
SFX A   0    cskáktól     [iouáéíóõöúûü]
SFX A   0    cskákról     [iouáéíóõöúûü]
SFX A   0    cskákra      [iouáéíóõöúûü]
SFX A   0    cskákon      [iouáéíóõöúûü]
SFX A   0    cskáknál     [iouáéíóõöúûü]
SFX A   0    cskáknak     [iouáéíóõöúûü]
SFX A   0    cskákká      [iouáéíóõöúûü]
SFX A   0    cskákkal     [iouáéíóõöúûü]
SFX A   0    cskákig      [iouáéíóõöúûü]
SFX A   0    cskákhoz     [iouáéíóõöúûü]
SFX A   0    cskákból     [iouáéíóõöúûü]
SFX A   0    cskákban     [iouáéíóõöúûü]
SFX A   0    cskákba      [iouáéíóõöúûü]
SFX A   0    cskákat      [iouáéíóõöúûü]
SFX A   0    cskákat      [iouáéíóõöúûü]
SFX A   0    cskák        [iouáéíóõöúûü]
SFX A   0    cskáig       [iouáéíóõöúûü]
SFX A   0    cskához      [iouáéíóõöúûü]
SFX A   0    cskából      [iouáéíóõöúûü]
SFX A   0    cskában      [iouáéíóõöúûü]
SFX A   0    cskába       [iouáéíóõöúûü]
SFX A   0    cska         [iouáéíóõöúûü]

PFX a Y 9
PFX a   0    ötven        .
PFX a   0    tizen        .
PFX a   0    nyolcvan     .
PFX a   0    negyven      .
PFX a   0    kilencven    .
PFX a   0    huszon       .
PFX a   0    hetven       .
PFX a   0    hatvan       .
PFX a   0    harminc      .

PFX X Y 59
PFX X   0    újra         .
PFX X   0    újjá         .
PFX X   0    össze        .
PFX X   0    át           .
PFX X   0    által        .
PFX X   0    végig        .
PFX X   0    végbe        .
PFX X   0    vissza       .
PFX X   0    utána        .
PFX X   0    túl          .
PFX X   0    tovább       .
PFX X   0    tova         .
PFX X   0    tele         .
PFX X   0    szét         .
PFX X   0    széjjel      .
PFX X   0    szerte       .
PFX X   0    szembe       .
PFX X   0    rá           .
PFX X   0    rajta        .
PFX X   0    oda          .
PFX X   0    neki         .
PFX X   0    mellé        .
PFX X   0    meg          .
PFX X   0    le           .
PFX X   0    külön        .
PFX X   0    közre        .
PFX X   0    közbe        .
PFX X   0    körül        .
PFX X   0    körbe        .
PFX X   0    kölcsön      .
PFX X   0    ki           .
PFX X   0    ketté        .
PFX X   0    keresztül    .
PFX X   0    jóvá         .
PFX X   0    ide          .
PFX X   0    hátra        .
PFX X   0    hozzá        .
PFX X   0    helyre       .
PFX X   0    haza         .
PFX X   0    fönn         .
PFX X   0    fölül        .
PFX X   0    föl          .
PFX X   0    félre        .
PFX X   0    félbe        .
PFX X   0    fenn         .
PFX X   0    felül        .
PFX X   0    fel          .
PFX X   0    elõre        .
PFX X   0    elõ          .
PFX X   0    ellen        .
PFX X   0    el           .
PFX X   0    együtt       .
PFX X   0    egybe        .
PFX X   0    benn         .
PFX X   0    bele         .
PFX X   0    be           .
PFX X   0    alá          .
PFX X   0    agyon        .
PFX X   0    abba         .

PFX D Y 2
PFX D   0    legesleg     .
PFX D   0    leg          .
